<!DOCTYPE html PUBLIC "-//W3C//DTD XHTML 1.0 Transitional//EN" "http://www.w3.org/TR/xhtml1/DTD/xhtml1-transitional.dtd">
<html xmlns="http://www.w3.org/1999/xhtml" xml:lang="en" lang="en" dir="ltr">
  <head>
    <meta http-equiv="Content-Type" content="text/html; charset=UTF-8" />
    		<meta name="keywords" content="Bulgarian conjugation,Bulgarian language,Bulgarian verbs,Grammatical conjugation,Grammatical tense,Intransitive verb,Irregular verb,Passive participle,Pro-drop language,Regular verb,Stress (linguistics)" />
		<link rel="shortcut icon" href="/favicon.ico" />
		<link rel="search" type="application/opensearchdescription+xml" href="/w/opensearch_desc.php" title="Wikipedia (English)" />
		<link rel="copyright" href="../../../COPYING.html" />
    <title>Bulgarian conjugation - Wikipedia, the free encyclopedia</title>
    <style type="text/css">/*<![CDATA[*/ @import "../../../skins/htmldump/main.css"; /*]]>*/</style>
    <link rel="stylesheet" type="text/css" media="print" href="../../../skins/common/commonPrint.css" />
    <!--[if lt IE 5.5000]><style type="text/css">@import "../../../skins/monobook/IE50Fixes.css";</style><![endif]-->
    <!--[if IE 5.5000]><style type="text/css">@import "../../../skins/monobook/IE55Fixes.css";</style><![endif]-->
    <!--[if IE 6]><style type="text/css">@import "../../../skins/monobook/IE60Fixes.css";</style><![endif]-->
    <!--[if IE]><script type="text/javascript" src="../../../skins/common/IEFixes.js"></script>
    <meta http-equiv="imagetoolbar" content="no" /><![endif]-->
    <script type="text/javascript" src="../../../skins/common/wikibits.js"></script>
    <script type="text/javascript" src="../../../skins/htmldump/md5.js"></script>
    <script type="text/javascript" src="../../../skins/htmldump/utf8.js"></script>
    <script type="text/javascript" src="../../../skins/htmldump/lookup.js"></script>
    <script type="text/javascript" src="../../../raw/gen.js"></script>        <style type="text/css">/*<![CDATA[*/
@import "../../../raw/MediaWiki%7ECommon.css";
@import "../../../raw/MediaWiki%7EMonobook.css";
@import "../../../raw/gen.css";
/*]]>*/</style>          </head>
  <body
    class="ns-0">
    <div id="globalWrapper">
      <div id="column-content">
	<div id="content">
	  <a name="top" id="contentTop"></a>
	        <h1 class="firstHeading">Bulgarian conjugation</h1>
	  <div id="bodyContent">
	    <h3 id="siteSub">From Wikipedia, the free encyclopedia</h3>
	    <div id="contentSub"></div>
	    	    <div class="usermessage">You have <a href="../../../1/2/7/User_talk%7E127.0.0.1.html" title="User talk:127.0.0.1">new messages</a> (<a href="../../../1/2/7/User_talk%7E127.0.0.1.html" title="User talk:127.0.0.1">last change</a>).</div>	    <!-- start content -->
	    <dl>
<dd>
<div class="noprint"><i>Main article: <a href="../../../b/u/l/Bulgarian_verbs.html" title="Bulgarian verbs">Bulgarian verbs</a></i></div>
</dd>
</dl>
<p>This is a paradigm of <a href="../../../b/u/l/Bulgarian_language.html" title="Bulgarian language">Bulgarian</a> <a href="../../../v/e/r/Verb.html" title="Verb">verbs</a>, that is, a set of <a href="../../../g/r/a/Grammatical_conjugation.html" title="Grammatical conjugation">conjugation</a> tables, for the model <a href="../../../r/e/g/Regular_verb.html" title="Regular verb">regular verbs</a> and for most <a href="../../../i/r/r/Irregular_verb.html" title="Irregular verb">irregular verbs</a>.</p>
<p>The tables include only the simple tenses. The <a href="../../../g/r/a/Grammatical_tense.html#Compound_tenses" title="Grammatical tense">compound tenses</a> and the renarrative forms can be easily put together by using the appropriate tense of <i>съм</i> + past active aorist/imperfect participle, <i>ща</i> + <i>да</i> + present tense or the constructions <i>ще</i>/<i>няма да</i>/<i>нямаше да</i> + present tense (see the main article for more information).</p>
<p>The pronouns <i>аз, ти, той, ние, вие</i> and <i>те</i> are used to symbolise the three persons and two numbers. Note, however, that Bulgarian is a <a href="../../../p/r/o/Pro-drop_language.html" title="Pro-drop language">pro-drop language</a> and so it is the norm to omit subject pronouns when not needed for contrast or emphasis. Note also that the subject, if specified, can easily be something other than these pronouns. For example, instead of <i>той</i>, we can have <i>тя</i>, <i>то</i>, or a noun phrase. Instead of <i>ние</i>, we can have <i>ти и аз</i>, <i>той и аз</i> etc., or a noun phrase that includes the speaker. The same comments hold for <i>вие</i> and <i>те</i>.</p>
<p>A verb's <a href="../../../g/r/a/Grammatical_conjugation.html" title="Grammatical conjugation">conjugation</a> is determined by its third-person singular present tense form, so in this article this form will be called "conjugation determiner". The <a href="../../../s/t/r/Stress_%28linguistics%29.html" title="Stress (linguistics)">stress</a> is also a very important factor in the conjugation. Most of the verbs given here are <a href="../../../b/u/l/Bulgarian_verbs.html#Aspect" title="Bulgarian verbs">imperfective</a> and <a href="../../../t/r/a/Transitive_verb.html" title="Transitive verb">transitive</a>, because <a href="../../../b/u/l/Bulgarian_verbs.html#Aspect" title="Bulgarian verbs">perfective</a> and <a href="../../../i/n/t/Intransitive_verb.html" title="Intransitive verb">intransitive verbs</a> lack some forms.</p>
<table id="toc" class="toc" summary="Contents">
<tr>
<td>
<div id="toctitle">
<h2>Contents</h2>
</div>
<ul>
<li class="toclevel-1"><a href="#Regular_-.D0.B1.D1.90.2C_-.D0.B2.D1.90_and_-.D0.B7.D1.90_verbs_.28.D0.B3.D1.80.D0.B5.D0.B1.D0.B0.2C_to_row.3B_.D0.B7.D0.BE.D0.B2.D0.B0.2C_to_call.3B_.D0.B3.D1.80.D0.B8.D0.B7.D0.B0.2C_to_gnaw.29"><span class="tocnumber">1</span> <span class="toctext">Regular -бѐ, -вѐ and -зѐ verbs (греба, to row; зова, to call; гриза, to gnaw)</span></a></li>
<li class="toclevel-1"><a href="#Regular_-.D0.BF.D0.B5_and_-.D0.B1.D0.B5_verbs_.28.D0.BA.D1.8A.D0.BF.D1.8F.2C_to_bath.3B_.D1.81.D0.BA.D1.83.D0.B1.D1.8F.2C_to_pluck.29"><span class="tocnumber">2</span> <span class="toctext">Regular -пе and -бе verbs (къпя, to bath; скубя, to pluck)</span></a></li>
<li class="toclevel-1"><a href="#Regular_-.D0.B0.D0.B6.D0.B5_and_-.D0.B8.D0.B6.D0.B5_verbs_.28.D0.BC.D0.B0.D0.B6.D0.B0.2C_to_spread.3B_.D0.B1.D0.BB.D0.B8.D0.B6.D0.B0.2C_to_lick.29"><span class="tocnumber">3</span> <span class="toctext">Regular -аже and -иже verbs (мажа, to spread; ближа, to lick)</span></a></li>
<li class="toclevel-1"><a href="#The_verbs_.D0.BB.D1.8A.D0.B6.D0.B0_.28to_tell_a_lie.29.2C_.D1.81.D1.82.D1.80.D0.B8.D0.B6.D0.B0_.28to_cut.2C_to_shear.29_and_.D1.81.D1.82.D1.8A.D1.80.D0.B6.D0.B0_.28to_scrape.29"><span class="tocnumber">4</span> <span class="toctext">The verbs лъжа (to tell a lie), стрижа (to cut, to shear) and стържа (to scrape)</span></a></li>
<li class="toclevel-1"><a href="#Regular_-.D0.BD.D0.B5_verbs_.28.D0.B4.D0.B5.D0.B1.D0.BD.D0.B0.2C_to_stalk.29"><span class="tocnumber">5</span> <span class="toctext">Regular -не verbs (дебна, to stalk)</span></a></li>
<li class="toclevel-1"><a href="#Regular_-.D1.87.D0.B5_verbs_.28.D0.B4.D1.8A.D0.B2.D1.87.D0.B0.2C_to_chew.29"><span class="tocnumber">6</span> <span class="toctext">Regular -че verbs (дъвча, to chew)</span></a></li>
<li class="toclevel-1"><a href="#Regular_-.D0.BB.D1.90.D0.B7.D0.B5_verbs_.28.D0.B2.D0.BB.D1.8F.D0.B7.D0.B0.2Cto_enter.29"><span class="tocnumber">7</span> <span class="toctext">Regular -лѐзе verbs (вляза,to enter)</span></a></li>
<li class="toclevel-1"><a href="#Regular_-.D1.81.D1.90_verbs_.28.D0.BF.D0.B0.D1.81.D0.B0.2Cto_graze.2C_to_pasture.29"><span class="tocnumber">8</span> <span class="toctext">Regular -сѐ verbs (паса,to graze, to pasture)</span></a></li>
<li class="toclevel-1"><a href="#Regular_-.D1.82.D1.90_and_-.D0.B4.D1.90_verbs_.28.D1.87.D0.B5.D1.82.D0.B0.2C_to_read.3B_.D0.BA.D1.80.D0.B0.D0.B4.D0.B0.2C_to_steal.29"><span class="tocnumber">9</span> <span class="toctext">Regular -тѐ and -дѐ verbs (чета, to read; крада, to steal)</span></a></li>
<li class="toclevel-1"><a href="#The_verbs_.D0.BF.D0.B5.D0.BA.D0.B0_.28to_bake.2C_to_roast.29.2C_.D1.82.D0.B5.D0.BA.D0.B0_.28to_flow.29_and_.D1.80.D0.B5.D0.BA.D0.B0_.28to_say.2C_to_tell.29"><span class="tocnumber">10</span> <span class="toctext">The verbs пека (to bake, to roast), тека (to flow) and река (to say, to tell)</span></a></li>
<li class="toclevel-1"><a href="#Regular_-.D1.81.D0.B5.D1.87.D1.90_and_-.D0.BB.D0.B5.D1.87.D1.90_verbs_.28.D1.81.D0.B5.D0.BA.D0.B0.2C_to_cut.2C_to_chop.3B_.D0.B2.D0.BB.D0.B5.D0.BA.D0.B0.2C_to_drag.29"><span class="tocnumber">11</span> <span class="toctext">Regular -сечѐ and -лечѐ verbs (сека, to cut, to chop; влека, to drag)</span></a></li>
<li class="toclevel-1"><a href="#Regular_verbs_ending_in_a_consonant_.2B_-.D1.80.D1.90_.28.D1.81.D0.BF.D1.80.D0.B0.2C_to_stop.29"><span class="tocnumber">12</span> <span class="toctext">Regular verbs ending in a consonant + -рѐ (спра, to stop)</span></a></li>
<li class="toclevel-1"><a href="#Regular_-.D1.88.D0.B5_verbs_.28.D0.BF.D0.B8.D1.88.D0.B0.2C_to_write.29"><span class="tocnumber">13</span> <span class="toctext">Regular -ше verbs (пиша, to write)</span></a></li>
<li class="toclevel-1"><a href="#Regular_-.D1.90.D0.BC.D0.B5_verbs_.28.D0.BD.D0.B0.D0.B5.D0.BC.D0.B0.2C_to_hire.29"><span class="tocnumber">14</span> <span class="toctext">Regular -ѐме verbs (наема, to hire)</span></a></li>
<li class="toclevel-1"><a href="#Regular_-.D0.B8.D0.B5_and_-.D1.83.D0.B5_verbs_.28.D0.BF.D0.B8.D1.8F.2C_to_sing.3B_.D1.87.D1.83.D1.8F.2C_to_hear.29"><span class="tocnumber">15</span> <span class="toctext">Regular -ие and -уе verbs (пия, to sing; чуя, to hear)</span></a></li>
<li class="toclevel-1"><a href="#Regular_verbs_ending_in_a_consonant_different_from_.D0.B6.2C_.D1.87.2C_.D1.88_.2B_-.D0.B5.D0.B5_.28.D0.B6.D0.B8.D0.B2.D0.B5.D1.8F.2C_to_live.29"><span class="tocnumber">16</span> <span class="toctext">Regular verbs ending in a consonant different from ж, ч, ш + -ее (живея, to live)</span></a></li>
<li class="toclevel-1"><a href="#Regular_-.D0.B6.D0.B5.D0.B5.2C_-.D1.87.D0.B5.D0.B5_and_-.D1.88.D0.B5.D0.B5_verbs_.28.D0.B2.D1.8A.D0.B7.D0.BC.D1.8A.D0.B6.D0.B5.D1.8F.2C_to_grow_into_a_man.3B_.D0.B7.D0.B0.D0.BA.D0.BE.D0.BF.D1.87.D0.B5.D1.8F.2C_to_button.3B_.D0.B2.D1.8A.D1.80.D1.88.D0.B5.D1.8F.2C_to_thresh.29"><span class="tocnumber">17</span> <span class="toctext">Regular -жее, -чее and -шее verbs (възмъжея, to grow into a man; закопчея, to button; вършея, to thresh)</span></a></li>
<li class="toclevel-1"><a href="#-.D0.B0.D0.B5_verbs"><span class="tocnumber">18</span> <span class="toctext">-ае verbs</span></a>
<ul>
<li class="toclevel-2"><a href="#First_group_.28.D0.B8.D0.B3.D1.80.D0.B0.D1.8F.2C_to_play.29"><span class="tocnumber">18.1</span> <span class="toctext">First group (играя, to play)</span></a></li>
<li class="toclevel-2"><a href="#Second_group_.28.D0.B2.D0.B0.D1.8F.2C_to_sculpture.2C_to_chisel.29"><span class="tocnumber">18.2</span> <span class="toctext">Second group (вая, to sculpture, to chisel)</span></a></li>
</ul>
</li>
<li class="toclevel-1"><a href="#Regular_-.D0.B5.D1.80.D1.90_verbs_.28.D0.B1.D0.B5.D1.80.D0.B0.2C_to_pick.2C_to_gather.29"><span class="tocnumber">19</span> <span class="toctext">Regular -ерѐ verbs (бера, to pick, to gather)</span></a></li>
<li class="toclevel-1"><a href="#Regular_verbs_ending_in_a_consonant_different_from_.D0.B6.2C_.D1.87.2C_.D1.88_.2B_-.D0.B8_.28.D0.B3.D0.BE.D0.B2.D0.BE.D1.80.D1.8F.2C_to_speak.29"><span class="tocnumber">20</span> <span class="toctext">Regular verbs ending in a consonant different from ж, ч, ш + -и (говоря, to speak)</span></a></li>
<li class="toclevel-1"><a href="#Verbs_ending_in_a_consonant_different_from_.D0.B6.2C_.D1.87.2C_.D1.88_.2B_.D1.9D"><span class="tocnumber">21</span> <span class="toctext">Verbs ending in a consonant different from ж, ч, ш + ѝ</span></a>
<ul>
<li class="toclevel-2"><a href="#First_group_-_transitive_verbs_.28.D0.B4.D0.B5.D0.BB.D1.8F.2C_to_divide.29"><span class="tocnumber">21.1</span> <span class="toctext">First group - transitive verbs (деля, to divide)</span></a></li>
<li class="toclevel-2"><a href="#Second_group_-_intransitive_verbs_.28.D0.BB.D0.B5.D1.82.D1.8F.2C_to_fly.29"><span class="tocnumber">21.2</span> <span class="toctext">Second group - intransitive verbs (летя, to fly)</span></a></li>
</ul>
</li>
<li class="toclevel-1"><a href="#Regular_-.D0.B6.D0.B8.2C_-.D1.87.D0.B8_and_-.D1.88.D0.B8_verbs_.28.D0.BF.D1.8A.D1.80.D0.B6.D0.B0.2C_to_fry.3B_.D1.83.D1.87.D0.B0.2C_to_learn.3B_.D0.B2.D1.8A.D1.80.D1.88.D0.B0.2C_to_do.29"><span class="tocnumber">22</span> <span class="toctext">Regular -жи, -чи and -ши verbs (пържа, to fry; уча, to learn; върша, to do)</span></a></li>
<li class="toclevel-1"><a href="#-.D0.B6.D1.9D_and_-.D1.87.D1.9D_verbs"><span class="tocnumber">23</span> <span class="toctext">-жѝ and -чѝ verbs</span></a>
<ul>
<li class="toclevel-2"><a href="#First_group_-_transitive_verbs_.28.D1.83.D0.BD.D0.B8.D0.B6.D0.B0.2C_to_humiliate.3B_.D0.BD.D0.B0.D0.B7.D0.BD.D0.B0.D1.87.D0.B0.2C_to_appoint.29"><span class="tocnumber">23.1</span> <span class="toctext">First group - transitive verbs (унижа, to humiliate; назнача, to appoint)</span></a></li>
<li class="toclevel-2"><a href="#Second_group_-_intransitive_verbs_.28.D0.BF.D1.80.D0.B8.D0.BD.D0.B0.D0.B4.D0.BB.D0.B5.D0.B6.D0.B0.2C_to_belong.3B_.D0.BC.D1.8A.D0.BB.D1.87.D0.B0.2C_to_be_silent.29"><span class="tocnumber">23.2</span> <span class="toctext">Second group - intransitive verbs (принадлежа, to belong; мълча, to be silent)</span></a></li>
</ul>
</li>
<li class="toclevel-1"><a href="#Regular_-.D1.88.D1.9D_verbs_.28.D1.80.D1.83.D1.88.D0.B0.2C_to_destroy.29"><span class="tocnumber">24</span> <span class="toctext">Regular -шѝ verbs (руша, to destroy)</span></a></li>
<li class="toclevel-1"><a href="#Regular_-.D0.BE.D1.9D_verbs_.28.D0.B1.D1.80.D0.BE.D1.8F.2C_to_count.29"><span class="tocnumber">25</span> <span class="toctext">Regular -оѝ verbs (броя, to count)</span></a></li>
<li class="toclevel-1"><a href="#Regular_-.D0.B0_and_-.D1.8F_verbs_.28.D0.BA.D0.B0.D0.B7.D0.B2.D0.B0.D0.BC.2C_to_say.3B_.D1.81.D1.82.D1.80.D0.B5.D0.BB.D1.8F.D0.BC_to_shoot.29"><span class="tocnumber">26</span> <span class="toctext">Regular -а and -я verbs (казвам, to say; стрелям to shoot)</span></a></li>
<li class="toclevel-1"><a href="#.D1.81.D1.8A.D0.BC.2C_to_be"><span class="tocnumber">27</span> <span class="toctext">съм, to be</span></a></li>
<li class="toclevel-1"><a href="#.D0.B1.D1.8A.D0.B4.D0.B0.2C_a_special_form_of_.22.D1.81.D1.8A.D0.BC.22_.28to_be.29"><span class="tocnumber">28</span> <span class="toctext">бъда, a special form of "съм" (to be)</span></a></li>
<li class="toclevel-1"><a href="#.D1.89.D0.B0.2C_to_will.2C_to_want"><span class="tocnumber">29</span> <span class="toctext">ща, to will, to want</span></a></li>
<li class="toclevel-1"><a href="#.D0.BC.D0.BE.D0.B3.D0.B0.2C_can.2C_to_be_able"><span class="tocnumber">30</span> <span class="toctext">мога, can, to be able</span></a></li>
<li class="toclevel-1"><a href="#.D0.B2.D0.B8.D0.B4.D1.8F.2C_to_see"><span class="tocnumber">31</span> <span class="toctext">видя, to see</span></a></li>
<li class="toclevel-1"><a href="#.D1.8F.D0.BC.2C_to_eat"><span class="tocnumber">32</span> <span class="toctext">ям, to eat</span></a></li>
<li class="toclevel-1"><a href="#.D0.B4.D0.B0.D0.BC.2C_to_give"><span class="tocnumber">33</span> <span class="toctext">дам, to give</span></a></li>
<li class="toclevel-1"><a href="#.D1.81.D0.BF.D1.8F.2C_to_sleep"><span class="tocnumber">34</span> <span class="toctext">спя, to sleep</span></a></li>
<li class="toclevel-1"><a href="#.D0.B4.D0.BE.D0.B9.D0.B4.D0.B0.2C_to_come"><span class="tocnumber">35</span> <span class="toctext">дойда, to come</span></a></li>
<li class="toclevel-1"><a href="#.D0.BE.D1.82.D0.B8.D0.B4.D0.B0.2C_to_go"><span class="tocnumber">36</span> <span class="toctext">отида, to go</span></a></li>
<li class="toclevel-1"><a href="#.D0.B8.D0.B4.D0.B0.2C_to_come.2C_to_go"><span class="tocnumber">37</span> <span class="toctext">ида, to come, to go</span></a></li>
<li class="toclevel-1"><a href="#.D0.B7.D0.BD.D0.B0.D1.8F.2C_to_know"><span class="tocnumber">38</span> <span class="toctext">зная, to know</span></a></li>
<li class="toclevel-1"><a href="#.D0.BF.D0.BE.D0.B7.D0.BD.D0.B0.D1.8F.2C_to_know.2C_to_be_acquainted_with.2C_to_guess"><span class="tocnumber">39</span> <span class="toctext">позная, to know, to be acquainted with, to guess</span></a></li>
<li class="toclevel-1"><a href="#.D1.80.D0.B5.D0.B6.D0.B0.2C_to_cut"><span class="tocnumber">40</span> <span class="toctext">режа, to cut</span></a></li>
<li class="toclevel-1"><a href="#.D1.80.D0.B0.D1.81.D1.82.D0.B0.2C_to_grow"><span class="tocnumber">41</span> <span class="toctext">раста, to grow</span></a></li>
<li class="toclevel-1"><a href="#.D0.B4.D1.8A.D1.80.D0.B6.D0.B0.2C_to_hold.2C_to_keep"><span class="tocnumber">42</span> <span class="toctext">държа, to hold, to keep</span></a></li>
<li class="toclevel-1"><a href="#.D1.81.D1.82.D0.BE.D1.8F.2C_to_stand.2C_to_stay"><span class="tocnumber">43</span> <span class="toctext">стоя, to stand, to stay</span></a></li>
<li class="toclevel-1"><a href="#.D1.82.D1.8A.D0.BA.D0.B0.2C_to_weave"><span class="tocnumber">44</span> <span class="toctext">тъка, to weave</span></a></li>
<li class="toclevel-1"><a href="#.D0.B1.D0.B5.D0.BB.D0.B5.D0.B6.D0.B0.2C_to_mark"><span class="tocnumber">45</span> <span class="toctext">бележа, to mark</span></a></li>
<li class="toclevel-1"><a href="#.D0.B4.D1.80.D0.B5.D0.BC.D1.8F.2C_to_doze"><span class="tocnumber">46</span> <span class="toctext">дремя, to doze</span></a></li>
<li class="toclevel-1"><a href="#.D0.BA.D1.8A.D0.BB.D0.BD.D0.B0.2C_to_curse"><span class="tocnumber">47</span> <span class="toctext">кълна, to curse</span></a></li>
<li class="toclevel-1"><a href="#.D0.BC.D0.B5.D0.BB.D1.8F.2C_to_grind.2C_to_mill.2C_to_mince"><span class="tocnumber">48</span> <span class="toctext">меля, to grind, to mill, to mince</span></a></li>
<li class="toclevel-1"><a href="#.D0.BA.D0.BE.D0.BB.D1.8F.2C_to_butcher"><span class="tocnumber">49</span> <span class="toctext">коля, to butcher</span></a></li>
</ul>
</td>
</tr>
</table>
<script type="text/javascript">
//<![CDATA[
 if (window.showTocToggle) { var tocShowText = "show"; var tocHideText = "hide"; showTocToggle(); } 
//]]>
</script>
<p><a name="Regular_-.D0.B1.D1.90.2C_-.D0.B2.D1.90_and_-.D0.B7.D1.90_verbs_.28.D0.B3.D1.80.D0.B5.D0.B1.D0.B0.2C_to_row.3B_.D0.B7.D0.BE.D0.B2.D0.B0.2C_to_call.3B_.D0.B3.D1.80.D0.B8.D0.B7.D0.B0.2C_to_gnaw.29" id="Regular_-.D0.B1.D1.90.2C_-.D0.B2.D1.90_and_-.D0.B7.D1.90_verbs_.28.D0.B3.D1.80.D0.B5.D0.B1.D0.B0.2C_to_row.3B_.D0.B7.D0.BE.D0.B2.D0.B0.2C_to_call.3B_.D0.B3.D1.80.D0.B8.D0.B7.D0.B0.2C_to_gnaw.29"></a></p>
<h2><span class="editsection">[<a href="../../../b/u/l/Bulgarian_conjugation.html" title="Edit section: Regular -бѐ, -вѐ and -зѐ verbs (греба, to row; зова, to call; гриза, to gnaw)">edit</a>]</span> <span class="mw-headline">Regular -<i>бѐ</i>, -<i>вѐ</i> and -<i>зѐ</i> verbs (<i>греба</i>, to row; <i>зова</i>, to call; <i>гриза</i>, to gnaw)</span></h2>
<table border="2" cellpadding="4" cellspacing="0" style="margin: 1em 1em 1em 0; background: #f9f9f9; border: 1px #aaa solid; border-collapse: collapse; font-size: 95%;">
<tr>
<td bgcolor="#E0E0FF" align="center"><b>Conjugation determiner (<i>Определител на спрежението</i>)</b></td>
<td colspan="8"><i>гребѐ</i></td>
</tr>
<tr>
<td bgcolor="#E0E0FF" align="center"><b>Non-finite, invariable (<i>Нелични неизменяеми форми</i>)</b></td>
<td colspan="8"></td>
</tr>
<tr>
<td>Adverbial participle (<i>Деепричастие</i>)</td>
<td colspan="8"><i>гребѐйки</i></td>
</tr>
<tr>
<th bgcolor="#E0E0FF" rowspan="2">Non-finite, variable (<i>Нелични изменяеми форми</i>)</th>
<th colspan="2">masc.</th>
<th colspan="2">fem.</th>
<th colspan="2">neut.</th>
<th colspan="2">pl.</th>
</tr>
<tr>
<th>indef.</th>
<th>def.</th>
<th>indef.</th>
<th>def.</th>
<th>indef.</th>
<th>def.</th>
<th>indef.</th>
<th>def.</th>
</tr>
<tr>
<td>Present active participle (<i>Сегашно деятелно причастие</i>)</td>
<td><i>гребя̀щ</i></td>
<td><i>гребя̀щият / гребя̀щия</i></td>
<td><i>гребя̀ща</i></td>
<td><i>гребя̀щата</i></td>
<td><i>гребя̀що</i></td>
<td><i>гребя̀щото</i></td>
<td><i>гребя̀щи</i></td>
<td><i>гребя̀щите</i></td>
</tr>
<tr>
<td>Past active aorist participle (<i>Минало свършено деятелно причастие</i>)</td>
<td><i>грѐбал</i></td>
<td><i>грѐбалият / грѐбалия</i></td>
<td><i>грѐбала</i></td>
<td><i>грѐбалата</i></td>
<td><i>грѐбало</i></td>
<td><i>грѐбалото</i></td>
<td><i>грѐбали</i></td>
<td><i>грѐбалите</i></td>
</tr>
<tr>
<td>Past active imperfect participle (<i>Минало несвършено деятелно причастие</i>)</td>
<td><i>гребя̀л</i></td>
<td><i>гребя̀лият / гребя̀лия</i></td>
<td><i>гребя̀ла</i></td>
<td><i>гребя̀лата</i></td>
<td><i>гребя̀ло</i></td>
<td><i>гребя̀лото</i></td>
<td><i>гребя̀ли</i></td>
<td><i>гребя̀лите</i></td>
</tr>
<tr>
<td>Past passive participle (<i>Минало страдателно причастие</i>)</td>
<td><i>грѐбан</i></td>
<td><i>грѐбаният / грѐбания</i></td>
<td><i>грѐбана</i></td>
<td><i>грѐбаната</i></td>
<td><i>грѐбано</i></td>
<td><i>грѐбаното</i></td>
<td><i>грѐбани</i></td>
<td><i>грѐбаните</i></td>
</tr>
<tr>
<td rowspan="2">Verbal noun (<i>Отглаголно съществително</i>)</td>
<td colspan="2" align="center"><b>Neuter singular indefinite</b></td>
<td colspan="2" align="center"><b>Neuter singular definite</b></td>
<td colspan="2" align="center"><b>Plural indefinite</b></td>
<td colspan="2" align="center"><b>Plural definite</b></td>
</tr>
<tr>
<td colspan="2"><i>грѐбане</i></td>
<td colspan="2"><i>грѐбането</i></td>
<td colspan="2"><i>грѐбания</i></td>
<td colspan="2"><i>грѐбанията</i></td>
</tr>
<tr>
<th bgcolor="#E0E0FF">Indicative (<i>Изявително</i>)</th>
<th><i>аз</i></th>
<th><i>ти</i></th>
<th><i>той</i></th>
<th colspan="2"><i>ние</i></th>
<th colspan="2"><i>вие</i></th>
<th><i>те</i></th>
</tr>
<tr>
<td>Present (<i>Сегашно</i>)</td>
<td><i>греба̀</i></td>
<td><i>гребѐш</i></td>
<td><i>гребѐ</i></td>
<td colspan="2"><i>гребѐм</i></td>
<td colspan="2"><i>гребѐте</i></td>
<td><i>греба̀т</i></td>
</tr>
<tr>
<td>Past imperfect (<i>Минало несвършено</i>)</td>
<td><i>гребя̀х</i></td>
<td><i>гребѐше</i></td>
<td><i>гребѐше</i></td>
<td colspan="2"><i>гребя̀хме</i></td>
<td colspan="2"><i>гребя̀хте</i></td>
<td><i>гребя̀ха</i></td>
</tr>
<tr>
<td>Past aorist (<i>Минало свършено</i>)</td>
<td><i>грѐбах</i></td>
<td><i>грѐба</i></td>
<td><i>грѐба</i></td>
<td colspan="2"><i>грѐбахме</i></td>
<td colspan="2"><i>грѐбахте</i></td>
<td><i>грѐбаха</i></td>
</tr>
<tr>
<th bgcolor="#E0E0FF">Imperativе (<i>Повелително</i>)</th>
<th>&#160;</th>
<th><i>ти</i></th>
<th>&#160;</th>
<th colspan="2">&#160;</th>
<th colspan="2"><i>вие</i></th>
<th>&#160;</th>
</tr>
<tr>
<td>&#160;</td>
<td>&#160;</td>
<td><i>гребѝ</i></td>
<td>&#160;</td>
<td colspan="2">&#160;</td>
<td colspan="2"><i>гребѐте</i></td>
<td>&#160;</td>
</tr>
</table>
<table border="2" cellpadding="4" cellspacing="0" style="margin: 1em 1em 1em 0; background: #f9f9f9; border: 1px #aaa solid; border-collapse: collapse; font-size: 95%;">
<tr>
<td bgcolor="#E0E0FF" align="center"><b>Conjugation determiner</b></td>
<td colspan="8"><i>зовѐ</i></td>
</tr>
<tr>
<td bgcolor="#E0E0FF" align="center"><b>Non-finite, invariable</b></td>
<td colspan="8"></td>
</tr>
<tr>
<td>Adverbial participle</td>
<td colspan="8"><i>зовѐйки</i></td>
</tr>
<tr>
<th bgcolor="#E0E0FF" rowspan="2">Non-finite, variable</th>
<th colspan="2">masc.</th>
<th colspan="2">fem.</th>
<th colspan="2">neut.</th>
<th colspan="2">pl.</th>
</tr>
<tr>
<th>indef.</th>
<th>def.</th>
<th>indef.</th>
<th>def.</th>
<th>indef.</th>
<th>def.</th>
<th>indef.</th>
<th>def.</th>
</tr>
<tr>
<td>Present active participle</td>
<td><i>зовя̀щ</i></td>
<td><i>зовя̀щият / зовя̀щия</i></td>
<td><i>зовя̀ща</i></td>
<td><i>зовя̀щата</i></td>
<td><i>зовя̀що</i></td>
<td><i>зовя̀щото</i></td>
<td><i>зовя̀щи</i></td>
<td><i>зовя̀щите</i></td>
</tr>
<tr>
<td>Past active aorist participle</td>
<td><i>зова̀л</i></td>
<td><i>зова̀лият / зова̀лия</i></td>
<td><i>зова̀ла</i></td>
<td><i>зова̀лата</i></td>
<td><i>зова̀ло</i></td>
<td><i>зова̀лото</i></td>
<td><i>зова̀ли</i></td>
<td><i>зова̀лите</i></td>
</tr>
<tr>
<td>Past active imperfect participle</td>
<td><i>зовя̀л</i></td>
<td><i>зовя̀лият / зовя̀лия</i></td>
<td><i>зовя̀ла</i></td>
<td><i>зовя̀лата</i></td>
<td><i>зовя̀ло</i></td>
<td><i>зовя̀лото</i></td>
<td><i>зовя̀ли</i></td>
<td><i>зовя̀лите</i></td>
</tr>
<tr>
<td>Past passive participle</td>
<td><i>зова̀н</i></td>
<td><i>зова̀ният / зова̀ния</i></td>
<td><i>зова̀на</i></td>
<td><i>зова̀ната</i></td>
<td><i>зова̀но</i></td>
<td><i>зова̀ното</i></td>
<td><i>зова̀ни</i></td>
<td><i>зова̀ните</i></td>
</tr>
<tr>
<td rowspan="2">Verbal noun</td>
<td colspan="2" align="center"><b>Neuter singular indefinite</b></td>
<td colspan="2" align="center"><b>Neuter singular definite</b></td>
<td colspan="2" align="center"><b>Plural indefinite</b></td>
<td colspan="2" align="center"><b>Plural definite</b></td>
</tr>
<tr>
<td colspan="2"><i>зова̀не</i></td>
<td colspan="2"><i>зова̀нето</i></td>
<td colspan="2"><i>зова̀ния</i></td>
<td colspan="2"><i>зова̀нията</i></td>
</tr>
<tr>
<th bgcolor="#E0E0FF">Indicative</th>
<th><i>аз</i></th>
<th><i>ти</i></th>
<th><i>той</i></th>
<th colspan="2"><i>ние</i></th>
<th colspan="2"><i>вие</i></th>
<th><i>те</i></th>
</tr>
<tr>
<td>Present</td>
<td><i>зова̀</i></td>
<td><i>зовѐш</i></td>
<td><i>зовѐ</i></td>
<td colspan="2"><i>зовѐм</i></td>
<td colspan="2"><i>зовѐте</i></td>
<td><i>зова̀т</i></td>
</tr>
<tr>
<td>Past imperfect</td>
<td><i>зовя̀х</i></td>
<td><i>зовѐше</i></td>
<td><i>зовѐше</i></td>
<td colspan="2"><i>зовя̀хме</i></td>
<td colspan="2"><i>зовя̀хте</i></td>
<td><i>зовя̀ха</i></td>
</tr>
<tr>
<td>Past aorist</td>
<td><i>зова̀х</i></td>
<td><i>зова̀</i></td>
<td><i>зова̀</i></td>
<td colspan="2"><i>зова̀хме</i></td>
<td colspan="2"><i>зова̀хте</i></td>
<td><i>зова̀ха</i></td>
</tr>
<tr>
<th bgcolor="#E0E0FF">Imperativе</th>
<th>&#160;</th>
<th><i>ти</i></th>
<th>&#160;</th>
<th colspan="2">&#160;</th>
<th colspan="2"><i>вие</i></th>
<th>&#160;</th>
</tr>
<tr>
<td>&#160;</td>
<td>&#160;</td>
<td><i>зовѝ</i></td>
<td>&#160;</td>
<td colspan="2">&#160;</td>
<td colspan="2"><i>зовѐте</i></td>
<td>&#160;</td>
</tr>
</table>
<table border="2" cellpadding="4" cellspacing="0" style="margin: 1em 1em 1em 0; background: #f9f9f9; border: 1px #aaa solid; border-collapse: collapse; font-size: 95%;">
<tr>
<td bgcolor="#E0E0FF" align="center"><b>Conjugation determiner</b></td>
<td colspan="8"><i>гризѐ</i></td>
</tr>
<tr>
<td bgcolor="#E0E0FF" align="center"><b>Non-finite, invariable</b></td>
<td colspan="8"></td>
</tr>
<tr>
<td>Adverbial participle</td>
<td colspan="8"><i>гризѐйки</i></td>
</tr>
<tr>
<th bgcolor="#E0E0FF" rowspan="2">Non-finite, variable</th>
<th colspan="2">masc.</th>
<th colspan="2">fem.</th>
<th colspan="2">neut.</th>
<th colspan="2">pl.</th>
</tr>
<tr>
<th>indef.</th>
<th>def.</th>
<th>indef.</th>
<th>def.</th>
<th>indef.</th>
<th>def.</th>
<th>indef.</th>
<th>def.</th>
</tr>
<tr>
<td>Present active participle</td>
<td><i>гризя̀щ</i></td>
<td><i>гризя̀щият / гризя̀щия</i></td>
<td><i>гризя̀ща</i></td>
<td><i>гризя̀щата</i></td>
<td><i>гризя̀що</i></td>
<td><i>гризя̀щото</i></td>
<td><i>гризя̀щи</i></td>
<td><i>гризя̀щите</i></td>
</tr>
<tr>
<td>Past active aorist participle</td>
<td><i>грѝзал</i></td>
<td><i>грѝзалият / грѝзалия</i></td>
<td><i>грѝзала</i></td>
<td><i>грѝзалата</i></td>
<td><i>грѝзало</i></td>
<td><i>грѝзалото</i></td>
<td><i>грѝзали</i></td>
<td><i>грѝзалите</i></td>
</tr>
<tr>
<td>Past active imperfect participle</td>
<td><i>гризя̀л</i></td>
<td><i>гризя̀лият / гризя̀лия</i></td>
<td><i>гризя̀ла</i></td>
<td><i>гризя̀лата</i></td>
<td><i>гризя̀ло</i></td>
<td><i>гризя̀лото</i></td>
<td><i>гризя̀ли</i></td>
<td><i>гризя̀лите</i></td>
</tr>
<tr>
<td>Past passive participle</td>
<td><i>грѝзан</i></td>
<td><i>грѝзаният / грѝзания</i></td>
<td><i>грѝзана</i></td>
<td><i>грѝзаната</i></td>
<td><i>грѝзано</i></td>
<td><i>грѝзаното</i></td>
<td><i>грѝзани</i></td>
<td><i>грѝзаните</i></td>
</tr>
<tr>
<td rowspan="2">Verbal noun</td>
<td colspan="2" align="center"><b>Neuter singular indefinite</b></td>
<td colspan="2" align="center"><b>Neuter singular definite</b></td>
<td colspan="2" align="center"><b>Plural indefinite</b></td>
<td colspan="2" align="center"><b>Plural definite</b></td>
</tr>
<tr>
<td colspan="2"><i>грѝзане</i></td>
<td colspan="2"><i>грѝзането</i></td>
<td colspan="2"><i>грѝзания</i></td>
<td colspan="2"><i>грѝзанията</i></td>
</tr>
<tr>
<th bgcolor="#E0E0FF">Indicative</th>
<th><i>аз</i></th>
<th><i>ти</i></th>
<th><i>той</i></th>
<th colspan="2"><i>ние</i></th>
<th colspan="2"><i>вие</i></th>
<th><i>те</i></th>
</tr>
<tr>
<td>Present</td>
<td><i>гриза̀</i></td>
<td><i>гризѐш</i></td>
<td><i>гризѐ</i></td>
<td colspan="2"><i>гризѐм</i></td>
<td colspan="2"><i>гризѐте</i></td>
<td><i>гриза̀т</i></td>
</tr>
<tr>
<td>Past imperfect</td>
<td><i>гризя̀х</i></td>
<td><i>гризѐше</i></td>
<td><i>гризѐше</i></td>
<td colspan="2"><i>гризя̀хме</i></td>
<td colspan="2"><i>гризя̀хте</i></td>
<td><i>гризя̀ха</i></td>
</tr>
<tr>
<td>Past aorist</td>
<td><i>грѝзах</i></td>
<td><i>грѝза</i></td>
<td><i>грѝза</i></td>
<td colspan="2"><i>грѝзахме</i></td>
<td colspan="2"><i>грѝзахте</i></td>
<td><i>грѝзаха</i></td>
</tr>
<tr>
<th bgcolor="#E0E0FF">Imperativе</th>
<th>&#160;</th>
<th><i>ти</i></th>
<th>&#160;</th>
<th colspan="2">&#160;</th>
<th colspan="2"><i>вие</i></th>
<th>&#160;</th>
</tr>
<tr>
<td>&#160;</td>
<td>&#160;</td>
<td><i>гризѝ</i></td>
<td>&#160;</td>
<td colspan="2">&#160;</td>
<td colspan="2"><i>гризѐте</i></td>
<td>&#160;</td>
</tr>
</table>
<p><a name="Regular_-.D0.BF.D0.B5_and_-.D0.B1.D0.B5_verbs_.28.D0.BA.D1.8A.D0.BF.D1.8F.2C_to_bath.3B_.D1.81.D0.BA.D1.83.D0.B1.D1.8F.2C_to_pluck.29" id="Regular_-.D0.BF.D0.B5_and_-.D0.B1.D0.B5_verbs_.28.D0.BA.D1.8A.D0.BF.D1.8F.2C_to_bath.3B_.D1.81.D0.BA.D1.83.D0.B1.D1.8F.2C_to_pluck.29"></a></p>
<h2><span class="editsection">[<a href="../../../b/u/l/Bulgarian_conjugation.html" title="Edit section: Regular -пе and -бе verbs (къпя, to bath; скубя, to pluck)">edit</a>]</span> <span class="mw-headline">Regular -<i>пе</i> and -<i>бе</i> verbs (<i>къпя</i>, to bath; <i>скубя</i>, to pluck)</span></h2>
<table border="2" cellpadding="4" cellspacing="0" style="margin: 1em 1em 1em 0; background: #f9f9f9; border: 1px #aaa solid; border-collapse: collapse; font-size: 95%;">
<tr>
<td bgcolor="#E0E0FF" align="center"><b>Conjugation determiner</b></td>
<td colspan="8"><i>къ̀пе</i></td>
</tr>
<tr>
<td bgcolor="#E0E0FF" align="center"><b>Non-finite, invariable</b></td>
<td colspan="8"></td>
</tr>
<tr>
<td>Adverbial participle</td>
<td colspan="8"><i>къ̀пейки</i></td>
</tr>
<tr>
<th bgcolor="#E0E0FF" rowspan="2">Non-finite, variable</th>
<th colspan="2">masc.</th>
<th colspan="2">fem.</th>
<th colspan="2">neut.</th>
<th colspan="2">pl.</th>
</tr>
<tr>
<th>indef.</th>
<th>def.</th>
<th>indef.</th>
<th>def.</th>
<th>indef.</th>
<th>def.</th>
<th>indef.</th>
<th>def.</th>
</tr>
<tr>
<td>Present active participle</td>
<td><i>къ̀пещ</i></td>
<td><i>къ̀пещият / къ̀пещия</i></td>
<td><i>къ̀пеща</i></td>
<td><i>къ̀пещата</i></td>
<td><i>къ̀пещо</i></td>
<td><i>къ̀пещото</i></td>
<td><i>къ̀пещи</i></td>
<td><i>къ̀пещите</i></td>
</tr>
<tr>
<td>Past active aorist participle</td>
<td><i>къ̀пал</i></td>
<td><i>къ̀палият / къ̀палия</i></td>
<td><i>къ̀пала</i></td>
<td><i>къ̀палата</i></td>
<td><i>къ̀пало</i></td>
<td><i>къ̀палото</i></td>
<td><i>къ̀пали</i></td>
<td><i>къ̀палите</i></td>
</tr>
<tr>
<td>Past active imperfect participle</td>
<td><i>къ̀пел</i></td>
<td><i>къ̀пелият / къ̀пелия</i></td>
<td><i>къ̀пела</i></td>
<td><i>къ̀пелата</i></td>
<td><i>къ̀пело</i></td>
<td><i>къ̀пелото</i></td>
<td><i>къ̀пели</i></td>
<td><i>къ̀пелите</i></td>
</tr>
<tr>
<td>Past passive participle</td>
<td><i>къ̀пан</i></td>
<td><i>къ̀паният / къ̀пания</i></td>
<td><i>къ̀пана</i></td>
<td><i>къ̀паната</i></td>
<td><i>къ̀пано</i></td>
<td><i>къ̀паното</i></td>
<td><i>къ̀пани</i></td>
<td><i>къ̀паните</i></td>
</tr>
<tr>
<td rowspan="2">Verbal noun</td>
<td colspan="2" align="center"><b>Neuter singular indefinite</b></td>
<td colspan="2" align="center"><b>Neuter singular definite</b></td>
<td colspan="2" align="center"><b>Plural indefinite</b></td>
<td colspan="2" align="center"><b>Plural definite</b></td>
</tr>
<tr>
<td colspan="2"><i>къ̀пане</i></td>
<td colspan="2"><i>къ̀пането</i></td>
<td colspan="2"><i>къ̀пания</i></td>
<td colspan="2"><i>къ̀панията</i></td>
</tr>
<tr>
<th bgcolor="#E0E0FF">Indicative</th>
<th><i>аз</i></th>
<th><i>ти</i></th>
<th><i>той</i></th>
<th colspan="2"><i>ние</i></th>
<th colspan="2"><i>вие</i></th>
<th><i>те</i></th>
</tr>
<tr>
<td>Present</td>
<td><i>къ̀пя</i></td>
<td><i>къ̀пеш</i></td>
<td><i>къ̀пе</i></td>
<td colspan="2"><i>къ̀пем</i></td>
<td colspan="2"><i>къ̀пете</i></td>
<td><i>къ̀пят</i></td>
</tr>
<tr>
<td>Past imperfect</td>
<td><i>къ̀пех</i></td>
<td><i>къ̀пеше</i></td>
<td><i>къ̀пеше</i></td>
<td colspan="2"><i>къ̀пехме</i></td>
<td colspan="2"><i>къ̀пехте</i></td>
<td><i>къ̀пеха</i></td>
</tr>
<tr>
<td>Past aorist</td>
<td><i>къ̀пах</i></td>
<td><i>къ̀па</i></td>
<td><i>къ̀па</i></td>
<td colspan="2"><i>къ̀пахме</i></td>
<td colspan="2"><i>къ̀пахте</i></td>
<td><i>къ̀паха</i></td>
</tr>
<tr>
<th bgcolor="#E0E0FF">Imperativе</th>
<th>&#160;</th>
<th><i>ти</i></th>
<th>&#160;</th>
<th colspan="2">&#160;</th>
<th colspan="2"><i>вие</i></th>
<th>&#160;</th>
</tr>
<tr>
<td>&#160;</td>
<td>&#160;</td>
<td><i>къпѝ</i></td>
<td>&#160;</td>
<td colspan="2">&#160;</td>
<td colspan="2"><i>къпѐте</i></td>
<td>&#160;</td>
</tr>
</table>
<table border="2" cellpadding="4" cellspacing="0" style="margin: 1em 1em 1em 0; background: #f9f9f9; border: 1px #aaa solid; border-collapse: collapse; font-size: 95%;">
<tr>
<td bgcolor="#E0E0FF" align="center"><b>Conjugation determiner</b></td>
<td colspan="8"><i>ску̀бе</i></td>
</tr>
<tr>
<td bgcolor="#E0E0FF" align="center"><b>Non-finite, invariable</b></td>
<td colspan="8"></td>
</tr>
<tr>
<td>Adverbial participle</td>
<td colspan="8"><i>ску̀бейки</i></td>
</tr>
<tr>
<th bgcolor="#E0E0FF" rowspan="2">Non-finite, variable</th>
<th colspan="2">masc.</th>
<th colspan="2">fem.</th>
<th colspan="2">neut.</th>
<th colspan="2">pl.</th>
</tr>
<tr>
<th>indef.</th>
<th>def.</th>
<th>indef.</th>
<th>def.</th>
<th>indef.</th>
<th>def.</th>
<th>indef.</th>
<th>def.</th>
</tr>
<tr>
<td>Present active participle</td>
<td><i>ску̀бещ</i></td>
<td><i>ску̀бещият / ску̀бещия</i></td>
<td><i>ску̀беща</i></td>
<td><i>ску̀бещата</i></td>
<td><i>ску̀бещо</i></td>
<td><i>ску̀бещото</i></td>
<td><i>ску̀бещи</i></td>
<td><i>ску̀бещите</i></td>
</tr>
<tr>
<td>Past active aorist participle</td>
<td><i>ску̀бал</i></td>
<td><i>ску̀балият / ску̀балия</i></td>
<td><i>ску̀бала</i></td>
<td><i>ску̀балата</i></td>
<td><i>ску̀бало</i></td>
<td><i>ску̀балото</i></td>
<td><i>ску̀бали</i></td>
<td><i>ску̀балите</i></td>
</tr>
<tr>
<td>Past active imperfect participle</td>
<td><i>ску̀бел</i></td>
<td><i>ску̀белият / ску̀белия</i></td>
<td><i>ску̀бела</i></td>
<td><i>ску̀белата</i></td>
<td><i>ску̀бело</i></td>
<td><i>ску̀белото</i></td>
<td><i>ску̀бели</i></td>
<td><i>ску̀белите</i></td>
</tr>
<tr>
<td>Past passive participle</td>
<td><i>ску̀бан</i></td>
<td><i>ску̀баният / ску̀бания</i></td>
<td><i>ску̀бана</i></td>
<td><i>ску̀баната</i></td>
<td><i>ску̀бано</i></td>
<td><i>ску̀баното</i></td>
<td><i>ску̀бани</i></td>
<td><i>ску̀баните</i></td>
</tr>
<tr>
<td rowspan="2">Verbal noun</td>
<td colspan="2" align="center"><b>Neuter singular indefinite</b></td>
<td colspan="2" align="center"><b>Neuter singular definite</b></td>
<td colspan="2" align="center"><b>Plural indefinite</b></td>
<td colspan="2" align="center"><b>Plural definite</b></td>
</tr>
<tr>
<td colspan="2"><i>ску̀бане</i></td>
<td colspan="2"><i>ску̀бането</i></td>
<td colspan="2"><i>ску̀бания</i></td>
<td colspan="2"><i>ску̀банията</i></td>
</tr>
<tr>
<th bgcolor="#E0E0FF">Indicative</th>
<th><i>аз</i></th>
<th><i>ти</i></th>
<th><i>той</i></th>
<th colspan="2"><i>ние</i></th>
<th colspan="2"><i>вие</i></th>
<th><i>те</i></th>
</tr>
<tr>
<td>Present</td>
<td><i>ску̀бя</i></td>
<td><i>ску̀беш</i></td>
<td><i>ску̀бе</i></td>
<td colspan="2"><i>ску̀бем</i></td>
<td colspan="2"><i>ску̀бете</i></td>
<td><i>ску̀бят</i></td>
</tr>
<tr>
<td>Past imperfect</td>
<td><i>ску̀бех</i></td>
<td><i>ску̀беше</i></td>
<td><i>ску̀беше</i></td>
<td colspan="2"><i>ску̀бехме</i></td>
<td colspan="2"><i>ску̀бехте</i></td>
<td><i>ску̀беха</i></td>
</tr>
<tr>
<td>Past aorist</td>
<td><i>ску̀бах</i></td>
<td><i>ску̀ба</i></td>
<td><i>ску̀ба</i></td>
<td colspan="2"><i>ску̀бахме</i></td>
<td colspan="2"><i>ску̀бахте</i></td>
<td><i>ску̀баха</i></td>
</tr>
<tr>
<th bgcolor="#E0E0FF">Imperativе</th>
<th>&#160;</th>
<th><i>ти</i></th>
<th>&#160;</th>
<th colspan="2">&#160;</th>
<th colspan="2"><i>вие</i></th>
<th>&#160;</th>
</tr>
<tr>
<td>&#160;</td>
<td>&#160;</td>
<td><i>скубѝ</i></td>
<td>&#160;</td>
<td colspan="2">&#160;</td>
<td colspan="2"><i>скубѐте</i></td>
<td>&#160;</td>
</tr>
</table>
<p><a name="Regular_-.D0.B0.D0.B6.D0.B5_and_-.D0.B8.D0.B6.D0.B5_verbs_.28.D0.BC.D0.B0.D0.B6.D0.B0.2C_to_spread.3B_.D0.B1.D0.BB.D0.B8.D0.B6.D0.B0.2C_to_lick.29" id="Regular_-.D0.B0.D0.B6.D0.B5_and_-.D0.B8.D0.B6.D0.B5_verbs_.28.D0.BC.D0.B0.D0.B6.D0.B0.2C_to_spread.3B_.D0.B1.D0.BB.D0.B8.D0.B6.D0.B0.2C_to_lick.29"></a></p>
<h2><span class="editsection">[<a href="../../../b/u/l/Bulgarian_conjugation.html" title="Edit section: Regular -аже and -иже verbs (мажа, to spread; ближа, to lick)">edit</a>]</span> <span class="mw-headline">Regular -<i>аже</i> and -<i>иже</i> verbs (<i>мажа</i>, to spread; <i>ближа</i>, to lick)</span></h2>
<table border="2" cellpadding="4" cellspacing="0" style="margin: 1em 1em 1em 0; background: #f9f9f9; border: 1px #aaa solid; border-collapse: collapse; font-size: 95%;">
<tr>
<td bgcolor="#E0E0FF" align="center"><b>Conjugation determiner</b></td>
<td colspan="8"><i>ма̀же</i></td>
</tr>
<tr>
<td bgcolor="#E0E0FF" align="center"><b>Non-finite, invariable</b></td>
<td colspan="8"></td>
</tr>
<tr>
<td>Adverbial participle</td>
<td colspan="8"><i>ма̀жейки</i></td>
</tr>
<tr>
<th bgcolor="#E0E0FF" rowspan="2">Non-finite, variable</th>
<th colspan="2">masc.</th>
<th colspan="2">fem.</th>
<th colspan="2">neut.</th>
<th colspan="2">pl.</th>
</tr>
<tr>
<th>indef.</th>
<th>def.</th>
<th>indef.</th>
<th>def.</th>
<th>indef.</th>
<th>def.</th>
<th>indef.</th>
<th>def.</th>
</tr>
<tr>
<td>Present active participle</td>
<td><i>ма̀жещ</i></td>
<td><i>ма̀жещият / ма̀жещия</i></td>
<td><i>ма̀жеща</i></td>
<td><i>ма̀жещата</i></td>
<td><i>ма̀жещо</i></td>
<td><i>ма̀жещото</i></td>
<td><i>ма̀жещи</i></td>
<td><i>ма̀жещите</i></td>
</tr>
<tr>
<td>Past active aorist participle</td>
<td><i>ма̀зал</i></td>
<td><i>ма̀залият / ма̀залия</i></td>
<td><i>ма̀зала</i></td>
<td><i>ма̀залата</i></td>
<td><i>ма̀зало</i></td>
<td><i>ма̀залото</i></td>
<td><i>ма̀зали</i></td>
<td><i>ма̀залите</i></td>
</tr>
<tr>
<td>Past active imperfect participle</td>
<td><i>ма̀жел</i></td>
<td><i>ма̀желият / ма̀желия</i></td>
<td><i>ма̀жела</i></td>
<td><i>ма̀желата</i></td>
<td><i>ма̀жело</i></td>
<td><i>ма̀желото</i></td>
<td><i>ма̀жели</i></td>
<td><i>ма̀желите</i></td>
</tr>
<tr>
<td>Past passive participle</td>
<td><i>ма̀зан</i></td>
<td><i>ма̀заният / ма̀зания</i></td>
<td><i>ма̀зана</i></td>
<td><i>ма̀заната</i></td>
<td><i>ма̀зано</i></td>
<td><i>ма̀заното</i></td>
<td><i>ма̀зани</i></td>
<td><i>ма̀заните</i></td>
</tr>
<tr>
<td rowspan="2">Verbal noun</td>
<td colspan="2" align="center"><b>Neuter singular indefinite</b></td>
<td colspan="2" align="center"><b>Neuter singular definite</b></td>
<td colspan="2" align="center"><b>Plural indefinite</b></td>
<td colspan="2" align="center"><b>Plural definite</b></td>
</tr>
<tr>
<td colspan="2"><i>ма̀зане</i></td>
<td colspan="2"><i>ма̀зането</i></td>
<td colspan="2"><i>ма̀зания</i></td>
<td colspan="2"><i>ма̀занията</i></td>
</tr>
<tr>
<th bgcolor="#E0E0FF">Indicative</th>
<th><i>аз</i></th>
<th><i>ти</i></th>
<th><i>той</i></th>
<th colspan="2"><i>ние</i></th>
<th colspan="2"><i>вие</i></th>
<th><i>те</i></th>
</tr>
<tr>
<td>Present</td>
<td><i>ма̀жа</i></td>
<td><i>ма̀жеш</i></td>
<td><i>ма̀же</i></td>
<td colspan="2"><i>ма̀жем</i></td>
<td colspan="2"><i>ма̀жете</i></td>
<td><i>ма̀жат</i></td>
</tr>
<tr>
<td>Past imperfect</td>
<td><i>ма̀жех</i></td>
<td><i>ма̀жеше</i></td>
<td><i>ма̀жеше</i></td>
<td colspan="2"><i>ма̀жехме</i></td>
<td colspan="2"><i>ма̀жехте</i></td>
<td><i>ма̀жеха</i></td>
</tr>
<tr>
<td>Past aorist</td>
<td><i>ма̀зах</i></td>
<td><i>ма̀за</i></td>
<td><i>ма̀за</i></td>
<td colspan="2"><i>ма̀захме</i></td>
<td colspan="2"><i>ма̀захте</i></td>
<td><i>ма̀заха</i></td>
</tr>
<tr>
<th bgcolor="#E0E0FF">Imperativе</th>
<th>&#160;</th>
<th><i>ти</i></th>
<th>&#160;</th>
<th colspan="2">&#160;</th>
<th colspan="2"><i>вие</i></th>
<th>&#160;</th>
</tr>
<tr>
<td>&#160;</td>
<td>&#160;</td>
<td><i>мажѝ</i></td>
<td>&#160;</td>
<td colspan="2">&#160;</td>
<td colspan="2"><i>мажѐте</i></td>
<td>&#160;</td>
</tr>
</table>
<table border="2" cellpadding="4" cellspacing="0" style="margin: 1em 1em 1em 0; background: #f9f9f9; border: 1px #aaa solid; border-collapse: collapse; font-size: 95%;">
<tr>
<td bgcolor="#E0E0FF" align="center"><b>Conjugation determiner</b></td>
<td colspan="8"><i>блѝже</i></td>
</tr>
<tr>
<td bgcolor="#E0E0FF" align="center"><b>Non-finite, invariable</b></td>
<td colspan="8"></td>
</tr>
<tr>
<td>Adverbial participle</td>
<td colspan="8"><i>блѝжейки</i></td>
</tr>
<tr>
<th bgcolor="#E0E0FF" rowspan="2">Non-finite, variable</th>
<th colspan="2">masc.</th>
<th colspan="2">fem.</th>
<th colspan="2">neut.</th>
<th colspan="2">pl.</th>
</tr>
<tr>
<th>indef.</th>
<th>def.</th>
<th>indef.</th>
<th>def.</th>
<th>indef.</th>
<th>def.</th>
<th>indef.</th>
<th>def.</th>
</tr>
<tr>
<td>Present active participle</td>
<td><i>блѝжещ</i></td>
<td><i>блѝжещият / блѝжещия</i></td>
<td><i>блѝжеща</i></td>
<td><i>блѝжещата</i></td>
<td><i>блѝжещо</i></td>
<td><i>блѝжещото</i></td>
<td><i>блѝжещи</i></td>
<td><i>блѝжещите</i></td>
</tr>
<tr>
<td>Past active aorist participle</td>
<td><i>блѝзал</i></td>
<td><i>блѝзалият / блѝзалия</i></td>
<td><i>блѝзала</i></td>
<td><i>блѝзалата</i></td>
<td><i>блѝзало</i></td>
<td><i>блѝзалото</i></td>
<td><i>блѝзали</i></td>
<td><i>блѝзалите</i></td>
</tr>
<tr>
<td>Past active imperfect participle</td>
<td><i>блѝжел</i></td>
<td><i>блѝжелият / блѝжелия</i></td>
<td><i>блѝжела</i></td>
<td><i>блѝжелата</i></td>
<td><i>блѝжело</i></td>
<td><i>блѝжелото</i></td>
<td><i>блѝжели</i></td>
<td><i>блѝжелите</i></td>
</tr>
<tr>
<td>Past passive participle</td>
<td><i>блѝзан</i></td>
<td><i>блѝзаният / блѝзания</i></td>
<td><i>блѝзана</i></td>
<td><i>блѝзаната</i></td>
<td><i>блѝзано</i></td>
<td><i>блѝзаното</i></td>
<td><i>блѝзани</i></td>
<td><i>блѝзаните</i></td>
</tr>
<tr>
<td rowspan="2">Verbal noun</td>
<td colspan="2" align="center"><b>Neuter singular indefinite</b></td>
<td colspan="2" align="center"><b>Neuter singular definite</b></td>
<td colspan="2" align="center"><b>Plural indefinite</b></td>
<td colspan="2" align="center"><b>Plural definite</b></td>
</tr>
<tr>
<td colspan="2"><i>блѝзане</i></td>
<td colspan="2"><i>блѝзането</i></td>
<td colspan="2"><i>блѝзания</i></td>
<td colspan="2"><i>блѝзанията</i></td>
</tr>
<tr>
<th bgcolor="#E0E0FF">Indicative</th>
<th><i>аз</i></th>
<th><i>ти</i></th>
<th><i>той</i></th>
<th colspan="2"><i>ние</i></th>
<th colspan="2"><i>вие</i></th>
<th><i>те</i></th>
</tr>
<tr>
<td>Present</td>
<td><i>блѝжа</i></td>
<td><i>блѝжеш</i></td>
<td><i>блѝже</i></td>
<td colspan="2"><i>блѝжем</i></td>
<td colspan="2"><i>блѝжете</i></td>
<td><i>блѝжат</i></td>
</tr>
<tr>
<td>Past imperfect</td>
<td><i>блѝжех</i></td>
<td><i>блѝжеше</i></td>
<td><i>блѝжеше</i></td>
<td colspan="2"><i>блѝжехме</i></td>
<td colspan="2"><i>блѝжехте</i></td>
<td><i>блѝжеха</i></td>
</tr>
<tr>
<td>Past aorist</td>
<td><i>блѝзах</i></td>
<td><i>блѝза</i></td>
<td><i>блѝза</i></td>
<td colspan="2"><i>блѝзахме</i></td>
<td colspan="2"><i>блѝзахте</i></td>
<td><i>блѝзаха</i></td>
</tr>
<tr>
<th bgcolor="#E0E0FF">Imperativе</th>
<th>&#160;</th>
<th><i>ти</i></th>
<th>&#160;</th>
<th colspan="2">&#160;</th>
<th colspan="2"><i>вие</i></th>
<th>&#160;</th>
</tr>
<tr>
<td>&#160;</td>
<td>&#160;</td>
<td><i>ближѝ</i></td>
<td>&#160;</td>
<td colspan="2">&#160;</td>
<td colspan="2"><i>ближѐте</i></td>
<td>&#160;</td>
</tr>
</table>
<ul>
<li><i>вържа</i> (<i>вързах</i>), <i>довържа, завържа, извържа, навържа, обвържа, овържа, отвържа, подвържа, позавържа, понавържа, попривържа, поразвържа, превържа, привържа, развържа, свържа, увържа</i>, and <i>харижа</i> (<i>харизах</i>) follow the same pattern.</li>
</ul>
<p><a name="The_verbs_.D0.BB.D1.8A.D0.B6.D0.B0_.28to_tell_a_lie.29.2C_.D1.81.D1.82.D1.80.D0.B8.D0.B6.D0.B0_.28to_cut.2C_to_shear.29_and_.D1.81.D1.82.D1.8A.D1.80.D0.B6.D0.B0_.28to_scrape.29" id="The_verbs_.D0.BB.D1.8A.D0.B6.D0.B0_.28to_tell_a_lie.29.2C_.D1.81.D1.82.D1.80.D0.B8.D0.B6.D0.B0_.28to_cut.2C_to_shear.29_and_.D1.81.D1.82.D1.8A.D1.80.D0.B6.D0.B0_.28to_scrape.29"></a></p>
<h2><span class="editsection">[<a href="../../../b/u/l/Bulgarian_conjugation.html" title="Edit section: The verbs лъжа (to tell a lie), стрижа (to cut, to shear) and стържа (to scrape)">edit</a>]</span> <span class="mw-headline">The verbs <i>лъжа</i> (to tell a lie), <i>стрижа</i> (to cut, to shear) and <i>стържа</i> (to scrape)</span></h2>
<table border="2" cellpadding="4" cellspacing="0" style="margin: 1em 1em 1em 0; background: #f9f9f9; border: 1px #aaa solid; border-collapse: collapse; font-size: 95%;">
<tr>
<td bgcolor="#E0E0FF" align="center"><b>Conjugation determiner</b></td>
<td colspan="8"><i>лъ̀же</i></td>
</tr>
<tr>
<td bgcolor="#E0E0FF" align="center"><b>Non-finite, invariable</b></td>
<td colspan="8"></td>
</tr>
<tr>
<td>Adverbial participle</td>
<td colspan="8"><i>лъ̀жейки</i></td>
</tr>
<tr>
<th bgcolor="#E0E0FF" rowspan="2">Non-finite, variable</th>
<th colspan="2">masc.</th>
<th colspan="2">fem.</th>
<th colspan="2">neut.</th>
<th colspan="2">pl.</th>
</tr>
<tr>
<th>indef.</th>
<th>def.</th>
<th>indef.</th>
<th>def.</th>
<th>indef.</th>
<th>def.</th>
<th>indef.</th>
<th>def.</th>
</tr>
<tr>
<td>Present active participle</td>
<td><i>лъ̀жещ</i></td>
<td><i>лъ̀жещият / лъ̀жещия</i></td>
<td><i>лъ̀жеща</i></td>
<td><i>лъ̀жещата</i></td>
<td><i>лъ̀жещо</i></td>
<td><i>лъ̀жещото</i></td>
<td><i>лъ̀жещи</i></td>
<td><i>лъ̀жещите</i></td>
</tr>
<tr>
<td>Past active aorist participle</td>
<td><i>лъ̀гал</i></td>
<td><i>лъ̀галият / лъ̀галия</i></td>
<td><i>лъ̀гала</i></td>
<td><i>лъ̀галата</i></td>
<td><i>лъ̀гало</i></td>
<td><i>лъ̀галото</i></td>
<td><i>лъ̀гали</i></td>
<td><i>лъ̀галите</i></td>
</tr>
<tr>
<td>Past active imperfect participle</td>
<td><i>лъ̀жел</i></td>
<td><i>лъ̀желият / лъ̀желия</i></td>
<td><i>лъ̀жела</i></td>
<td><i>лъ̀желата</i></td>
<td><i>лъ̀жело</i></td>
<td><i>лъ̀желото</i></td>
<td><i>лъ̀жели</i></td>
<td><i>лъ̀желите</i></td>
</tr>
<tr>
<td>Past passive participle</td>
<td><i>лъ̀ган</i></td>
<td><i>лъ̀ганият / лъ̀гания</i></td>
<td><i>лъ̀гана</i></td>
<td><i>лъ̀ганата</i></td>
<td><i>лъ̀гано</i></td>
<td><i>лъ̀ганото</i></td>
<td><i>лъ̀гани</i></td>
<td><i>лъ̀ганите</i></td>
</tr>
<tr>
<td rowspan="2">Verbal noun</td>
<td colspan="2" align="center"><b>Neuter singular indefinite</b></td>
<td colspan="2" align="center"><b>Neuter singular definite</b></td>
<td colspan="2" align="center"><b>Plural indefinite</b></td>
<td colspan="2" align="center"><b>Plural definite</b></td>
</tr>
<tr>
<td colspan="2"><i>лъ̀гане</i></td>
<td colspan="2"><i>лъ̀гането</i></td>
<td colspan="2"><i>лъ̀гания</i></td>
<td colspan="2"><i>лъ̀ганията</i></td>
</tr>
<tr>
<th bgcolor="#E0E0FF">Indicative</th>
<th><i>аз</i></th>
<th><i>ти</i></th>
<th><i>той</i></th>
<th colspan="2"><i>ние</i></th>
<th colspan="2"><i>вие</i></th>
<th><i>те</i></th>
</tr>
<tr>
<td>Present</td>
<td><i>лъ̀жа</i></td>
<td><i>лъ̀жеш</i></td>
<td><i>лъ̀же</i></td>
<td colspan="2"><i>лъ̀жем</i></td>
<td colspan="2"><i>лъ̀жете</i></td>
<td><i>лъ̀жат</i></td>
</tr>
<tr>
<td>Past imperfect</td>
<td><i>лъ̀жех</i></td>
<td><i>лъ̀жеше</i></td>
<td><i>лъ̀жеше</i></td>
<td colspan="2"><i>лъ̀жехме</i></td>
<td colspan="2"><i>лъ̀жехте</i></td>
<td><i>лъ̀жеха</i></td>
</tr>
<tr>
<td>Past aorist</td>
<td><i>лъ̀гах</i></td>
<td><i>лъ̀га</i></td>
<td><i>лъ̀га</i></td>
<td colspan="2"><i>лъ̀гахме</i></td>
<td colspan="2"><i>лъ̀гахте</i></td>
<td><i>лъ̀гаха</i></td>
</tr>
<tr>
<th bgcolor="#E0E0FF">Imperativе</th>
<th>&#160;</th>
<th><i>ти</i></th>
<th>&#160;</th>
<th colspan="2">&#160;</th>
<th colspan="2"><i>вие</i></th>
<th>&#160;</th>
</tr>
<tr>
<td>&#160;</td>
<td>&#160;</td>
<td><i>лъжѝ</i></td>
<td>&#160;</td>
<td colspan="2">&#160;</td>
<td colspan="2"><i>лъжѐте</i></td>
<td>&#160;</td>
</tr>
</table>
<table border="2" cellpadding="4" cellspacing="0" style="margin: 1em 1em 1em 0; background: #f9f9f9; border: 1px #aaa solid; border-collapse: collapse; font-size: 95%;">
<tr>
<td bgcolor="#E0E0FF" align="center"><b>Conjugation determiner</b></td>
<td colspan="8"><i>стрѝже</i></td>
</tr>
<tr>
<td bgcolor="#E0E0FF" align="center"><b>Non-finite, invariable</b></td>
<td colspan="8"></td>
</tr>
<tr>
<td>Adverbial participle</td>
<td colspan="8"><i>стрѝжейки</i></td>
</tr>
<tr>
<th bgcolor="#E0E0FF" rowspan="2">Non-finite, variable</th>
<th colspan="2">masc.</th>
<th colspan="2">fem.</th>
<th colspan="2">neut.</th>
<th colspan="2">pl.</th>
</tr>
<tr>
<th>indef.</th>
<th>def.</th>
<th>indef.</th>
<th>def.</th>
<th>indef.</th>
<th>def.</th>
<th>indef.</th>
<th>def.</th>
</tr>
<tr>
<td>Present active participle</td>
<td><i>стрѝжещ</i></td>
<td><i>стрѝжещият / стрѝжещия</i></td>
<td><i>стрѝжеща</i></td>
<td><i>стрѝжещата</i></td>
<td><i>стрѝжещо</i></td>
<td><i>стрѝжещото</i></td>
<td><i>стрѝжещи</i></td>
<td><i>стрѝжещите</i></td>
</tr>
<tr>
<td>Past active aorist participle</td>
<td><i>стрѝгал</i></td>
<td><i>стрѝгалият / стрѝгалия</i></td>
<td><i>стрѝгала</i></td>
<td><i>стрѝгалата</i></td>
<td><i>стрѝгало</i></td>
<td><i>стрѝгалото</i></td>
<td><i>стрѝгали</i></td>
<td><i>стрѝгалите</i></td>
</tr>
<tr>
<td>Past active imperfect participle</td>
<td><i>стрѝжел</i></td>
<td><i>стрѝжелият / стрѝжелия</i></td>
<td><i>стрѝжела</i></td>
<td><i>стрѝжелата</i></td>
<td><i>стрѝжело</i></td>
<td><i>стрѝжелото</i></td>
<td><i>стрѝжели</i></td>
<td><i>стрѝжелите</i></td>
</tr>
<tr>
<td>Past passive participle</td>
<td><i>стрѝган</i></td>
<td><i>стрѝганият / стрѝгания</i></td>
<td><i>стрѝгана</i></td>
<td><i>стрѝганата</i></td>
<td><i>стрѝгано</i></td>
<td><i>стрѝганото</i></td>
<td><i>стрѝгани</i></td>
<td><i>стрѝганите</i></td>
</tr>
<tr>
<td rowspan="2">Verbal noun</td>
<td colspan="2" align="center"><b>Neuter singular indefinite</b></td>
<td colspan="2" align="center"><b>Neuter singular definite</b></td>
<td colspan="2" align="center"><b>Plural indefinite</b></td>
<td colspan="2" align="center"><b>Plural definite</b></td>
</tr>
<tr>
<td colspan="2"><i>стрѝгане</i></td>
<td colspan="2"><i>стрѝгането</i></td>
<td colspan="2"><i>стрѝгания</i></td>
<td colspan="2"><i>стрѝганията</i></td>
</tr>
<tr>
<th bgcolor="#E0E0FF">Indicative</th>
<th><i>аз</i></th>
<th><i>ти</i></th>
<th><i>той</i></th>
<th colspan="2"><i>ние</i></th>
<th colspan="2"><i>вие</i></th>
<th><i>те</i></th>
</tr>
<tr>
<td>Present</td>
<td><i>стрѝжа</i></td>
<td><i>стрѝжеш</i></td>
<td><i>стрѝже</i></td>
<td colspan="2"><i>стрѝжем</i></td>
<td colspan="2"><i>стрѝжете</i></td>
<td><i>стрѝжат</i></td>
</tr>
<tr>
<td>Past imperfect</td>
<td><i>стрѝжех</i></td>
<td><i>стрѝжеше</i></td>
<td><i>стрѝжеше</i></td>
<td colspan="2"><i>стрѝжехме</i></td>
<td colspan="2"><i>стрѝжехте</i></td>
<td><i>стрѝжеха</i></td>
</tr>
<tr>
<td>Past aorist</td>
<td><i>стрѝгах</i></td>
<td><i>стрѝга</i></td>
<td><i>стрѝга</i></td>
<td colspan="2"><i>стрѝгахме</i></td>
<td colspan="2"><i>стрѝгахте</i></td>
<td><i>стрѝгаха</i></td>
</tr>
<tr>
<th bgcolor="#E0E0FF">Imperativе</th>
<th>&#160;</th>
<th><i>ти</i></th>
<th>&#160;</th>
<th colspan="2">&#160;</th>
<th colspan="2"><i>вие</i></th>
<th>&#160;</th>
</tr>
<tr>
<td>&#160;</td>
<td>&#160;</td>
<td><i>стрижѝ</i></td>
<td>&#160;</td>
<td colspan="2">&#160;</td>
<td colspan="2"><i>стрижѐте</i></td>
<td>&#160;</td>
</tr>
</table>
<table border="2" cellpadding="4" cellspacing="0" style="margin: 1em 1em 1em 0; background: #f9f9f9; border: 1px #aaa solid; border-collapse: collapse; font-size: 95%;">
<tr>
<td bgcolor="#E0E0FF" align="center"><b>Conjugation determiner</b></td>
<td colspan="8"><i>стъ̀рже</i></td>
</tr>
<tr>
<td bgcolor="#E0E0FF" align="center"><b>Non-finite, invariable</b></td>
<td colspan="8"></td>
</tr>
<tr>
<td>Adverbial participle</td>
<td colspan="8"><i>стъ̀ржейки</i></td>
</tr>
<tr>
<th bgcolor="#E0E0FF" rowspan="2">Non-finite, variable</th>
<th colspan="2">masc.</th>
<th colspan="2">fem.</th>
<th colspan="2">neut.</th>
<th colspan="2">pl.</th>
</tr>
<tr>
<th>indef.</th>
<th>def.</th>
<th>indef.</th>
<th>def.</th>
<th>indef.</th>
<th>def.</th>
<th>indef.</th>
<th>def.</th>
</tr>
<tr>
<td>Present active participle</td>
<td><i>стъ̀ржещ</i></td>
<td><i>стъ̀ржещият / стъ̀ржещия</i></td>
<td><i>стъ̀ржеща</i></td>
<td><i>стъ̀ржещата</i></td>
<td><i>стъ̀ржещо</i></td>
<td><i>стъ̀ржещото</i></td>
<td><i>стъ̀ржещи</i></td>
<td><i>стъ̀ржещите</i></td>
</tr>
<tr>
<td>Past active aorist participle</td>
<td><i>стъ̀ргал</i></td>
<td><i>стъ̀ргалият / стъ̀ргалия</i></td>
<td><i>стъ̀ргала</i></td>
<td><i>стъ̀ргалата</i></td>
<td><i>стъ̀ргало</i></td>
<td><i>стъ̀ргалото</i></td>
<td><i>стъ̀ргали</i></td>
<td><i>стъ̀ргалите</i></td>
</tr>
<tr>
<td>Past active imperfect participle</td>
<td><i>стъ̀ржел</i></td>
<td><i>стъ̀ржелият / стъ̀ржелия</i></td>
<td><i>стъ̀ржела</i></td>
<td><i>стъ̀ржелата</i></td>
<td><i>стъ̀ржело</i></td>
<td><i>стъ̀ржелото</i></td>
<td><i>стъ̀ржели</i></td>
<td><i>стъ̀ржелите</i></td>
</tr>
<tr>
<td>Past passive participle</td>
<td><i>стъ̀рган</i></td>
<td><i>стъ̀рганият / стъ̀ргания</i></td>
<td><i>стъ̀ргана</i></td>
<td><i>стъ̀рганата</i></td>
<td><i>стъ̀ргано</i></td>
<td><i>стъ̀рганото</i></td>
<td><i>стъ̀ргани</i></td>
<td><i>стъ̀рганите</i></td>
</tr>
<tr>
<td rowspan="2">Verbal noun</td>
<td colspan="2" align="center"><b>Neuter singular indefinite</b></td>
<td colspan="2" align="center"><b>Neuter singular definite</b></td>
<td colspan="2" align="center"><b>Plural indefinite</b></td>
<td colspan="2" align="center"><b>Plural definite</b></td>
</tr>
<tr>
<td colspan="2"><i>стъ̀ргане</i></td>
<td colspan="2"><i>стъ̀ргането</i></td>
<td colspan="2"><i>стъ̀ргания</i></td>
<td colspan="2"><i>стъ̀рганията</i></td>
</tr>
<tr>
<th bgcolor="#E0E0FF">Indicative</th>
<th><i>аз</i></th>
<th><i>ти</i></th>
<th><i>той</i></th>
<th colspan="2"><i>ние</i></th>
<th colspan="2"><i>вие</i></th>
<th><i>те</i></th>
</tr>
<tr>
<td>Present</td>
<td><i>стъ̀ржа</i></td>
<td><i>стъ̀ржеш</i></td>
<td><i>стъ̀рже</i></td>
<td colspan="2"><i>стъ̀ржем</i></td>
<td colspan="2"><i>стъ̀ржете</i></td>
<td><i>стъ̀ржат</i></td>
</tr>
<tr>
<td>Past imperfect</td>
<td><i>стъ̀ржех</i></td>
<td><i>стъ̀ржеше</i></td>
<td><i>стъ̀ржеше</i></td>
<td colspan="2"><i>стъ̀ржехме</i></td>
<td colspan="2"><i>стъ̀ржехте</i></td>
<td><i>стъ̀ржеха</i></td>
</tr>
<tr>
<td>Past aorist</td>
<td><i>стъ̀ргах</i></td>
<td><i>стъ̀рга</i></td>
<td><i>стъ̀рга</i></td>
<td colspan="2"><i>стъ̀ргахме</i></td>
<td colspan="2"><i>стъ̀ргахте</i></td>
<td><i>стъ̀ргаха</i></td>
</tr>
<tr>
<th bgcolor="#E0E0FF">Imperativе</th>
<th>&#160;</th>
<th><i>ти</i></th>
<th>&#160;</th>
<th colspan="2">&#160;</th>
<th colspan="2"><i>вие</i></th>
<th>&#160;</th>
</tr>
<tr>
<td>&#160;</td>
<td>&#160;</td>
<td><i>стържѝ</i></td>
<td>&#160;</td>
<td colspan="2">&#160;</td>
<td colspan="2"><i>стържѐте</i></td>
<td>&#160;</td>
</tr>
</table>
<ul>
<li><i>залъжа</i>, <i>застържа</i>, <i>излъжа</i>, <i>изстрижа</i>, <i>изстържа</i>, <i>настрижа</i>, <i>настържа</i>, <i>острижа</i>, <i>остържа</i>, <i>подлъжа</i>, <i>подстрижа</i>, <i>полъжа</i>, <i>поострижа</i>, <i>поостържа</i>, <i>послъжа</i>, <i>прелъжа</i>, <i>престържа</i>, <i>прилъжа</i>, <i>самозалъжа</i>, <i>самоизлъжа</i> and <i>слъжа</i> follow the same pattern.</li>
</ul>
<p><a name="Regular_-.D0.BD.D0.B5_verbs_.28.D0.B4.D0.B5.D0.B1.D0.BD.D0.B0.2C_to_stalk.29" id="Regular_-.D0.BD.D0.B5_verbs_.28.D0.B4.D0.B5.D0.B1.D0.BD.D0.B0.2C_to_stalk.29"></a></p>
<h2><span class="editsection">[<a href="../../../b/u/l/Bulgarian_conjugation.html" title="Edit section: Regular -не verbs (дебна, to stalk)">edit</a>]</span> <span class="mw-headline">Regular -<i>не</i> verbs (<i>дебна</i>, to stalk)</span></h2>
<table border="2" cellpadding="4" cellspacing="0" style="margin: 1em 1em 1em 0; background: #f9f9f9; border: 1px #aaa solid; border-collapse: collapse; font-size: 95%;">
<tr>
<td bgcolor="#E0E0FF" align="center"><b>Conjugation determiner</b></td>
<td colspan="8"><i>дѐбне</i></td>
</tr>
<tr>
<td bgcolor="#E0E0FF" align="center"><b>Non-finite, invariable</b></td>
<td colspan="8"></td>
</tr>
<tr>
<td>Adverbial participle</td>
<td colspan="8"><i>дѐбнейки</i></td>
</tr>
<tr>
<th bgcolor="#E0E0FF" rowspan="2">Non-finite, variable</th>
<th colspan="2">masc.</th>
<th colspan="2">fem.</th>
<th colspan="2">neut.</th>
<th colspan="2">pl.</th>
</tr>
<tr>
<th>indef.</th>
<th>def.</th>
<th>indef.</th>
<th>def.</th>
<th>indef.</th>
<th>def.</th>
<th>indef.</th>
<th>def.</th>
</tr>
<tr>
<td>Present active participle</td>
<td><i>дѐбнещ</i></td>
<td><i>дѐбнещият / дѐбнещия</i></td>
<td><i>дѐбнеща</i></td>
<td><i>дѐбнещата</i></td>
<td><i>дѐбнещо</i></td>
<td><i>дѐбнещото</i></td>
<td><i>дѐбнещи</i></td>
<td><i>дѐбнещите</i></td>
</tr>
<tr>
<td>Past active aorist participle</td>
<td><i>дѐбнал</i></td>
<td><i>дѐбналият / дѐбналия</i></td>
<td><i>дѐбнала</i></td>
<td><i>дѐбналата</i></td>
<td><i>дѐбнало</i></td>
<td><i>дѐбналото</i></td>
<td><i>дѐбнали</i></td>
<td><i>дѐбналите</i></td>
</tr>
<tr>
<td>Past active imperfect participle</td>
<td><i>дѐбнел</i></td>
<td><i>дѐбнелият / дѐбнелия</i></td>
<td><i>дѐбнела</i></td>
<td><i>дѐбнелата</i></td>
<td><i>дѐбнело</i></td>
<td><i>дѐбнелото</i></td>
<td><i>дѐбнели</i></td>
<td><i>дѐбнелите</i></td>
</tr>
<tr>
<td>Past passive participle</td>
<td><i>дѐбнат</i></td>
<td><i>дѐбнатият / дѐбнатия</i></td>
<td><i>дѐбната</i></td>
<td><i>дѐбнатата</i></td>
<td><i>дѐбнато</i></td>
<td><i>дѐбнатото</i></td>
<td><i>дѐбнати</i></td>
<td><i>дѐбнатите</i></td>
</tr>
<tr>
<td rowspan="2">Verbal noun</td>
<td colspan="2" align="center"><b>Neuter singular indefinite</b></td>
<td colspan="2" align="center"><b>Neuter singular definite</b></td>
<td colspan="2" align="center"><b>Plural indefinite</b></td>
<td colspan="2" align="center"><b>Plural definite</b></td>
</tr>
<tr>
<td colspan="2"><i>дѐбнене</i></td>
<td colspan="2"><i>дѐбненето</i></td>
<td colspan="2"><i>дѐбнения</i></td>
<td colspan="2"><i>дѐбненията</i></td>
</tr>
<tr>
<th bgcolor="#E0E0FF">Indicative</th>
<th><i>аз</i></th>
<th><i>ти</i></th>
<th><i>той</i></th>
<th colspan="2"><i>ние</i></th>
<th colspan="2"><i>вие</i></th>
<th><i>те</i></th>
</tr>
<tr>
<td>Present</td>
<td><i>дѐбна</i></td>
<td><i>дѐбнеш</i></td>
<td><i>дѐбне</i></td>
<td colspan="2"><i>дѐбнем</i></td>
<td colspan="2"><i>дѐбнете</i></td>
<td><i>дѐбнат</i></td>
</tr>
<tr>
<td>Past imperfect</td>
<td><i>дѐбнех</i></td>
<td><i>дѐбнеше</i></td>
<td><i>дѐбнеше</i></td>
<td colspan="2"><i>дѐбнехме</i></td>
<td colspan="2"><i>дѐбнехте</i></td>
<td><i>дѐбнеха</i></td>
</tr>
<tr>
<td>Past aorist</td>
<td><i>дѐбнах</i></td>
<td><i>дѐбна</i></td>
<td><i>дѐбна</i></td>
<td colspan="2"><i>дѐбнахме</i></td>
<td colspan="2"><i>дѐбнахте</i></td>
<td><i>дѐбнаха</i></td>
</tr>
<tr>
<th bgcolor="#E0E0FF">Imperativе</th>
<th>&#160;</th>
<th><i>ти</i></th>
<th>&#160;</th>
<th colspan="2">&#160;</th>
<th colspan="2"><i>вие</i></th>
<th>&#160;</th>
</tr>
<tr>
<td>&#160;</td>
<td>&#160;</td>
<td><i>дебнѝ</i></td>
<td>&#160;</td>
<td colspan="2">&#160;</td>
<td colspan="2"><i>дебнѐте</i></td>
<td>&#160;</td>
</tr>
</table>
<p><a name="Regular_-.D1.87.D0.B5_verbs_.28.D0.B4.D1.8A.D0.B2.D1.87.D0.B0.2C_to_chew.29" id="Regular_-.D1.87.D0.B5_verbs_.28.D0.B4.D1.8A.D0.B2.D1.87.D0.B0.2C_to_chew.29"></a></p>
<h2><span class="editsection">[<a href="../../../b/u/l/Bulgarian_conjugation.html" title="Edit section: Regular -че verbs (дъвча, to chew)">edit</a>]</span> <span class="mw-headline">Regular -<i>че</i> verbs (<i>дъвча</i>, to chew)</span></h2>
<table border="2" cellpadding="4" cellspacing="0" style="margin: 1em 1em 1em 0; background: #f9f9f9; border: 1px #aaa solid; border-collapse: collapse; font-size: 95%;">
<tr>
<td bgcolor="#E0E0FF" align="center"><b>Conjugation determiner</b></td>
<td colspan="8"><i>дъ̀вче</i></td>
</tr>
<tr>
<td bgcolor="#E0E0FF" align="center"><b>Non-finite, invariable</b></td>
<td colspan="8"></td>
</tr>
<tr>
<td>Adverbial participle</td>
<td colspan="8"><i>дъ̀вчейки</i></td>
</tr>
<tr>
<th bgcolor="#E0E0FF" rowspan="2">Non-finite, variable</th>
<th colspan="2">masc.</th>
<th colspan="2">fem.</th>
<th colspan="2">neut.</th>
<th colspan="2">pl.</th>
</tr>
<tr>
<th>indef.</th>
<th>def.</th>
<th>indef.</th>
<th>def.</th>
<th>indef.</th>
<th>def.</th>
<th>indef.</th>
<th>def.</th>
</tr>
<tr>
<td>Present active participle</td>
<td><i>дъ̀вчещ</i></td>
<td><i>дъ̀вчещият / дъ̀вчещия</i></td>
<td><i>дъ̀вчеща</i></td>
<td><i>дъ̀вчещата</i></td>
<td><i>дъ̀вчещо</i></td>
<td><i>дъ̀вчещото</i></td>
<td><i>дъ̀вчещи</i></td>
<td><i>дъ̀вчещите</i></td>
</tr>
<tr>
<td>Past active aorist participle</td>
<td><i>дъ̀вкал</i></td>
<td><i>дъ̀вкалият / дъ̀вкалия</i></td>
<td><i>дъ̀вкала</i></td>
<td><i>дъ̀вкалата</i></td>
<td><i>дъ̀вкало</i></td>
<td><i>дъ̀вкалото</i></td>
<td><i>дъ̀вкали</i></td>
<td><i>дъ̀вкалите</i></td>
</tr>
<tr>
<td>Past active imperfect participle</td>
<td><i>дъ̀вчел</i></td>
<td><i>дъ̀вчелият / дъ̀вчелия</i></td>
<td><i>дъ̀вчела</i></td>
<td><i>дъ̀вчелата</i></td>
<td><i>дъ̀вчело</i></td>
<td><i>дъ̀вчелото</i></td>
<td><i>дъ̀вчели</i></td>
<td><i>дъ̀вчелите</i></td>
</tr>
<tr>
<td>Past passive participle</td>
<td><i>дъ̀вкан</i></td>
<td><i>дъ̀вканият / дъ̀вкания</i></td>
<td><i>дъ̀вкана</i></td>
<td><i>дъ̀вканата</i></td>
<td><i>дъ̀вкано</i></td>
<td><i>дъ̀вканото</i></td>
<td><i>дъ̀вкани</i></td>
<td><i>дъ̀вканите</i></td>
</tr>
<tr>
<td rowspan="2">Verbal noun</td>
<td colspan="2" align="center"><b>Neuter singular indefinite</b></td>
<td colspan="2" align="center"><b>Neuter singular definite</b></td>
<td colspan="2" align="center"><b>Plural indefinite</b></td>
<td colspan="2" align="center"><b>Plural definite</b></td>
</tr>
<tr>
<td colspan="2"><i>дъ̀вчене</i></td>
<td colspan="2"><i>дъ̀вченето</i></td>
<td colspan="2"><i>дъ̀вчения</i></td>
<td colspan="2"><i>дъ̀вченията</i></td>
</tr>
<tr>
<th bgcolor="#E0E0FF">Indicative</th>
<th><i>аз</i></th>
<th><i>ти</i></th>
<th><i>той</i></th>
<th colspan="2"><i>ние</i></th>
<th colspan="2"><i>вие</i></th>
<th><i>те</i></th>
</tr>
<tr>
<td>Present</td>
<td><i>дъ̀вча</i></td>
<td><i>дъ̀вчеш</i></td>
<td><i>дъ̀вче</i></td>
<td colspan="2"><i>дъ̀вчем</i></td>
<td colspan="2"><i>дъ̀вчете</i></td>
<td><i>дъ̀вчат</i></td>
</tr>
<tr>
<td>Past imperfect</td>
<td><i>дъ̀вчех</i></td>
<td><i>дъ̀вчеше</i></td>
<td><i>дъ̀вчеше</i></td>
<td colspan="2"><i>дъ̀вчехме</i></td>
<td colspan="2"><i>дъ̀вчехте</i></td>
<td><i>дъ̀вчеха</i></td>
</tr>
<tr>
<td>Past aorist</td>
<td><i>дъ̀вках</i></td>
<td><i>дъ̀вка</i></td>
<td><i>дъ̀вка</i></td>
<td colspan="2"><i>дъ̀вкахме</i></td>
<td colspan="2"><i>дъ̀вкахте</i></td>
<td><i>дъ̀вкаха</i></td>
</tr>
<tr>
<th bgcolor="#E0E0FF">Imperativе</th>
<th>&#160;</th>
<th><i>ти</i></th>
<th>&#160;</th>
<th colspan="2">&#160;</th>
<th colspan="2"><i>вие</i></th>
<th>&#160;</th>
</tr>
<tr>
<td>&#160;</td>
<td>&#160;</td>
<td><i>дъвчѝ</i></td>
<td>&#160;</td>
<td colspan="2">&#160;</td>
<td colspan="2"><i>дъвчѐте</i></td>
<td>&#160;</td>
</tr>
</table>
<p><a name="Regular_-.D0.BB.D1.90.D0.B7.D0.B5_verbs_.28.D0.B2.D0.BB.D1.8F.D0.B7.D0.B0.2Cto_enter.29" id="Regular_-.D0.BB.D1.90.D0.B7.D0.B5_verbs_.28.D0.B2.D0.BB.D1.8F.D0.B7.D0.B0.2Cto_enter.29"></a></p>
<h2><span class="editsection">[<a href="../../../b/u/l/Bulgarian_conjugation.html" title="Edit section: Regular -лѐзе verbs (вляза,to enter)">edit</a>]</span> <span class="mw-headline">Regular -<i>лѐзе</i> verbs (<i>вляза</i>,to enter)</span></h2>
<p>This verb has a regular <a href="../../../u/m/l/Umlaut.html" title="Umlaut">umlaut</a> of the <a href="../../../y/a/t/Yat.html" title="Yat">Yat</a> letter (вл<b>я</b>за-вл<b>е</b>зе and so on).</p>
<table border="2" cellpadding="4" cellspacing="0" style="margin: 1em 1em 1em 0; background: #f9f9f9; border: 1px #aaa solid; border-collapse: collapse; font-size: 95%;">
<tr>
<td bgcolor="#E0E0FF" align="center"><b>Conjugation determiner</b></td>
<td colspan="8"><i>влѐзе</i></td>
</tr>
<tr>
<td bgcolor="#E0E0FF" align="center"><b>Non-finite, invariable</b></td>
<td colspan="8"></td>
</tr>
<tr>
<td>Adverbial participle†</td>
<td colspan="8" align="center">—</td>
</tr>
<tr>
<th bgcolor="#E0E0FF" rowspan="2">Non-finite, variable</th>
<th colspan="2">masc.</th>
<th colspan="2">fem.</th>
<th colspan="2">neut.</th>
<th colspan="2">pl.</th>
</tr>
<tr>
<th>indef.</th>
<th>def.</th>
<th>indef.</th>
<th>def.</th>
<th>indef.</th>
<th>def.</th>
<th>indef.</th>
<th>def.</th>
</tr>
<tr>
<td>Present active participle†</td>
<td align="center" colspan="8">—</td>
</tr>
<tr>
<td>Past active aorist participle</td>
<td><i>вля̀зъл</i></td>
<td><i>влѐзлият / влѐзлия</i></td>
<td><i>вля̀зла</i></td>
<td><i>вля̀злата</i></td>
<td><i>вля̀зло</i></td>
<td><i>вля̀злото</i></td>
<td><i>влѐзли</i></td>
<td><i>влѐзлите</i></td>
</tr>
<tr>
<td>Past active imperfect participle</td>
<td><i>влѐзел</i></td>
<td><i>влѐзелият / влѐзелия</i></td>
<td><i>влѐзела</i></td>
<td><i>влѐзелата</i></td>
<td><i>влѐзело</i></td>
<td><i>влѐзелото</i></td>
<td><i>влѐзели</i></td>
<td><i>влѐзелите</i></td>
</tr>
<tr>
<td>Past passive participle††</td>
<td align="center" colspan="8">—</td>
</tr>
<tr>
<td>Verbal noun†</td>
<td colspan="8" align="center">—</td>
</tr>
<tr>
<th bgcolor="#E0E0FF">Indicative</th>
<th><i>аз</i></th>
<th><i>ти</i></th>
<th><i>той</i></th>
<th colspan="2"><i>ние</i></th>
<th colspan="2"><i>вие</i></th>
<th><i>те</i></th>
</tr>
<tr>
<td>Present</td>
<td><i>вля̀за</i></td>
<td><i>влѐзеш</i></td>
<td><i>влѐзе</i></td>
<td colspan="2"><i>влѐзем</i></td>
<td colspan="2"><i>влѐзете</i></td>
<td><i>вля̀зат</i></td>
</tr>
<tr>
<td>Past imperfect</td>
<td><i>влѐзех</i></td>
<td><i>влѐзеше</i></td>
<td><i>влѐзеше</i></td>
<td colspan="2"><i>влѐзехме</i></td>
<td colspan="2"><i>влѐзехте</i></td>
<td><i>влѐзеха</i></td>
</tr>
<tr>
<td>Past aorist</td>
<td><i>вля̀зох</i></td>
<td><i>влѐзе</i></td>
<td><i>влѐзе</i></td>
<td colspan="2"><i>вля̀зохме</i></td>
<td colspan="2"><i>вля̀зохте</i></td>
<td><i>вля̀зоха</i></td>
</tr>
<tr>
<th bgcolor="#E0E0FF">Imperativе</th>
<th>&#160;</th>
<th><i>ти</i></th>
<th>&#160;</th>
<th colspan="2">&#160;</th>
<th colspan="2"><i>вие</i></th>
<th>&#160;</th>
</tr>
<tr>
<td>&#160;</td>
<td>&#160;</td>
<td><i>влез</i></td>
<td>&#160;</td>
<td colspan="2">&#160;</td>
<td colspan="2"><i>влѐзте</i></td>
<td>&#160;</td>
</tr>
</table>
<p>†"вляза" is a perfective verb, only imperfective verbs have adverbial or present active participles and verbal nouns.</p>
<p>††"вляза" is an <a href="../../../i/n/t/Intransitive_verb.html" title="Intransitive verb">intransitive verb</a>, so it can't have a <a href="../../../p/a/s/Passive_participle.html" title="Passive participle">passive participle</a></p>
<p><a name="Regular_-.D1.81.D1.90_verbs_.28.D0.BF.D0.B0.D1.81.D0.B0.2Cto_graze.2C_to_pasture.29" id="Regular_-.D1.81.D1.90_verbs_.28.D0.BF.D0.B0.D1.81.D0.B0.2Cto_graze.2C_to_pasture.29"></a></p>
<h2><span class="editsection">[<a href="../../../b/u/l/Bulgarian_conjugation.html" title="Edit section: Regular -сѐ verbs (паса,to graze, to pasture)">edit</a>]</span> <span class="mw-headline">Regular -<i>сѐ</i> verbs (<i>паса</i>,to graze, to pasture)</span></h2>
<table border="2" cellpadding="4" cellspacing="0" style="margin: 1em 1em 1em 0; background: #f9f9f9; border: 1px #aaa solid; border-collapse: collapse; font-size: 95%;">
<tr>
<td bgcolor="#E0E0FF" align="center"><b>Conjugation determiner</b></td>
<td colspan="8"><i>пасѐ</i></td>
</tr>
<tr>
<td bgcolor="#E0E0FF" align="center"><b>Non-finite, invariable</b></td>
<td colspan="8"></td>
</tr>
<tr>
<td>Adverbial participle</td>
<td colspan="8"><i>пасѐйки</i></td>
</tr>
<tr>
<th bgcolor="#E0E0FF" rowspan="2">Non-finite, variable</th>
<th colspan="2">masc.</th>
<th colspan="2">fem.</th>
<th colspan="2">neut.</th>
<th colspan="2">pl.</th>
</tr>
<tr>
<th>indef.</th>
<th>def.</th>
<th>indef.</th>
<th>def.</th>
<th>indef.</th>
<th>def.</th>
<th>indef.</th>
<th>def.</th>
</tr>
<tr>
<td>Present active participle</td>
<td><i>пася̀щ</i></td>
<td><i>пася̀щият / пася̀щия</i></td>
<td><i>пася̀ща</i></td>
<td><i>пася̀щата</i></td>
<td><i>пася̀що</i></td>
<td><i>пася̀щото</i></td>
<td><i>пася̀щи</i></td>
<td><i>пася̀щите</i></td>
</tr>
<tr>
<td>Past active aorist participle</td>
<td><i>па̀съл</i></td>
<td><i>па̀слият / па̀слия</i></td>
<td><i>па̀сла</i></td>
<td><i>па̀слата</i></td>
<td><i>па̀сло</i></td>
<td><i>па̀слото</i></td>
<td><i>па̀сли</i></td>
<td><i>па̀слите</i></td>
</tr>
<tr>
<td>Past active imperfect participle</td>
<td><i>пася̀л</i></td>
<td><i>пася̀лият / пася̀лия</i></td>
<td><i>пася̀ла</i></td>
<td><i>пася̀лата</i></td>
<td><i>пася̀ло</i></td>
<td><i>пася̀лото</i></td>
<td><i>пасѐли</i></td>
<td><i>пасѐлите</i></td>
</tr>
<tr>
<td>Past passive participle</td>
<td><i>па̀сен</i></td>
<td><i>па̀сеният / па̀сения</i></td>
<td><i>па̀сена</i></td>
<td><i>па̀сената</i></td>
<td><i>па̀сено</i></td>
<td><i>па̀сеното</i></td>
<td><i>па̀сени</i></td>
<td><i>па̀сените</i></td>
</tr>
<tr>
<td rowspan="2">Verbal noun</td>
<td colspan="2" align="center"><b>Neuter singular indefinite</b></td>
<td colspan="2" align="center"><b>Neuter singular definite</b></td>
<td colspan="2" align="center"><b>Plural indefinite</b></td>
<td colspan="2" align="center"><b>Plural definite</b></td>
</tr>
<tr>
<td colspan="2"><i>пасѐне</i></td>
<td colspan="2"><i>пасѐнето</i></td>
<td colspan="2"><i>пасѐния</i></td>
<td colspan="2"><i>пасѐнията</i></td>
</tr>
<tr>
<th bgcolor="#E0E0FF">Indicative</th>
<th><i>аз</i></th>
<th><i>ти</i></th>
<th><i>той</i></th>
<th colspan="2"><i>ние</i></th>
<th colspan="2"><i>вие</i></th>
<th><i>те</i></th>
</tr>
<tr>
<td>Present</td>
<td><i>паса̀</i></td>
<td><i>пасѐш</i></td>
<td><i>пасѐ</i></td>
<td colspan="2"><i>пасѐм</i></td>
<td colspan="2"><i>пасѐте</i></td>
<td><i>паса̀т</i></td>
</tr>
<tr>
<td>Past imperfect</td>
<td><i>пася̀х</i></td>
<td><i>пасѐше</i></td>
<td><i>пасѐше</i></td>
<td colspan="2"><i>пася̀хме</i></td>
<td colspan="2"><i>пася̀хте</i></td>
<td><i>пася̀ха</i></td>
</tr>
<tr>
<td>Past aorist</td>
<td><i>па̀сох</i></td>
<td><i>па̀се</i></td>
<td><i>па̀се</i></td>
<td colspan="2"><i>па̀сохме</i></td>
<td colspan="2"><i>па̀сохте</i></td>
<td><i>па̀соха</i></td>
</tr>
<tr>
<th bgcolor="#E0E0FF">Imperativе</th>
<th>&#160;</th>
<th><i>ти</i></th>
<th>&#160;</th>
<th colspan="2">&#160;</th>
<th colspan="2"><i>вие</i></th>
<th>&#160;</th>
</tr>
<tr>
<td>&#160;</td>
<td>&#160;</td>
<td><i>пасѝ</i></td>
<td>&#160;</td>
<td colspan="2">&#160;</td>
<td colspan="2"><i>пасѐте</i></td>
<td>&#160;</td>
</tr>
</table>
<p><a name="Regular_-.D1.82.D1.90_and_-.D0.B4.D1.90_verbs_.28.D1.87.D0.B5.D1.82.D0.B0.2C_to_read.3B_.D0.BA.D1.80.D0.B0.D0.B4.D0.B0.2C_to_steal.29" id="Regular_-.D1.82.D1.90_and_-.D0.B4.D1.90_verbs_.28.D1.87.D0.B5.D1.82.D0.B0.2C_to_read.3B_.D0.BA.D1.80.D0.B0.D0.B4.D0.B0.2C_to_steal.29"></a></p>
<h2><span class="editsection">[<a href="../../../b/u/l/Bulgarian_conjugation.html" title="Edit section: Regular -тѐ and -дѐ verbs (чета, to read; крада, to steal)">edit</a>]</span> <span class="mw-headline">Regular -<i>тѐ</i> and -<i>дѐ</i> verbs (<i>чета</i>, to read; <i>крада</i>, to steal)</span></h2>
<table border="2" cellpadding="4" cellspacing="0" style="margin: 1em 1em 1em 0; background: #f9f9f9; border: 1px #aaa solid; border-collapse: collapse; font-size: 95%;">
<tr>
<td bgcolor="#E0E0FF" align="center"><b>Conjugation determiner</b></td>
<td colspan="8"><i>четѐ</i></td>
</tr>
<tr>
<td bgcolor="#E0E0FF" align="center"><b>Non-finite, invariable</b></td>
<td colspan="8"></td>
</tr>
<tr>
<td>Adverbial participle</td>
<td colspan="8"><i>четѐйки</i></td>
</tr>
<tr>
<th bgcolor="#E0E0FF" rowspan="2">Non-finite, variable</th>
<th colspan="2">masc.</th>
<th colspan="2">fem.</th>
<th colspan="2">neut.</th>
<th colspan="2">pl.</th>
</tr>
<tr>
<th>indef.</th>
<th>def.</th>
<th>indef.</th>
<th>def.</th>
<th>indef.</th>
<th>def.</th>
<th>indef.</th>
<th>def.</th>
</tr>
<tr>
<td>Present active participle</td>
<td><i>четя̀щ</i></td>
<td><i>четя̀щият / четя̀щия</i></td>
<td><i>четя̀ща</i></td>
<td><i>четя̀щата</i></td>
<td><i>четя̀що</i></td>
<td><i>четя̀щото</i></td>
<td><i>четя̀щи</i></td>
<td><i>четя̀щите</i></td>
</tr>
<tr>
<td>Past active aorist participle</td>
<td><i>чел</i></td>
<td><i>чѐлият / чѐлия</i></td>
<td><i>чѐла</i></td>
<td><i>чѐлата</i></td>
<td><i>чѐло</i></td>
<td><i>чѐлото</i></td>
<td><i>чѐли</i></td>
<td><i>чѐлите</i></td>
</tr>
<tr>
<td>Past active imperfect participle</td>
<td><i>четя̀л</i></td>
<td><i>четя̀лият / четя̀лия</i></td>
<td><i>четя̀ла</i></td>
<td><i>четя̀лата</i></td>
<td><i>четя̀ло</i></td>
<td><i>четя̀лото</i></td>
<td><i>четѐли</i></td>
<td><i>четѐлите</i></td>
</tr>
<tr>
<td>Past passive participle</td>
<td><i>чѐтен</i></td>
<td><i>чѐтеният / чѐтения</i></td>
<td><i>чѐтена</i></td>
<td><i>чѐтената</i></td>
<td><i>чѐтено</i></td>
<td><i>чѐтеното</i></td>
<td><i>чѐтени</i></td>
<td><i>чѐтените</i></td>
</tr>
<tr>
<td rowspan="2">Verbal noun</td>
<td colspan="2" align="center"><b>Neuter singular indefinite</b></td>
<td colspan="2" align="center"><b>Neuter singular definite</b></td>
<td colspan="2" align="center"><b>Plural indefinite</b></td>
<td colspan="2" align="center"><b>Plural definite</b></td>
</tr>
<tr>
<td colspan="2"><i>чѐтене</i></td>
<td colspan="2"><i>чѐтенето</i></td>
<td colspan="2"><i>чѐтения</i></td>
<td colspan="2"><i>чѐтенията</i></td>
</tr>
<tr>
<th bgcolor="#E0E0FF">Indicative</th>
<th><i>аз</i></th>
<th><i>ти</i></th>
<th><i>той</i></th>
<th colspan="2"><i>ние</i></th>
<th colspan="2"><i>вие</i></th>
<th><i>те</i></th>
</tr>
<tr>
<td>Present</td>
<td><i>чета̀</i></td>
<td><i>четѐш</i></td>
<td><i>четѐ</i></td>
<td colspan="2"><i>четѐм</i></td>
<td colspan="2"><i>четѐте</i></td>
<td><i>чета̀т</i></td>
</tr>
<tr>
<td>Past imperfect</td>
<td><i>четя̀х</i></td>
<td><i>четѐше</i></td>
<td><i>четѐше</i></td>
<td colspan="2"><i>четя̀хме</i></td>
<td colspan="2"><i>четя̀хте</i></td>
<td><i>четя̀ха</i></td>
</tr>
<tr>
<td>Past aorist</td>
<td><i>чѐтох</i></td>
<td><i>чѐте</i></td>
<td><i>чѐте</i></td>
<td colspan="2"><i>чѐтохме</i></td>
<td colspan="2"><i>чѐтохте</i></td>
<td><i>чѐтоха</i></td>
</tr>
<tr>
<th bgcolor="#E0E0FF">Imperativе</th>
<th>&#160;</th>
<th><i>ти</i></th>
<th>&#160;</th>
<th colspan="2">&#160;</th>
<th colspan="2"><i>вие</i></th>
<th>&#160;</th>
</tr>
<tr>
<td>&#160;</td>
<td>&#160;</td>
<td><i>четѝ</i></td>
<td>&#160;</td>
<td colspan="2">&#160;</td>
<td colspan="2"><i>четѐте</i></td>
<td>&#160;</td>
</tr>
</table>
<table border="2" cellpadding="4" cellspacing="0" style="margin: 1em 1em 1em 0; background: #f9f9f9; border: 1px #aaa solid; border-collapse: collapse; font-size: 95%;">
<tr>
<td bgcolor="#E0E0FF" align="center"><b>Conjugation determiner</b></td>
<td colspan="8"><i>крадѐ</i></td>
</tr>
<tr>
<td bgcolor="#E0E0FF" align="center"><b>Non-finite, invariable</b></td>
<td colspan="8"></td>
</tr>
<tr>
<td>Adverbial participle</td>
<td colspan="8"><i>крадѐйки</i></td>
</tr>
<tr>
<th bgcolor="#E0E0FF" rowspan="2">Non-finite, variable</th>
<th colspan="2">masc.</th>
<th colspan="2">fem.</th>
<th colspan="2">neut.</th>
<th colspan="2">pl.</th>
</tr>
<tr>
<th>indef.</th>
<th>def.</th>
<th>indef.</th>
<th>def.</th>
<th>indef.</th>
<th>def.</th>
<th>indef.</th>
<th>def.</th>
</tr>
<tr>
<td>Present active participle</td>
<td><i>крадя̀щ</i></td>
<td><i>крадя̀щият / крадя̀щия</i></td>
<td><i>крадя̀ща</i></td>
<td><i>крадя̀щата</i></td>
<td><i>крадя̀що</i></td>
<td><i>крадя̀щото</i></td>
<td><i>крадя̀щи</i></td>
<td><i>крадя̀щите</i></td>
</tr>
<tr>
<td>Past active aorist participle</td>
<td><i>крал</i></td>
<td><i>кра̀лият / кра̀лия</i></td>
<td><i>кра̀ла</i></td>
<td><i>кра̀лата</i></td>
<td><i>кра̀ло</i></td>
<td><i>кра̀лото</i></td>
<td><i>кра̀ли</i></td>
<td><i>кра̀лите</i></td>
</tr>
<tr>
<td>Past active imperfect participle</td>
<td><i>крадя̀л</i></td>
<td><i>крадя̀лият / крадя̀лия</i></td>
<td><i>крадя̀ла</i></td>
<td><i>крадя̀лата</i></td>
<td><i>крадя̀ло</i></td>
<td><i>крадя̀лото</i></td>
<td><i>крадѐли</i></td>
<td><i>крадѐлите</i></td>
</tr>
<tr>
<td>Past passive participle</td>
<td><i>кра̀ден</i></td>
<td><i>кра̀деният / кра̀дения</i></td>
<td><i>кра̀дена</i></td>
<td><i>кра̀дената</i></td>
<td><i>кра̀дено</i></td>
<td><i>кра̀деното</i></td>
<td><i>кра̀дени</i></td>
<td><i>кра̀дените</i></td>
</tr>
<tr>
<td rowspan="2">Verbal noun</td>
<td colspan="2" align="center"><b>Neuter singular indefinite</b></td>
<td colspan="2" align="center"><b>Neuter singular definite</b></td>
<td colspan="2" align="center"><b>Plural indefinite</b></td>
<td colspan="2" align="center"><b>Plural definite</b></td>
</tr>
<tr>
<td colspan="2"><i>кра̀дене</i></td>
<td colspan="2"><i>кра̀денето</i></td>
<td colspan="2"><i>кра̀дения</i></td>
<td colspan="2"><i>кра̀денията</i></td>
</tr>
<tr>
<th bgcolor="#E0E0FF">Indicative</th>
<th><i>аз</i></th>
<th><i>ти</i></th>
<th><i>той</i></th>
<th colspan="2"><i>ние</i></th>
<th colspan="2"><i>вие</i></th>
<th><i>те</i></th>
</tr>
<tr>
<td>Present</td>
<td><i>крада̀</i></td>
<td><i>крадѐш</i></td>
<td><i>крадѐ</i></td>
<td colspan="2"><i>крадѐм</i></td>
<td colspan="2"><i>крадѐте</i></td>
<td><i>крада̀т</i></td>
</tr>
<tr>
<td>Past imperfect</td>
<td><i>крадя̀х</i></td>
<td><i>крадѐше</i></td>
<td><i>крадѐше</i></td>
<td colspan="2"><i>крадя̀хме</i></td>
<td colspan="2"><i>крадя̀хте</i></td>
<td><i>крадя̀ха</i></td>
</tr>
<tr>
<td>Past aorist</td>
<td><i>кра̀дох</i></td>
<td><i>кра̀де</i></td>
<td><i>кра̀де</i></td>
<td colspan="2"><i>кра̀дохме</i></td>
<td colspan="2"><i>кра̀дохте</i></td>
<td><i>кра̀доха</i></td>
</tr>
<tr>
<th bgcolor="#E0E0FF">Imperativе</th>
<th>&#160;</th>
<th><i>ти</i></th>
<th>&#160;</th>
<th colspan="2">&#160;</th>
<th colspan="2"><i>вие</i></th>
<th>&#160;</th>
</tr>
<tr>
<td>&#160;</td>
<td>&#160;</td>
<td><i>крадѝ</i></td>
<td>&#160;</td>
<td colspan="2">&#160;</td>
<td colspan="2"><i>крадѐте</i></td>
<td>&#160;</td>
</tr>
</table>
<p><a name="The_verbs_.D0.BF.D0.B5.D0.BA.D0.B0_.28to_bake.2C_to_roast.29.2C_.D1.82.D0.B5.D0.BA.D0.B0_.28to_flow.29_and_.D1.80.D0.B5.D0.BA.D0.B0_.28to_say.2C_to_tell.29" id="The_verbs_.D0.BF.D0.B5.D0.BA.D0.B0_.28to_bake.2C_to_roast.29.2C_.D1.82.D0.B5.D0.BA.D0.B0_.28to_flow.29_and_.D1.80.D0.B5.D0.BA.D0.B0_.28to_say.2C_to_tell.29"></a></p>
<h2><span class="editsection">[<a href="../../../b/u/l/Bulgarian_conjugation.html" title="Edit section: The verbs пека (to bake, to roast), тека (to flow) and река (to say, to tell)">edit</a>]</span> <span class="mw-headline">The verbs <i>пека</i> (to bake, to roast), <i>тека</i> (to flow) and <i>река</i> (to say, to tell)</span></h2>
<table border="2" cellpadding="4" cellspacing="0" style="margin: 1em 1em 1em 0; background: #f9f9f9; border: 1px #aaa solid; border-collapse: collapse; font-size: 95%;">
<tr>
<td bgcolor="#E0E0FF" align="center"><b>Conjugation determiner</b></td>
<td colspan="8"><i>печѐ</i></td>
</tr>
<tr>
<td bgcolor="#E0E0FF" align="center"><b>Non-finite, invariable</b></td>
<td colspan="8"></td>
</tr>
<tr>
<td>Adverbial participle</td>
<td colspan="8"><i>печѐйки</i></td>
</tr>
<tr>
<th bgcolor="#E0E0FF" rowspan="2">Non-finite, variable</th>
<th colspan="2">masc.</th>
<th colspan="2">fem.</th>
<th colspan="2">neut.</th>
<th colspan="2">pl.</th>
</tr>
<tr>
<th>indef.</th>
<th>def.</th>
<th>indef.</th>
<th>def.</th>
<th>indef.</th>
<th>def.</th>
<th>indef.</th>
<th>def.</th>
</tr>
<tr>
<td>Present active participle</td>
<td><i>печа̀щ</i></td>
<td><i>печа̀щият / печа̀щия</i></td>
<td><i>печа̀ща</i></td>
<td><i>печа̀щата</i></td>
<td><i>печа̀що</i></td>
<td><i>печа̀щото</i></td>
<td><i>печа̀щи</i></td>
<td><i>печа̀щите</i></td>
</tr>
<tr>
<td>Past active aorist participle</td>
<td><i>пѐкъл</i></td>
<td><i>пѐклият / пѐклия</i></td>
<td><i>пѐкла</i></td>
<td><i>пѐклата</i></td>
<td><i>пѐкло</i></td>
<td><i>пѐклото</i></td>
<td><i>пѐкли</i></td>
<td><i>пѐклите</i></td>
</tr>
<tr>
<td>Past active imperfect participle</td>
<td><i>печа̀л</i></td>
<td><i>печа̀лият / печа̀лия</i></td>
<td><i>печа̀ла</i></td>
<td><i>печа̀лата</i></td>
<td><i>печа̀ло</i></td>
<td><i>печа̀лото</i></td>
<td><i>печа̀ли</i></td>
<td><i>печа̀лите</i></td>
</tr>
<tr>
<td>Past passive participle</td>
<td><i>пѐчен</i></td>
<td><i>пѐченият / пѐчения</i></td>
<td><i>пѐчена</i></td>
<td><i>пѐчената</i></td>
<td><i>пѐчено</i></td>
<td><i>пѐченото</i></td>
<td><i>пѐчени</i></td>
<td><i>пѐчените</i></td>
</tr>
<tr>
<td rowspan="2">Verbal noun</td>
<td colspan="2" align="center"><b>Neuter singular indefinite</b></td>
<td colspan="2" align="center"><b>Neuter singular definite</b></td>
<td colspan="2" align="center"><b>Plural indefinite</b></td>
<td colspan="2" align="center"><b>Plural definite</b></td>
</tr>
<tr>
<td colspan="2"><i>пѐчене</i></td>
<td colspan="2"><i>пѐченето</i></td>
<td colspan="2"><i>пѐчения</i></td>
<td colspan="2"><i>пѐченията</i></td>
</tr>
<tr>
<th bgcolor="#E0E0FF">Indicative</th>
<th><i>аз</i></th>
<th><i>ти</i></th>
<th><i>той</i></th>
<th colspan="2"><i>ние</i></th>
<th colspan="2"><i>вие</i></th>
<th><i>те</i></th>
</tr>
<tr>
<td>Present</td>
<td><i>пека̀</i></td>
<td><i>печѐш</i></td>
<td><i>печѐ</i></td>
<td colspan="2"><i>печѐм</i></td>
<td colspan="2"><i>печѐте</i></td>
<td><i>пека̀т</i></td>
</tr>
<tr>
<td>Past imperfect</td>
<td><i>печа̀х</i></td>
<td><i>печѐше</i></td>
<td><i>печѐше</i></td>
<td colspan="2"><i>печа̀хме</i></td>
<td colspan="2"><i>печа̀хте</i></td>
<td><i>печа̀ха</i></td>
</tr>
<tr>
<td>Past aorist</td>
<td><i>пѐкох</i></td>
<td><i>пѐче</i></td>
<td><i>пѐче</i></td>
<td colspan="2"><i>пѐкохме</i></td>
<td colspan="2"><i>пѐкохте</i></td>
<td><i>пѐкоха</i></td>
</tr>
<tr>
<th bgcolor="#E0E0FF">Imperativе</th>
<th>&#160;</th>
<th><i>ти</i></th>
<th>&#160;</th>
<th colspan="2">&#160;</th>
<th colspan="2"><i>вие</i></th>
<th>&#160;</th>
</tr>
<tr>
<td>&#160;</td>
<td>&#160;</td>
<td><i>печѝ</i></td>
<td>&#160;</td>
<td colspan="2">&#160;</td>
<td colspan="2"><i>печѐте</i></td>
<td>&#160;</td>
</tr>
</table>
<table border="2" cellpadding="4" cellspacing="0" style="margin: 1em 1em 1em 0; background: #f9f9f9; border: 1px #aaa solid; border-collapse: collapse; font-size: 95%;">
<tr>
<td bgcolor="#E0E0FF" align="center"><b>Conjugation determiner</b></td>
<td colspan="8"><i>течѐ</i></td>
</tr>
<tr>
<td bgcolor="#E0E0FF" align="center"><b>Non-finite, invariable</b></td>
<td colspan="8"></td>
</tr>
<tr>
<td>Adverbial participle</td>
<td colspan="8"><i>течѐйки</i></td>
</tr>
<tr>
<th bgcolor="#E0E0FF" rowspan="2">Non-finite, variable</th>
<th colspan="2">masc.</th>
<th colspan="2">fem.</th>
<th colspan="2">neut.</th>
<th colspan="2">pl.</th>
</tr>
<tr>
<th>indef.</th>
<th>def.</th>
<th>indef.</th>
<th>def.</th>
<th>indef.</th>
<th>def.</th>
<th>indef.</th>
<th>def.</th>
</tr>
<tr>
<td>Present active participle</td>
<td><i>теча̀щ</i></td>
<td><i>теча̀щият / теча̀щия</i></td>
<td><i>теча̀ща</i></td>
<td><i>теча̀щата</i></td>
<td><i>теча̀що</i></td>
<td><i>теча̀щото</i></td>
<td><i>теча̀щи</i></td>
<td><i>теча̀щите</i></td>
</tr>
<tr>
<td>Past active aorist participle</td>
<td><i>тѐкъл</i></td>
<td><i>тѐклият / тѐклия</i></td>
<td><i>тѐкла</i></td>
<td><i>тѐклата</i></td>
<td><i>тѐкло</i></td>
<td><i>тѐклото</i></td>
<td><i>тѐкли</i></td>
<td><i>тѐклите</i></td>
</tr>
<tr>
<td>Past active imperfect participle</td>
<td><i>теча̀л</i></td>
<td><i>теча̀лият / теча̀лия</i></td>
<td><i>теча̀ла</i></td>
<td><i>теча̀лата</i></td>
<td><i>теча̀ло</i></td>
<td><i>теча̀лото</i></td>
<td><i>теча̀ли</i></td>
<td><i>теча̀лите</i></td>
</tr>
<tr>
<td>Past passive participle†</td>
<td align="center" colspan="8">—</td>
</tr>
<tr>
<td rowspan="2">Verbal noun</td>
<td colspan="2" align="center"><b>Neuter singular indefinite</b></td>
<td colspan="2" align="center"><b>Neuter singular definite</b></td>
<td colspan="2" align="center"><b>Plural indefinite</b></td>
<td colspan="2" align="center"><b>Plural definite</b></td>
</tr>
<tr>
<td colspan="2"><i>течѐне</i></td>
<td colspan="2"><i>течѐнето</i></td>
<td colspan="2"><i>течѐния</i></td>
<td colspan="2"><i>течѐнията</i></td>
</tr>
<tr>
<th bgcolor="#E0E0FF">Indicative</th>
<th><i>аз</i></th>
<th><i>ти</i></th>
<th><i>той</i></th>
<th colspan="2"><i>ние</i></th>
<th colspan="2"><i>вие</i></th>
<th><i>те</i></th>
</tr>
<tr>
<td>Present</td>
<td><i>тека̀</i></td>
<td><i>течѐш</i></td>
<td><i>течѐ</i></td>
<td colspan="2"><i>течѐм</i></td>
<td colspan="2"><i>течѐте</i></td>
<td><i>тека̀т</i></td>
</tr>
<tr>
<td>Past imperfect</td>
<td><i>теча̀х</i></td>
<td><i>течѐше</i></td>
<td><i>течѐше</i></td>
<td colspan="2"><i>теча̀хме</i></td>
<td colspan="2"><i>теча̀хте</i></td>
<td><i>теча̀ха</i></td>
</tr>
<tr>
<td>Past aorist</td>
<td><i>тѐкох</i></td>
<td><i>тѐче</i></td>
<td><i>тѐче</i></td>
<td colspan="2"><i>тѐкохме</i></td>
<td colspan="2"><i>тѐкохте</i></td>
<td><i>тѐкоха</i></td>
</tr>
<tr>
<th bgcolor="#E0E0FF">Imperativе</th>
<th>&#160;</th>
<th><i>ти</i></th>
<th>&#160;</th>
<th colspan="2">&#160;</th>
<th colspan="2"><i>вие</i></th>
<th>&#160;</th>
</tr>
<tr>
<td>&#160;</td>
<td>&#160;</td>
<td><i>течѝ</i></td>
<td>&#160;</td>
<td colspan="2">&#160;</td>
<td colspan="2"><i>течѐте</i></td>
<td>&#160;</td>
</tr>
</table>
<p>†"тека" is an <a href="../../../i/n/t/Intransitive_verb.html" title="Intransitive verb">intransitive verb</a>, so it can't have a <a href="../../../p/a/s/Passive_participle.html" title="Passive participle">passive participle</a></p>
<table border="2" cellpadding="4" cellspacing="0" style="margin: 1em 1em 1em 0; background: #f9f9f9; border: 1px #aaa solid; border-collapse: collapse; font-size: 95%;">
<tr>
<td bgcolor="#E0E0FF" align="center"><b>Conjugation determiner</b></td>
<td colspan="8"><i>речѐ</i></td>
</tr>
<tr>
<td bgcolor="#E0E0FF" align="center"><b>Non-finite, invariable</b></td>
<td colspan="8"></td>
</tr>
<tr>
<td>Adverbial participle†</td>
<td colspan="8" align="center">—</td>
</tr>
<tr>
<th bgcolor="#E0E0FF" rowspan="2">Non-finite, variable</th>
<th colspan="2">masc.</th>
<th colspan="2">fem.</th>
<th colspan="2">neut.</th>
<th colspan="2">pl.</th>
</tr>
<tr>
<th>indef.</th>
<th>def.</th>
<th>indef.</th>
<th>def.</th>
<th>indef.</th>
<th>def.</th>
<th>indef.</th>
<th>def.</th>
</tr>
<tr>
<td>Present active participle†</td>
<td colspan="8" align="center">—</td>
</tr>
<tr>
<td>Past active aorist participle</td>
<td><i>рѐкъл</i></td>
<td><i>рѐклият / рѐклия</i></td>
<td><i>рѐкла</i></td>
<td><i>рѐклата</i></td>
<td><i>рѐкло</i></td>
<td><i>рѐклото</i></td>
<td><i>рѐкли</i></td>
<td><i>рѐклите</i></td>
</tr>
<tr>
<td>Past active imperfect participle</td>
<td><i>реча̀л</i></td>
<td><i>реча̀лият / реча̀лия</i></td>
<td><i>реча̀ла</i></td>
<td><i>реча̀лата</i></td>
<td><i>реча̀ло</i></td>
<td><i>реча̀лото</i></td>
<td><i>реча̀ли</i></td>
<td><i>реча̀лите</i></td>
</tr>
<tr>
<td>Past passive participle</td>
<td><i>рѐчен</i></td>
<td><i>рѐченият / рѐчения</i></td>
<td><i>рѐчена</i></td>
<td><i>рѐчената</i></td>
<td><i>рѐчено</i></td>
<td><i>рѐченото</i></td>
<td><i>рѐчени</i></td>
<td><i>рѐчените</i></td>
</tr>
<tr>
<td>Verbal noun†</td>
<td colspan="8" align="center">—</td>
</tr>
<tr>
<th bgcolor="#E0E0FF">Indicative</th>
<th><i>аз</i></th>
<th><i>ти</i></th>
<th><i>той</i></th>
<th colspan="2"><i>ние</i></th>
<th colspan="2"><i>вие</i></th>
<th><i>те</i></th>
</tr>
<tr>
<td>Present</td>
<td><i>река̀</i></td>
<td><i>речѐш</i></td>
<td><i>речѐ</i></td>
<td colspan="2"><i>речѐм</i></td>
<td colspan="2"><i>речѐте</i></td>
<td><i>река̀т</i></td>
</tr>
<tr>
<td>Past imperfect</td>
<td><i>реча̀х</i></td>
<td><i>речѐше</i></td>
<td><i>речѐше</i></td>
<td colspan="2"><i>реча̀хме</i></td>
<td colspan="2"><i>реча̀хте</i></td>
<td><i>реча̀ха</i></td>
</tr>
<tr>
<td>Past aorist</td>
<td><i>рѐкох</i></td>
<td><i>рѐче</i></td>
<td><i>рѐче</i></td>
<td colspan="2"><i>рѐкохме</i></td>
<td colspan="2"><i>рѐкохте</i></td>
<td><i>рѐкоха</i></td>
</tr>
<tr>
<th bgcolor="#E0E0FF">Imperativе</th>
<th>&#160;</th>
<th><i>ти</i></th>
<th>&#160;</th>
<th colspan="2">&#160;</th>
<th colspan="2"><i>вие</i></th>
<th>&#160;</th>
</tr>
<tr>
<td>&#160;</td>
<td>&#160;</td>
<td><i>речѝ</i></td>
<td>&#160;</td>
<td colspan="2">&#160;</td>
<td colspan="2"><i>речѐте</i></td>
<td>&#160;</td>
</tr>
</table>
<p>†"река" is a perfective verb, only imperfective verbs have adverbial or present active participles and verbal nouns.</p>
<ul>
<li><i>врека</i>, <i>втека</i>, <i>допека</i>, <i>дорека</i>, <i>дотека</i>, <i>завтека</i>, <i>запека</i>, <i>зарека</i>, <i>затека</i>, <i>изпека</i>, <i>изрека</i>, <i>изтека</i>, <i>напека</i>, <i>нарека</i>, <i>натека</i>, <i>обрека</i>, <i>опека</i>, <i>отека</i>, <i>отрека</i>, <i>оттека</i>, <i>плака</i>, <i>подпека</i>, <i>понапека</i>, <i>поопека</i>, <i>поотека</i>, <i>попека</i>, <i>порека</i>, <i>потека</i>, <i>предрека</i>, <i>препека</i>, <i>припека</i>, <i>притека</i>, <i>произтека</i>, <i>протека</i>, <i>разтека</i>, <i>самоотрека</i>, <i>спека</i> and <i>стека</i> follow the same pattern.</li>
</ul>
<p><a name="Regular_-.D1.81.D0.B5.D1.87.D1.90_and_-.D0.BB.D0.B5.D1.87.D1.90_verbs_.28.D1.81.D0.B5.D0.BA.D0.B0.2C_to_cut.2C_to_chop.3B_.D0.B2.D0.BB.D0.B5.D0.BA.D0.B0.2C_to_drag.29" id="Regular_-.D1.81.D0.B5.D1.87.D1.90_and_-.D0.BB.D0.B5.D1.87.D1.90_verbs_.28.D1.81.D0.B5.D0.BA.D0.B0.2C_to_cut.2C_to_chop.3B_.D0.B2.D0.BB.D0.B5.D0.BA.D0.B0.2C_to_drag.29"></a></p>
<h2><span class="editsection">[<a href="../../../b/u/l/Bulgarian_conjugation.html" title="Edit section: Regular -сечѐ and -лечѐ verbs (сека, to cut, to chop; влека, to drag)">edit</a>]</span> <span class="mw-headline">Regular -<i>сечѐ</i> and -<i>лечѐ</i> verbs (<i>сека</i>, to cut, to chop; <i>влека</i>, to drag)</span></h2>
<table border="2" cellpadding="4" cellspacing="0" style="margin: 1em 1em 1em 0; background: #f9f9f9; border: 1px #aaa solid; border-collapse: collapse; font-size: 95%;">
<tr>
<td bgcolor="#E0E0FF" align="center"><b>Conjugation determiner</b></td>
<td colspan="8"><i>сечѐ</i></td>
</tr>
<tr>
<td bgcolor="#E0E0FF" align="center"><b>Non-finite, invariable</b></td>
<td colspan="8"></td>
</tr>
<tr>
<td>Adverbial participle</td>
<td colspan="8"><i>сечѐйки</i></td>
</tr>
<tr>
<th bgcolor="#E0E0FF" rowspan="2">Non-finite, variable</th>
<th colspan="2">masc.</th>
<th colspan="2">fem.</th>
<th colspan="2">neut.</th>
<th colspan="2">pl.</th>
</tr>
<tr>
<th>indef.</th>
<th>def.</th>
<th>indef.</th>
<th>def.</th>
<th>indef.</th>
<th>def.</th>
<th>indef.</th>
<th>def.</th>
</tr>
<tr>
<td>Present active participle</td>
<td><i>сеча̀щ</i></td>
<td><i>сеча̀щият / сеча̀щия</i></td>
<td><i>сеча̀ща</i></td>
<td><i>сеча̀щата</i></td>
<td><i>сеча̀що</i></td>
<td><i>сеча̀щото</i></td>
<td><i>сеча̀щи</i></td>
<td><i>сеча̀щите</i></td>
</tr>
<tr>
<td>Past active aorist participle</td>
<td><i>ся̀къл</i></td>
<td><i>сѐклият / сѐклия</i></td>
<td><i>ся̀кла</i></td>
<td><i>ся̀клата</i></td>
<td><i>ся̀кло</i></td>
<td><i>ся̀клото</i></td>
<td><i>сѐкли</i></td>
<td><i>сѐклите</i></td>
</tr>
<tr>
<td>Past active imperfect participle</td>
<td><i>сеча̀л</i></td>
<td><i>сеча̀лият / сеча̀лия</i></td>
<td><i>сеча̀ла</i></td>
<td><i>сеча̀лата</i></td>
<td><i>сеча̀ло</i></td>
<td><i>сеча̀лото</i></td>
<td><i>сеча̀ли</i></td>
<td><i>сеча̀лите</i></td>
</tr>
<tr>
<td>Past passive participle</td>
<td><i>сѐчен</i></td>
<td><i>сѐченият / сѐчения</i></td>
<td><i>сѐчена</i></td>
<td><i>сѐчената</i></td>
<td><i>сѐчено</i></td>
<td><i>сѐченото</i></td>
<td><i>сѐчени</i></td>
<td><i>сѐчените</i></td>
</tr>
<tr>
<td rowspan="2">Verbal noun</td>
<td colspan="2" align="center"><b>Neuter singular indefinite</b></td>
<td colspan="2" align="center"><b>Neuter singular definite</b></td>
<td colspan="2" align="center"><b>Plural indefinite</b></td>
<td colspan="2" align="center"><b>Plural definite</b></td>
</tr>
<tr>
<td colspan="2"><i>сѐчене</i></td>
<td colspan="2"><i>сѐченето</i></td>
<td colspan="2"><i>сѐчения</i></td>
<td colspan="2"><i>сѐченията</i></td>
</tr>
<tr>
<th bgcolor="#E0E0FF">Indicative</th>
<th><i>аз</i></th>
<th><i>ти</i></th>
<th><i>той</i></th>
<th colspan="2"><i>ние</i></th>
<th colspan="2"><i>вие</i></th>
<th><i>те</i></th>
</tr>
<tr>
<td>Present</td>
<td><i>сека̀</i></td>
<td><i>сечѐш</i></td>
<td><i>сечѐ</i></td>
<td colspan="2"><i>сечѐм</i></td>
<td colspan="2"><i>сечѐте</i></td>
<td><i>сека̀т</i></td>
</tr>
<tr>
<td>Past imperfect</td>
<td><i>сеча̀х</i></td>
<td><i>сечѐше</i></td>
<td><i>сечѐше</i></td>
<td colspan="2"><i>сеча̀хме</i></td>
<td colspan="2"><i>сеча̀хте</i></td>
<td><i>сеча̀ха</i></td>
</tr>
<tr>
<td>Past aorist</td>
<td><i>ся̀кох</i></td>
<td><i>сѐче</i></td>
<td><i>сѐче</i></td>
<td colspan="2"><i>ся̀кохме</i></td>
<td colspan="2"><i>ся̀кохте</i></td>
<td><i>ся̀коха</i></td>
</tr>
<tr>
<th bgcolor="#E0E0FF">Imperativе</th>
<th>&#160;</th>
<th><i>ти</i></th>
<th>&#160;</th>
<th colspan="2">&#160;</th>
<th colspan="2"><i>вие</i></th>
<th>&#160;</th>
</tr>
<tr>
<td>&#160;</td>
<td>&#160;</td>
<td><i>сечѝ</i></td>
<td>&#160;</td>
<td colspan="2">&#160;</td>
<td colspan="2"><i>сечѐте</i></td>
<td>&#160;</td>
</tr>
</table>
<table border="2" cellpadding="4" cellspacing="0" style="margin: 1em 1em 1em 0; background: #f9f9f9; border: 1px #aaa solid; border-collapse: collapse; font-size: 95%;">
<tr>
<td bgcolor="#E0E0FF" align="center"><b>Conjugation determiner</b></td>
<td colspan="8"><i>влечѐ</i></td>
</tr>
<tr>
<td bgcolor="#E0E0FF" align="center"><b>Non-finite, invariable</b></td>
<td colspan="8"></td>
</tr>
<tr>
<td>Adverbial participle</td>
<td colspan="8"><i>влечѐйки</i></td>
</tr>
<tr>
<th bgcolor="#E0E0FF" rowspan="2">Non-finite, variable</th>
<th colspan="2">masc.</th>
<th colspan="2">fem.</th>
<th colspan="2">neut.</th>
<th colspan="2">pl.</th>
</tr>
<tr>
<th>indef.</th>
<th>def.</th>
<th>indef.</th>
<th>def.</th>
<th>indef.</th>
<th>def.</th>
<th>indef.</th>
<th>def.</th>
</tr>
<tr>
<td>Present active participle</td>
<td><i>влеча̀щ</i></td>
<td><i>влеча̀щият / влеча̀щия</i></td>
<td><i>влеча̀ща</i></td>
<td><i>влеча̀щата</i></td>
<td><i>влеча̀що</i></td>
<td><i>влеча̀щото</i></td>
<td><i>влеча̀щи</i></td>
<td><i>влеча̀щите</i></td>
</tr>
<tr>
<td>Past active aorist participle</td>
<td><i>вля̀къл</i></td>
<td><i>влѐклият / влѐклия</i></td>
<td><i>вля̀кла</i></td>
<td><i>вля̀клата</i></td>
<td><i>вля̀кло</i></td>
<td><i>вля̀клото</i></td>
<td><i>влѐкли</i></td>
<td><i>влѐклите</i></td>
</tr>
<tr>
<td>Past active imperfect participle</td>
<td><i>влеча̀л</i></td>
<td><i>влеча̀лият / влеча̀лия</i></td>
<td><i>влеча̀ла</i></td>
<td><i>влеча̀лата</i></td>
<td><i>влеча̀ло</i></td>
<td><i>влеча̀лото</i></td>
<td><i>влеча̀ли</i></td>
<td><i>влеча̀лите</i></td>
</tr>
<tr>
<td>Past passive participle</td>
<td><i>влѐчен</i></td>
<td><i>влѐченият / влѐчения</i></td>
<td><i>влѐчена</i></td>
<td><i>влѐчената</i></td>
<td><i>влѐчено</i></td>
<td><i>влѐченото</i></td>
<td><i>влѐчени</i></td>
<td><i>влѐчените</i></td>
</tr>
<tr>
<td rowspan="2">Verbal noun</td>
<td colspan="2" align="center"><b>Neuter singular indefinite</b></td>
<td colspan="2" align="center"><b>Neuter singular definite</b></td>
<td colspan="2" align="center"><b>Plural indefinite</b></td>
<td colspan="2" align="center"><b>Plural definite</b></td>
</tr>
<tr>
<td colspan="2"><i>влечѐне</i></td>
<td colspan="2"><i>влечѐнето</i></td>
<td colspan="2"><i>влечѐния</i></td>
<td colspan="2"><i>влечѐнията</i></td>
</tr>
<tr>
<th bgcolor="#E0E0FF">Indicative</th>
<th><i>аз</i></th>
<th><i>ти</i></th>
<th><i>той</i></th>
<th colspan="2"><i>ние</i></th>
<th colspan="2"><i>вие</i></th>
<th><i>те</i></th>
</tr>
<tr>
<td>Present</td>
<td><i>влека̀</i></td>
<td><i>влечѐш</i></td>
<td><i>влечѐ</i></td>
<td colspan="2"><i>влечѐм</i></td>
<td colspan="2"><i>влечѐте</i></td>
<td><i>влека̀т</i></td>
</tr>
<tr>
<td>Past imperfect</td>
<td><i>влеча̀х</i></td>
<td><i>влечѐше</i></td>
<td><i>влечѐше</i></td>
<td colspan="2"><i>влеча̀хме</i></td>
<td colspan="2"><i>влеча̀хте</i></td>
<td><i>влеча̀ха</i></td>
</tr>
<tr>
<td>Past aorist</td>
<td><i>вля̀кох</i></td>
<td><i>влѐче</i></td>
<td><i>влѐче</i></td>
<td colspan="2"><i>вля̀кохме</i></td>
<td colspan="2"><i>вля̀кохте</i></td>
<td><i>вля̀коха</i></td>
</tr>
<tr>
<th bgcolor="#E0E0FF">Imperativе</th>
<th>&#160;</th>
<th><i>ти</i></th>
<th>&#160;</th>
<th colspan="2">&#160;</th>
<th colspan="2"><i>вие</i></th>
<th>&#160;</th>
</tr>
<tr>
<td>&#160;</td>
<td>&#160;</td>
<td><i>влечѝ</i></td>
<td>&#160;</td>
<td colspan="2">&#160;</td>
<td colspan="2"><i>влечѐте</i></td>
<td>&#160;</td>
</tr>
</table>
<p><a name="Regular_verbs_ending_in_a_consonant_.2B_-.D1.80.D1.90_.28.D1.81.D0.BF.D1.80.D0.B0.2C_to_stop.29" id="Regular_verbs_ending_in_a_consonant_.2B_-.D1.80.D1.90_.28.D1.81.D0.BF.D1.80.D0.B0.2C_to_stop.29"></a></p>
<h2><span class="editsection">[<a href="../../../b/u/l/Bulgarian_conjugation.html" title="Edit section: Regular verbs ending in a consonant + -рѐ (спра, to stop)">edit</a>]</span> <span class="mw-headline">Regular verbs ending in a consonant + -<i>рѐ</i> (<i>спра</i>, to stop)</span></h2>
<table border="2" cellpadding="4" cellspacing="0" style="margin: 1em 1em 1em 0; background: #f9f9f9; border: 1px #aaa solid; border-collapse: collapse; font-size: 95%;">
<tr>
<td bgcolor="#E0E0FF" align="center"><b>Conjugation determiner</b></td>
<td colspan="8"><i>спрѐ</i></td>
</tr>
<tr>
<td bgcolor="#E0E0FF" align="center"><b>Non-finite, invariable</b></td>
<td colspan="8"></td>
</tr>
<tr>
<td>Adverbial participle†</td>
<td colspan="8" align="center">—</td>
</tr>
<tr>
<th bgcolor="#E0E0FF" rowspan="2">Non-finite, variable</th>
<th colspan="2">masc.</th>
<th colspan="2">fem.</th>
<th colspan="2">neut.</th>
<th colspan="2">pl.</th>
</tr>
<tr>
<th>indef.</th>
<th>def.</th>
<th>indef.</th>
<th>def.</th>
<th>indef.</th>
<th>def.</th>
<th>indef.</th>
<th>def.</th>
</tr>
<tr>
<td>Present active participle†</td>
<td colspan="8" align="center">—</td>
</tr>
<tr>
<td>Past active aorist participle</td>
<td><i>спрял</i></td>
<td><i>спрѐлият / спрѐлия</i></td>
<td><i>спря̀ла</i></td>
<td><i>спря̀лата</i></td>
<td><i>спря̀ло</i></td>
<td><i>спря̀лото</i></td>
<td><i>спрѐли</i></td>
<td><i>спрѐлите</i></td>
</tr>
<tr>
<td>Past active imperfect participle</td>
<td><i>спря̀л</i></td>
<td><i>спрѐлият / спрѐлия</i></td>
<td><i>спря̀ла</i></td>
<td><i>спря̀лата</i></td>
<td><i>спря̀ло</i></td>
<td><i>спря̀лото</i></td>
<td><i>спрѐли</i></td>
<td><i>спрѐлите</i></td>
</tr>
<tr>
<td>Past passive participle</td>
<td><i>спря̀н</i></td>
<td><i>спря̀ният / спряния</i></td>
<td><i>спря̀на</i></td>
<td><i>спря̀ната</i></td>
<td><i>спря̀но</i></td>
<td><i>спря̀ното</i></td>
<td><i>спрѐни</i></td>
<td><i>спрѐните</i></td>
</tr>
<tr>
<td>Verbal noun</td>
<td colspan="8" align="center">—</td>
</tr>
<tr>
<th bgcolor="#E0E0FF">Indicative</th>
<th><i>аз</i></th>
<th><i>ти</i></th>
<th><i>той</i></th>
<th colspan="2"><i>ние</i></th>
<th colspan="2"><i>вие</i></th>
<th><i>те</i></th>
</tr>
<tr>
<td>Present</td>
<td><i>спра̀</i></td>
<td><i>спрѐш</i></td>
<td><i>спрѐ</i></td>
<td colspan="2"><i>спрѐм</i></td>
<td colspan="2"><i>спрѐте</i></td>
<td><i>спра̀т</i></td>
</tr>
<tr>
<td>Past imperfect</td>
<td><i>спря̀х</i></td>
<td><i>спрѐше</i></td>
<td><i>спрѐше</i></td>
<td colspan="2"><i>спря̀хме</i></td>
<td colspan="2"><i>спря̀хте</i></td>
<td><i>спря̀ха</i></td>
</tr>
<tr>
<td>Past aorist</td>
<td><i>спрях</i></td>
<td><i>спря</i></td>
<td><i>спря</i></td>
<td colspan="2"><i>спря̀хме</i></td>
<td colspan="2"><i>спря̀хте</i></td>
<td><i>спря̀ха</i></td>
</tr>
<tr>
<th bgcolor="#E0E0FF">Imperativе</th>
<th>&#160;</th>
<th><i>ти</i></th>
<th>&#160;</th>
<th colspan="2">&#160;</th>
<th colspan="2"><i>вие</i></th>
<th>&#160;</th>
</tr>
<tr>
<td>&#160;</td>
<td>&#160;</td>
<td><i>спри</i></td>
<td>&#160;</td>
<td colspan="2">&#160;</td>
<td colspan="2"><i>спрѐте</i></td>
<td>&#160;</td>
</tr>
</table>
<p>†"спра" is a perfective verb, only imperfective verbs have adverbial or present active participles and verbal nouns.</p>
<p><a name="Regular_-.D1.88.D0.B5_verbs_.28.D0.BF.D0.B8.D1.88.D0.B0.2C_to_write.29" id="Regular_-.D1.88.D0.B5_verbs_.28.D0.BF.D0.B8.D1.88.D0.B0.2C_to_write.29"></a></p>
<h2><span class="editsection">[<a href="../../../b/u/l/Bulgarian_conjugation.html" title="Edit section: Regular -ше verbs (пиша, to write)">edit</a>]</span> <span class="mw-headline">Regular -<i>ше</i> verbs (<i>пиша</i>, to write)</span></h2>
<table border="2" cellpadding="4" cellspacing="0" style="margin: 1em 1em 1em 0; background: #f9f9f9; border: 1px #aaa solid; border-collapse: collapse; font-size: 95%;">
<tr>
<td bgcolor="#E0E0FF" align="center"><b>Conjugation determiner</b></td>
<td colspan="8"><i>пѝше</i></td>
</tr>
<tr>
<td bgcolor="#E0E0FF" align="center"><b>Non-finite, invariable</b></td>
<td colspan="8"></td>
</tr>
<tr>
<td>Adverbial participle</td>
<td colspan="8"><i>пѝшейки</i></td>
</tr>
<tr>
<th bgcolor="#E0E0FF" rowspan="2">Non-finite, variable</th>
<th colspan="2">masc.</th>
<th colspan="2">fem.</th>
<th colspan="2">neut.</th>
<th colspan="2">pl.</th>
</tr>
<tr>
<th>indef.</th>
<th>def.</th>
<th>indef.</th>
<th>def.</th>
<th>indef.</th>
<th>def.</th>
<th>indef.</th>
<th>def.</th>
</tr>
<tr>
<td>Present active participle</td>
<td><i>пѝшещ</i></td>
<td><i>пѝшещият / пѝшещия</i></td>
<td><i>пѝшеща</i></td>
<td><i>пѝшещата</i></td>
<td><i>пѝшещо</i></td>
<td><i>пѝшещото</i></td>
<td><i>пѝшещи</i></td>
<td><i>пѝшещите</i></td>
</tr>
<tr>
<td>Past active aorist participle</td>
<td><i>пѝсал</i></td>
<td><i>пѝсалият / пѝсалия</i></td>
<td><i>пѝсала</i></td>
<td><i>пѝсалата</i></td>
<td><i>пѝсало</i></td>
<td><i>пѝсалото</i></td>
<td><i>пѝсали</i></td>
<td><i>пѝсалите</i></td>
</tr>
<tr>
<td>Past active imperfect participle</td>
<td><i>пѝшел</i></td>
<td><i>пѝшелият / пѝшелия</i></td>
<td><i>пѝшела</i></td>
<td><i>пѝшелата</i></td>
<td><i>пѝшело</i></td>
<td><i>пѝшелото</i></td>
<td><i>пѝшели</i></td>
<td><i>пѝшелите</i></td>
</tr>
<tr>
<td>Past passive participle</td>
<td><i>пѝсан</i></td>
<td><i>пѝсаният / пѝсания</i></td>
<td><i>пѝсана</i></td>
<td><i>пѝсаната</i></td>
<td><i>пѝсано</i></td>
<td><i>пѝсаното</i></td>
<td><i>пѝсани</i></td>
<td><i>пѝсаните</i></td>
</tr>
<tr>
<td rowspan="2">Verbal noun</td>
<td colspan="2" align="center"><b>Neuter singular indefinite</b></td>
<td colspan="2" align="center"><b>Neuter singular definite</b></td>
<td colspan="2" align="center"><b>Plural indefinite</b></td>
<td colspan="2" align="center"><b>Plural definite</b></td>
</tr>
<tr>
<td colspan="2"><i>пѝсане</i></td>
<td colspan="2"><i>пѝсането</i></td>
<td colspan="2"><i>пѝсания</i></td>
<td colspan="2"><i>пѝсанията</i></td>
</tr>
<tr>
<th bgcolor="#E0E0FF">Indicative</th>
<th><i>аз</i></th>
<th><i>ти</i></th>
<th><i>той</i></th>
<th colspan="2"><i>ние</i></th>
<th colspan="2"><i>вие</i></th>
<th><i>те</i></th>
</tr>
<tr>
<td>Present</td>
<td><i>пѝша</i></td>
<td><i>пѝшеш</i></td>
<td><i>пѝше</i></td>
<td colspan="2"><i>пѝшем</i></td>
<td colspan="2"><i>пѝшете</i></td>
<td><i>пѝшат</i></td>
</tr>
<tr>
<td>Past imperfect</td>
<td><i>пѝшех</i></td>
<td><i>пѝшеше</i></td>
<td><i>пѝшеше</i></td>
<td colspan="2"><i>пѝшехме</i></td>
<td colspan="2"><i>пѝшехте</i></td>
<td><i>пѝшеха</i></td>
</tr>
<tr>
<td>Past aorist</td>
<td><i>пѝсах</i></td>
<td><i>пѝса</i></td>
<td><i>пѝса</i></td>
<td colspan="2"><i>пѝсахме</i></td>
<td colspan="2"><i>пѝсахте</i></td>
<td><i>пѝсаха</i></td>
</tr>
<tr>
<th bgcolor="#E0E0FF">Imperativе</th>
<th>&#160;</th>
<th><i>ти</i></th>
<th>&#160;</th>
<th colspan="2">&#160;</th>
<th colspan="2"><i>вие</i></th>
<th>&#160;</th>
</tr>
<tr>
<td>&#160;</td>
<td>&#160;</td>
<td><i>пишѝ</i></td>
<td>&#160;</td>
<td colspan="2">&#160;</td>
<td colspan="2"><i>пишѐте</i></td>
<td>&#160;</td>
</tr>
</table>
<p><a name="Regular_-.D1.90.D0.BC.D0.B5_verbs_.28.D0.BD.D0.B0.D0.B5.D0.BC.D0.B0.2C_to_hire.29" id="Regular_-.D1.90.D0.BC.D0.B5_verbs_.28.D0.BD.D0.B0.D0.B5.D0.BC.D0.B0.2C_to_hire.29"></a></p>
<h2><span class="editsection">[<a href="../../../b/u/l/Bulgarian_conjugation.html" title="Edit section: Regular -ѐме verbs (наема, to hire)">edit</a>]</span> <span class="mw-headline">Regular -<i>ѐме</i> verbs (<i>наема</i>, to hire)</span></h2>
<table border="2" cellpadding="4" cellspacing="0" style="margin: 1em 1em 1em 0; background: #f9f9f9; border: 1px #aaa solid; border-collapse: collapse; font-size: 95%;">
<tr>
<td bgcolor="#E0E0FF" align="center"><b>Conjugation determiner</b></td>
<td colspan="8"><i>наѐме</i></td>
</tr>
<tr>
<td bgcolor="#E0E0FF" align="center"><b>Non-finite, invariable</b></td>
<td colspan="8"></td>
</tr>
<tr>
<td>Adverbial participle†</td>
<td colspan="8" align="center">—</td>
</tr>
<tr>
<th bgcolor="#E0E0FF" rowspan="2">Non-finite, variable</th>
<th colspan="2">masc.</th>
<th colspan="2">fem.</th>
<th colspan="2">neut.</th>
<th colspan="2">pl.</th>
</tr>
<tr>
<th>indef.</th>
<th>def.</th>
<th>indef.</th>
<th>def.</th>
<th>indef.</th>
<th>def.</th>
<th>indef.</th>
<th>def.</th>
</tr>
<tr>
<td>Present active participle†</td>
<td colspan="8" align="center">—</td>
</tr>
<tr>
<td>Past active aorist participle</td>
<td><i>наѐл</i></td>
<td><i>наѐлият / наѐлия</i></td>
<td><i>наѐла</i></td>
<td><i>наѐлата</i></td>
<td><i>наѐло</i></td>
<td><i>наѐлото</i></td>
<td><i>наѐли</i></td>
<td><i>наѐлите</i></td>
</tr>
<tr>
<td>Past active imperfect participle</td>
<td><i>наѐмел</i></td>
<td><i>наѐмелият / наѐмелия</i></td>
<td><i>наѐмела</i></td>
<td><i>наѐмелата</i></td>
<td><i>наѐмело</i></td>
<td><i>наѐмелото</i></td>
<td><i>наѐмели</i></td>
<td><i>наѐмелите</i></td>
</tr>
<tr>
<td>Past passive participle</td>
<td><i>наѐт</i></td>
<td><i>наѐтият / наѐтия</i></td>
<td><i>наѐта</i></td>
<td><i>наѐтата</i></td>
<td><i>наѐто</i></td>
<td><i>наѐтото</i></td>
<td><i>наѐти</i></td>
<td><i>наѐтите</i></td>
</tr>
<tr>
<td>Verbal noun†</td>
<td colspan="8" align="center">—</td>
</tr>
<tr>
<th bgcolor="#E0E0FF">Indicative</th>
<th><i>аз</i></th>
<th><i>ти</i></th>
<th><i>той</i></th>
<th colspan="2"><i>ние</i></th>
<th colspan="2"><i>вие</i></th>
<th><i>те</i></th>
</tr>
<tr>
<td>Present</td>
<td><i>наѐма</i></td>
<td><i>наѐмеш</i></td>
<td><i>наѐме</i></td>
<td colspan="2"><i>наѐмем</i></td>
<td colspan="2"><i>наѐмете</i></td>
<td><i>наѐмат</i></td>
</tr>
<tr>
<td>Past imperfect</td>
<td><i>наѐмех</i></td>
<td><i>наѐмеше</i></td>
<td><i>наѐмеше</i></td>
<td colspan="2"><i>наѐмехме</i></td>
<td colspan="2"><i>наѐмехте</i></td>
<td><i>наѐмеха</i></td>
</tr>
<tr>
<td>Past aorist</td>
<td><i>наѐх</i></td>
<td><i>наѐ</i></td>
<td><i>наѐ</i></td>
<td colspan="2"><i>наѐхме</i></td>
<td colspan="2"><i>наѐхте</i></td>
<td><i>наѐха</i></td>
</tr>
<tr>
<th bgcolor="#E0E0FF">Imperativе</th>
<th>&#160;</th>
<th><i>ти</i></th>
<th>&#160;</th>
<th colspan="2">&#160;</th>
<th colspan="2"><i>вие</i></th>
<th>&#160;</th>
</tr>
<tr>
<td>&#160;</td>
<td>&#160;</td>
<td><i>наемѝ</i></td>
<td>&#160;</td>
<td colspan="2">&#160;</td>
<td colspan="2"><i>наемѐте</i></td>
<td>&#160;</td>
</tr>
</table>
<p>†"наема" is a perfective verb, only imperfective verbs have adverbial or present active participles and verbal nouns.</p>
<p><a name="Regular_-.D0.B8.D0.B5_and_-.D1.83.D0.B5_verbs_.28.D0.BF.D0.B8.D1.8F.2C_to_sing.3B_.D1.87.D1.83.D1.8F.2C_to_hear.29" id="Regular_-.D0.B8.D0.B5_and_-.D1.83.D0.B5_verbs_.28.D0.BF.D0.B8.D1.8F.2C_to_sing.3B_.D1.87.D1.83.D1.8F.2C_to_hear.29"></a></p>
<h2><span class="editsection">[<a href="../../../b/u/l/Bulgarian_conjugation.html" title="Edit section: Regular -ие and -уе verbs (пия, to sing; чуя, to hear)">edit</a>]</span> <span class="mw-headline">Regular -<i>ие</i> and -<i>уе</i> verbs (<i>пия</i>, to sing; <i>чуя</i>, to hear)</span></h2>
<table border="2" cellpadding="4" cellspacing="0" style="margin: 1em 1em 1em 0; background: #f9f9f9; border: 1px #aaa solid; border-collapse: collapse; font-size: 95%;">
<tr>
<td bgcolor="#E0E0FF" align="center"><b>Conjugation determiner</b></td>
<td colspan="8"><i>пѝе</i></td>
</tr>
<tr>
<td bgcolor="#E0E0FF" align="center"><b>Non-finite, invariable</b></td>
<td colspan="8"></td>
</tr>
<tr>
<td>Adverbial participle</td>
<td colspan="8"><i>пѝейки</i></td>
</tr>
<tr>
<th bgcolor="#E0E0FF" rowspan="2">Non-finite, variable</th>
<th colspan="2">masc.</th>
<th colspan="2">fem.</th>
<th colspan="2">neut.</th>
<th colspan="2">pl.</th>
</tr>
<tr>
<th>indef.</th>
<th>def.</th>
<th>indef.</th>
<th>def.</th>
<th>indef.</th>
<th>def.</th>
<th>indef.</th>
<th>def.</th>
</tr>
<tr>
<td>Present active participle</td>
<td><i>пѝещ</i></td>
<td><i>пѝещият / пѝещия</i></td>
<td><i>пѝеща</i></td>
<td><i>пѝещата</i></td>
<td><i>пѝещо</i></td>
<td><i>пѝещото</i></td>
<td><i>пѝещи</i></td>
<td><i>пѝещите</i></td>
</tr>
<tr>
<td>Past active aorist participle</td>
<td><i>пил</i></td>
<td><i>пѝлият / пѝлия</i></td>
<td><i>пѝла</i></td>
<td><i>пѝлата</i></td>
<td><i>пѝло</i></td>
<td><i>пѝлото</i></td>
<td><i>пѝли</i></td>
<td><i>пѝлите</i></td>
</tr>
<tr>
<td>Past active imperfect participle</td>
<td><i>пѝел</i></td>
<td><i>пѝелият / пѝелия</i></td>
<td><i>пѝела</i></td>
<td><i>пѝелата</i></td>
<td><i>пѝело</i></td>
<td><i>пѝелото</i></td>
<td><i>пѝели</i></td>
<td><i>пѝелите</i></td>
</tr>
<tr>
<td>Past passive participle</td>
<td><i>пит</i></td>
<td><i>пѝтият / пѝтия</i></td>
<td><i>пѝта</i></td>
<td><i>пѝтата</i></td>
<td><i>пѝто</i></td>
<td><i>пѝтото</i></td>
<td><i>пѝти</i></td>
<td><i>пѝтите</i></td>
</tr>
<tr>
<td rowspan="2">Verbal noun</td>
<td colspan="2" align="center"><b>Neuter singular indefinite</b></td>
<td colspan="2" align="center"><b>Neuter singular definite</b></td>
<td colspan="2" align="center"><b>Plural indefinite</b></td>
<td colspan="2" align="center"><b>Plural definite</b></td>
</tr>
<tr>
<td colspan="2"><i>пѝене</i></td>
<td colspan="2"><i>пѝенето</i></td>
<td colspan="2"><i>пѝения</i></td>
<td colspan="2"><i>пѝенията</i></td>
</tr>
<tr>
<th bgcolor="#E0E0FF">Indicative</th>
<th><i>аз</i></th>
<th><i>ти</i></th>
<th><i>той</i></th>
<th colspan="2"><i>ние</i></th>
<th colspan="2"><i>вие</i></th>
<th><i>те</i></th>
</tr>
<tr>
<td>Present</td>
<td><i>пѝя</i></td>
<td><i>пѝеш</i></td>
<td><i>пѝе</i></td>
<td colspan="2"><i>пѝем</i></td>
<td colspan="2"><i>пѝете</i></td>
<td><i>пѝят</i></td>
</tr>
<tr>
<td>Past imperfect</td>
<td><i>пѝех</i></td>
<td><i>пѝеше</i></td>
<td><i>пѝеше</i></td>
<td colspan="2"><i>пѝехме</i></td>
<td colspan="2"><i>пѝехте</i></td>
<td><i>пѝеха</i></td>
</tr>
<tr>
<td>Past aorist</td>
<td><i>пих</i></td>
<td><i>пи</i></td>
<td><i>пи</i></td>
<td colspan="2"><i>пѝхме</i></td>
<td colspan="2"><i>пѝхте</i></td>
<td><i>пѝха</i></td>
</tr>
<tr>
<th bgcolor="#E0E0FF">Imperativе</th>
<th>&#160;</th>
<th><i>ти</i></th>
<th>&#160;</th>
<th colspan="2">&#160;</th>
<th colspan="2"><i>вие</i></th>
<th>&#160;</th>
</tr>
<tr>
<td>&#160;</td>
<td>&#160;</td>
<td><i>пий</i></td>
<td>&#160;</td>
<td colspan="2">&#160;</td>
<td colspan="2"><i>пѝйте</i></td>
<td>&#160;</td>
</tr>
</table>
<table border="2" cellpadding="4" cellspacing="0" style="margin: 1em 1em 1em 0; background: #f9f9f9; border: 1px #aaa solid; border-collapse: collapse; font-size: 95%;">
<tr>
<td bgcolor="#E0E0FF" align="center"><b>Conjugation determiner</b></td>
<td colspan="8"><i>чу̀е</i></td>
</tr>
<tr>
<td bgcolor="#E0E0FF" align="center"><b>Non-finite, invariable</b></td>
<td colspan="8"></td>
</tr>
<tr>
<td>Adverbial participle†</td>
<td colspan="8" align="center">—</td>
</tr>
<tr>
<th bgcolor="#E0E0FF" rowspan="2">Non-finite, variable</th>
<th colspan="2">masc.</th>
<th colspan="2">fem.</th>
<th colspan="2">neut.</th>
<th colspan="2">pl.</th>
</tr>
<tr>
<th>indef.</th>
<th>def.</th>
<th>indef.</th>
<th>def.</th>
<th>indef.</th>
<th>def.</th>
<th>indef.</th>
<th>def.</th>
</tr>
<tr>
<td>Present active participle†</td>
<td colspan="8" align="center">—</td>
</tr>
<tr>
<td>Past active aorist participle</td>
<td><i>чул</i></td>
<td><i>чу̀лият / чу̀лия</i></td>
<td><i>чу̀ла</i></td>
<td><i>чу̀лата</i></td>
<td><i>чу̀ло</i></td>
<td><i>чу̀лото</i></td>
<td><i>чу̀ли</i></td>
<td><i>чу̀лите</i></td>
</tr>
<tr>
<td>Past active imperfect participle</td>
<td><i>чу̀ел</i></td>
<td><i>чу̀елият / чу̀елия</i></td>
<td><i>чу̀ела</i></td>
<td><i>чу̀елата</i></td>
<td><i>чу̀ело</i></td>
<td><i>чу̀елото</i></td>
<td><i>чу̀ели</i></td>
<td><i>чу̀елите</i></td>
</tr>
<tr>
<td>Past passive participle</td>
<td><i>чут</i></td>
<td><i>чу̀тият / чу̀тия</i></td>
<td><i>чу̀та</i></td>
<td><i>чу̀тата</i></td>
<td><i>чу̀то</i></td>
<td><i>чу̀тото</i></td>
<td><i>чу̀ти</i></td>
<td><i>чу̀тите</i></td>
</tr>
<tr>
<td>Verbal noun†</td>
<td colspan="8" align="center">—</td>
</tr>
<tr>
<th bgcolor="#E0E0FF">Indicative</th>
<th><i>аз</i></th>
<th><i>ти</i></th>
<th><i>той</i></th>
<th colspan="2"><i>ние</i></th>
<th colspan="2"><i>вие</i></th>
<th><i>те</i></th>
</tr>
<tr>
<td>Present</td>
<td><i>чу̀я</i></td>
<td><i>чу̀еш</i></td>
<td><i>чуе</i></td>
<td colspan="2"><i>чу̀ем</i></td>
<td colspan="2"><i>чу̀ете</i></td>
<td><i>чу̀ят</i></td>
</tr>
<tr>
<td>Past imperfect</td>
<td><i>чу̀ех</i></td>
<td><i>чу̀еше</i></td>
<td><i>чу̀еше</i></td>
<td colspan="2"><i>чу̀ехме</i></td>
<td colspan="2"><i>чу̀ехте</i></td>
<td><i>чу̀еха</i></td>
</tr>
<tr>
<td>Past aorist</td>
<td><i>чух</i></td>
<td><i>чу</i></td>
<td><i>чу</i></td>
<td colspan="2"><i>чу̀хме</i></td>
<td colspan="2"><i>чу̀хте</i></td>
<td><i>чу̀ха</i></td>
</tr>
<tr>
<th bgcolor="#E0E0FF">Imperativе</th>
<th>&#160;</th>
<th><i>ти</i></th>
<th>&#160;</th>
<th colspan="2">&#160;</th>
<th colspan="2"><i>вие</i></th>
<th>&#160;</th>
</tr>
<tr>
<td>&#160;</td>
<td>&#160;</td>
<td><i>чуй</i></td>
<td>&#160;</td>
<td colspan="2">&#160;</td>
<td colspan="2"><i>чу̀йте</i></td>
<td>&#160;</td>
</tr>
</table>
<p>†"чуя" is a perfective verb, only imperfective verbs have adverbial or present active participles and verbal nouns.</p>
<p><a name="Regular_verbs_ending_in_a_consonant_different_from_.D0.B6.2C_.D1.87.2C_.D1.88_.2B_-.D0.B5.D0.B5_.28.D0.B6.D0.B8.D0.B2.D0.B5.D1.8F.2C_to_live.29" id="Regular_verbs_ending_in_a_consonant_different_from_.D0.B6.2C_.D1.87.2C_.D1.88_.2B_-.D0.B5.D0.B5_.28.D0.B6.D0.B8.D0.B2.D0.B5.D1.8F.2C_to_live.29"></a></p>
<h2><span class="editsection">[<a href="../../../b/u/l/Bulgarian_conjugation.html" title="Edit section: Regular verbs ending in a consonant different from ж, ч, ш + -ее (живея, to live)">edit</a>]</span> <span class="mw-headline">Regular verbs ending in a consonant different from <i>ж</i>, <i>ч</i>, <i>ш</i> + -<i>ее</i> (<i>живея</i>, to live)</span></h2>
<table border="2" cellpadding="4" cellspacing="0" style="margin: 1em 1em 1em 0; background: #f9f9f9; border: 1px #aaa solid; border-collapse: collapse; font-size: 95%;">
<tr>
<td bgcolor="#E0E0FF" align="center"><b>Conjugation determiner</b></td>
<td colspan="8"><i>живѐе</i></td>
</tr>
<tr>
<td bgcolor="#E0E0FF" align="center"><b>Non-finite, invariable</b></td>
<td colspan="8"></td>
</tr>
<tr>
<td>Adverbial participle</td>
<td colspan="8"><i>живѐейки</i></td>
</tr>
<tr>
<th bgcolor="#E0E0FF" rowspan="2">Non-finite, variable</th>
<th colspan="2">masc.</th>
<th colspan="2">fem.</th>
<th colspan="2">neut.</th>
<th colspan="2">pl.</th>
</tr>
<tr>
<th>indef.</th>
<th>def.</th>
<th>indef.</th>
<th>def.</th>
<th>indef.</th>
<th>def.</th>
<th>indef.</th>
<th>def.</th>
</tr>
<tr>
<td>Present active participle</td>
<td><i>живѐещ</i></td>
<td><i>живѐещият / живѐещия</i></td>
<td><i>живѐеща</i></td>
<td><i>живѐещата</i></td>
<td><i>живѐещо</i></td>
<td><i>живѐещото</i></td>
<td><i>живѐещи</i></td>
<td><i>живѐещите</i></td>
</tr>
<tr>
<td>Past active aorist participle</td>
<td><i>живя̀л</i></td>
<td><i>живѐлият / живѐлия</i></td>
<td><i>живя̀ла</i></td>
<td><i>живя̀лата</i></td>
<td><i>живя̀ло</i></td>
<td><i>живя̀лото</i></td>
<td><i>живѐли</i></td>
<td><i>живѐлите</i></td>
</tr>
<tr>
<td>Past active imperfect participle</td>
<td><i>живѐел</i></td>
<td><i>живѐелият / живѐелия</i></td>
<td><i>живѐела</i></td>
<td><i>живѐелата</i></td>
<td><i>живѐело</i></td>
<td><i>живѐелото</i></td>
<td><i>живѐели</i></td>
<td><i>живѐелите</i></td>
</tr>
<tr>
<td>Past passive participle</td>
<td><i>живя̀н</i></td>
<td><i>живя̀ният / живя̀ния</i></td>
<td><i>живя̀на</i></td>
<td><i>живя̀ната</i></td>
<td><i>живя̀но</i></td>
<td><i>живя̀ното</i></td>
<td><i>живѐни</i></td>
<td><i>живѐните</i></td>
</tr>
<tr>
<td rowspan="2">Verbal noun</td>
<td colspan="2" align="center"><b>Neuter singular indefinite</b></td>
<td colspan="2" align="center"><b>Neuter singular definite</b></td>
<td colspan="2" align="center"><b>Plural indefinite</b></td>
<td colspan="2" align="center"><b>Plural definite</b></td>
</tr>
<tr>
<td colspan="2"><i>живѐене</i></td>
<td colspan="2"><i>живѐенето</i></td>
<td colspan="2"><i>живѐения</i></td>
<td colspan="2"><i>живѐенията</i></td>
</tr>
<tr>
<th bgcolor="#E0E0FF">Indicative</th>
<th><i>аз</i></th>
<th><i>ти</i></th>
<th><i>той</i></th>
<th colspan="2"><i>ние</i></th>
<th colspan="2"><i>вие</i></th>
<th><i>те</i></th>
</tr>
<tr>
<td>Present</td>
<td><i>живѐя</i></td>
<td><i>живѐеш</i></td>
<td><i>живѐе</i></td>
<td colspan="2"><i>живѐем</i></td>
<td colspan="2"><i>живѐете</i></td>
<td><i>живѐят</i></td>
</tr>
<tr>
<td>Past imperfect</td>
<td><i>живѐех</i></td>
<td><i>живѐеше</i></td>
<td><i>живѐеше</i></td>
<td colspan="2"><i>живѐехме</i></td>
<td colspan="2"><i>живѐехте</i></td>
<td><i>живѐеха</i></td>
</tr>
<tr>
<td>Past aorist</td>
<td><i>живя̀х</i></td>
<td><i>живя̀</i></td>
<td><i>живя̀</i></td>
<td colspan="2"><i>живя̀хме</i></td>
<td colspan="2"><i>живя̀хте</i></td>
<td><i>живя̀ха</i></td>
</tr>
<tr>
<th bgcolor="#E0E0FF">Imperativе</th>
<th>&#160;</th>
<th><i>ти</i></th>
<th>&#160;</th>
<th colspan="2">&#160;</th>
<th colspan="2"><i>вие</i></th>
<th>&#160;</th>
</tr>
<tr>
<td>&#160;</td>
<td>&#160;</td>
<td><i>живѐй</i></td>
<td>&#160;</td>
<td colspan="2">&#160;</td>
<td colspan="2"><i>живѐйте</i></td>
<td>&#160;</td>
</tr>
</table>
<p><a name="Regular_-.D0.B6.D0.B5.D0.B5.2C_-.D1.87.D0.B5.D0.B5_and_-.D1.88.D0.B5.D0.B5_verbs_.28.D0.B2.D1.8A.D0.B7.D0.BC.D1.8A.D0.B6.D0.B5.D1.8F.2C_to_grow_into_a_man.3B_.D0.B7.D0.B0.D0.BA.D0.BE.D0.BF.D1.87.D0.B5.D1.8F.2C_to_button.3B_.D0.B2.D1.8A.D1.80.D1.88.D0.B5.D1.8F.2C_to_thresh.29" id="Regular_-.D0.B6.D0.B5.D0.B5.2C_-.D1.87.D0.B5.D0.B5_and_-.D1.88.D0.B5.D0.B5_verbs_.28.D0.B2.D1.8A.D0.B7.D0.BC.D1.8A.D0.B6.D0.B5.D1.8F.2C_to_grow_into_a_man.3B_.D0.B7.D0.B0.D0.BA.D0.BE.D0.BF.D1.87.D0.B5.D1.8F.2C_to_button.3B_.D0.B2.D1.8A.D1.80.D1.88.D0.B5.D1.8F.2C_to_thresh.29"></a></p>
<h2><span class="editsection">[<a href="../../../b/u/l/Bulgarian_conjugation.html" title="Edit section: Regular -жее, -чее and -шее verbs (възмъжея, to grow into a man; закопчея, to button; вършея, to thresh)">edit</a>]</span> <span class="mw-headline">Regular -<i>жее</i>, -<i>чее</i> and -<i>шее</i> verbs (<i>възмъжея</i>, to grow into a man; <i>закопчея</i>, to button; <i>вършея</i>, to thresh)</span></h2>
<table border="2" cellpadding="4" cellspacing="0" style="margin: 1em 1em 1em 0; background: #f9f9f9; border: 1px #aaa solid; border-collapse: collapse; font-size: 95%;">
<tr>
<td bgcolor="#E0E0FF" align="center"><b>Conjugation determiner</b></td>
<td colspan="8"><i>възмъжѐе</i></td>
</tr>
<tr>
<td bgcolor="#E0E0FF" align="center"><b>Non-finite, invariable</b></td>
<td colspan="8"></td>
</tr>
<tr>
<td>Adverbial participle†</td>
<td colspan="8" align="center">—</td>
</tr>
<tr>
<th bgcolor="#E0E0FF" rowspan="2">Non-finite, variable</th>
<th colspan="2">masc.</th>
<th colspan="2">fem.</th>
<th colspan="2">neut.</th>
<th colspan="2">pl.</th>
</tr>
<tr>
<th>indef.</th>
<th>def.</th>
<th>indef.</th>
<th>def.</th>
<th>indef.</th>
<th>def.</th>
<th>indef.</th>
<th>def.</th>
</tr>
<tr>
<td>Present active participle†</td>
<td align="center" colspan="8">—</td>
</tr>
<tr>
<td>Past active aorist participle</td>
<td><i>възмъжа̀л</i></td>
<td><i>възмъжа̀лият / възмъжа̀лия</i></td>
<td><i>възмъжа̀ла</i></td>
<td><i>възмъжа̀лата</i></td>
<td><i>възмъжа̀ло</i></td>
<td><i>възмъжа̀лото</i></td>
<td><i>възмъжа̀ли</i></td>
<td><i>възмъжа̀лите</i></td>
</tr>
<tr>
<td>Past active imperfect participle</td>
<td><i>възмъжѐел</i></td>
<td><i>възмъжѐелият / възмъжѐелия</i></td>
<td><i>възмъжѐела</i></td>
<td><i>възмъжѐелата</i></td>
<td><i>възмъжѐело</i></td>
<td><i>възмъжѐелото</i></td>
<td><i>възмъжѐели</i></td>
<td><i>възмъжѐелите</i></td>
</tr>
<tr>
<td>Past passive participle††</td>
<td align="center" colspan="8">—</td>
</tr>
<tr>
<td>Verbal noun†</td>
<td colspan="8" align="center">—</td>
</tr>
<tr>
<th bgcolor="#E0E0FF">Indicative</th>
<th><i>аз</i></th>
<th><i>ти</i></th>
<th><i>той</i></th>
<th colspan="2"><i>ние</i></th>
<th colspan="2"><i>вие</i></th>
<th><i>те</i></th>
</tr>
<tr>
<td>Present</td>
<td><i>възмъжѐя</i></td>
<td><i>възмъжѐеш</i></td>
<td><i>възмъжѐе</i></td>
<td colspan="2"><i>възмъжѐем</i></td>
<td colspan="2"><i>възмъжѐете</i></td>
<td><i>възмъжѐят</i></td>
</tr>
<tr>
<td>Past imperfect</td>
<td><i>възмъжѐех</i></td>
<td><i>възмъжѐеше</i></td>
<td><i>възмъжѐеше</i></td>
<td colspan="2"><i>възмъжѐехме</i></td>
<td colspan="2"><i>възмъжѐехте</i></td>
<td><i>възмъжѐеха</i></td>
</tr>
<tr>
<td>Past aorist</td>
<td><i>възмъжа̀х</i></td>
<td><i>възмъжа̀</i></td>
<td><i>възмъжа̀</i></td>
<td colspan="2"><i>възмъжа̀хме</i></td>
<td colspan="2"><i>възмъжа̀хте</i></td>
<td><i>възмъжа̀ха</i></td>
</tr>
<tr>
<th bgcolor="#E0E0FF">Imperativе</th>
<th>&#160;</th>
<th><i>ти</i></th>
<th>&#160;</th>
<th colspan="2">&#160;</th>
<th colspan="2"><i>вие</i></th>
<th>&#160;</th>
</tr>
<tr>
<td>&#160;</td>
<td>&#160;</td>
<td><i>възмъжѐй</i></td>
<td>&#160;</td>
<td colspan="2">&#160;</td>
<td colspan="2"><i>възмъжѐйте</i></td>
<td>&#160;</td>
</tr>
</table>
<p>†"възмъжея" is a perfective verb, only imperfective verbs have adverbial or present active participles and verbal nouns.</p>
<p>††"възмъжея" is an <a href="../../../i/n/t/Intransitive_verb.html" title="Intransitive verb">intransitive verb</a>, so it can't have a <a href="../../../p/a/s/Passive_participle.html" title="Passive participle">passive participle</a></p>
<table border="2" cellpadding="4" cellspacing="0" style="margin: 1em 1em 1em 0; background: #f9f9f9; border: 1px #aaa solid; border-collapse: collapse; font-size: 95%;">
<tr>
<td bgcolor="#E0E0FF" align="center"><b>Conjugation determiner</b></td>
<td colspan="8"><i>закопчѐе</i></td>
</tr>
<tr>
<td bgcolor="#E0E0FF" align="center"><b>Non-finite, invariable</b></td>
<td colspan="8"></td>
</tr>
<tr>
<td>Adverbial participle†</td>
<td colspan="8" align="center">—</td>
</tr>
<tr>
<th bgcolor="#E0E0FF" rowspan="2">Non-finite, variable</th>
<th colspan="2">masc.</th>
<th colspan="2">fem.</th>
<th colspan="2">neut.</th>
<th colspan="2">pl.</th>
</tr>
<tr>
<th>indef.</th>
<th>def.</th>
<th>indef.</th>
<th>def.</th>
<th>indef.</th>
<th>def.</th>
<th>indef.</th>
<th>def.</th>
</tr>
<tr>
<td>Present active participle†</td>
<td colspan="8" align="center">—</td>
</tr>
<tr>
<td>Past active aorist participle</td>
<td><i>закопча̀л</i></td>
<td><i>закопча̀лият / закопча̀лия</i></td>
<td><i>закопча̀ла</i></td>
<td><i>закопча̀лата</i></td>
<td><i>закопча̀ло</i></td>
<td><i>закопча̀лото</i></td>
<td><i>закопча̀ли</i></td>
<td><i>закопча̀лите</i></td>
</tr>
<tr>
<td>Past active imperfect participle</td>
<td><i>закопчѐел</i></td>
<td><i>закопчѐелият / закопчѐелия</i></td>
<td><i>закопчѐела</i></td>
<td><i>закопчѐелата</i></td>
<td><i>закопчѐело</i></td>
<td><i>закопчѐелото</i></td>
<td><i>закопчѐели</i></td>
<td><i>закопчѐелите</i></td>
</tr>
<tr>
<td>Past passive participle</td>
<td><i>закопча̀н</i></td>
<td><i>закопча̀ният / закопча̀ния</i></td>
<td><i>закопча̀на</i></td>
<td><i>закопча̀ната</i></td>
<td><i>закопча̀но</i></td>
<td><i>закопча̀ното</i></td>
<td><i>закопча̀ни</i></td>
<td><i>закопча̀ните</i></td>
</tr>
<tr>
<td>Verbal noun†</td>
<td colspan="8" align="center">—</td>
</tr>
<tr>
<th bgcolor="#E0E0FF">Indicative</th>
<th><i>аз</i></th>
<th><i>ти</i></th>
<th><i>той</i></th>
<th colspan="2"><i>ние</i></th>
<th colspan="2"><i>вие</i></th>
<th><i>те</i></th>
</tr>
<tr>
<td>Present</td>
<td><i>закопчѐя</i></td>
<td><i>закопчѐеш</i></td>
<td><i>закопчѐе</i></td>
<td colspan="2"><i>закопчѐем</i></td>
<td colspan="2"><i>закопчѐете</i></td>
<td><i>закопчѐят</i></td>
</tr>
<tr>
<td>Past imperfect</td>
<td><i>закопчѐех</i></td>
<td><i>закопчѐеше</i></td>
<td><i>закопчѐеше</i></td>
<td colspan="2"><i>закопчѐехме</i></td>
<td colspan="2"><i>закопчѐехте</i></td>
<td><i>закопчѐеха</i></td>
</tr>
<tr>
<td>Past aorist</td>
<td><i>закопча̀х</i></td>
<td><i>закопча̀</i></td>
<td><i>закопча̀</i></td>
<td colspan="2"><i>закопча̀хме</i></td>
<td colspan="2"><i>закопча̀хте</i></td>
<td><i>закопча̀ха</i></td>
</tr>
<tr>
<th bgcolor="#E0E0FF">Imperativе</th>
<th>&#160;</th>
<th><i>ти</i></th>
<th>&#160;</th>
<th colspan="2">&#160;</th>
<th colspan="2"><i>вие</i></th>
<th>&#160;</th>
</tr>
<tr>
<td>&#160;</td>
<td>&#160;</td>
<td><i>закопчѐй</i></td>
<td>&#160;</td>
<td colspan="2">&#160;</td>
<td colspan="2"><i>закопчѐйте</i></td>
<td>&#160;</td>
</tr>
</table>
<p>†"закопчея" is a perfective verb, only imperfective verbs have adverbial or present active participles and verbal nouns.</p>
<table border="2" cellpadding="4" cellspacing="0" style="margin: 1em 1em 1em 0; background: #f9f9f9; border: 1px #aaa solid; border-collapse: collapse; font-size: 95%;">
<tr>
<td bgcolor="#E0E0FF" align="center"><b>Conjugation determiner</b></td>
<td colspan="8"><i>вършѐе</i></td>
</tr>
<tr>
<td bgcolor="#E0E0FF" align="center"><b>Non-finite, invariable</b></td>
<td colspan="8"></td>
</tr>
<tr>
<td>Adverbial participle</td>
<td colspan="8"><i>вършѐейки</i></td>
</tr>
<tr>
<th bgcolor="#E0E0FF" rowspan="2">Non-finite, variable</th>
<th colspan="2">masc.</th>
<th colspan="2">fem.</th>
<th colspan="2">neut.</th>
<th colspan="2">pl.</th>
</tr>
<tr>
<th>indef.</th>
<th>def.</th>
<th>indef.</th>
<th>def.</th>
<th>indef.</th>
<th>def.</th>
<th>indef.</th>
<th>def.</th>
</tr>
<tr>
<td>Present active participle</td>
<td><i>вършѐещ</i></td>
<td><i>вършѐещият / вършѐещия</i></td>
<td><i>вършѐеща</i></td>
<td><i>вършѐещата</i></td>
<td><i>вършѐещо</i></td>
<td><i>вършѐещото</i></td>
<td><i>вършѐещи</i></td>
<td><i>вършѐещите</i></td>
</tr>
<tr>
<td>Past active aorist participle</td>
<td><i>върша̀л</i></td>
<td><i>върша̀лият / върша̀лия</i></td>
<td><i>върша̀ла</i></td>
<td><i>върша̀лата</i></td>
<td><i>върша̀ло</i></td>
<td><i>върша̀лото</i></td>
<td><i>върша̀ли</i></td>
<td><i>върша̀лите</i></td>
</tr>
<tr>
<td>Past active imperfect participle</td>
<td><i>вършѐел</i></td>
<td><i>вършѐелият / вършѐелия</i></td>
<td><i>вършѐела</i></td>
<td><i>вършѐелата</i></td>
<td><i>вършѐело</i></td>
<td><i>вършѐелото</i></td>
<td><i>вършѐели</i></td>
<td><i>вършѐелите</i></td>
</tr>
<tr>
<td>Past passive participle</td>
<td><i>върша̀н</i></td>
<td><i>върша̀ният / върша̀ния</i></td>
<td><i>върша̀на</i></td>
<td><i>върша̀ната</i></td>
<td><i>върша̀но</i></td>
<td><i>върша̀ното</i></td>
<td><i>върша̀ни</i></td>
<td><i>върша̀ните</i></td>
</tr>
<tr>
<td rowspan="2">Verbal noun</td>
<td colspan="2" align="center"><b>Neuter singular indefinite</b></td>
<td colspan="2" align="center"><b>Neuter singular definite</b></td>
<td colspan="2" align="center"><b>Plural indefinite</b></td>
<td colspan="2" align="center"><b>Plural definite</b></td>
</tr>
<tr>
<td colspan="2"><i>вършѐене</i></td>
<td colspan="2"><i>вършѐенето</i></td>
<td colspan="2"><i>вършѐения</i></td>
<td colspan="2"><i>вършѐенията</i></td>
</tr>
<tr>
<th bgcolor="#E0E0FF">Indicative</th>
<th><i>аз</i></th>
<th><i>ти</i></th>
<th><i>той</i></th>
<th colspan="2"><i>ние</i></th>
<th colspan="2"><i>вие</i></th>
<th><i>те</i></th>
</tr>
<tr>
<td>Present</td>
<td><i>вършѐя</i></td>
<td><i>вършѐеш</i></td>
<td><i>вършѐе</i></td>
<td colspan="2"><i>вършѐем</i></td>
<td colspan="2"><i>вършѐете</i></td>
<td><i>вършѐят</i></td>
</tr>
<tr>
<td>Past imperfect</td>
<td><i>вършѐех</i></td>
<td><i>вършѐеше</i></td>
<td><i>вършѐеше</i></td>
<td colspan="2"><i>вършѐехме</i></td>
<td colspan="2"><i>вършѐехте</i></td>
<td><i>вършѐеха</i></td>
</tr>
<tr>
<td>Past aorist</td>
<td><i>върша̀х</i></td>
<td><i>върша̀</i></td>
<td><i>върша̀</i></td>
<td colspan="2"><i>върша̀хме</i></td>
<td colspan="2"><i>върша̀хте</i></td>
<td><i>върша̀ха</i></td>
</tr>
<tr>
<th bgcolor="#E0E0FF">Imperativе</th>
<th>&#160;</th>
<th><i>ти</i></th>
<th>&#160;</th>
<th colspan="2">&#160;</th>
<th colspan="2"><i>вие</i></th>
<th>&#160;</th>
</tr>
<tr>
<td>&#160;</td>
<td>&#160;</td>
<td><i>вършѐй</i></td>
<td>&#160;</td>
<td colspan="2">&#160;</td>
<td colspan="2"><i>вършѐйте</i></td>
<td>&#160;</td>
</tr>
</table>
<p><a name="-.D0.B0.D0.B5_verbs"></a></p>
<h2><span class="editsection">[<a href="../../../b/u/l/Bulgarian_conjugation.html" title="Edit section: -ае verbs">edit</a>]</span> <span class="mw-headline">-<i>ае</i> verbs</span></h2>
<p>These verbs are a bit irregular because they are divided into two groups, but it's impossible to guess to which group a verb belongs (although the majority belongs to the first one).</p>
<p><a name="First_group_.28.D0.B8.D0.B3.D1.80.D0.B0.D1.8F.2C_to_play.29" id="First_group_.28.D0.B8.D0.B3.D1.80.D0.B0.D1.8F.2C_to_play.29"></a></p>
<h3><span class="editsection">[<a href="../../../b/u/l/Bulgarian_conjugation.html" title="Edit section: First group (играя, to play)">edit</a>]</span> <span class="mw-headline">First group (<i>играя</i>, to play)</span></h3>
<table border="2" cellpadding="4" cellspacing="0" style="margin: 1em 1em 1em 0; background: #f9f9f9; border: 1px #aaa solid; border-collapse: collapse; font-size: 95%;">
<tr>
<td bgcolor="#E0E0FF" align="center"><b>Conjugation determiner</b></td>
<td colspan="8"><i>игра̀е</i></td>
</tr>
<tr>
<td bgcolor="#E0E0FF" align="center"><b>Non-finite, invariable</b></td>
<td colspan="8"></td>
</tr>
<tr>
<td>Adverbial participle</td>
<td colspan="8"><i>игра̀ейки</i></td>
</tr>
<tr>
<th bgcolor="#E0E0FF" rowspan="2">Non-finite, variable</th>
<th colspan="2">masc.</th>
<th colspan="2">fem.</th>
<th colspan="2">neut.</th>
<th colspan="2">pl.</th>
</tr>
<tr>
<th>indef.</th>
<th>def.</th>
<th>indef.</th>
<th>def.</th>
<th>indef.</th>
<th>def.</th>
<th>indef.</th>
<th>def.</th>
</tr>
<tr>
<td>Present active participle</td>
<td><i>игра̀ещ</i></td>
<td><i>игра̀ещият / игра̀ещия</i></td>
<td><i>игра̀еща</i></td>
<td><i>игра̀ещата</i></td>
<td><i>игра̀ещо</i></td>
<td><i>игра̀ещото</i></td>
<td><i>игра̀ещи</i></td>
<td><i>игра̀ещите</i></td>
</tr>
<tr>
<td>Past active aorist participle</td>
<td><i>игра̀л</i></td>
<td><i>игра̀лият / игра̀лия</i></td>
<td><i>игра̀ла</i></td>
<td><i>игра̀лата</i></td>
<td><i>игра̀ло</i></td>
<td><i>игра̀лото</i></td>
<td><i>игра̀ли</i></td>
<td><i>игра̀лите</i></td>
</tr>
<tr>
<td>Past active imperfect participle</td>
<td><i>игра̀ел</i></td>
<td><i>игра̀елият / игра̀елия</i></td>
<td><i>игра̀ела</i></td>
<td><i>игра̀елата</i></td>
<td><i>игра̀ело</i></td>
<td><i>игра̀елото</i></td>
<td><i>игра̀ели</i></td>
<td><i>игра̀елите</i></td>
</tr>
<tr>
<td>Past passive participle</td>
<td><i>игра̀н</i></td>
<td><i>игра̀ният / игра̀ния</i></td>
<td><i>игра̀на</i></td>
<td><i>игра̀ната</i></td>
<td><i>игра̀но</i></td>
<td><i>игра̀ното</i></td>
<td><i>игра̀ни</i></td>
<td><i>игра̀ните</i></td>
</tr>
<tr>
<td rowspan="2">Verbal noun</td>
<td colspan="2" align="center"><b>Neuter singular indefinite</b></td>
<td colspan="2" align="center"><b>Neuter singular definite</b></td>
<td colspan="2" align="center"><b>Plural indefinite</b></td>
<td colspan="2" align="center"><b>Plural definite</b></td>
</tr>
<tr>
<td colspan="2"><i>игра̀не</i></td>
<td colspan="2"><i>игра̀нето</i></td>
<td colspan="2"><i>игра̀ния</i></td>
<td colspan="2"><i>игра̀нията</i></td>
</tr>
<tr>
<th bgcolor="#E0E0FF">Indicative</th>
<th><i>аз</i></th>
<th><i>ти</i></th>
<th><i>той</i></th>
<th colspan="2"><i>ние</i></th>
<th colspan="2"><i>вие</i></th>
<th><i>те</i></th>
</tr>
<tr>
<td>Present</td>
<td><i>игра̀я</i></td>
<td><i>игра̀еш</i></td>
<td><i>игра̀е</i></td>
<td colspan="2"><i>игра̀ем</i></td>
<td colspan="2"><i>игра̀ете</i></td>
<td><i>игра̀ят</i></td>
</tr>
<tr>
<td>Past imperfect</td>
<td><i>игра̀ех</i></td>
<td><i>игра̀еше</i></td>
<td><i>игра̀еше</i></td>
<td colspan="2"><i>игра̀ехме</i></td>
<td colspan="2"><i>игра̀ехте</i></td>
<td><i>игра̀еха</i></td>
</tr>
<tr>
<td>Past aorist</td>
<td><i>игра̀х</i></td>
<td><i>игра̀</i></td>
<td><i>игра̀</i></td>
<td colspan="2"><i>игра̀хме</i></td>
<td colspan="2"><i>игра̀хте</i></td>
<td><i>игра̀ха</i></td>
</tr>
<tr>
<th bgcolor="#E0E0FF">Imperativе</th>
<th>&#160;</th>
<th><i>ти</i></th>
<th>&#160;</th>
<th colspan="2">&#160;</th>
<th colspan="2"><i>вие</i></th>
<th>&#160;</th>
</tr>
<tr>
<td>&#160;</td>
<td>&#160;</td>
<td><i>игра̀й</i></td>
<td>&#160;</td>
<td colspan="2">&#160;</td>
<td colspan="2"><i>игра̀йте</i></td>
<td>&#160;</td>
</tr>
</table>
<p><a name="Second_group_.28.D0.B2.D0.B0.D1.8F.2C_to_sculpture.2C_to_chisel.29" id="Second_group_.28.D0.B2.D0.B0.D1.8F.2C_to_sculpture.2C_to_chisel.29"></a></p>
<h3><span class="editsection">[<a href="../../../b/u/l/Bulgarian_conjugation.html" title="Edit section: Second group (вая, to sculpture, to chisel)">edit</a>]</span> <span class="mw-headline">Second group (<i>вая</i>, to sculpture, to chisel)</span></h3>
<table border="2" cellpadding="4" cellspacing="0" style="margin: 1em 1em 1em 0; background: #f9f9f9; border: 1px #aaa solid; border-collapse: collapse; font-size: 95%;">
<tr>
<td bgcolor="#E0E0FF" align="center"><b>Conjugation determiner</b></td>
<td colspan="8"><i>ва̀е</i></td>
</tr>
<tr>
<td bgcolor="#E0E0FF" align="center"><b>Non-finite, invariable</b></td>
<td colspan="8"></td>
</tr>
<tr>
<td>Adverbial participle</td>
<td colspan="8"><i>ва̀ейки</i></td>
</tr>
<tr>
<th bgcolor="#E0E0FF" rowspan="2">Non-finite, variable</th>
<th colspan="2">masc.</th>
<th colspan="2">fem.</th>
<th colspan="2">neut.</th>
<th colspan="2">pl.</th>
</tr>
<tr>
<th>indef.</th>
<th>def.</th>
<th>indef.</th>
<th>def.</th>
<th>indef.</th>
<th>def.</th>
<th>indef.</th>
<th>def.</th>
</tr>
<tr>
<td>Present active participle</td>
<td><i>ва̀ещ</i></td>
<td><i>ва̀ещият / ва̀ещия</i></td>
<td><i>ва̀еща</i></td>
<td><i>ва̀ещата</i></td>
<td><i>ва̀ещо</i></td>
<td><i>ва̀ещото</i></td>
<td><i>ва̀ещи</i></td>
<td><i>ва̀ещите</i></td>
</tr>
<tr>
<td>Past active aorist participle</td>
<td><i>ва̀ял</i></td>
<td><i>ва̀ялият / ва̀ялия</i></td>
<td><i>ва̀яла</i></td>
<td><i>ва̀ялата</i></td>
<td><i>ва̀яло</i></td>
<td><i>ва̀ялото</i></td>
<td><i>ва̀яли</i></td>
<td><i>ва̀ялите</i></td>
</tr>
<tr>
<td>Past active imperfect participle</td>
<td><i>ва̀ел</i></td>
<td><i>ва̀елият / ва̀елия</i></td>
<td><i>ва̀ела</i></td>
<td><i>ва̀елата</i></td>
<td><i>ва̀ело</i></td>
<td><i>ва̀елото</i></td>
<td><i>ва̀ели</i></td>
<td><i>ва̀елите</i></td>
</tr>
<tr>
<td>Past passive participle</td>
<td><i>ва̀ян</i></td>
<td><i>ва̀яният / ва̀яния</i></td>
<td><i>ва̀яна</i></td>
<td><i>ва̀яната</i></td>
<td><i>ва̀яно</i></td>
<td><i>ва̀яното</i></td>
<td><i>ва̀яни</i></td>
<td><i>ва̀яните</i></td>
</tr>
<tr>
<td rowspan="2">Verbal noun</td>
<td colspan="2" align="center"><b>Neuter singular indefinite</b></td>
<td colspan="2" align="center"><b>Neuter singular definite</b></td>
<td colspan="2" align="center"><b>Plural indefinite</b></td>
<td colspan="2" align="center"><b>Plural definite</b></td>
</tr>
<tr>
<td colspan="2"><i>ва̀ене</i></td>
<td colspan="2"><i>ва̀енето</i></td>
<td colspan="2"><i>ва̀ения</i></td>
<td colspan="2"><i>ва̀енията</i></td>
</tr>
<tr>
<th bgcolor="#E0E0FF">Indicative</th>
<th><i>аз</i></th>
<th><i>ти</i></th>
<th><i>той</i></th>
<th colspan="2"><i>ние</i></th>
<th colspan="2"><i>вие</i></th>
<th><i>те</i></th>
</tr>
<tr>
<td>Present</td>
<td><i>ва̀я</i></td>
<td><i>ва̀еш</i></td>
<td><i>ва̀е</i></td>
<td colspan="2"><i>ва̀ем</i></td>
<td colspan="2"><i>ва̀ете</i></td>
<td><i>ва̀ят</i></td>
</tr>
<tr>
<td>Past imperfect</td>
<td><i>ва̀ех</i></td>
<td><i>ва̀еше</i></td>
<td><i>ва̀еше</i></td>
<td colspan="2"><i>ва̀ехме</i></td>
<td colspan="2"><i>ва̀ехте</i></td>
<td><i>ва̀еха</i></td>
</tr>
<tr>
<td>Past aorist</td>
<td><i>ва̀ях</i></td>
<td><i>ва̀я</i></td>
<td><i>ва̀я</i></td>
<td colspan="2"><i>ва̀яхме</i></td>
<td colspan="2"><i>ва̀яхте</i></td>
<td><i>ва̀яха</i></td>
</tr>
<tr>
<th bgcolor="#E0E0FF">Imperativе</th>
<th>&#160;</th>
<th><i>ти</i></th>
<th>&#160;</th>
<th colspan="2">&#160;</th>
<th colspan="2"><i>вие</i></th>
<th>&#160;</th>
</tr>
<tr>
<td>&#160;</td>
<td>&#160;</td>
<td><i>ва̀й</i></td>
<td>&#160;</td>
<td colspan="2">&#160;</td>
<td colspan="2"><i>ва̀йте</i></td>
<td>&#160;</td>
</tr>
</table>
<p><a name="Regular_-.D0.B5.D1.80.D1.90_verbs_.28.D0.B1.D0.B5.D1.80.D0.B0.2C_to_pick.2C_to_gather.29" id="Regular_-.D0.B5.D1.80.D1.90_verbs_.28.D0.B1.D0.B5.D1.80.D0.B0.2C_to_pick.2C_to_gather.29"></a></p>
<h2><span class="editsection">[<a href="../../../b/u/l/Bulgarian_conjugation.html" title="Edit section: Regular -ерѐ verbs (бера, to pick, to gather)">edit</a>]</span> <span class="mw-headline">Regular -<i>ерѐ</i> verbs (<i>бера</i>, to pick, to gather)</span></h2>
<table border="2" cellpadding="4" cellspacing="0" style="margin: 1em 1em 1em 0; background: #f9f9f9; border: 1px #aaa solid; border-collapse: collapse; font-size: 95%;">
<tr>
<td bgcolor="#E0E0FF" align="center"><b>Conjugation determiner</b></td>
<td colspan="8"><i>берѐ</i></td>
</tr>
<tr>
<td bgcolor="#E0E0FF" align="center"><b>Non-finite, invariable</b></td>
<td colspan="8"></td>
</tr>
<tr>
<td>Adverbial participle</td>
<td colspan="8"><i>берѐйки</i></td>
</tr>
<tr>
<th bgcolor="#E0E0FF" rowspan="2">Non-finite, variable</th>
<th colspan="2">masc.</th>
<th colspan="2">fem.</th>
<th colspan="2">neut.</th>
<th colspan="2">pl.</th>
</tr>
<tr>
<th>indef.</th>
<th>def.</th>
<th>indef.</th>
<th>def.</th>
<th>indef.</th>
<th>def.</th>
<th>indef.</th>
<th>def.</th>
</tr>
<tr>
<td>Present active participle</td>
<td><i>беря̀щ</i></td>
<td><i>беря̀щият / беря̀щия</i></td>
<td><i>беря̀ща</i></td>
<td><i>беря̀щата</i></td>
<td><i>беря̀що</i></td>
<td><i>беря̀щото</i></td>
<td><i>беря̀щи</i></td>
<td><i>беря̀щите</i></td>
</tr>
<tr>
<td>Past active aorist participle</td>
<td><i>брал</i></td>
<td><i>бра̀лият / бра̀лия</i></td>
<td><i>бра̀ла</i></td>
<td><i>бра̀лата</i></td>
<td><i>бра̀ло</i></td>
<td><i>бра̀лото</i></td>
<td><i>бра̀ли</i></td>
<td><i>бра̀лите</i></td>
</tr>
<tr>
<td>Past active imperfect participle</td>
<td><i>беря̀л</i></td>
<td><i>беря̀лият / беря̀лия</i></td>
<td><i>беря̀ла</i></td>
<td><i>беря̀лата</i></td>
<td><i>беря̀ло</i></td>
<td><i>беря̀лото</i></td>
<td><i>беря̀ли</i></td>
<td><i>беря̀лите</i></td>
</tr>
<tr>
<td>Past passive participle</td>
<td><i>бран</i></td>
<td><i>бра̀ният / бра̀ния</i></td>
<td><i>бра̀на</i></td>
<td><i>бра̀ната</i></td>
<td><i>бра̀но</i></td>
<td><i>бра̀ното</i></td>
<td><i>бра̀ни</i></td>
<td><i>бра̀ните</i></td>
</tr>
<tr>
<td rowspan="2">Verbal noun</td>
<td colspan="2" align="center"><b>Neuter singular indefinite</b></td>
<td colspan="2" align="center"><b>Neuter singular definite</b></td>
<td colspan="2" align="center"><b>Plural indefinite</b></td>
<td colspan="2" align="center"><b>Plural definite</b></td>
</tr>
<tr>
<td colspan="2"><i>бранѐ</i></td>
<td colspan="2"><i>бранѐто</i></td>
<td colspan="2"><i>бра̀ния</i></td>
<td colspan="2"><i>бра̀нията</i></td>
</tr>
<tr>
<th bgcolor="#E0E0FF">Indicative</th>
<th><i>аз</i></th>
<th><i>ти</i></th>
<th><i>той</i></th>
<th colspan="2"><i>ние</i></th>
<th colspan="2"><i>вие</i></th>
<th><i>те</i></th>
</tr>
<tr>
<td>Present</td>
<td><i>бера̀</i></td>
<td><i>берѐш</i></td>
<td><i>берѐ</i></td>
<td colspan="2"><i>берѐм</i></td>
<td colspan="2"><i>берѐте</i></td>
<td><i>бера̀т</i></td>
</tr>
<tr>
<td>Past imperfect</td>
<td><i>беря̀х</i></td>
<td><i>берѐше</i></td>
<td><i>берѐше</i></td>
<td colspan="2"><i>беря̀хме</i></td>
<td colspan="2"><i>беря̀хте</i></td>
<td><i>беря̀ха</i></td>
</tr>
<tr>
<td>Past aorist</td>
<td><i>брах</i></td>
<td><i>бра</i></td>
<td><i>бра</i></td>
<td colspan="2"><i>бра̀хме</i></td>
<td colspan="2"><i>бра̀хте</i></td>
<td><i>бра̀ха</i></td>
</tr>
<tr>
<th bgcolor="#E0E0FF">Imperativе</th>
<th>&#160;</th>
<th><i>ти</i></th>
<th>&#160;</th>
<th colspan="2">&#160;</th>
<th colspan="2"><i>вие</i></th>
<th>&#160;</th>
</tr>
<tr>
<td>&#160;</td>
<td>&#160;</td>
<td><i>берѝ</i></td>
<td>&#160;</td>
<td colspan="2">&#160;</td>
<td colspan="2"><i>берѐте</i></td>
<td>&#160;</td>
</tr>
</table>
<p><a name="Regular_verbs_ending_in_a_consonant_different_from_.D0.B6.2C_.D1.87.2C_.D1.88_.2B_-.D0.B8_.28.D0.B3.D0.BE.D0.B2.D0.BE.D1.80.D1.8F.2C_to_speak.29" id="Regular_verbs_ending_in_a_consonant_different_from_.D0.B6.2C_.D1.87.2C_.D1.88_.2B_-.D0.B8_.28.D0.B3.D0.BE.D0.B2.D0.BE.D1.80.D1.8F.2C_to_speak.29"></a></p>
<h2><span class="editsection">[<a href="../../../b/u/l/Bulgarian_conjugation.html" title="Edit section: Regular verbs ending in a consonant different from ж, ч, ш + -и (говоря, to speak)">edit</a>]</span> <span class="mw-headline">Regular verbs ending in a consonant different from <i>ж</i>, <i>ч</i>, <i>ш</i> + -<i>и</i> (<i>говоря</i>, to speak)</span></h2>
<table border="2" cellpadding="4" cellspacing="0" style="margin: 1em 1em 1em 0; background: #f9f9f9; border: 1px #aaa solid; border-collapse: collapse; font-size: 95%;">
<tr>
<td bgcolor="#E0E0FF" align="center"><b>Conjugation determiner</b></td>
<td colspan="8"><i>гово̀ри</i></td>
</tr>
<tr>
<td bgcolor="#E0E0FF" align="center"><b>Non-finite, invariable</b></td>
<td colspan="8"></td>
</tr>
<tr>
<td>Adverbial participle</td>
<td colspan="8"><i>гово̀рейки</i></td>
</tr>
<tr>
<th bgcolor="#E0E0FF" rowspan="2">Non-finite, variable</th>
<th colspan="2">masc.</th>
<th colspan="2">fem.</th>
<th colspan="2">neut.</th>
<th colspan="2">pl.</th>
</tr>
<tr>
<th>indef.</th>
<th>def.</th>
<th>indef.</th>
<th>def.</th>
<th>indef.</th>
<th>def.</th>
<th>indef.</th>
<th>def.</th>
</tr>
<tr>
<td>Present active participle</td>
<td><i>гово̀рещ</i></td>
<td><i>гово̀рещият / гово̀рещия</i></td>
<td><i>гово̀реща</i></td>
<td><i>гово̀рещата</i></td>
<td><i>гово̀рещо</i></td>
<td><i>гово̀рещото</i></td>
<td><i>гово̀рещи</i></td>
<td><i>гово̀рещите</i></td>
</tr>
<tr>
<td>Past active aorist participle</td>
<td><i>гово̀рил</i></td>
<td><i>гово̀рилият / гово̀рилия</i></td>
<td><i>гово̀рила</i></td>
<td><i>гово̀рилата</i></td>
<td><i>гово̀рило</i></td>
<td><i>гово̀рилото</i></td>
<td><i>гово̀рили</i></td>
<td><i>гово̀рилите</i></td>
</tr>
<tr>
<td>Past active imperfect participle</td>
<td><i>гово̀рел</i></td>
<td><i>гово̀релият / гово̀релия</i></td>
<td><i>гово̀рела</i></td>
<td><i>гово̀релата</i></td>
<td><i>гово̀рело</i></td>
<td><i>гово̀релото</i></td>
<td><i>гово̀рели</i></td>
<td><i>гово̀релите</i></td>
</tr>
<tr>
<td>Past passive participle</td>
<td><i>гово̀рен</i></td>
<td><i>гово̀реният / гово̀рения</i></td>
<td><i>гово̀рена</i></td>
<td><i>гово̀рената</i></td>
<td><i>гово̀рено</i></td>
<td><i>гово̀реното</i></td>
<td><i>гово̀рени</i></td>
<td><i>гово̀рените</i></td>
</tr>
<tr>
<td rowspan="2">Verbal noun</td>
<td colspan="2" align="center"><b>Neuter singular indefinite</b></td>
<td colspan="2" align="center"><b>Neuter singular definite</b></td>
<td colspan="2" align="center"><b>Plural indefinite</b></td>
<td colspan="2" align="center"><b>Plural definite</b></td>
</tr>
<tr>
<td colspan="2"><i>гово̀рене</i></td>
<td colspan="2"><i>гово̀ренето</i></td>
<td colspan="2"><i>гово̀рения</i></td>
<td colspan="2"><i>гово̀ренията</i></td>
</tr>
<tr>
<th bgcolor="#E0E0FF">Indicative</th>
<th><i>аз</i></th>
<th><i>ти</i></th>
<th><i>той</i></th>
<th colspan="2"><i>ние</i></th>
<th colspan="2"><i>вие</i></th>
<th><i>те</i></th>
</tr>
<tr>
<td>Present</td>
<td><i>гово̀ря</i></td>
<td><i>гово̀риш</i></td>
<td><i>гово̀ри</i></td>
<td colspan="2"><i>гово̀рим</i></td>
<td colspan="2"><i>гово̀рите</i></td>
<td><i>гово̀рят</i></td>
</tr>
<tr>
<td>Past imperfect</td>
<td><i>гово̀рех</i></td>
<td><i>гово̀реше</i></td>
<td><i>гово̀реше</i></td>
<td colspan="2"><i>гово̀рехме</i></td>
<td colspan="2"><i>гово̀рехте</i></td>
<td><i>гово̀реха</i></td>
</tr>
<tr>
<td>Past aorist</td>
<td><i>гово̀рих</i></td>
<td><i>гово̀ри</i></td>
<td><i>гово̀ри</i></td>
<td colspan="2"><i>гово̀рихме</i></td>
<td colspan="2"><i>гово̀рихте</i></td>
<td><i>гово̀риха</i></td>
</tr>
<tr>
<th bgcolor="#E0E0FF">Imperativе</th>
<th>&#160;</th>
<th><i>ти</i></th>
<th>&#160;</th>
<th colspan="2">&#160;</th>
<th colspan="2"><i>вие</i></th>
<th>&#160;</th>
</tr>
<tr>
<td>&#160;</td>
<td>&#160;</td>
<td><i>говорѝ</i></td>
<td>&#160;</td>
<td colspan="2">&#160;</td>
<td colspan="2"><i>говорѐте</i></td>
<td>&#160;</td>
</tr>
</table>
<p><a name="Verbs_ending_in_a_consonant_different_from_.D0.B6.2C_.D1.87.2C_.D1.88_.2B_.D1.9D" id="Verbs_ending_in_a_consonant_different_from_.D0.B6.2C_.D1.87.2C_.D1.88_.2B_.D1.9D"></a></p>
<h2><span class="editsection">[<a href="../../../b/u/l/Bulgarian_conjugation.html" title="Edit section: Verbs ending in a consonant different from ж, ч, ш + ѝ">edit</a>]</span> <span class="mw-headline">Verbs ending in a consonant different from <i>ж</i>, <i>ч</i>, <i>ш</i> + <i>ѝ</i></span></h2>
<p>These verbs are divided into two groups. The first one contains mostly <a href="../../../t/r/a/Transitive_verb.html" title="Transitive verb">transitive verbs</a> and the second one - mostly <a href="../../../i/n/t/Intransitive_verb.html" title="Intransitive verb">intransitive</a>, but there are quite a few exceptions, so these verbs a bit irregular.</p>
<p><a name="First_group_-_transitive_verbs_.28.D0.B4.D0.B5.D0.BB.D1.8F.2C_to_divide.29" id="First_group_-_transitive_verbs_.28.D0.B4.D0.B5.D0.BB.D1.8F.2C_to_divide.29"></a></p>
<h3><span class="editsection">[<a href="../../../b/u/l/Bulgarian_conjugation.html" title="Edit section: First group - transitive verbs (деля, to divide)">edit</a>]</span> <span class="mw-headline">First group - transitive verbs (<i>деля</i>, to divide)</span></h3>
<table border="2" cellpadding="4" cellspacing="0" style="margin: 1em 1em 1em 0; background: #f9f9f9; border: 1px #aaa solid; border-collapse: collapse; font-size: 95%;">
<tr>
<td bgcolor="#E0E0FF" align="center"><b>Conjugation determiner</b></td>
<td colspan="8"><i>делѝ</i></td>
</tr>
<tr>
<td bgcolor="#E0E0FF" align="center"><b>Non-finite, invariable</b></td>
<td colspan="8"></td>
</tr>
<tr>
<td>Adverbial participle</td>
<td colspan="8"><i>делѐйки</i></td>
</tr>
<tr>
<th bgcolor="#E0E0FF" rowspan="2">Non-finite, variable</th>
<th colspan="2">masc.</th>
<th colspan="2">fem.</th>
<th colspan="2">neut.</th>
<th colspan="2">pl.</th>
</tr>
<tr>
<th>indef.</th>
<th>def.</th>
<th>indef.</th>
<th>def.</th>
<th>indef.</th>
<th>def.</th>
<th>indef.</th>
<th>def.</th>
</tr>
<tr>
<td>Present active participle</td>
<td><i>деля̀щ</i></td>
<td><i>деля̀щият / деля̀щия</i></td>
<td><i>деля̀ща</i></td>
<td><i>деля̀щата</i></td>
<td><i>деля̀що</i></td>
<td><i>деля̀щото</i></td>
<td><i>деля̀щи</i></td>
<td><i>деля̀щите</i></td>
</tr>
<tr>
<td>Past active aorist participle</td>
<td><i>делѝл</i></td>
<td><i>делѝлият / делѝлия</i></td>
<td><i>делѝла</i></td>
<td><i>делѝлата</i></td>
<td><i>делѝло</i></td>
<td><i>делѝлото</i></td>
<td><i>делѝли</i></td>
<td><i>делѝлите</i></td>
</tr>
<tr>
<td>Past active imperfect participle</td>
<td><i>деля̀л</i></td>
<td><i>деля̀лият / деля̀лия</i></td>
<td><i>деля̀ла</i></td>
<td><i>деля̀лата</i></td>
<td><i>деля̀ло</i></td>
<td><i>деля̀лото</i></td>
<td><i>деля̀ли</i></td>
<td><i>деля̀лите</i></td>
</tr>
<tr>
<td>Past passive participle</td>
<td><i>делѐн</i></td>
<td><i>делѐният / делѐния</i></td>
<td><i>делѐна</i></td>
<td><i>делѐната</i></td>
<td><i>делѐно</i></td>
<td><i>делѐното</i></td>
<td><i>делѐни</i></td>
<td><i>делѐните</i></td>
</tr>
<tr>
<td rowspan="2">Verbal noun</td>
<td colspan="2" align="center"><b>Neuter singular indefinite</b></td>
<td colspan="2" align="center"><b>Neuter singular definite</b></td>
<td colspan="2" align="center"><b>Plural indefinite</b></td>
<td colspan="2" align="center"><b>Plural definite</b></td>
</tr>
<tr>
<td colspan="2"><i>делѐне</i></td>
<td colspan="2"><i>делѐнето</i></td>
<td colspan="2"><i>делѐния</i></td>
<td colspan="2"><i>делѐнията</i></td>
</tr>
<tr>
<th bgcolor="#E0E0FF">Indicative</th>
<th><i>аз</i></th>
<th><i>ти</i></th>
<th><i>той</i></th>
<th colspan="2"><i>ние</i></th>
<th colspan="2"><i>вие</i></th>
<th><i>те</i></th>
</tr>
<tr>
<td>Present</td>
<td><i>деля̀</i></td>
<td><i>делѝш</i></td>
<td><i>делѝ</i></td>
<td colspan="2"><i>делѝм</i></td>
<td colspan="2"><i>делѝте</i></td>
<td><i>деля̀т</i></td>
</tr>
<tr>
<td>Past imperfect</td>
<td><i>деля̀х</i></td>
<td><i>делѐше</i></td>
<td><i>делѐше</i></td>
<td colspan="2"><i>деля̀хме</i></td>
<td colspan="2"><i>деля̀хте</i></td>
<td><i>деля̀ха</i></td>
</tr>
<tr>
<td>Past aorist</td>
<td><i>делѝх</i></td>
<td><i>делѝ</i></td>
<td><i>делѝ</i></td>
<td colspan="2"><i>делѝхме</i></td>
<td colspan="2"><i>делѝхте</i></td>
<td><i>делѝха</i></td>
</tr>
<tr>
<th bgcolor="#E0E0FF">Imperativе</th>
<th>&#160;</th>
<th><i>ти</i></th>
<th>&#160;</th>
<th colspan="2">&#160;</th>
<th colspan="2"><i>вие</i></th>
<th>&#160;</th>
</tr>
<tr>
<td>&#160;</td>
<td>&#160;</td>
<td><i>делѝ</i></td>
<td>&#160;</td>
<td colspan="2">&#160;</td>
<td colspan="2"><i>делѐте</i></td>
<td>&#160;</td>
</tr>
</table>
<p><a name="Second_group_-_intransitive_verbs_.28.D0.BB.D0.B5.D1.82.D1.8F.2C_to_fly.29" id="Second_group_-_intransitive_verbs_.28.D0.BB.D0.B5.D1.82.D1.8F.2C_to_fly.29"></a></p>
<h3><span class="editsection">[<a href="../../../b/u/l/Bulgarian_conjugation.html" title="Edit section: Second group - intransitive verbs (летя, to fly)">edit</a>]</span> <span class="mw-headline">Second group - intransitive verbs (<i>летя</i>, to fly)</span></h3>
<table border="2" cellpadding="4" cellspacing="0" style="margin: 1em 1em 1em 0; background: #f9f9f9; border: 1px #aaa solid; border-collapse: collapse; font-size: 95%;">
<tr>
<td bgcolor="#E0E0FF" align="center"><b>Conjugation determiner</b></td>
<td colspan="8"><i>летѝ</i></td>
</tr>
<tr>
<td bgcolor="#E0E0FF" align="center"><b>Non-finite, invariable</b></td>
<td colspan="8"></td>
</tr>
<tr>
<td>Adverbial participle</td>
<td colspan="8"><i>летѐйки</i></td>
</tr>
<tr>
<th bgcolor="#E0E0FF" rowspan="2">Non-finite, variable</th>
<th colspan="2">masc.</th>
<th colspan="2">fem.</th>
<th colspan="2">neut.</th>
<th colspan="2">pl.</th>
</tr>
<tr>
<th>indef.</th>
<th>def.</th>
<th>indef.</th>
<th>def.</th>
<th>indef.</th>
<th>def.</th>
<th>indef.</th>
<th>def.</th>
</tr>
<tr>
<td>Present active participle</td>
<td><i>летя̀щ</i></td>
<td><i>летя̀щият / летя̀щия</i></td>
<td><i>летя̀ща</i></td>
<td><i>летя̀щата</i></td>
<td><i>летя̀що</i></td>
<td><i>летя̀щото</i></td>
<td><i>летя̀щи</i></td>
<td><i>летя̀щите</i></td>
</tr>
<tr>
<td>Past active aorist participle</td>
<td><i>летя̀л</i></td>
<td><i>летѐлият / летѐлия</i></td>
<td><i>летя̀ла</i></td>
<td><i>летя̀лата</i></td>
<td><i>летя̀ло</i></td>
<td><i>летя̀лото</i></td>
<td><i>летѐли</i></td>
<td><i>летѐлите</i></td>
</tr>
<tr>
<td>Past active imperfect participle</td>
<td><i>летя̀л</i></td>
<td><i>летѐлият / летѐлия</i></td>
<td><i>летя̀ла</i></td>
<td><i>летя̀лата</i></td>
<td><i>летя̀ло</i></td>
<td><i>летя̀лото</i></td>
<td><i>летѐли</i></td>
<td><i>летѐлите</i></td>
</tr>
<tr>
<td>Past passive participle†</td>
<td align="center" colspan="8">—</td>
</tr>
<tr>
<td rowspan="2">Verbal noun</td>
<td colspan="2" align="center"><b>Neuter singular indefinite</b></td>
<td colspan="2" align="center"><b>Neuter singular definite</b></td>
<td colspan="2" align="center"><b>Plural indefinite</b></td>
<td colspan="2" align="center"><b>Plural definite</b></td>
</tr>
<tr>
<td colspan="2"><i>летѐне</i></td>
<td colspan="2"><i>летѐнето</i></td>
<td colspan="2"><i>летѐния</i></td>
<td colspan="2"><i>летѐнията</i></td>
</tr>
<tr>
<th bgcolor="#E0E0FF">Indicative</th>
<th><i>аз</i></th>
<th><i>ти</i></th>
<th><i>той</i></th>
<th colspan="2"><i>ние</i></th>
<th colspan="2"><i>вие</i></th>
<th><i>те</i></th>
</tr>
<tr>
<td>Present</td>
<td><i>летя̀</i></td>
<td><i>летѝш</i></td>
<td><i>летѝ</i></td>
<td colspan="2"><i>летѝм</i></td>
<td colspan="2"><i>летѝте</i></td>
<td><i>летя̀т</i></td>
</tr>
<tr>
<td>Past imperfect</td>
<td><i>летя̀х</i></td>
<td><i>летѐше</i></td>
<td><i>летѐше</i></td>
<td colspan="2"><i>летя̀хме</i></td>
<td colspan="2"><i>летя̀хте</i></td>
<td><i>летя̀ха</i></td>
</tr>
<tr>
<td>Past aorist</td>
<td><i>летя̀х</i></td>
<td><i>летя̀</i></td>
<td><i>летя̀</i></td>
<td colspan="2"><i>летя̀хме</i></td>
<td colspan="2"><i>летя̀хте</i></td>
<td><i>летя̀ха</i></td>
</tr>
<tr>
<th bgcolor="#E0E0FF">Imperativе</th>
<th>&#160;</th>
<th><i>ти</i></th>
<th>&#160;</th>
<th colspan="2">&#160;</th>
<th colspan="2"><i>вие</i></th>
<th>&#160;</th>
</tr>
<tr>
<td>&#160;</td>
<td>&#160;</td>
<td><i>летѝ</i></td>
<td>&#160;</td>
<td colspan="2">&#160;</td>
<td colspan="2"><i>летѐте</i></td>
<td>&#160;</td>
</tr>
</table>
<p>†"летя" is an <a href="../../../i/n/t/Intransitive_verb.html" title="Intransitive verb">intransitive verb</a>, so it can't have a <a href="../../../p/a/s/Passive_participle.html" title="Passive participle">passive participle</a></p>
<p><a name="Regular_-.D0.B6.D0.B8.2C_-.D1.87.D0.B8_and_-.D1.88.D0.B8_verbs_.28.D0.BF.D1.8A.D1.80.D0.B6.D0.B0.2C_to_fry.3B_.D1.83.D1.87.D0.B0.2C_to_learn.3B_.D0.B2.D1.8A.D1.80.D1.88.D0.B0.2C_to_do.29" id="Regular_-.D0.B6.D0.B8.2C_-.D1.87.D0.B8_and_-.D1.88.D0.B8_verbs_.28.D0.BF.D1.8A.D1.80.D0.B6.D0.B0.2C_to_fry.3B_.D1.83.D1.87.D0.B0.2C_to_learn.3B_.D0.B2.D1.8A.D1.80.D1.88.D0.B0.2C_to_do.29"></a></p>
<h2><span class="editsection">[<a href="../../../b/u/l/Bulgarian_conjugation.html" title="Edit section: Regular -жи, -чи and -ши verbs (пържа, to fry; уча, to learn; върша, to do)">edit</a>]</span> <span class="mw-headline">Regular -<i>жи</i>, -<i>чи</i> and -<i>ши</i> verbs (<i>пържа</i>, to fry; <i>уча</i>, to learn; <i>върша</i>, to do)</span></h2>
<table border="2" cellpadding="4" cellspacing="0" style="margin: 1em 1em 1em 0; background: #f9f9f9; border: 1px #aaa solid; border-collapse: collapse; font-size: 95%;">
<tr>
<td bgcolor="#E0E0FF" align="center"><b>Conjugation determiner</b></td>
<td colspan="8"><i>пъ̀ржи</i></td>
</tr>
<tr>
<td bgcolor="#E0E0FF" align="center"><b>Non-finite, invariable</b></td>
<td colspan="8"></td>
</tr>
<tr>
<td>Adverbial participle</td>
<td colspan="8"><i>пъ̀ржейки</i></td>
</tr>
<tr>
<th bgcolor="#E0E0FF" rowspan="2">Non-finite, variable</th>
<th colspan="2">masc.</th>
<th colspan="2">fem.</th>
<th colspan="2">neut.</th>
<th colspan="2">pl.</th>
</tr>
<tr>
<th>indef.</th>
<th>def.</th>
<th>indef.</th>
<th>def.</th>
<th>indef.</th>
<th>def.</th>
<th>indef.</th>
<th>def.</th>
</tr>
<tr>
<td>Present active participle</td>
<td><i>пъ̀ржещ</i></td>
<td><i>пъ̀ржещият / пъ̀ржещия</i></td>
<td><i>пъ̀ржеща</i></td>
<td><i>пъ̀ржещата</i></td>
<td><i>пъ̀ржещо</i></td>
<td><i>пъ̀ржещото</i></td>
<td><i>пъ̀ржещи</i></td>
<td><i>пъ̀ржещите</i></td>
</tr>
<tr>
<td>Past active aorist participle</td>
<td><i>пъ̀ржил</i></td>
<td><i>пъ̀ржилият / пъ̀ржилия</i></td>
<td><i>пъ̀ржила</i></td>
<td><i>пъ̀ржилата</i></td>
<td><i>пъ̀ржило</i></td>
<td><i>пъ̀ржилото</i></td>
<td><i>пъ̀ржили</i></td>
<td><i>пъ̀ржилите</i></td>
</tr>
<tr>
<td>Past active imperfect participle</td>
<td><i>пъ̀ржел</i></td>
<td><i>пъ̀ржелият / пъ̀ржелия</i></td>
<td><i>пъ̀ржела</i></td>
<td><i>пъ̀ржелата</i></td>
<td><i>пъ̀ржело</i></td>
<td><i>пъ̀ржелото</i></td>
<td><i>пъ̀ржели</i></td>
<td><i>пъ̀ржелите</i></td>
</tr>
<tr>
<td>Past passive participle</td>
<td><i>пъ̀ржен</i></td>
<td><i>пъ̀рженият / пъ̀ржения</i></td>
<td><i>пъ̀ржена</i></td>
<td><i>пъ̀ржената</i></td>
<td><i>пъ̀ржено</i></td>
<td><i>пъ̀рженото</i></td>
<td><i>пъ̀ржени</i></td>
<td><i>пъ̀ржените</i></td>
</tr>
<tr>
<td rowspan="2">Verbal noun</td>
<td colspan="2" align="center"><b>Neuter singular indefinite</b></td>
<td colspan="2" align="center"><b>Neuter singular definite</b></td>
<td colspan="2" align="center"><b>Plural indefinite</b></td>
<td colspan="2" align="center"><b>Plural definite</b></td>
</tr>
<tr>
<td colspan="2"><i>пъ̀ржене</i></td>
<td colspan="2"><i>пъ̀рженето</i></td>
<td colspan="2"><i>пъ̀ржения</i></td>
<td colspan="2"><i>пъ̀рженията</i></td>
</tr>
<tr>
<th bgcolor="#E0E0FF">Indicative</th>
<th><i>аз</i></th>
<th><i>ти</i></th>
<th><i>той</i></th>
<th colspan="2"><i>ние</i></th>
<th colspan="2"><i>вие</i></th>
<th><i>те</i></th>
</tr>
<tr>
<td>Present</td>
<td><i>пъ̀ржа</i></td>
<td><i>пъ̀ржиш</i></td>
<td><i>пъ̀ржи</i></td>
<td colspan="2"><i>пъ̀ржим</i></td>
<td colspan="2"><i>пъ̀ржите</i></td>
<td><i>пъ̀ржат</i></td>
</tr>
<tr>
<td>Past imperfect</td>
<td><i>пъ̀ржех</i></td>
<td><i>пъ̀ржеше</i></td>
<td><i>пъ̀ржеше</i></td>
<td colspan="2"><i>пъ̀ржехме</i></td>
<td colspan="2"><i>пъ̀ржехте</i></td>
<td><i>пъ̀ржеха</i></td>
</tr>
<tr>
<td>Past aorist</td>
<td><i>пъ̀ржих</i></td>
<td><i>пъ̀ржи</i></td>
<td><i>пъ̀ржи</i></td>
<td colspan="2"><i>пъ̀ржихме</i></td>
<td colspan="2"><i>пъ̀ржихте</i></td>
<td><i>пъ̀ржиха</i></td>
</tr>
<tr>
<th bgcolor="#E0E0FF">Imperativе</th>
<th>&#160;</th>
<th><i>ти</i></th>
<th>&#160;</th>
<th colspan="2">&#160;</th>
<th colspan="2"><i>вие</i></th>
<th>&#160;</th>
</tr>
<tr>
<td>&#160;</td>
<td>&#160;</td>
<td><i>пържѝ</i></td>
<td>&#160;</td>
<td colspan="2">&#160;</td>
<td colspan="2"><i>пържѐте</i></td>
<td>&#160;</td>
</tr>
</table>
<table border="2" cellpadding="4" cellspacing="0" style="margin: 1em 1em 1em 0; background: #f9f9f9; border: 1px #aaa solid; border-collapse: collapse; font-size: 95%;">
<tr>
<td bgcolor="#E0E0FF" align="center"><b>Conjugation determiner</b></td>
<td colspan="8"><i>у̀чи</i></td>
</tr>
<tr>
<td bgcolor="#E0E0FF" align="center"><b>Non-finite, invariable</b></td>
<td colspan="8"></td>
</tr>
<tr>
<td>Adverbial participle</td>
<td colspan="8"><i>у̀чейки</i></td>
</tr>
<tr>
<th bgcolor="#E0E0FF" rowspan="2">Non-finite, variable</th>
<th colspan="2">masc.</th>
<th colspan="2">fem.</th>
<th colspan="2">neut.</th>
<th colspan="2">pl.</th>
</tr>
<tr>
<th>indef.</th>
<th>def.</th>
<th>indef.</th>
<th>def.</th>
<th>indef.</th>
<th>def.</th>
<th>indef.</th>
<th>def.</th>
</tr>
<tr>
<td>Present active participle</td>
<td><i>у̀чещ</i></td>
<td><i>у̀чещият / у̀чещия</i></td>
<td><i>у̀чеща</i></td>
<td><i>у̀чещата</i></td>
<td><i>у̀чещо</i></td>
<td><i>у̀чещото</i></td>
<td><i>у̀чещи</i></td>
<td><i>у̀чещите</i></td>
</tr>
<tr>
<td>Past active aorist participle</td>
<td><i>у̀чил</i></td>
<td><i>у̀чилият / у̀чилия</i></td>
<td><i>у̀чила</i></td>
<td><i>у̀чилата</i></td>
<td><i>у̀чило</i></td>
<td><i>у̀чилото</i></td>
<td><i>у̀чили</i></td>
<td><i>у̀чилите</i></td>
</tr>
<tr>
<td>Past active imperfect participle</td>
<td><i>у̀чел</i></td>
<td><i>у̀челият / у̀челия</i></td>
<td><i>у̀чела</i></td>
<td><i>у̀челата</i></td>
<td><i>у̀чело</i></td>
<td><i>у̀челото</i></td>
<td><i>у̀чели</i></td>
<td><i>у̀челите</i></td>
</tr>
<tr>
<td>Past passive participle</td>
<td><i>у̀чен</i></td>
<td><i>у̀ченият / у̀чения</i></td>
<td><i>у̀чена</i></td>
<td><i>у̀чената</i></td>
<td><i>у̀чено</i></td>
<td><i>у̀ченото</i></td>
<td><i>у̀чени</i></td>
<td><i>у̀чените</i></td>
</tr>
<tr>
<td rowspan="2">Verbal noun</td>
<td colspan="2" align="center"><b>Neuter singular indefinite</b></td>
<td colspan="2" align="center"><b>Neuter singular definite</b></td>
<td colspan="2" align="center"><b>Plural indefinite</b></td>
<td colspan="2" align="center"><b>Plural definite</b></td>
</tr>
<tr>
<td colspan="2"><i>у̀чене</i></td>
<td colspan="2"><i>у̀ченето</i></td>
<td colspan="2"><i>у̀чения</i></td>
<td colspan="2"><i>у̀ченията</i></td>
</tr>
<tr>
<th bgcolor="#E0E0FF">Indicative</th>
<th><i>аз</i></th>
<th><i>ти</i></th>
<th><i>той</i></th>
<th colspan="2"><i>ние</i></th>
<th colspan="2"><i>вие</i></th>
<th><i>те</i></th>
</tr>
<tr>
<td>Present</td>
<td><i>у̀ча</i></td>
<td><i>у̀чиш</i></td>
<td><i>у̀чи</i></td>
<td colspan="2"><i>у̀чим</i></td>
<td colspan="2"><i>у̀чите</i></td>
<td><i>у̀чат</i></td>
</tr>
<tr>
<td>Past imperfect</td>
<td><i>у̀чех</i></td>
<td><i>у̀чеше</i></td>
<td><i>у̀чеше</i></td>
<td colspan="2"><i>у̀чехме</i></td>
<td colspan="2"><i>у̀чехте</i></td>
<td><i>у̀чеха</i></td>
</tr>
<tr>
<td>Past aorist</td>
<td><i>у̀чих</i></td>
<td><i>у̀чи</i></td>
<td><i>у̀чи</i></td>
<td colspan="2"><i>у̀чихме</i></td>
<td colspan="2"><i>у̀чихте</i></td>
<td><i>у̀чиха</i></td>
</tr>
<tr>
<th bgcolor="#E0E0FF">Imperativе</th>
<th>&#160;</th>
<th><i>ти</i></th>
<th>&#160;</th>
<th colspan="2">&#160;</th>
<th colspan="2"><i>вие</i></th>
<th>&#160;</th>
</tr>
<tr>
<td>&#160;</td>
<td>&#160;</td>
<td><i>учѝ</i></td>
<td>&#160;</td>
<td colspan="2">&#160;</td>
<td colspan="2"><i>учѐте</i></td>
<td>&#160;</td>
</tr>
</table>
<table border="2" cellpadding="4" cellspacing="0" style="margin: 1em 1em 1em 0; background: #f9f9f9; border: 1px #aaa solid; border-collapse: collapse; font-size: 95%;">
<tr>
<td bgcolor="#E0E0FF" align="center"><b>Conjugation determiner</b></td>
<td colspan="8"><i>въ̀рши</i></td>
</tr>
<tr>
<td bgcolor="#E0E0FF" align="center"><b>Non-finite, invariable</b></td>
<td colspan="8"></td>
</tr>
<tr>
<td>Adverbial participle</td>
<td colspan="8"><i>въ̀ршейки</i></td>
</tr>
<tr>
<th bgcolor="#E0E0FF" rowspan="2">Non-finite, variable</th>
<th colspan="2">masc.</th>
<th colspan="2">fem.</th>
<th colspan="2">neut.</th>
<th colspan="2">pl.</th>
</tr>
<tr>
<th>indef.</th>
<th>def.</th>
<th>indef.</th>
<th>def.</th>
<th>indef.</th>
<th>def.</th>
<th>indef.</th>
<th>def.</th>
</tr>
<tr>
<td>Present active participle</td>
<td><i>въ̀ршещ</i></td>
<td><i>въ̀ршещият / въ̀ршещия</i></td>
<td><i>въ̀ршеща</i></td>
<td><i>въ̀ршещата</i></td>
<td><i>въ̀ршещо</i></td>
<td><i>въ̀ршещото</i></td>
<td><i>въ̀ршещи</i></td>
<td><i>въ̀ршещите</i></td>
</tr>
<tr>
<td>Past active aorist participle</td>
<td><i>въ̀ршил</i></td>
<td><i>въ̀ршилият / въ̀ршилия</i></td>
<td><i>въ̀ршила</i></td>
<td><i>въ̀ршилата</i></td>
<td><i>въ̀ршило</i></td>
<td><i>въ̀ршилото</i></td>
<td><i>въ̀ршили</i></td>
<td><i>въ̀ршилите</i></td>
</tr>
<tr>
<td>Past active imperfect participle</td>
<td><i>въ̀ршел</i></td>
<td><i>въ̀ршелият / въ̀ршелия</i></td>
<td><i>въ̀ршела</i></td>
<td><i>въ̀ршелата</i></td>
<td><i>въ̀ршело</i></td>
<td><i>въ̀ршелото</i></td>
<td><i>въ̀ршели</i></td>
<td><i>въ̀ршелите</i></td>
</tr>
<tr>
<td>Past passive participle</td>
<td><i>въ̀ршен</i></td>
<td><i>въ̀ршеният / въ̀ршения</i></td>
<td><i>въ̀ршена</i></td>
<td><i>въ̀ршената</i></td>
<td><i>въ̀ршено</i></td>
<td><i>въ̀ршеното</i></td>
<td><i>въ̀ршени</i></td>
<td><i>въ̀ршените</i></td>
</tr>
<tr>
<td rowspan="2">Verbal noun</td>
<td colspan="2" align="center"><b>Neuter singular indefinite</b></td>
<td colspan="2" align="center"><b>Neuter singular definite</b></td>
<td colspan="2" align="center"><b>Plural indefinite</b></td>
<td colspan="2" align="center"><b>Plural definite</b></td>
</tr>
<tr>
<td colspan="2"><i>въ̀ршене</i></td>
<td colspan="2"><i>въ̀ршенето</i></td>
<td colspan="2"><i>въ̀ршения</i></td>
<td colspan="2"><i>въ̀ршенията</i></td>
</tr>
<tr>
<th bgcolor="#E0E0FF">Indicative</th>
<th><i>аз</i></th>
<th><i>ти</i></th>
<th><i>той</i></th>
<th colspan="2"><i>ние</i></th>
<th colspan="2"><i>вие</i></th>
<th><i>те</i></th>
</tr>
<tr>
<td>Present</td>
<td><i>въ̀рша</i></td>
<td><i>въ̀ршиш</i></td>
<td><i>въ̀рши</i></td>
<td colspan="2"><i>въ̀ршим</i></td>
<td colspan="2"><i>въ̀ршите</i></td>
<td><i>въ̀ршат</i></td>
</tr>
<tr>
<td>Past imperfect</td>
<td><i>въ̀ршех</i></td>
<td><i>въ̀ршеше</i></td>
<td><i>въ̀ршеше</i></td>
<td colspan="2"><i>въ̀ршехме</i></td>
<td colspan="2"><i>въ̀ршехте</i></td>
<td><i>въ̀ршеха</i></td>
</tr>
<tr>
<td>Past aorist</td>
<td><i>въ̀рших</i></td>
<td><i>въ̀рши</i></td>
<td><i>въ̀рши</i></td>
<td colspan="2"><i>въ̀ршихме</i></td>
<td colspan="2"><i>въ̀ршихте</i></td>
<td><i>въ̀ршиха</i></td>
</tr>
<tr>
<th bgcolor="#E0E0FF">Imperativе</th>
<th>&#160;</th>
<th><i>ти</i></th>
<th>&#160;</th>
<th colspan="2">&#160;</th>
<th colspan="2"><i>вие</i></th>
<th>&#160;</th>
</tr>
<tr>
<td>&#160;</td>
<td>&#160;</td>
<td><i>вършѝ</i></td>
<td>&#160;</td>
<td colspan="2">&#160;</td>
<td colspan="2"><i>вършѐте</i></td>
<td>&#160;</td>
</tr>
</table>
<p><a name="-.D0.B6.D1.9D_and_-.D1.87.D1.9D_verbs"></a></p>
<h2><span class="editsection">[<a href="../../../b/u/l/Bulgarian_conjugation.html" title="Edit section: -жѝ and -чѝ verbs">edit</a>]</span> <span class="mw-headline">-<i>жѝ</i> and -<i>чѝ</i> verbs</span></h2>
<p>These verbs are divided into two groups. The first one contains mostly <a href="../../../t/r/a/Transitive_verb.html" title="Transitive verb">transitive verbs</a> and the second one - mostly <a href="../../../i/n/t/Intransitive_verb.html" title="Intransitive verb">intransitive</a>, but there are quite a few exceptions, so these verbs a bit irregular.</p>
<p><a name="First_group_-_transitive_verbs_.28.D1.83.D0.BD.D0.B8.D0.B6.D0.B0.2C_to_humiliate.3B_.D0.BD.D0.B0.D0.B7.D0.BD.D0.B0.D1.87.D0.B0.2C_to_appoint.29" id="First_group_-_transitive_verbs_.28.D1.83.D0.BD.D0.B8.D0.B6.D0.B0.2C_to_humiliate.3B_.D0.BD.D0.B0.D0.B7.D0.BD.D0.B0.D1.87.D0.B0.2C_to_appoint.29"></a></p>
<h3><span class="editsection">[<a href="../../../b/u/l/Bulgarian_conjugation.html" title="Edit section: First group - transitive verbs (унижа, to humiliate; назнача, to appoint)">edit</a>]</span> <span class="mw-headline">First group - transitive verbs (<i>унижа</i>, to humiliate; <i>назнача</i>, to appoint)</span></h3>
<table border="2" cellpadding="4" cellspacing="0" style="margin: 1em 1em 1em 0; background: #f9f9f9; border: 1px #aaa solid; border-collapse: collapse; font-size: 95%;">
<tr>
<td bgcolor="#E0E0FF" align="center"><b>Conjugation determiner</b></td>
<td colspan="8"><i>унижѝ</i></td>
</tr>
<tr>
<td bgcolor="#E0E0FF" align="center"><b>Non-finite, invariable</b></td>
<td colspan="8"></td>
</tr>
<tr>
<td>Adverbial participle†</td>
<td colspan="8" align="center">—</td>
</tr>
<tr>
<th bgcolor="#E0E0FF" rowspan="2">Non-finite, variable</th>
<th colspan="2">masc.</th>
<th colspan="2">fem.</th>
<th colspan="2">neut.</th>
<th colspan="2">pl.</th>
</tr>
<tr>
<th>indef.</th>
<th>def.</th>
<th>indef.</th>
<th>def.</th>
<th>indef.</th>
<th>def.</th>
<th>indef.</th>
<th>def.</th>
</tr>
<tr>
<td>Present active participle†</td>
<td colspan="8" align="center">—</td>
</tr>
<tr>
<td>Past active aorist participle</td>
<td><i>унижѝл</i></td>
<td><i>унижѝлият / унижѝлия</i></td>
<td><i>унижѝла</i></td>
<td><i>унижѝлата</i></td>
<td><i>унижѝло</i></td>
<td><i>унижѝлото</i></td>
<td><i>унижѝли</i></td>
<td><i>унижѝлите</i></td>
</tr>
<tr>
<td>Past active imperfect participle</td>
<td><i>унижа̀л</i></td>
<td><i>унижа̀лият / унижа̀лия</i></td>
<td><i>унижа̀ла</i></td>
<td><i>унижа̀лата</i></td>
<td><i>унижа̀ло</i></td>
<td><i>унижа̀лото</i></td>
<td><i>унижа̀ли</i></td>
<td><i>унижа̀лите</i></td>
</tr>
<tr>
<td>Past passive participle</td>
<td><i>унижѐн</i></td>
<td><i>унижѐният / унижѐния</i></td>
<td><i>унижѐна</i></td>
<td><i>унижѐната</i></td>
<td><i>унижѐно</i></td>
<td><i>унижѐното</i></td>
<td><i>унижѐни</i></td>
<td><i>унижѐните</i></td>
</tr>
<tr>
<td>Verbal noun†</td>
<td colspan="8" align="center">—</td>
</tr>
<tr>
<th bgcolor="#E0E0FF">Indicative</th>
<th><i>аз</i></th>
<th><i>ти</i></th>
<th><i>той</i></th>
<th colspan="2"><i>ние</i></th>
<th colspan="2"><i>вие</i></th>
<th><i>те</i></th>
</tr>
<tr>
<td>Present</td>
<td><i>унижа̀</i></td>
<td><i>унижѝш</i></td>
<td><i>унижѝ</i></td>
<td colspan="2"><i>унижѝм</i></td>
<td colspan="2"><i>унижѝте</i></td>
<td><i>унижа̀т</i></td>
</tr>
<tr>
<td>Past imperfect</td>
<td><i>унижа̀х</i></td>
<td><i>унижѐше</i></td>
<td><i>унижѐше</i></td>
<td colspan="2"><i>унижа̀хме</i></td>
<td colspan="2"><i>унижа̀хте</i></td>
<td><i>унижа̀ха</i></td>
</tr>
<tr>
<td>Past aorist</td>
<td><i>унижѝх</i></td>
<td><i>унижѝ</i></td>
<td><i>унижѝ</i></td>
<td colspan="2"><i>унижѝхме</i></td>
<td colspan="2"><i>унижѝхте</i></td>
<td><i>унижѝха</i></td>
</tr>
<tr>
<th bgcolor="#E0E0FF">Imperativе</th>
<th>&#160;</th>
<th><i>ти</i></th>
<th>&#160;</th>
<th colspan="2">&#160;</th>
<th colspan="2"><i>вие</i></th>
<th>&#160;</th>
</tr>
<tr>
<td>&#160;</td>
<td>&#160;</td>
<td><i>унижѝ</i></td>
<td>&#160;</td>
<td colspan="2">&#160;</td>
<td colspan="2"><i>унижѐте</i></td>
<td>&#160;</td>
</tr>
</table>
<p>†"унижа" is a perfective verb, only imperfective verbs have adverbial or present active participles and verbal nouns.</p>
<table border="2" cellpadding="4" cellspacing="0" style="margin: 1em 1em 1em 0; background: #f9f9f9; border: 1px #aaa solid; border-collapse: collapse; font-size: 95%;">
<tr>
<td bgcolor="#E0E0FF" align="center"><b>Conjugation determiner</b></td>
<td colspan="8"><i>назначѝ</i></td>
</tr>
<tr>
<td bgcolor="#E0E0FF" align="center"><b>Non-finite, invariable</b></td>
<td colspan="8"></td>
</tr>
<tr>
<td>Adverbial participle†</td>
<td colspan="8" align="center">—</td>
</tr>
<tr>
<th bgcolor="#E0E0FF" rowspan="2">Non-finite, variable</th>
<th colspan="2">masc.</th>
<th colspan="2">fem.</th>
<th colspan="2">neut.</th>
<th colspan="2">pl.</th>
</tr>
<tr>
<th>indef.</th>
<th>def.</th>
<th>indef.</th>
<th>def.</th>
<th>indef.</th>
<th>def.</th>
<th>indef.</th>
<th>def.</th>
</tr>
<tr>
<td>Present active participle†</td>
<td colspan="8" align="center">—</td>
</tr>
<tr>
<td>Past active aorist participle</td>
<td><i>назначѝл</i></td>
<td><i>назначѝлият / назначѝлия</i></td>
<td><i>назначѝла</i></td>
<td><i>назначѝлата</i></td>
<td><i>назначѝло</i></td>
<td><i>унижѝлото</i></td>
<td><i>унижѝли</i></td>
<td><i>назначѝлите</i></td>
</tr>
<tr>
<td>Past active imperfect participle</td>
<td><i>назнача̀л</i></td>
<td><i>назнача̀лият / назнача̀лия</i></td>
<td><i>назнача̀ла</i></td>
<td><i>назнача̀лата</i></td>
<td><i>назнача̀ло</i></td>
<td><i>назнача̀лото</i></td>
<td><i>назнача̀ли</i></td>
<td><i>назнача̀лите</i></td>
</tr>
<tr>
<td>Past passive participle</td>
<td><i>назначѐн</i></td>
<td><i>назначѐният / назначѐния</i></td>
<td><i>назначѐна</i></td>
<td><i>назначѐната</i></td>
<td><i>назначѐно</i></td>
<td><i>назначѐното</i></td>
<td><i>назначѐни</i></td>
<td><i>назначѐните</i></td>
</tr>
<tr>
<td>Verbal noun†</td>
<td colspan="8" align="center">—</td>
</tr>
<tr>
<th bgcolor="#E0E0FF">Indicative</th>
<th><i>аз</i></th>
<th><i>ти</i></th>
<th><i>той</i></th>
<th colspan="2"><i>ние</i></th>
<th colspan="2"><i>вие</i></th>
<th><i>те</i></th>
</tr>
<tr>
<td>Present</td>
<td><i>назнача̀</i></td>
<td><i>назначѝш</i></td>
<td><i>назначѝ</i></td>
<td colspan="2"><i>назначѝм</i></td>
<td colspan="2"><i>назначѝте</i></td>
<td><i>назнача̀т</i></td>
</tr>
<tr>
<td>Past imperfect</td>
<td><i>назнача̀х</i></td>
<td><i>назначѐше</i></td>
<td><i>назначѐше</i></td>
<td colspan="2"><i>назнача̀хме</i></td>
<td colspan="2"><i>назнача̀хте</i></td>
<td><i>назнача̀ха</i></td>
</tr>
<tr>
<td>Past aorist</td>
<td><i>назначѝх</i></td>
<td><i>назначѝ</i></td>
<td><i>назначѝ</i></td>
<td colspan="2"><i>назначѝхме</i></td>
<td colspan="2"><i>назначѝхте</i></td>
<td><i>назначѝха</i></td>
</tr>
<tr>
<th bgcolor="#E0E0FF">Imperativе</th>
<th>&#160;</th>
<th><i>ти</i></th>
<th>&#160;</th>
<th colspan="2">&#160;</th>
<th colspan="2"><i>вие</i></th>
<th>&#160;</th>
</tr>
<tr>
<td>&#160;</td>
<td>&#160;</td>
<td><i>назначѝ</i></td>
<td>&#160;</td>
<td colspan="2">&#160;</td>
<td colspan="2"><i>назначѐте</i></td>
<td>&#160;</td>
</tr>
</table>
<p>†"назнача" is a perfective verb, only imperfective verbs have adverbial or present active participles and verbal nouns.</p>
<p><a name="Second_group_-_intransitive_verbs_.28.D0.BF.D1.80.D0.B8.D0.BD.D0.B0.D0.B4.D0.BB.D0.B5.D0.B6.D0.B0.2C_to_belong.3B_.D0.BC.D1.8A.D0.BB.D1.87.D0.B0.2C_to_be_silent.29" id="Second_group_-_intransitive_verbs_.28.D0.BF.D1.80.D0.B8.D0.BD.D0.B0.D0.B4.D0.BB.D0.B5.D0.B6.D0.B0.2C_to_belong.3B_.D0.BC.D1.8A.D0.BB.D1.87.D0.B0.2C_to_be_silent.29"></a></p>
<h3><span class="editsection">[<a href="../../../b/u/l/Bulgarian_conjugation.html" title="Edit section: Second group - intransitive verbs (принадлежа, to belong; мълча, to be silent)">edit</a>]</span> <span class="mw-headline">Second group - intransitive verbs (<i>принадлежа</i>, to belong; <i>мълча</i>, to be silent)</span></h3>
<table border="2" cellpadding="4" cellspacing="0" style="margin: 1em 1em 1em 0; background: #f9f9f9; border: 1px #aaa solid; border-collapse: collapse; font-size: 95%;">
<tr>
<td bgcolor="#E0E0FF" align="center"><b>Conjugation determiner</b></td>
<td colspan="8"><i>принадлежѝ</i></td>
</tr>
<tr>
<td bgcolor="#E0E0FF" align="center"><b>Non-finite, invariable</b></td>
<td colspan="8"></td>
</tr>
<tr>
<td>Adverbial participle</td>
<td colspan="8"><i>принадлежѐйки</i></td>
</tr>
<tr>
<th bgcolor="#E0E0FF" rowspan="2">Non-finite, variable</th>
<th colspan="2">masc.</th>
<th colspan="2">fem.</th>
<th colspan="2">neut.</th>
<th colspan="2">pl.</th>
</tr>
<tr>
<th>indef.</th>
<th>def.</th>
<th>indef.</th>
<th>def.</th>
<th>indef.</th>
<th>def.</th>
<th>indef.</th>
<th>def.</th>
</tr>
<tr>
<td>Present active participle</td>
<td><i>принадлежа̀щ</i></td>
<td><i>принадлежа̀щият / принадлежа̀щия</i></td>
<td><i>принадлежа̀ща</i></td>
<td><i>принадлежа̀щата</i></td>
<td><i>принадлежа̀що</i></td>
<td><i>принадлежа̀щото</i></td>
<td><i>принадлежа̀щи</i></td>
<td><i>принадлежа̀щите</i></td>
</tr>
<tr>
<td>Past active aorist participle</td>
<td><i>принадлежа̀л</i></td>
<td><i>принадлежа̀лият / принадлежа̀лия</i></td>
<td><i>принадлежа̀ла</i></td>
<td><i>принадлежа̀лата</i></td>
<td><i>принадлежа̀ло</i></td>
<td><i>принадлежа̀лото</i></td>
<td><i>принадлежа̀ли</i></td>
<td><i>принадлежа̀лите</i></td>
</tr>
<tr>
<td>Past active imperfect participle</td>
<td><i>принадлежа̀л</i></td>
<td><i>принадлежа̀лият / принадлежа̀лия</i></td>
<td><i>принадлежа̀ла</i></td>
<td><i>принадлежа̀лата</i></td>
<td><i>принадлежа̀ло</i></td>
<td><i>принадлежа̀лото</i></td>
<td><i>принадлежа̀ли</i></td>
<td><i>принадлежа̀лите</i></td>
</tr>
<tr>
<td>Past passive participle†</td>
<td align="center" colspan="8">—</td>
</tr>
<tr>
<td rowspan="2">Verbal noun</td>
<td colspan="2" align="center"><b>Neuter singular indefinite</b></td>
<td colspan="2" align="center"><b>Neuter singular definite</b></td>
<td colspan="2" align="center"><b>Plural indefinite</b></td>
<td colspan="2" align="center"><b>Plural definite</b></td>
</tr>
<tr>
<td colspan="2"><i>принадлежа̀не</i></td>
<td colspan="2"><i>принадлежа̀нето</i></td>
<td colspan="2"><i>принадлежа̀ния</i></td>
<td colspan="2"><i>принадлежа̀нията</i></td>
</tr>
<tr>
<th bgcolor="#E0E0FF">Indicative</th>
<th><i>аз</i></th>
<th><i>ти</i></th>
<th><i>той</i></th>
<th colspan="2"><i>ние</i></th>
<th colspan="2"><i>вие</i></th>
<th><i>те</i></th>
</tr>
<tr>
<td>Present</td>
<td><i>принадлежа̀</i></td>
<td><i>принадлежѝш</i></td>
<td><i>принадлежѝ</i></td>
<td colspan="2"><i>принадлежѝм</i></td>
<td colspan="2"><i>принадлежѝте</i></td>
<td><i>принадлежа̀т</i></td>
</tr>
<tr>
<td>Past imperfect</td>
<td><i>принадлежа̀х</i></td>
<td><i>принадлежѐше</i></td>
<td><i>принадлежѐше</i></td>
<td colspan="2"><i>принадлежа̀хме</i></td>
<td colspan="2"><i>принадлежа̀хте</i></td>
<td><i>принадлежа̀ха</i></td>
</tr>
<tr>
<td>Past aorist</td>
<td><i>принадлежа̀х</i></td>
<td><i>принадлежа̀</i></td>
<td><i>принадлежа̀</i></td>
<td colspan="2"><i>принадлежа̀хме</i></td>
<td colspan="2"><i>принадлежа̀хте</i></td>
<td><i>принадлежа̀ха</i></td>
</tr>
<tr>
<th bgcolor="#E0E0FF">Imperativе</th>
<th>&#160;</th>
<th><i>ти</i></th>
<th>&#160;</th>
<th colspan="2">&#160;</th>
<th colspan="2"><i>вие</i></th>
<th>&#160;</th>
</tr>
<tr>
<td>&#160;</td>
<td>&#160;</td>
<td><i>принадлежѝ</i></td>
<td>&#160;</td>
<td colspan="2">&#160;</td>
<td colspan="2"><i>принадлежѐте</i></td>
<td>&#160;</td>
</tr>
</table>
<p>†"принадлежа" is an <a href="../../../i/n/t/Intransitive_verb.html" title="Intransitive verb">intransitive verb</a>, so it can't have a <a href="../../../p/a/s/Passive_participle.html" title="Passive participle">passive participle</a></p>
<table border="2" cellpadding="4" cellspacing="0" style="margin: 1em 1em 1em 0; background: #f9f9f9; border: 1px #aaa solid; border-collapse: collapse; font-size: 95%;">
<tr>
<td bgcolor="#E0E0FF" align="center"><b>Conjugation determiner</b></td>
<td colspan="8"><i>мълчѝ</i></td>
</tr>
<tr>
<td bgcolor="#E0E0FF" align="center"><b>Non-finite, invariable</b></td>
<td colspan="8"></td>
</tr>
<tr>
<td>Adverbial participle</td>
<td colspan="8"><i>мълчѐйки</i></td>
</tr>
<tr>
<th bgcolor="#E0E0FF" rowspan="2">Non-finite, variable</th>
<th colspan="2">masc.</th>
<th colspan="2">fem.</th>
<th colspan="2">neut.</th>
<th colspan="2">pl.</th>
</tr>
<tr>
<th>indef.</th>
<th>def.</th>
<th>indef.</th>
<th>def.</th>
<th>indef.</th>
<th>def.</th>
<th>indef.</th>
<th>def.</th>
</tr>
<tr>
<td>Present active participle</td>
<td><i>мълча̀щ</i></td>
<td><i>мълча̀щият / мълча̀щия</i></td>
<td><i>мълча̀ща</i></td>
<td><i>мълча̀щата</i></td>
<td><i>мълча̀що</i></td>
<td><i>мълча̀щото</i></td>
<td><i>мълча̀щи</i></td>
<td><i>мълча̀щите</i></td>
</tr>
<tr>
<td>Past active aorist participle</td>
<td><i>мълча̀л</i></td>
<td><i>мълча̀лият / мълча̀лия</i></td>
<td><i>мълча̀ла</i></td>
<td><i>мълча̀лата</i></td>
<td><i>мълча̀ло</i></td>
<td><i>мълча̀лото</i></td>
<td><i>мълча̀ли</i></td>
<td><i>мълча̀лите</i></td>
</tr>
<tr>
<td>Past active imperfect participle</td>
<td><i>мълча̀л</i></td>
<td><i>мълча̀лият / мълча̀лия</i></td>
<td><i>мълча̀ла</i></td>
<td><i>мълча̀лата</i></td>
<td><i>мълча̀ло</i></td>
<td><i>мълча̀лото</i></td>
<td><i>мълча̀ли</i></td>
<td><i>мълча̀лите</i></td>
</tr>
<tr>
<td>Past passive participle†</td>
<td align="center" colspan="8">—</td>
</tr>
<tr>
<td rowspan="2">Verbal noun</td>
<td colspan="2" align="center"><b>Neuter singular indefinite</b></td>
<td colspan="2" align="center"><b>Neuter singular definite</b></td>
<td colspan="2" align="center"><b>Plural indefinite</b></td>
<td colspan="2" align="center"><b>Plural definite</b></td>
</tr>
<tr>
<td colspan="2"><i>мълча̀не</i></td>
<td colspan="2"><i>мълча̀нето</i></td>
<td colspan="2"><i>мълча̀ния</i></td>
<td colspan="2"><i>мълча̀нията</i></td>
</tr>
<tr>
<th bgcolor="#E0E0FF">Indicative</th>
<th><i>аз</i></th>
<th><i>ти</i></th>
<th><i>той</i></th>
<th colspan="2"><i>ние</i></th>
<th colspan="2"><i>вие</i></th>
<th><i>те</i></th>
</tr>
<tr>
<td>Present</td>
<td><i>мълча̀</i></td>
<td><i>мълчѝш</i></td>
<td><i>мълчѝ</i></td>
<td colspan="2"><i>мълчѝм</i></td>
<td colspan="2"><i>мълчѝте</i></td>
<td><i>мълча̀т</i></td>
</tr>
<tr>
<td>Past imperfect</td>
<td><i>мълча̀х</i></td>
<td><i>мълчѐше</i></td>
<td><i>мълчѐше</i></td>
<td colspan="2"><i>мълча̀хме</i></td>
<td colspan="2"><i>мълча̀хте</i></td>
<td><i>мълча̀ха</i></td>
</tr>
<tr>
<td>Past aorist</td>
<td><i>мълча̀х</i></td>
<td><i>мълча̀</i></td>
<td><i>мълча̀</i></td>
<td colspan="2"><i>мълча̀хме</i></td>
<td colspan="2"><i>мълча̀хте</i></td>
<td><i>мълча̀ха</i></td>
</tr>
<tr>
<th bgcolor="#E0E0FF">Imperativе</th>
<th>&#160;</th>
<th><i>ти</i></th>
<th>&#160;</th>
<th colspan="2">&#160;</th>
<th colspan="2"><i>вие</i></th>
<th>&#160;</th>
</tr>
<tr>
<td>&#160;</td>
<td>&#160;</td>
<td><i>мълчѝ</i></td>
<td>&#160;</td>
<td colspan="2">&#160;</td>
<td colspan="2"><i>мълчѐте</i></td>
<td>&#160;</td>
</tr>
</table>
<p>†"мълча" is an <a href="../../../i/n/t/Intransitive_verb.html" title="Intransitive verb">intransitive verb</a>, so it can't have a <a href="../../../p/a/s/Passive_participle.html" title="Passive participle">passive participle</a></p>
<p><a name="Regular_-.D1.88.D1.9D_verbs_.28.D1.80.D1.83.D1.88.D0.B0.2C_to_destroy.29" id="Regular_-.D1.88.D1.9D_verbs_.28.D1.80.D1.83.D1.88.D0.B0.2C_to_destroy.29"></a></p>
<h2><span class="editsection">[<a href="../../../b/u/l/Bulgarian_conjugation.html" title="Edit section: Regular -шѝ verbs (руша, to destroy)">edit</a>]</span> <span class="mw-headline">Regular -<i>шѝ</i> verbs (<i>руша</i>, to destroy)</span></h2>
<table border="2" cellpadding="4" cellspacing="0" style="margin: 1em 1em 1em 0; background: #f9f9f9; border: 1px #aaa solid; border-collapse: collapse; font-size: 95%;">
<tr>
<td bgcolor="#E0E0FF" align="center"><b>Conjugation determiner</b></td>
<td colspan="8"><i>рушѝ</i></td>
</tr>
<tr>
<td bgcolor="#E0E0FF" align="center"><b>Non-finite, invariable</b></td>
<td colspan="8"></td>
</tr>
<tr>
<td>Adverbial participle</td>
<td colspan="8"><i>рушѐйки</i></td>
</tr>
<tr>
<th bgcolor="#E0E0FF" rowspan="2">Non-finite, variable</th>
<th colspan="2">masc.</th>
<th colspan="2">fem.</th>
<th colspan="2">neut.</th>
<th colspan="2">pl.</th>
</tr>
<tr>
<th>indef.</th>
<th>def.</th>
<th>indef.</th>
<th>def.</th>
<th>indef.</th>
<th>def.</th>
<th>indef.</th>
<th>def.</th>
</tr>
<tr>
<td>Present active participle</td>
<td><i>руша̀щ</i></td>
<td><i>руша̀щият / руша̀щия</i></td>
<td><i>руша̀ща</i></td>
<td><i>руша̀щата</i></td>
<td><i>руша̀що</i></td>
<td><i>руша̀щото</i></td>
<td><i>руша̀щи</i></td>
<td><i>руша̀щите</i></td>
</tr>
<tr>
<td>Past active aorist participle</td>
<td><i>рушѝл</i></td>
<td><i>рушѝлият / рушѝлия</i></td>
<td><i>рушѝла</i></td>
<td><i>рушѝлата</i></td>
<td><i>рушѝло</i></td>
<td><i>рушѝлото</i></td>
<td><i>рушѝли</i></td>
<td><i>рушѝлите</i></td>
</tr>
<tr>
<td>Past active imperfect participle</td>
<td><i>руша̀л</i></td>
<td><i>руша̀лият / руша̀лия</i></td>
<td><i>руша̀ла</i></td>
<td><i>руша̀лата</i></td>
<td><i>руша̀ло</i></td>
<td><i>руша̀лото</i></td>
<td><i>руша̀ли</i></td>
<td><i>руша̀лите</i></td>
</tr>
<tr>
<td>Past passive participle</td>
<td><i>рушѐн</i></td>
<td><i>рушѐният / рушѐния</i></td>
<td><i>рушѐна</i></td>
<td><i>рушѐната</i></td>
<td><i>рушѐно</i></td>
<td><i>рушѐното</i></td>
<td><i>рушѐни</i></td>
<td><i>рушѐните</i></td>
</tr>
<tr>
<td rowspan="2">Verbal noun</td>
<td colspan="2" align="center"><b>Neuter singular indefinite</b></td>
<td colspan="2" align="center"><b>Neuter singular definite</b></td>
<td colspan="2" align="center"><b>Plural indefinite</b></td>
<td colspan="2" align="center"><b>Plural definite</b></td>
</tr>
<tr>
<td colspan="2"><i>рушѐне</i></td>
<td colspan="2"><i>рушѐнето</i></td>
<td colspan="2"><i>рушѐния</i></td>
<td colspan="2"><i>рушѐнията</i></td>
</tr>
<tr>
<th bgcolor="#E0E0FF">Indicative</th>
<th><i>аз</i></th>
<th><i>ти</i></th>
<th><i>той</i></th>
<th colspan="2"><i>ние</i></th>
<th colspan="2"><i>вие</i></th>
<th><i>те</i></th>
</tr>
<tr>
<td>Present</td>
<td><i>руша̀</i></td>
<td><i>рушѝш</i></td>
<td><i>рушѝ</i></td>
<td colspan="2"><i>рушѝм</i></td>
<td colspan="2"><i>рушѝте</i></td>
<td><i>руша̀т</i></td>
</tr>
<tr>
<td>Past imperfect</td>
<td><i>руша̀х</i></td>
<td><i>руша̀ше</i></td>
<td><i>руша̀ше</i></td>
<td colspan="2"><i>руша̀хме</i></td>
<td colspan="2"><i>руша̀хте</i></td>
<td><i>руша̀ха</i></td>
</tr>
<tr>
<td>Past aorist</td>
<td><i>рушѝх</i></td>
<td><i>рушѝ</i></td>
<td><i>рушѝ</i></td>
<td colspan="2"><i>рушѝхме</i></td>
<td colspan="2"><i>рушѝхте</i></td>
<td><i>рушѝха</i></td>
</tr>
<tr>
<th bgcolor="#E0E0FF">Imperativе</th>
<th>&#160;</th>
<th><i>ти</i></th>
<th>&#160;</th>
<th colspan="2">&#160;</th>
<th colspan="2"><i>вие</i></th>
<th>&#160;</th>
</tr>
<tr>
<td>&#160;</td>
<td>&#160;</td>
<td><i>рушѝ</i></td>
<td>&#160;</td>
<td colspan="2">&#160;</td>
<td colspan="2"><i>рушѐте</i></td>
<td>&#160;</td>
</tr>
</table>
<p><a name="Regular_-.D0.BE.D1.9D_verbs_.28.D0.B1.D1.80.D0.BE.D1.8F.2C_to_count.29" id="Regular_-.D0.BE.D1.9D_verbs_.28.D0.B1.D1.80.D0.BE.D1.8F.2C_to_count.29"></a></p>
<h2><span class="editsection">[<a href="../../../b/u/l/Bulgarian_conjugation.html" title="Edit section: Regular -оѝ verbs (броя, to count)">edit</a>]</span> <span class="mw-headline">Regular -<i>оѝ</i> verbs (<i>броя</i>, to count)</span></h2>
<table border="2" cellpadding="4" cellspacing="0" style="margin: 1em 1em 1em 0; background: #f9f9f9; border: 1px #aaa solid; border-collapse: collapse; font-size: 95%;">
<tr>
<td bgcolor="#E0E0FF" align="center"><b>Conjugation determiner</b></td>
<td colspan="8"><i>броѝ</i></td>
</tr>
<tr>
<td bgcolor="#E0E0FF" align="center"><b>Non-finite, invariable</b></td>
<td colspan="8"></td>
</tr>
<tr>
<td>Adverbial participle</td>
<td colspan="8"><i>броѐйки</i></td>
</tr>
<tr>
<th bgcolor="#E0E0FF" rowspan="2">Non-finite, variable</th>
<th colspan="2">masc.</th>
<th colspan="2">fem.</th>
<th colspan="2">neut.</th>
<th colspan="2">pl.</th>
</tr>
<tr>
<th>indef.</th>
<th>def.</th>
<th>indef.</th>
<th>def.</th>
<th>indef.</th>
<th>def.</th>
<th>indef.</th>
<th>def.</th>
</tr>
<tr>
<td>Present active participle</td>
<td><i>броя̀щ</i></td>
<td><i>броя̀щият / броя̀щия</i></td>
<td><i>броя̀ща</i></td>
<td><i>броя̀щата</i></td>
<td><i>броя̀що</i></td>
<td><i>броя̀щото</i></td>
<td><i>броя̀щи</i></td>
<td><i>броя̀щите</i></td>
</tr>
<tr>
<td>Past active aorist participle</td>
<td><i>броѝл</i></td>
<td><i>броѝлият / броѝлия</i></td>
<td><i>броѝла</i></td>
<td><i>броѝлата</i></td>
<td><i>броѝло</i></td>
<td><i>броѝлото</i></td>
<td><i>броѝли</i></td>
<td><i>броѝлите</i></td>
</tr>
<tr>
<td>Past active imperfect participle</td>
<td><i>броя̀л</i></td>
<td><i>броя̀лият / броя̀лия</i></td>
<td><i>броя̀ла</i></td>
<td><i>броя̀лата</i></td>
<td><i>броя̀ло</i></td>
<td><i>броя̀лото</i></td>
<td><i>броя̀ли</i></td>
<td><i>броя̀лите</i></td>
</tr>
<tr>
<td>Past passive participle</td>
<td><i>броѐн</i></td>
<td><i>броѐният / броѐния</i></td>
<td><i>броѐна</i></td>
<td><i>броѐната</i></td>
<td><i>броѐно</i></td>
<td><i>броѐното</i></td>
<td><i>броѐни</i></td>
<td><i>броѐните</i></td>
</tr>
<tr>
<td rowspan="2">Verbal noun</td>
<td colspan="2" align="center"><b>Neuter singular indefinite</b></td>
<td colspan="2" align="center"><b>Neuter singular definite</b></td>
<td colspan="2" align="center"><b>Plural indefinite</b></td>
<td colspan="2" align="center"><b>Plural definite</b></td>
</tr>
<tr>
<td colspan="2"><i>броѐне</i></td>
<td colspan="2"><i>броѐнето</i></td>
<td colspan="2"><i>броѐния</i></td>
<td colspan="2"><i>броѐнията</i></td>
</tr>
<tr>
<th bgcolor="#E0E0FF">Indicative</th>
<th><i>аз</i></th>
<th><i>ти</i></th>
<th><i>той</i></th>
<th colspan="2"><i>ние</i></th>
<th colspan="2"><i>вие</i></th>
<th><i>те</i></th>
</tr>
<tr>
<td>Present</td>
<td><i>броя̀</i></td>
<td><i>броѝш</i></td>
<td><i>броѝ</i></td>
<td colspan="2"><i>броѝм</i></td>
<td colspan="2"><i>броѝте</i></td>
<td><i>броя̀т</i></td>
</tr>
<tr>
<td>Past imperfect</td>
<td><i>броя̀х</i></td>
<td><i>броѐше</i></td>
<td><i>броѐше</i></td>
<td colspan="2"><i>броя̀хме</i></td>
<td colspan="2"><i>броя̀хте</i></td>
<td><i>броя̀ха</i></td>
</tr>
<tr>
<td>Past aorist</td>
<td><i>броѝх</i></td>
<td><i>броѝ</i></td>
<td><i>броѝ</i></td>
<td colspan="2"><i>броѝхме</i></td>
<td colspan="2"><i>броѝхте</i></td>
<td><i>броѝха</i></td>
</tr>
<tr>
<th bgcolor="#E0E0FF">Imperativе</th>
<th>&#160;</th>
<th><i>ти</i></th>
<th>&#160;</th>
<th colspan="2">&#160;</th>
<th colspan="2"><i>вие</i></th>
<th>&#160;</th>
</tr>
<tr>
<td>&#160;</td>
<td>&#160;</td>
<td><i>брой</i></td>
<td>&#160;</td>
<td colspan="2">&#160;</td>
<td colspan="2"><i>бро̀йте</i></td>
<td>&#160;</td>
</tr>
</table>
<ul>
<li><i>затая</i> (<i>затаих</i>), <i>потая</i>, <i>притая</i>, <i>спотая</i>, <i>стая</i>, <i>тая</i> and <i>утая</i> follow the same pattern.</li>
</ul>
<p><a name="Regular_-.D0.B0_and_-.D1.8F_verbs_.28.D0.BA.D0.B0.D0.B7.D0.B2.D0.B0.D0.BC.2C_to_say.3B_.D1.81.D1.82.D1.80.D0.B5.D0.BB.D1.8F.D0.BC_to_shoot.29" id="Regular_-.D0.B0_and_-.D1.8F_verbs_.28.D0.BA.D0.B0.D0.B7.D0.B2.D0.B0.D0.BC.2C_to_say.3B_.D1.81.D1.82.D1.80.D0.B5.D0.BB.D1.8F.D0.BC_to_shoot.29"></a></p>
<h2><span class="editsection">[<a href="../../../b/u/l/Bulgarian_conjugation.html" title="Edit section: Regular -а and -я verbs (казвам, to say; стрелям to shoot)">edit</a>]</span> <span class="mw-headline">Regular -<i>а</i> and -<i>я</i> verbs (<i>казвам</i>, to say; <i>стрелям</i> to shoot)</span></h2>
<table border="2" cellpadding="4" cellspacing="0" style="margin: 1em 1em 1em 0; background: #f9f9f9; border: 1px #aaa solid; border-collapse: collapse; font-size: 95%;">
<tr>
<td bgcolor="#E0E0FF" align="center"><b>Conjugation determiner</b></td>
<td colspan="8"><i>ка̀зва</i></td>
</tr>
<tr>
<td bgcolor="#E0E0FF" align="center"><b>Non-finite, invariable</b></td>
<td colspan="8"></td>
</tr>
<tr>
<td>Adverbial participle</td>
<td colspan="8"><i>ка̀звайки</i></td>
</tr>
<tr>
<th bgcolor="#E0E0FF" rowspan="2">Non-finite, variable</th>
<th colspan="2">masc.</th>
<th colspan="2">fem.</th>
<th colspan="2">neut.</th>
<th colspan="2">pl.</th>
</tr>
<tr>
<th>indef.</th>
<th>def.</th>
<th>indef.</th>
<th>def.</th>
<th>indef.</th>
<th>def.</th>
<th>indef.</th>
<th>def.</th>
</tr>
<tr>
<td>Present active participle</td>
<td><i>ка̀зващ</i></td>
<td><i>ка̀зващият / ка̀зващия</i></td>
<td><i>ка̀зваща</i></td>
<td><i>ка̀зващата</i></td>
<td><i>ка̀зващо</i></td>
<td><i>ка̀зващото</i></td>
<td><i>ка̀зващи</i></td>
<td><i>ка̀зващите</i></td>
</tr>
<tr>
<td>Past active aorist participle</td>
<td><i>ка̀звал</i></td>
<td><i>ка̀звалият / ка̀звалия</i></td>
<td><i>ка̀звала</i></td>
<td><i>ка̀звалата</i></td>
<td><i>ка̀звало</i></td>
<td><i>ка̀звалото</i></td>
<td><i>ка̀звали</i></td>
<td><i>ка̀звалите</i></td>
</tr>
<tr>
<td>Past active imperfect participle</td>
<td><i>ка̀звал</i></td>
<td><i>ка̀звалият / ка̀звалия</i></td>
<td><i>ка̀звала</i></td>
<td><i>ка̀звалата</i></td>
<td><i>ка̀звало</i></td>
<td><i>ка̀звалото</i></td>
<td><i>ка̀звали</i></td>
<td><i>ка̀звалите</i></td>
</tr>
<tr>
<td>Past passive participle</td>
<td><i>ка̀зван</i></td>
<td><i>ка̀званият / ка̀звания</i></td>
<td><i>ка̀звана</i></td>
<td><i>ка̀званата</i></td>
<td><i>ка̀звано</i></td>
<td><i>ка̀званото</i></td>
<td><i>ка̀звани</i></td>
<td><i>ка̀званите</i></td>
</tr>
<tr>
<td rowspan="2">Verbal noun</td>
<td colspan="2" align="center"><b>Neuter singular indefinite</b></td>
<td colspan="2" align="center"><b>Neuter singular definite</b></td>
<td colspan="2" align="center"><b>Plural indefinite</b></td>
<td colspan="2" align="center"><b>Plural definite</b></td>
</tr>
<tr>
<td colspan="2"><i>ка̀зване</i></td>
<td colspan="2"><i>ка̀зването</i></td>
<td colspan="2"><i>ка̀звания</i></td>
<td colspan="2"><i>ка̀званията</i></td>
</tr>
<tr>
<th bgcolor="#E0E0FF">Indicative</th>
<th><i>аз</i></th>
<th><i>ти</i></th>
<th><i>той</i></th>
<th colspan="2"><i>ние</i></th>
<th colspan="2"><i>вие</i></th>
<th><i>те</i></th>
</tr>
<tr>
<td>Present</td>
<td><i>ка̀звам</i></td>
<td><i>ка̀зваш</i></td>
<td><i>ка̀зва</i></td>
<td colspan="2"><i>ка̀зваме</i></td>
<td colspan="2"><i>ка̀звате</i></td>
<td><i>ка̀зват</i></td>
</tr>
<tr>
<td>Past imperfect</td>
<td><i>ка̀звах</i></td>
<td><i>ка̀зваше</i></td>
<td><i>ка̀зваше</i></td>
<td colspan="2"><i>ка̀звахме</i></td>
<td colspan="2"><i>ка̀звахте</i></td>
<td><i>ка̀зваха</i></td>
</tr>
<tr>
<td>Past aorist</td>
<td><i>ка̀звах</i></td>
<td><i>ка̀зва</i></td>
<td><i>ка̀зва</i></td>
<td colspan="2"><i>ка̀звахме</i></td>
<td colspan="2"><i>ка̀звахте</i></td>
<td><i>ка̀зваха</i></td>
</tr>
<tr>
<th bgcolor="#E0E0FF">Imperativе</th>
<th>&#160;</th>
<th><i>ти</i></th>
<th>&#160;</th>
<th colspan="2">&#160;</th>
<th colspan="2"><i>вие</i></th>
<th>&#160;</th>
</tr>
<tr>
<td>&#160;</td>
<td>&#160;</td>
<td><i>ка̀звай</i></td>
<td>&#160;</td>
<td colspan="2">&#160;</td>
<td colspan="2"><i>ка̀звайте</i></td>
<td>&#160;</td>
</tr>
</table>
<table border="2" cellpadding="4" cellspacing="0" style="margin: 1em 1em 1em 0; background: #f9f9f9; border: 1px #aaa solid; border-collapse: collapse; font-size: 95%;">
<tr>
<td bgcolor="#E0E0FF" align="center"><b>Conjugation determiner</b></td>
<td colspan="8"><i>стрѐля</i></td>
</tr>
<tr>
<td bgcolor="#E0E0FF" align="center"><b>Non-finite, invariable</b></td>
<td colspan="8"></td>
</tr>
<tr>
<td>Adverbial participle</td>
<td colspan="8"><i>стрѐляйки</i></td>
</tr>
<tr>
<th bgcolor="#E0E0FF" rowspan="2">Non-finite, variable</th>
<th colspan="2">masc.</th>
<th colspan="2">fem.</th>
<th colspan="2">neut.</th>
<th colspan="2">pl.</th>
</tr>
<tr>
<th>indef.</th>
<th>def.</th>
<th>indef.</th>
<th>def.</th>
<th>indef.</th>
<th>def.</th>
<th>indef.</th>
<th>def.</th>
</tr>
<tr>
<td>Present active participle</td>
<td><i>стрѐлящ</i></td>
<td><i>стрѐлящият / стрѐлящия</i></td>
<td><i>стрѐляща</i></td>
<td><i>стрѐлящата</i></td>
<td><i>стрѐлящо</i></td>
<td><i>стрѐлящото</i></td>
<td><i>стрѐлящи</i></td>
<td><i>стрѐлящите</i></td>
</tr>
<tr>
<td>Past active aorist participle</td>
<td><i>стрѐлял</i></td>
<td><i>стрѐлялият / стрѐлялия</i></td>
<td><i>стрѐляла</i></td>
<td><i>стрѐлялата</i></td>
<td><i>стрѐляло</i></td>
<td><i>стрѐлялото</i></td>
<td><i>стрѐляли</i></td>
<td><i>стрѐлялите</i></td>
</tr>
<tr>
<td>Past active imperfect participle</td>
<td><i>стрѐлял</i></td>
<td><i>стрѐлялият / стрѐлялия</i></td>
<td><i>стрѐляла</i></td>
<td><i>стрѐлялата</i></td>
<td><i>стрѐляло</i></td>
<td><i>стрѐлялото</i></td>
<td><i>стрѐляли</i></td>
<td><i>стрѐлялите</i></td>
</tr>
<tr>
<td>Past passive participle</td>
<td><i>стрѐлян</i></td>
<td><i>стрѐляният / стрѐляния</i></td>
<td><i>стрѐляна</i>w</td>
<td><i>стрѐляната</i></td>
<td><i>стрѐляно</i></td>
<td><i>стрѐляното</i></td>
<td><i>стрѐляни</i></td>
<td><i>стрѐляните</i></td>
</tr>
<tr>
<td rowspan="2">Verbal noun</td>
<td colspan="2" align="center"><b>Neuter singular indefinite</b></td>
<td colspan="2" align="center"><b>Neuter singular definite</b></td>
<td colspan="2" align="center"><b>Plural indefinite</b></td>
<td colspan="2" align="center"><b>Plural definite</b></td>
</tr>
<tr>
<td colspan="2"><i>стрѐляне</i></td>
<td colspan="2"><i>стрѐлянето</i></td>
<td colspan="2"><i>стрѐляния</i></td>
<td colspan="2"><i>стрѐлянията</i></td>
</tr>
<tr>
<th bgcolor="#E0E0FF">Indicative</th>
<th><i>аз</i></th>
<th><i>ти</i></th>
<th><i>той</i></th>
<th colspan="2"><i>ние</i></th>
<th colspan="2"><i>вие</i></th>
<th><i>те</i></th>
</tr>
<tr>
<td>Present</td>
<td><i>стрѐлям</i></td>
<td><i>стрѐляш</i></td>
<td><i>стрѐля</i></td>
<td colspan="2"><i>стрѐляме</i></td>
<td colspan="2"><i>стрѐляте</i></td>
<td><i>стрѐлят</i></td>
</tr>
<tr>
<td>Past imperfect</td>
<td><i>стрѐлях</i></td>
<td><i>стрѐляше</i></td>
<td><i>стрѐляше</i></td>
<td colspan="2"><i>стрѐляхме</i></td>
<td colspan="2"><i>стрѐляхте</i></td>
<td><i>стрѐляха</i></td>
</tr>
<tr>
<td>Past aorist</td>
<td><i>стрѐлях</i></td>
<td><i>стрѐля</i></td>
<td><i>стрѐля</i></td>
<td colspan="2"><i>стрѐляхме</i></td>
<td colspan="2"><i>стрѐляхте</i></td>
<td><i>стрѐляха</i></td>
</tr>
<tr>
<th bgcolor="#E0E0FF">Imperativе</th>
<th>&#160;</th>
<th><i>ти</i></th>
<th>&#160;</th>
<th colspan="2">&#160;</th>
<th colspan="2"><i>вие</i></th>
<th>&#160;</th>
</tr>
<tr>
<td>&#160;</td>
<td>&#160;</td>
<td><i>стрѐляй</i></td>
<td>&#160;</td>
<td colspan="2">&#160;</td>
<td colspan="2"><i>стрѐляйте</i></td>
<td>&#160;</td>
</tr>
</table>
<p><a name=".D1.81.D1.8A.D0.BC.2C_to_be"></a></p>
<h2><span class="editsection">[<a href="../../../b/u/l/Bulgarian_conjugation.html" title="Edit section: съм, to be">edit</a>]</span> <span class="mw-headline"><i>съм</i>, to be</span></h2>
<table border="2" cellpadding="4" cellspacing="0" style="margin: 1em 1em 1em 0; background: #f9f9f9; border: 1px #aaa solid; border-collapse: collapse; font-size: 95%;">
<tr>
<td bgcolor="#E0E0FF" align="center"><b>Non-finite, invariable</b></td>
<td colspan="8"></td>
</tr>
<tr>
<td>Adverbial participle</td>
<td colspan="8"><i>бъ̀дейки / бѝдейки</i></td>
</tr>
<tr>
<th bgcolor="#E0E0FF" rowspan="2">Non-finite, variable</th>
<th colspan="2">masc.</th>
<th colspan="2">fem.</th>
<th colspan="2">neut.</th>
<th colspan="2">pl.</th>
</tr>
<tr>
<th>indef.</th>
<th>def.</th>
<th>indef.</th>
<th>def.</th>
<th>indef.</th>
<th>def.</th>
<th>indef.</th>
<th>def.</th>
</tr>
<tr>
<td>Present active participle</td>
<td align="center" colspan="8">—</td>
</tr>
<tr>
<td>Past active aorist participle</td>
<td><i>бил</i></td>
<td><i>билѝят / билѝя</i></td>
<td><i>била̀</i></td>
<td><i>била̀та</i></td>
<td><i>било̀</i></td>
<td><i>било̀то</i></td>
<td><i>билѝ</i></td>
<td><i>билѝте</i></td>
</tr>
<tr>
<td>Past active imperfect participle</td>
<td><i>бил</i></td>
<td><i>билѝят / билѝя</i></td>
<td><i>била̀</i></td>
<td><i>била̀та</i></td>
<td><i>било̀</i></td>
<td><i>било̀то</i></td>
<td><i>билѝ</i></td>
<td><i>билѝте</i></td>
</tr>
<tr>
<td>Past passive participle</td>
<td align="center" colspan="8">—</td>
</tr>
<tr>
<td>Verbal noun</td>
<td colspan="8" align="center">—</td>
</tr>
<tr>
<th bgcolor="#E0E0FF">Indicative</th>
<th><i>аз</i></th>
<th><i>ти</i></th>
<th><i>той</i></th>
<th colspan="2"><i>ние</i></th>
<th colspan="2"><i>вие</i></th>
<th><i>те</i></th>
</tr>
<tr>
<td>Present</td>
<td><i>съм</i></td>
<td><i>си</i></td>
<td><i>е</i></td>
<td colspan="2"><i>сме</i></td>
<td colspan="2"><i>сте</i></td>
<td><i>са</i></td>
</tr>
<tr>
<td>Past imperfect</td>
<td><i>бях</i></td>
<td><i>бе / бѐше</i></td>
<td><i>бе / бѐше</i></td>
<td colspan="2"><i>бя̀хме</i></td>
<td colspan="2"><i>бя̀хте</i></td>
<td><i>бя̀ха</i></td>
</tr>
<tr>
<td>Past aorist</td>
<td><i>бях</i></td>
<td><i>бе / бѐше</i></td>
<td><i>бе / бѐше</i></td>
<td colspan="2"><i>бя̀хме</i></td>
<td colspan="2"><i>бя̀хте</i></td>
<td><i>бя̀ха</i></td>
</tr>
<tr>
<th bgcolor="#E0E0FF">Imperativе</th>
<th>&#160;</th>
<th><i>ти</i></th>
<th>&#160;</th>
<th colspan="2">&#160;</th>
<th colspan="2"><i>вие</i></th>
<th>&#160;</th>
</tr>
<tr>
<td>&#160;</td>
<td>&#160;</td>
<td><i>бъдѝ</i></td>
<td>&#160;</td>
<td colspan="2">&#160;</td>
<td colspan="2"><i>бъдѐте</i></td>
<td>&#160;</td>
</tr>
</table>
<p><a name=".D0.B1.D1.8A.D0.B4.D0.B0.2C_a_special_form_of_.22.D1.81.D1.8A.D0.BC.22_.28to_be.29"></a></p>
<h2><span class="editsection">[<a href="../../../b/u/l/Bulgarian_conjugation.html" title="Edit section: бъда, a special form of &quot;съм&quot; (to be)">edit</a>]</span> <span class="mw-headline"><i>бъда</i>, a special form of "съм" (to be)</span></h2>
<table border="2" cellpadding="4" cellspacing="0" style="margin: 1em 1em 1em 0; background: #f9f9f9; border: 1px #aaa solid; border-collapse: collapse; font-size: 95%;">
<tr>
<td bgcolor="#E0E0FF" align="center"><b>Non-finite, invariable</b></td>
<td colspan="8"></td>
</tr>
<tr>
<td>Adverbial participle</td>
<td colspan="8"><i>бъ̀дейки / бѝдейки</i></td>
</tr>
<tr>
<th bgcolor="#E0E0FF" rowspan="2">Non-finite, variable</th>
<th colspan="2">masc.</th>
<th colspan="2">fem.</th>
<th colspan="2">neut.</th>
<th colspan="2">pl.</th>
</tr>
<tr>
<th>indef.</th>
<th>def.</th>
<th>indef.</th>
<th>def.</th>
<th>indef.</th>
<th>def.</th>
<th>indef.</th>
<th>def.</th>
</tr>
<tr>
<td>Present active participle</td>
<td><i>бъ̀дещ</i></td>
<td><i>бъ̀дещият / бъ̀дещия</i></td>
<td><i>бъ̀деща</i></td>
<td><i>бъ̀дещата</i></td>
<td><i>бъ̀дещо</i></td>
<td><i>бъ̀дещото</i></td>
<td><i>бъ̀дещи</i></td>
<td><i>бъ̀дещите</i></td>
</tr>
<tr>
<td>Past active aorist participle</td>
<td><i>бил</i></td>
<td><i>билѝят / билѝя</i></td>
<td><i>била̀</i></td>
<td><i>била̀та</i></td>
<td><i>било̀</i></td>
<td><i>било̀то</i></td>
<td><i>билѝ</i></td>
<td><i>билѝте</i></td>
</tr>
<tr>
<td>Past active imperfect participle</td>
<td><i>бъ̀дел</i></td>
<td><i>бъ̀делият / бъ̀делия</i></td>
<td><i>бъ̀дела</i></td>
<td><i>бъ̀делата</i></td>
<td><i>бъ̀дело</i></td>
<td><i>бъ̀делото</i></td>
<td><i>бъ̀дели</i></td>
<td><i>бъ̀делите</i></td>
</tr>
<tr>
<td>Past passive participle</td>
<td align="center" colspan="8">—</td>
</tr>
<tr>
<td>Verbal noun</td>
<td align="center" colspan="8">—</td>
</tr>
<tr>
<th bgcolor="#E0E0FF">Indicative</th>
<th><i>аз</i></th>
<th><i>ти</i></th>
<th><i>той</i></th>
<th colspan="2"><i>ние</i></th>
<th colspan="2"><i>вие</i></th>
<th><i>те</i></th>
</tr>
<tr>
<td>Present</td>
<td><i>бъ̀да</i></td>
<td><i>бъ̀деш</i></td>
<td><i>бъ̀де</i></td>
<td colspan="2"><i>бъ̀дем</i></td>
<td colspan="2"><i>бъ̀дете</i></td>
<td><i>бъ̀дат</i></td>
</tr>
<tr>
<td>Past imperfect</td>
<td><i>бъ̀дех / бях</i></td>
<td><i>бъ̀деше / бѐше</i></td>
<td><i>бъ̀деше / бѐше</i></td>
<td colspan="2"><i>бъ̀дехме / бя̀хме</i></td>
<td colspan="2"><i>бъ̀дехте / бя̀хте</i></td>
<td><i>бъ̀деха / бя̀ха</i></td>
</tr>
<tr>
<td>Past aorist</td>
<td><i>бих / бѝдох</i></td>
<td><i>би / бѝде</i></td>
<td><i>би / бѝде</i></td>
<td colspan="2"><i>бѝхме / бѝдохме</i></td>
<td colspan="2"><i>бѝхте / бѝдохте</i></td>
<td><i>бѝха / бѝдоха</i></td>
</tr>
<tr>
<th bgcolor="#E0E0FF">Imperativе</th>
<th>&#160;</th>
<th><i>ти</i></th>
<th>&#160;</th>
<th colspan="2">&#160;</th>
<th colspan="2"><i>вие</i></th>
<th>&#160;</th>
</tr>
<tr>
<td>&#160;</td>
<td>&#160;</td>
<td><i>бъдѝ</i></td>
<td>&#160;</td>
<td colspan="2">&#160;</td>
<td colspan="2"><i>бъдѐте</i></td>
<td>&#160;</td>
</tr>
</table>
<ul>
<li><i>пребъда</i> follows the same pattern.</li>
</ul>
<p><a name=".D1.89.D0.B0.2C_to_will.2C_to_want"></a></p>
<h2><span class="editsection">[<a href="../../../b/u/l/Bulgarian_conjugation.html" title="Edit section: ща, to will, to want">edit</a>]</span> <span class="mw-headline"><i>ща</i>, to will, to want</span></h2>
<table border="2" cellpadding="4" cellspacing="0" style="margin: 1em 1em 1em 0; background: #f9f9f9; border: 1px #aaa solid; border-collapse: collapse; font-size: 95%;">
<tr>
<td bgcolor="#E0E0FF" align="center"><b>Conjugation determiner</b></td>
<td colspan="8"><i>ще</i></td>
</tr>
<tr>
<td bgcolor="#E0E0FF" align="center"><b>Non-finite, invariable</b></td>
<td colspan="8"></td>
</tr>
<tr>
<td>Adverbial participle</td>
<td align="center" colspan="8">—</td>
</tr>
<tr>
<th bgcolor="#E0E0FF" rowspan="2">Non-finite, variable</th>
<th colspan="2">masc.</th>
<th colspan="2">fem.</th>
<th colspan="2">neut.</th>
<th colspan="2">pl.</th>
</tr>
<tr>
<th>indef.</th>
<th>def.</th>
<th>indef.</th>
<th>def.</th>
<th>indef.</th>
<th>def.</th>
<th>indef.</th>
<th>def.</th>
</tr>
<tr>
<td>Present active participle</td>
<td align="center" colspan="8">—</td>
</tr>
<tr>
<td>Past active aorist participle</td>
<td><i>щял</i></td>
<td><i>щѐлият / щѐлия</i></td>
<td><i>щя̀ла</i></td>
<td><i>щя̀лата</i></td>
<td><i>щя̀ло</i></td>
<td><i>щя̀лото</i></td>
<td><i>щѐли</i></td>
<td><i>щѐлите</i></td>
</tr>
<tr>
<td>Past active imperfect participle</td>
<td><i>щял</i></td>
<td><i>щѐлият / щѐлия</i></td>
<td><i>щя̀ла</i></td>
<td><i>щя̀лата</i></td>
<td><i>щя̀ло</i></td>
<td><i>щя̀лото</i></td>
<td><i>щѐли</i></td>
<td><i>щѐлите</i></td>
</tr>
<tr>
<td>Past passive participle</td>
<td align="center" colspan="8">—</td>
</tr>
<tr>
<td>Verbal noun</td>
<td align="center" colspan="8">—</td>
</tr>
<tr>
<th bgcolor="#E0E0FF">Indicative</th>
<th><i>аз</i></th>
<th><i>ти</i></th>
<th><i>той</i></th>
<th colspan="2"><i>ние</i></th>
<th colspan="2"><i>вие</i></th>
<th><i>те</i></th>
</tr>
<tr>
<td>Present</td>
<td><i>ща</i></td>
<td><i>щеш</i></td>
<td><i>ще</i></td>
<td colspan="2"><i>щем</i></td>
<td colspan="2"><i>щете</i></td>
<td><i>щат</i></td>
</tr>
<tr>
<td>Past imperfect</td>
<td><i>щях</i></td>
<td><i>щѐше</i></td>
<td><i>щѐше</i></td>
<td colspan="2"><i>щя̀хме</i></td>
<td colspan="2"><i>щя̀хте</i></td>
<td><i>щя̀ха</i></td>
</tr>
<tr>
<td>Past aorist</td>
<td><i>щях</i></td>
<td><i>щя / щѐше</i></td>
<td><i>щя / щѐше</i></td>
<td colspan="2"><i>щя̀хме</i></td>
<td colspan="2"><i>щя̀хте</i></td>
<td><i>щя̀ха</i></td>
</tr>
<tr>
<th bgcolor="#E0E0FF">Imperative</th>
<th align="center" colspan="8">—</th>
</tr>
</table>
<ul>
<li><i>отща</i>, <i>поща</i> and <i>прища</i> follow the same pattern.</li>
</ul>
<p><a name=".D0.BC.D0.BE.D0.B3.D0.B0.2C_can.2C_to_be_able"></a></p>
<h2><span class="editsection">[<a href="../../../b/u/l/Bulgarian_conjugation.html" title="Edit section: мога, can, to be able">edit</a>]</span> <span class="mw-headline"><i>мога</i>, can, to be able</span></h2>
<table border="2" cellpadding="4" cellspacing="0" style="margin: 1em 1em 1em 0; background: #f9f9f9; border: 1px #aaa solid; border-collapse: collapse; font-size: 95%;">
<tr>
<td bgcolor="#E0E0FF" align="center"><b>Conjugation determiner</b></td>
<td colspan="8"><i>мо̀же</i></td>
</tr>
<tr>
<td bgcolor="#E0E0FF" align="center"><b>Non-finite, invariable</b></td>
<td colspan="8"></td>
</tr>
<tr>
<td>Adverbial participle</td>
<td colspan="8"><i>мо̀жейки</i></td>
</tr>
<tr>
<th bgcolor="#E0E0FF" rowspan="2">Non-finite, variable</th>
<th colspan="2">masc.</th>
<th colspan="2">fem.</th>
<th colspan="2">neut.</th>
<th colspan="2">pl.</th>
</tr>
<tr>
<th>indef.</th>
<th>def.</th>
<th>indef.</th>
<th>def.</th>
<th>indef.</th>
<th>def.</th>
<th>indef.</th>
<th>def.</th>
</tr>
<tr>
<td>Present active participle</td>
<td><i>мо̀жещ</i></td>
<td><i>мо̀жещият / мо̀жещия</i></td>
<td><i>мо̀жеща</i></td>
<td><i>мо̀жещата</i></td>
<td><i>мо̀жещо</i></td>
<td><i>мо̀жещото</i></td>
<td><i>мо̀жещи</i></td>
<td><i>мо̀жещите</i></td>
</tr>
<tr>
<td>Past active aorist participle</td>
<td><i>могъ̀л</i></td>
<td><i>моглѝят / моглѝя</i></td>
<td><i>могла̀</i></td>
<td><i>могла̀та</i></td>
<td><i>могло̀</i></td>
<td><i>могло̀то</i></td>
<td><i>моглѝ</i></td>
<td><i>моглѝте</i></td>
</tr>
<tr>
<td>Past active imperfect participle</td>
<td><i>мо̀жел</i></td>
<td><i>мо̀желият / мо̀желия</i></td>
<td><i>мо̀жела</i></td>
<td><i>мо̀желата</i></td>
<td><i>мо̀жело</i></td>
<td><i>мо̀желото</i></td>
<td><i>мо̀жели</i></td>
<td><i>мо̀желите</i></td>
</tr>
<tr>
<td>Past passive participle</td>
<td align="center" colspan="8">—</td>
</tr>
<tr>
<td rowspan="2">Verbal noun</td>
<td colspan="2" align="center"><b>Neuter singular indefinite</b></td>
<td colspan="2" align="center"><b>Neuter singular definite</b></td>
<td colspan="2" align="center"><b>Plural indefinite</b></td>
<td colspan="2" align="center"><b>Plural definite</b></td>
</tr>
<tr>
<td colspan="2"><i>мо̀жене</i></td>
<td colspan="2"><i>мо̀женето</i></td>
<td colspan="2"><i>мо̀жения</i></td>
<td colspan="2"><i>мо̀женията</i></td>
</tr>
<tr>
<th bgcolor="#E0E0FF">Indicative</th>
<th><i>аз</i></th>
<th><i>ти</i></th>
<th><i>той</i></th>
<th colspan="2"><i>ние</i></th>
<th colspan="2"><i>вие</i></th>
<th><i>те</i></th>
</tr>
<tr>
<td>Present</td>
<td><i>мо̀га</i></td>
<td><i>мо̀жеш</i></td>
<td><i>мо̀же</i></td>
<td colspan="2"><i>мо̀жем</i></td>
<td colspan="2"><i>мо̀жете</i></td>
<td><i>мо̀гат</i></td>
</tr>
<tr>
<td>Past imperfect</td>
<td><i>мо̀жех</i></td>
<td><i>мо̀жеше</i></td>
<td><i>мо̀жеше</i></td>
<td colspan="2"><i>мо̀жехме</i></td>
<td colspan="2"><i>мо̀жехте</i></td>
<td><i>мо̀жеха</i></td>
</tr>
<tr>
<td>Past aorist</td>
<td><i>можа̀х</i></td>
<td><i>можа̀</i></td>
<td><i>можа̀</i></td>
<td colspan="2"><i>можа̀хме</i></td>
<td colspan="2"><i>можа̀хте</i></td>
<td><i>мо̀жаха</i></td>
</tr>
<tr>
<th bgcolor="#E0E0FF">Imperative</th>
<th align="center" colspan="8">—</th>
</tr>
</table>
<p><a name=".D0.B2.D0.B8.D0.B4.D1.8F.2C_to_see"></a></p>
<h2><span class="editsection">[<a href="../../../b/u/l/Bulgarian_conjugation.html" title="Edit section: видя, to see">edit</a>]</span> <span class="mw-headline"><i>видя</i>, to see</span></h2>
<table border="2" cellpadding="4" cellspacing="0" style="margin: 1em 1em 1em 0; background: #f9f9f9; border: 1px #aaa solid; border-collapse: collapse; font-size: 95%;">
<tr>
<td bgcolor="#E0E0FF" align="center"><b>Conjugation determiner</b></td>
<td colspan="8"><i>вѝди</i></td>
</tr>
<tr>
<td bgcolor="#E0E0FF" align="center"><b>Non-finite, invariable</b></td>
<td colspan="8"></td>
</tr>
<tr>
<td>Adverbial participle†</td>
<td colspan="8" align="center">—</td>
</tr>
<tr>
<th bgcolor="#E0E0FF" rowspan="2">Non-finite, variable</th>
<th colspan="2">masc.</th>
<th colspan="2">fem.</th>
<th colspan="2">neut.</th>
<th colspan="2">pl.</th>
</tr>
<tr>
<th>indef.</th>
<th>def.</th>
<th>indef.</th>
<th>def.</th>
<th>indef.</th>
<th>def.</th>
<th>indef.</th>
<th>def.</th>
</tr>
<tr>
<td>Present active participle†</td>
<td colspan="8" align="center">—</td>
</tr>
<tr>
<td>Past active aorist participle</td>
<td><i>видя̀л</i></td>
<td><i>видя̀лият / видя̀лия</i></td>
<td><i>видя̀ла</i></td>
<td><i>видя̀лата</i></td>
<td><i>видя̀ло</i></td>
<td><i>видя̀лото</i></td>
<td><i>видя̀ли</i></td>
<td><i>видя̀лите</i></td>
</tr>
<tr>
<td>Past active imperfect participle</td>
<td><i>вѝдел</i></td>
<td><i>вѝделият / вѝделия</i></td>
<td><i>вѝдела</i></td>
<td><i>вѝделата</i></td>
<td><i>вѝдело</i></td>
<td><i>вѝделото</i></td>
<td><i>вѝдели</i></td>
<td><i>вѝделите</i></td>
</tr>
<tr>
<td>Past passive participle</td>
<td><i>видя̀н</i></td>
<td><i>видя̀ният / видя̀ния</i></td>
<td><i>видя̀на</i></td>
<td><i>видя̀ната</i></td>
<td><i>видя̀но</i></td>
<td><i>видя̀ното</i></td>
<td><i>видя̀ни</i></td>
<td><i>видя̀ните</i></td>
</tr>
<tr>
<td>Verbal noun†</td>
<td colspan="8" align="center">—</td>
</tr>
<tr>
<th bgcolor="#E0E0FF">Indicative</th>
<th><i>аз</i></th>
<th><i>ти</i></th>
<th><i>той</i></th>
<th colspan="2"><i>ние</i></th>
<th colspan="2"><i>вие</i></th>
<th><i>те</i></th>
</tr>
<tr>
<td>Present</td>
<td><i>вѝдя</i></td>
<td><i>вѝдиш</i></td>
<td><i>вѝди</i></td>
<td colspan="2"><i>вѝдим</i></td>
<td colspan="2"><i>вѝдите</i></td>
<td><i>вѝдят</i></td>
</tr>
<tr>
<td>Past imperfect</td>
<td><i>вѝдех</i></td>
<td><i>вѝдеше</i></td>
<td><i>вѝдеше</i></td>
<td colspan="2"><i>вѝдехме</i></td>
<td colspan="2"><i>вѝдехте</i></td>
<td><i>вѝдеха</i></td>
</tr>
<tr>
<td>Past aorist</td>
<td><i>видя̀х</i></td>
<td><i>видя̀</i></td>
<td><i>видя̀</i></td>
<td colspan="2"><i>видя̀хме</i></td>
<td colspan="2"><i>видя̀хте</i></td>
<td><i>видя̀ха</i></td>
</tr>
<tr>
<th bgcolor="#E0E0FF">Imperativе</th>
<th>&#160;</th>
<th><i>ти</i></th>
<th>&#160;</th>
<th colspan="2">&#160;</th>
<th colspan="2"><i>вие</i></th>
<th>&#160;</th>
</tr>
<tr>
<td>&#160;</td>
<td>&#160;</td>
<td><i>виж</i></td>
<td>&#160;</td>
<td colspan="2">&#160;</td>
<td colspan="2"><i>вѝжте</i></td>
<td>&#160;</td>
</tr>
</table>
<p>†"видя" is a perfective verb, only imperfective verbs have adverbial or present active participles and verbal nouns.</p>
<ul>
<li><i>завидя</i>, <i>недовидя</i>, <i>повидя</i>, <i>понавидя</i>, <i>привидя</i> and <i>провидя</i> follow the same pattern.</li>
</ul>
<p><a name=".D1.8F.D0.BC.2C_to_eat"></a></p>
<h2><span class="editsection">[<a href="../../../b/u/l/Bulgarian_conjugation.html" title="Edit section: ям, to eat">edit</a>]</span> <span class="mw-headline"><i>ям</i>, to eat</span></h2>
<table border="2" cellpadding="4" cellspacing="0" style="margin: 1em 1em 1em 0; background: #f9f9f9; border: 1px #aaa solid; border-collapse: collapse; font-size: 95%;">
<tr>
<td bgcolor="#E0E0FF" align="center"><b>Conjugation determiner</b></td>
<td colspan="8"><i>ядѐ</i></td>
</tr>
<tr>
<td bgcolor="#E0E0FF" align="center"><b>Non-finite, invariable</b></td>
<td colspan="8"></td>
</tr>
<tr>
<td>Adverbial participle</td>
<td colspan="8"><i>ядѐйки</i></td>
</tr>
<tr>
<th bgcolor="#E0E0FF" rowspan="2">Non-finite, variable</th>
<th colspan="2">masc.</th>
<th colspan="2">fem.</th>
<th colspan="2">neut.</th>
<th colspan="2">pl.</th>
</tr>
<tr>
<th>indef.</th>
<th>def.</th>
<th>indef.</th>
<th>def.</th>
<th>indef.</th>
<th>def.</th>
<th>indef.</th>
<th>def.</th>
</tr>
<tr>
<td>Present active participle</td>
<td><i>ядя̀щ</i></td>
<td><i>ядя̀щият / ядя̀щия</i></td>
<td><i>ядя̀ща</i></td>
<td><i>ядя̀щата</i></td>
<td><i>ядя̀що</i></td>
<td><i>ядя̀щото</i></td>
<td><i>ядя̀щи</i></td>
<td><i>ядя̀щите</i></td>
</tr>
<tr>
<td>Past active aorist participle</td>
<td><i>ял</i></td>
<td><i>я̀лият / я̀лия</i></td>
<td><i>я̀ла</i></td>
<td><i>я̀лата</i></td>
<td><i>я̀ло</i></td>
<td><i>я̀лото</i></td>
<td><i>я̀ли</i></td>
<td><i>я̀лите</i></td>
</tr>
<tr>
<td>Past active imperfect participle</td>
<td><i>ядя̀л</i></td>
<td><i>ядя̀лият / ядя̀лия</i></td>
<td><i>ядя̀ла</i></td>
<td><i>ядя̀лата</i></td>
<td><i>ядя̀ло</i></td>
<td><i>ядя̀лото</i></td>
<td><i>ядя̀ли</i></td>
<td><i>ядя̀лите</i></td>
</tr>
<tr>
<td>Past passive participle</td>
<td><i>я̀ден</i></td>
<td><i>я̀деният / я̀дения</i></td>
<td><i>я̀дена</i>w</td>
<td><i>я̀дената</i></td>
<td><i>я̀дено</i></td>
<td><i>я̀деното</i></td>
<td><i>я̀дени</i></td>
<td><i>я̀дените</i></td>
</tr>
<tr>
<td rowspan="2">Verbal noun</td>
<td colspan="2" align="center"><b>Neuter singular indefinite</b></td>
<td colspan="2" align="center"><b>Neuter singular definite</b></td>
<td colspan="2" align="center"><b>Plural indefinite</b></td>
<td colspan="2" align="center"><b>Plural definite</b></td>
</tr>
<tr>
<td colspan="2"><i>я̀дене</i></td>
<td colspan="2"><i>я̀денето</i></td>
<td colspan="2"><i>я̀дения</i></td>
<td colspan="2"><i>я̀денията</i></td>
</tr>
<tr>
<th bgcolor="#E0E0FF">Indicative</th>
<th><i>аз</i></th>
<th><i>ти</i></th>
<th><i>той</i></th>
<th colspan="2"><i>ние</i></th>
<th colspan="2"><i>вие</i></th>
<th><i>те</i></th>
</tr>
<tr>
<td>Present</td>
<td><i>ям</i></td>
<td><i>ядѐш</i></td>
<td><i>ядѐ</i></td>
<td colspan="2"><i>ядѐм</i></td>
<td colspan="2"><i>ядѐте</i></td>
<td><i>яда̀т</i></td>
</tr>
<tr>
<td>Past imperfect</td>
<td><i>ядя̀х</i></td>
<td><i>ядѐше</i></td>
<td><i>ядѐше</i></td>
<td colspan="2"><i>ядя̀хме</i></td>
<td colspan="2"><i>ядя̀хте</i></td>
<td><i>ядя̀ха</i></td>
</tr>
<tr>
<td>Past aorist</td>
<td><i>я̀дох</i></td>
<td><i>я̀де</i></td>
<td><i>я̀де</i></td>
<td colspan="2"><i>я̀дохме</i></td>
<td colspan="2"><i>я̀дохте</i></td>
<td><i>я̀доха</i></td>
</tr>
<tr>
<th bgcolor="#E0E0FF">Imperativе</th>
<th>&#160;</th>
<th><i>ти</i></th>
<th>&#160;</th>
<th colspan="2">&#160;</th>
<th colspan="2"><i>вие</i></th>
<th>&#160;</th>
</tr>
<tr>
<td>&#160;</td>
<td>&#160;</td>
<td><i>яж</i></td>
<td>&#160;</td>
<td colspan="2">&#160;</td>
<td colspan="2"><i>я̀жте</i></td>
<td>&#160;</td>
</tr>
</table>
<ul>
<li><i>вям</i>, <i>доизям</i>, <i>доям</i>, <i>заям</i>, <i>изпоям</i>, <i>изям</i>, <i>надям</i>, <i>наям</i>, <i>недоям</i>, <i>отям</i>, <i>оям</i>, <i>подям</i>, <i>полуизям</i>, <i>понаям</i>, <i>попреям</i>, <i>поям</i>, <i>преям</i>, <i>приям</i>, <i>проям</i>, <i>разям</i> and <i>самоизям</i> follow the same pattern.</li>
</ul>
<p><a name=".D0.B4.D0.B0.D0.BC.2C_to_give"></a></p>
<h2><span class="editsection">[<a href="../../../b/u/l/Bulgarian_conjugation.html" title="Edit section: дам, to give">edit</a>]</span> <span class="mw-headline"><i>дам</i>, to give</span></h2>
<table border="2" cellpadding="4" cellspacing="0" style="margin: 1em 1em 1em 0; background: #f9f9f9; border: 1px #aaa solid; border-collapse: collapse; font-size: 95%;">
<tr>
<td bgcolor="#E0E0FF" align="center"><b>Conjugation determiner</b></td>
<td colspan="8"><i>дадѐ</i></td>
</tr>
<tr>
<td bgcolor="#E0E0FF" align="center"><b>Non-finite, invariable</b></td>
<td colspan="8"></td>
</tr>
<tr>
<td>Adverbial participle†</td>
<td colspan="8" align="center">—</td>
</tr>
<tr>
<th bgcolor="#E0E0FF" rowspan="2">Non-finite, variable</th>
<th colspan="2">masc.</th>
<th colspan="2">fem.</th>
<th colspan="2">neut.</th>
<th colspan="2">pl.</th>
</tr>
<tr>
<th>indef.</th>
<th>def.</th>
<th>indef.</th>
<th>def.</th>
<th>indef.</th>
<th>def.</th>
<th>indef.</th>
<th>def.</th>
</tr>
<tr>
<td>Present active participle†</td>
<td colspan="8" align="center">—</td>
</tr>
<tr>
<td>Past active aorist participle</td>
<td><i>дал</i></td>
<td><i>да̀лият / да̀лия</i></td>
<td><i>да̀ла</i></td>
<td><i>да̀лата</i></td>
<td><i>да̀ло</i></td>
<td><i>да̀лото</i></td>
<td><i>да̀ли</i></td>
<td><i>да̀лите</i></td>
</tr>
<tr>
<td>Past active imperfect participle</td>
<td><i>дадя̀л</i></td>
<td><i>дадя̀лият / дадя̀лия</i></td>
<td><i>дадя̀ла</i></td>
<td><i>дадя̀лата</i></td>
<td><i>дадя̀ло</i></td>
<td><i>дадя̀лото</i></td>
<td><i>дадя̀ли</i></td>
<td><i>дадя̀лите</i></td>
</tr>
<tr>
<td>Past passive participle</td>
<td><i>да̀ден</i></td>
<td><i>да̀деният / да̀дения</i></td>
<td><i>да̀дена</i></td>
<td><i>да̀дената</i></td>
<td><i>да̀дено</i></td>
<td><i>да̀деното</i></td>
<td><i>да̀дени</i></td>
<td><i>да̀дените</i></td>
</tr>
<tr>
<td>Verbal noun†</td>
<td colspan="8" align="center">—</td>
</tr>
<tr>
<th bgcolor="#E0E0FF">Indicative</th>
<th><i>аз</i></th>
<th><i>ти</i></th>
<th><i>той</i></th>
<th colspan="2"><i>ние</i></th>
<th colspan="2"><i>вие</i></th>
<th><i>те</i></th>
</tr>
<tr>
<td>Present</td>
<td><i>дам</i></td>
<td><i>дадѐш</i></td>
<td><i>дадѐ</i></td>
<td colspan="2"><i>дадѐм</i></td>
<td colspan="2"><i>дадѐте</i></td>
<td><i>дада̀т</i></td>
</tr>
<tr>
<td>Past imperfect</td>
<td><i>дадя̀х</i></td>
<td><i>дадѐше</i></td>
<td><i>дадѐше</i></td>
<td colspan="2"><i>дадя̀хме</i></td>
<td colspan="2"><i>дадя̀хте</i></td>
<td><i>дадя̀ха</i></td>
</tr>
<tr>
<td>Past aorist</td>
<td><i>да̀дох</i></td>
<td><i>да̀де</i></td>
<td><i>да̀де</i></td>
<td colspan="2"><i>да̀дохме</i></td>
<td colspan="2"><i>да̀дохте</i></td>
<td><i>да̀доха</i></td>
</tr>
<tr>
<th bgcolor="#E0E0FF">Imperativе</th>
<th>&#160;</th>
<th><i>ти</i></th>
<th>&#160;</th>
<th colspan="2">&#160;</th>
<th colspan="2"><i>вие</i></th>
<th>&#160;</th>
</tr>
<tr>
<td>&#160;</td>
<td>&#160;</td>
<td><i>дай</i></td>
<td>&#160;</td>
<td colspan="2">&#160;</td>
<td colspan="2"><i>да̀йте</i></td>
<td>&#160;</td>
</tr>
</table>
<p>†"дам" is a perfective verb, only imperfective verbs have adverbial or present active participles and verbal nouns.</p>
<ul>
<li><i>вдам</i>, <i>въздам</i>, <i>възсъздам</i>, <i>додам</i>, <i>допредам</i>, <i>задам</i>, <i>издам</i>, <i>изпродам</i>, <i>наддам</i>, <i>отдам</i>, <i>подам</i>, <i>поддам</i>, <i>пораздам</i>, <i>предам</i>, <i>преиздам</i>, <i>преподам</i>, <i>препродам</i>, <i>пресъздам</i>, <i>продам</i>, <i>раздам</i>, <i>разпродам</i>, <i>сдам</i>, <i>създам</i> and <i>удам</i> follow the same pattern.</li>
</ul>
<p><a name=".D1.81.D0.BF.D1.8F.2C_to_sleep"></a></p>
<h2><span class="editsection">[<a href="../../../b/u/l/Bulgarian_conjugation.html" title="Edit section: спя, to sleep">edit</a>]</span> <span class="mw-headline"><i>спя</i>, to sleep</span></h2>
<table border="2" cellpadding="4" cellspacing="0" style="margin: 1em 1em 1em 0; background: #f9f9f9; border: 1px #aaa solid; border-collapse: collapse; font-size: 95%;">
<tr>
<td bgcolor="#E0E0FF" align="center"><b>Conjugation determiner</b></td>
<td colspan="8"><i>спи</i></td>
</tr>
<tr>
<td bgcolor="#E0E0FF" align="center"><b>Non-finite, invariable</b></td>
<td colspan="8"></td>
</tr>
<tr>
<td>Adverbial participle</td>
<td colspan="8"><i>спѐйки</i></td>
</tr>
<tr>
<th bgcolor="#E0E0FF" rowspan="2">Non-finite, variable</th>
<th colspan="2">masc.</th>
<th colspan="2">fem.</th>
<th colspan="2">neut.</th>
<th colspan="2">pl.</th>
</tr>
<tr>
<th>indef.</th>
<th>def.</th>
<th>indef.</th>
<th>def.</th>
<th>indef.</th>
<th>def.</th>
<th>indef.</th>
<th>def.</th>
</tr>
<tr>
<td>Present active participle</td>
<td><i>спящ</i></td>
<td><i>спя̀щият / спя̀щия</i></td>
<td><i>спя̀ща</i></td>
<td><i>спя̀щата</i></td>
<td><i>спя̀що</i></td>
<td><i>спя̀щото</i></td>
<td><i>спя̀щи</i></td>
<td><i>спя̀щите</i></td>
</tr>
<tr>
<td>Past active aorist participle</td>
<td><i>спал</i></td>
<td><i>спа̀лият / спа̀лия</i></td>
<td><i>спа̀ла</i></td>
<td><i>спа̀лата</i></td>
<td><i>спа̀ло</i></td>
<td><i>спа̀лото</i></td>
<td><i>спа̀ли</i></td>
<td><i>спа̀лите</i></td>
</tr>
<tr>
<td>Past active imperfect participle</td>
<td><i>спял</i></td>
<td><i>спя̀лият / спя̀лия</i></td>
<td><i>спя̀ла</i></td>
<td><i>спя̀лата</i></td>
<td><i>спя̀ло</i></td>
<td><i>спя̀лото</i></td>
<td><i>спя̀ли</i></td>
<td><i>спя̀лите</i></td>
</tr>
<tr>
<td>Past passive participle†</td>
<td align="center" colspan="8">—</td>
</tr>
<tr>
<td rowspan="2">Verbal noun</td>
<td colspan="2" align="center"><b>Neuter singular indefinite</b></td>
<td colspan="2" align="center"><b>Neuter singular definite</b></td>
<td colspan="2" align="center"><b>Plural indefinite</b></td>
<td colspan="2" align="center"><b>Plural definite</b></td>
</tr>
<tr>
<td colspan="2"><i>спанѐ</i></td>
<td colspan="2"><i>спанѐто</i></td>
<td colspan="2"><i>спа̀ния</i></td>
<td colspan="2"><i>спа̀нията</i></td>
</tr>
<tr>
<th bgcolor="#E0E0FF">Indicative</th>
<th><i>аз</i></th>
<th><i>ти</i></th>
<th><i>той</i></th>
<th colspan="2"><i>ние</i></th>
<th colspan="2"><i>вие</i></th>
<th><i>те</i></th>
</tr>
<tr>
<td>Present</td>
<td><i>спя</i></td>
<td><i>спиш</i></td>
<td><i>спи</i></td>
<td colspan="2"><i>спим</i></td>
<td colspan="2"><i>спѝте</i></td>
<td><i>спят</i></td>
</tr>
<tr>
<td>Past imperfect</td>
<td><i>спях</i></td>
<td><i>спѐше</i></td>
<td><i>спѐше</i></td>
<td colspan="2"><i>спя̀хме</i></td>
<td colspan="2"><i>спя̀хте</i></td>
<td><i>спя̀ха</i></td>
</tr>
<tr>
<td>Past aorist</td>
<td><i>спах</i></td>
<td><i>спа</i></td>
<td><i>спа</i></td>
<td colspan="2"><i>спа̀хме</i></td>
<td colspan="2"><i>спа̀хте</i></td>
<td><i>спа̀ха</i></td>
</tr>
<tr>
<th bgcolor="#E0E0FF">Imperativе</th>
<th>&#160;</th>
<th><i>ти</i></th>
<th>&#160;</th>
<th colspan="2">&#160;</th>
<th colspan="2"><i>вие</i></th>
<th>&#160;</th>
</tr>
<tr>
<td>&#160;</td>
<td>&#160;</td>
<td><i>спѝ</i></td>
<td>&#160;</td>
<td colspan="2">&#160;</td>
<td colspan="2"><i>спѐте</i></td>
<td>&#160;</td>
</tr>
</table>
<p>†"спя" is an <a href="../../../i/n/t/Intransitive_verb.html" title="Intransitive verb">intransitive verb</a>, so it can't have a <a href="../../../p/a/s/Passive_participle.html" title="Passive participle">passive participle</a></p>
<ul>
<li><i>доспя</i>, <i>заспя</i>, <i>наспя</i>, <i>отспя</i>, <i>позаспя</i>, <i>поотспя</i>, <i>поспя</i>, <i>поуспя</i>, <i>преспя</i>, <i>приспя</i>, <i>проспя</i>, <i>успя</i> follow the same pattern.</li>
<li><i>приспя</i>, <i>проспя</i> and <i>успя</i> are <a href="../../../t/r/a/Transitive_verb.html" title="Transitive verb">transitive</a> and have past passive participles (<i>приспан</i>, <i>проспан</i>, <i>успан</i>).</li>
</ul>
<p><a name=".D0.B4.D0.BE.D0.B9.D0.B4.D0.B0.2C_to_come"></a></p>
<h2><span class="editsection">[<a href="../../../b/u/l/Bulgarian_conjugation.html" title="Edit section: дойда, to come">edit</a>]</span> <span class="mw-headline"><i>дойда</i>, to come</span></h2>
<table border="2" cellpadding="4" cellspacing="0" style="margin: 1em 1em 1em 0; background: #f9f9f9; border: 1px #aaa solid; border-collapse: collapse; font-size: 95%;">
<tr>
<td bgcolor="#E0E0FF" align="center"><b>Conjugation determiner</b></td>
<td colspan="8"><i>до̀йде</i></td>
</tr>
<tr>
<td bgcolor="#E0E0FF" align="center"><b>Non-finite, invariable</b></td>
<td colspan="8"></td>
</tr>
<tr>
<td>Adverbial participle†</td>
<td colspan="8" align="center">—</td>
</tr>
<tr>
<th bgcolor="#E0E0FF" rowspan="2">Non-finite, variable</th>
<th colspan="2">masc.</th>
<th colspan="2">fem.</th>
<th colspan="2">neut.</th>
<th colspan="2">pl.</th>
</tr>
<tr>
<th>indef.</th>
<th>def.</th>
<th>indef.</th>
<th>def.</th>
<th>indef.</th>
<th>def.</th>
<th>indef.</th>
<th>def.</th>
</tr>
<tr>
<td>Present active participle†</td>
<td colspan="8" align="center">—</td>
</tr>
<tr>
<td>Past active aorist participle</td>
<td><i>дошъ̀л</i></td>
<td><i>дошлѝят / дошлѝя</i></td>
<td><i>дошла̀</i></td>
<td><i>дошла̀та</i></td>
<td><i>дошло̀</i></td>
<td><i>дошло̀то</i></td>
<td><i>дошлѝ</i></td>
<td><i>дошлѝте</i></td>
</tr>
<tr>
<td>Past active imperfect participle</td>
<td><i>до̀йдел</i></td>
<td><i>до̀йделият / до̀йделия</i></td>
<td><i>до̀йдела</i></td>
<td><i>до̀йделата</i></td>
<td><i>до̀йдело</i></td>
<td><i>до̀йделото</i></td>
<td><i>до̀йдели</i></td>
<td><i>до̀йделите</i></td>
</tr>
<tr>
<td>Past passive participle††</td>
<td colspan="8" align="center">—</td>
</tr>
<tr>
<td>Verbal noun†</td>
<td colspan="8" align="center">—</td>
</tr>
<tr>
<th bgcolor="#E0E0FF">Indicative</th>
<th><i>аз</i></th>
<th><i>ти</i></th>
<th><i>той</i></th>
<th colspan="2"><i>ние</i></th>
<th colspan="2"><i>вие</i></th>
<th><i>те</i></th>
</tr>
<tr>
<td>Present</td>
<td><i>до̀йда</i></td>
<td><i>до̀йдеш</i></td>
<td><i>до̀йде</i></td>
<td colspan="2"><i>до̀йдем</i></td>
<td colspan="2"><i>до̀йдете</i></td>
<td><i>до̀йдат</i></td>
</tr>
<tr>
<td>Past imperfect</td>
<td><i>до̀йдех</i></td>
<td><i>до̀йдеше</i></td>
<td><i>до̀йдеше</i></td>
<td colspan="2"><i>до̀йдехме</i></td>
<td colspan="2"><i>до̀йдехте</i></td>
<td><i>до̀йдеха</i></td>
</tr>
<tr>
<td>Past aorist</td>
<td><i>дойдо̀х</i></td>
<td><i>дойдѐ</i></td>
<td><i>дойдѐ</i></td>
<td colspan="2"><i>дойдо̀хме</i></td>
<td colspan="2"><i>дойдо̀хте</i></td>
<td><i>дойдо̀ха</i></td>
</tr>
<tr>
<th bgcolor="#E0E0FF">Imperativе</th>
<th>&#160;</th>
<th><i>ти</i></th>
<th>&#160;</th>
<th colspan="2">&#160;</th>
<th colspan="2"><i>вие</i></th>
<th>&#160;</th>
</tr>
<tr>
<td>&#160;</td>
<td>&#160;</td>
<td><i>ела̀</i></td>
<td>&#160;</td>
<td colspan="2">&#160;</td>
<td colspan="2"><i>ела̀те</i></td>
<td>&#160;</td>
</tr>
</table>
<p>†"дойда" is a perfective verb, only imperfective verbs have adverbial or present active participles and verbal nouns. ††"дойда" is an <a href="../../../i/n/t/Intransitive_verb.html" title="Intransitive verb">intransitive verb</a>, so it can't have a <a href="../../../p/a/s/Passive_participle.html" title="Passive participle">passive participle</a>.</p>
<ul>
<li><i>зайда</i>, <i>надойда</i>, <i>подойда</i> and <i>придойда</i> follow the same pattern.</li>
</ul>
<p><a name=".D0.BE.D1.82.D0.B8.D0.B4.D0.B0.2C_to_go"></a></p>
<h2><span class="editsection">[<a href="../../../b/u/l/Bulgarian_conjugation.html" title="Edit section: отида, to go">edit</a>]</span> <span class="mw-headline"><i>отида</i>, to go</span></h2>
<table border="2" cellpadding="4" cellspacing="0" style="margin: 1em 1em 1em 0; background: #f9f9f9; border: 1px #aaa solid; border-collapse: collapse; font-size: 95%;">
<tr>
<td bgcolor="#E0E0FF" align="center"><b>Conjugation determiner</b></td>
<td colspan="8"><i>отѝде</i></td>
</tr>
<tr>
<td bgcolor="#E0E0FF" align="center"><b>Non-finite, invariable</b></td>
<td colspan="8"></td>
</tr>
<tr>
<td>Adverbial participle†</td>
<td colspan="8" align="center">—</td>
</tr>
<tr>
<th bgcolor="#E0E0FF" rowspan="2">Non-finite, variable</th>
<th colspan="2">masc.</th>
<th colspan="2">fem.</th>
<th colspan="2">neut.</th>
<th colspan="2">pl.</th>
</tr>
<tr>
<th>indef.</th>
<th>def.</th>
<th>indef.</th>
<th>def.</th>
<th>indef.</th>
<th>def.</th>
<th>indef.</th>
<th>def.</th>
</tr>
<tr>
<td>Present active participle†</td>
<td colspan="8" align="center">—</td>
</tr>
<tr>
<td>Past active aorist participle</td>
<td><i>отѝшъл</i></td>
<td><i>отѝшлият / отѝшлия</i></td>
<td><i>отѝшла</i></td>
<td><i>отѝшлата</i></td>
<td><i>отѝшло</i></td>
<td><i>отѝшлото</i></td>
<td><i>отѝшли</i></td>
<td><i>отѝшлите</i></td>
</tr>
<tr>
<td>Past active imperfect participle</td>
<td><i>отѝдел</i></td>
<td><i>отѝделият / отѝделия</i></td>
<td><i>отѝдела</i></td>
<td><i>отѝделата</i></td>
<td><i>отѝдело</i></td>
<td><i>отѝделото</i></td>
<td><i>отѝдели</i></td>
<td><i>отѝделите</i></td>
</tr>
<tr>
<td>Past passive participle††</td>
<td colspan="8" align="center">—</td>
</tr>
<tr>
<td>Verbal noun†</td>
<td colspan="8" align="center">—</td>
</tr>
<tr>
<th bgcolor="#E0E0FF">Indicative</th>
<th><i>аз</i></th>
<th><i>ти</i></th>
<th><i>той</i></th>
<th colspan="2"><i>ние</i></th>
<th colspan="2"><i>вие</i></th>
<th><i>те</i></th>
</tr>
<tr>
<td>Present</td>
<td><i>отѝда</i></td>
<td><i>отѝдеш</i></td>
<td><i>отѝде</i></td>
<td colspan="2"><i>отѝдем</i></td>
<td colspan="2"><i>отѝдете</i></td>
<td><i>отѝдат</i></td>
</tr>
<tr>
<td>Past imperfect</td>
<td><i>отѝдех</i></td>
<td><i>отѝдеше</i></td>
<td><i>отѝдеше</i></td>
<td colspan="2"><i>отѝдехме</i></td>
<td colspan="2"><i>отѝдехте</i></td>
<td><i>отѝдеха</i></td>
</tr>
<tr>
<td>Past aorist</td>
<td><i>отѝдох</i></td>
<td><i>отѝде</i></td>
<td><i>отѝде</i></td>
<td colspan="2"><i>отѝдохме</i></td>
<td colspan="2"><i>отѝдохте</i></td>
<td><i>отѝдоха</i></td>
</tr>
<tr>
<th bgcolor="#E0E0FF">Imperativе</th>
<th>&#160;</th>
<th><i>ти</i></th>
<th>&#160;</th>
<th colspan="2">&#160;</th>
<th colspan="2"><i>вие</i></th>
<th>&#160;</th>
</tr>
<tr>
<td>&#160;</td>
<td>&#160;</td>
<td><i>отидѝ</i></td>
<td>&#160;</td>
<td colspan="2">&#160;</td>
<td colspan="2"><i>отидѐте</i></td>
<td>&#160;</td>
</tr>
</table>
<p>†"отида" is a perfective verb, only imperfective verbs have adverbial or present active participles and verbal nouns.</p>
<p>††"отида" is an <a href="../../../i/n/t/Intransitive_verb.html" title="Intransitive verb">intransitive verb</a>, so it can't have a <a href="../../../p/a/s/Passive_participle.html" title="Passive participle">passive participle</a>.</p>
<ul>
<li><i>поотида</i> and <i>разотида</i> follow the same pattern.</li>
</ul>
<p><a name=".D0.B8.D0.B4.D0.B0.2C_to_come.2C_to_go"></a></p>
<h2><span class="editsection">[<a href="../../../b/u/l/Bulgarian_conjugation.html" title="Edit section: ида, to come, to go">edit</a>]</span> <span class="mw-headline"><i>ида</i>, to come, to go</span></h2>
<table border="2" cellpadding="4" cellspacing="0" style="margin: 1em 1em 1em 0; background: #f9f9f9; border: 1px #aaa solid; border-collapse: collapse; font-size: 95%;">
<tr>
<td bgcolor="#E0E0FF" align="center"><b>Conjugation determiner</b></td>
<td colspan="8"><i>ѝде</i></td>
</tr>
<tr>
<td bgcolor="#E0E0FF" align="center"><b>Non-finite, invariable</b></td>
<td colspan="8"></td>
</tr>
<tr>
<td>Adverbial participle†</td>
<td colspan="8"><i>ѝдейки</i></td>
</tr>
<tr>
<th bgcolor="#E0E0FF" rowspan="2">Non-finite, variable</th>
<th colspan="2">masc.</th>
<th colspan="2">fem.</th>
<th colspan="2">neut.</th>
<th colspan="2">pl.</th>
</tr>
<tr>
<th>indef.</th>
<th>def.</th>
<th>indef.</th>
<th>def.</th>
<th>indef.</th>
<th>def.</th>
<th>indef.</th>
<th>def.</th>
</tr>
<tr>
<td>Present active participle†</td>
<td><i>ѝдещ</i></td>
<td><i>ѝдещият / ѝдещия</i></td>
<td><i>ѝдеща</i></td>
<td><i>ѝдещата</i></td>
<td><i>ѝдещо</i></td>
<td><i>ѝдещото</i></td>
<td><i>ѝдещи</i></td>
<td><i>ѝдещите</i></td>
</tr>
<tr>
<td>Past active aorist participle</td>
<td colspan="8" align="center">—</td>
</tr>
<tr>
<td>Past active imperfect participle</td>
<td><i>ѝдел</i></td>
<td><i>ѝделият / ѝделия</i></td>
<td><i>ѝдела</i></td>
<td><i>ѝделата</i></td>
<td><i>ѝдело</i></td>
<td><i>ѝделото</i></td>
<td><i>ѝдели</i></td>
<td><i>ѝделите</i></td>
</tr>
<tr>
<td>Past passive participle††</td>
<td colspan="8" align="center">—</td>
</tr>
<tr>
<td>Verbal noun</td>
<td colspan="8" align="center">—</td>
</tr>
<tr>
<th bgcolor="#E0E0FF">Indicative</th>
<th><i>аз</i></th>
<th><i>ти</i></th>
<th><i>той</i></th>
<th colspan="2"><i>ние</i></th>
<th colspan="2"><i>вие</i></th>
<th><i>те</i></th>
</tr>
<tr>
<td>Present</td>
<td><i>ѝда</i></td>
<td><i>ѝдеш</i></td>
<td><i>ѝде</i></td>
<td colspan="2"><i>ѝдем</i></td>
<td colspan="2"><i>ѝдете</i></td>
<td><i>ѝдат</i></td>
</tr>
<tr>
<td>Past imperfect</td>
<td><i>ѝдех</i></td>
<td><i>ѝдеше</i></td>
<td><i>ѝдеше</i></td>
<td colspan="2"><i>ѝдехме</i></td>
<td colspan="2"><i>ѝдехте</i></td>
<td><i>ѝдеха</i></td>
</tr>
<tr>
<td>Past aorist</td>
<td colspan="8" align="center">—</td>
</tr>
<tr>
<th bgcolor="#E0E0FF">Imperativе</th>
<th>&#160;</th>
<th><i>ти</i></th>
<th>&#160;</th>
<th colspan="2">&#160;</th>
<th colspan="2"><i>вие</i></th>
<th>&#160;</th>
</tr>
<tr>
<td>&#160;</td>
<td>&#160;</td>
<td><i>идѝ</i></td>
<td>&#160;</td>
<td colspan="2">&#160;</td>
<td colspan="2"><i>идѐте</i></td>
<td>&#160;</td>
</tr>
</table>
<p>†When "ида" means "to come", it is an imperfective verb and has adverbial and present active participles, but when it means "to go", it is a perfective verb and does not have such forms.</p>
<p>††"ида" is an <a href="../../../i/n/t/Intransitive_verb.html" title="Intransitive verb">intransitive verb</a>, so it can't have a <a href="../../../p/a/s/Passive_participle.html" title="Passive participle">passive participle</a>.</p>
<p><a name=".D0.B7.D0.BD.D0.B0.D1.8F.2C_to_know"></a></p>
<h2><span class="editsection">[<a href="../../../b/u/l/Bulgarian_conjugation.html" title="Edit section: зная, to know">edit</a>]</span> <span class="mw-headline"><i>зная</i>, to know</span></h2>
<table border="2" cellpadding="4" cellspacing="0" style="margin: 1em 1em 1em 0; background: #f9f9f9; border: 1px #aaa solid; border-collapse: collapse; font-size: 95%;">
<tr>
<td bgcolor="#E0E0FF" align="center"><b>Conjugation determiner</b></td>
<td colspan="8"><i>зна̀е</i></td>
</tr>
<tr>
<td bgcolor="#E0E0FF" align="center"><b>Non-finite, invariable</b></td>
<td colspan="8"></td>
</tr>
<tr>
<td>Adverbial participle</td>
<td colspan="8"><i>зна̀ейки</i></td>
</tr>
<tr>
<th bgcolor="#E0E0FF" rowspan="2">Non-finite, variable</th>
<th colspan="2">masc.</th>
<th colspan="2">fem.</th>
<th colspan="2">neut.</th>
<th colspan="2">pl.</th>
</tr>
<tr>
<th>indef.</th>
<th>def.</th>
<th>indef.</th>
<th>def.</th>
<th>indef.</th>
<th>def.</th>
<th>indef.</th>
<th>def.</th>
</tr>
<tr>
<td>Present active participle</td>
<td><i>зна̀ещ</i></td>
<td><i>зна̀ещият / зна̀ещия</i></td>
<td><i>зна̀еща</i></td>
<td><i>зна̀ещата</i></td>
<td><i>зна̀ещо</i></td>
<td><i>зна̀ещото</i></td>
<td><i>зна̀ещи</i></td>
<td><i>зна̀ещите</i></td>
</tr>
<tr>
<td>Past active aorist participle</td>
<td><i>зна̀ял</i></td>
<td><i>зна̀ялият / зна̀ялия</i></td>
<td><i>зна̀яла</i></td>
<td><i>зна̀ялата</i></td>
<td><i>зна̀яло</i></td>
<td><i>зна̀ялото</i></td>
<td><i>зна̀яли</i></td>
<td><i>зна̀ялите</i></td>
</tr>
<tr>
<td>Past active imperfect participle</td>
<td><i>зна̀ел</i></td>
<td><i>зна̀елият / зна̀елия</i></td>
<td><i>зна̀ела</i></td>
<td><i>зна̀елата</i></td>
<td><i>зна̀ело</i></td>
<td><i>зна̀елото</i></td>
<td><i>зна̀ели</i></td>
<td><i>зна̀елите</i></td>
</tr>
<tr>
<td>Past passive participle</td>
<td><i>зна̀ян</i></td>
<td><i>зна̀яният / зна̀яния</i></td>
<td><i>зна̀яна</i></td>
<td><i>зна̀яната</i></td>
<td><i>зна̀яно</i></td>
<td><i>зна̀яното</i></td>
<td><i>зна̀яни</i></td>
<td><i>зна̀яните</i></td>
</tr>
<tr>
<td rowspan="2">Verbal noun</td>
<td colspan="2" align="center"><b>Neuter singular indefinite</b></td>
<td colspan="2" align="center"><b>Neuter singular definite</b></td>
<td colspan="2" align="center"><b>Plural indefinite</b></td>
<td colspan="2" align="center"><b>Plural definite</b></td>
</tr>
<tr>
<td colspan="2"><i>зна̀ене</i></td>
<td colspan="2"><i>зна̀енето</i></td>
<td colspan="2"><i>зна̀ения</i></td>
<td colspan="2"><i>зна̀енията</i></td>
</tr>
<tr>
<th bgcolor="#E0E0FF">Indicative</th>
<th><i>аз</i></th>
<th><i>ти</i></th>
<th><i>той</i></th>
<th colspan="2"><i>ние</i></th>
<th colspan="2"><i>вие</i></th>
<th><i>те</i></th>
</tr>
<tr>
<td>Present</td>
<td><i>знам / зна̀я</i></td>
<td><i>зна̀еш</i></td>
<td><i>зна̀е</i></td>
<td colspan="2"><i>зна̀ем</i></td>
<td colspan="2"><i>зна̀ете</i></td>
<td><i>зна̀ят</i></td>
</tr>
<tr>
<td>Past imperfect</td>
<td><i>зна̀ех</i></td>
<td><i>зна̀еше</i></td>
<td><i>зна̀еше</i></td>
<td colspan="2"><i>зна̀ехме</i></td>
<td colspan="2"><i>зна̀ехте</i></td>
<td><i>зна̀еха</i></td>
</tr>
<tr>
<td>Past aorist</td>
<td><i>зна̀ях</i></td>
<td><i>зна̀я</i></td>
<td><i>зна̀я</i></td>
<td colspan="2"><i>зна̀яхме</i></td>
<td colspan="2"><i>зна̀яхте</i></td>
<td><i>зна̀яха</i></td>
</tr>
<tr>
<th bgcolor="#E0E0FF">Imperativе</th>
<th>&#160;</th>
<th><i>ти</i></th>
<th>&#160;</th>
<th colspan="2">&#160;</th>
<th colspan="2"><i>вие</i></th>
<th>&#160;</th>
</tr>
<tr>
<td>&#160;</td>
<td>&#160;</td>
<td><i>зна̀й</i></td>
<td>&#160;</td>
<td colspan="2">&#160;</td>
<td colspan="2"><i>зна̀йте</i></td>
<td>&#160;</td>
</tr>
</table>
<p><a name=".D0.BF.D0.BE.D0.B7.D0.BD.D0.B0.D1.8F.2C_to_know.2C_to_be_acquainted_with.2C_to_guess"></a></p>
<h2><span class="editsection">[<a href="../../../b/u/l/Bulgarian_conjugation.html" title="Edit section: позная, to know, to be acquainted with, to guess">edit</a>]</span> <span class="mw-headline"><i>позная</i>, to know, to be acquainted with, to guess</span></h2>
<table border="2" cellpadding="4" cellspacing="0" style="margin: 1em 1em 1em 0; background: #f9f9f9; border: 1px #aaa solid; border-collapse: collapse; font-size: 95%;">
<tr>
<td bgcolor="#E0E0FF" align="center"><b>Conjugation determiner</b></td>
<td colspan="8"><i>позна̀е</i></td>
</tr>
<tr>
<td bgcolor="#E0E0FF" align="center"><b>Non-finite, invariable</b></td>
<td colspan="8"></td>
</tr>
<tr>
<td>Adverbial participle†</td>
<td colspan="8" align="center">—</td>
</tr>
<tr>
<th bgcolor="#E0E0FF" rowspan="2">Non-finite, variable</th>
<th colspan="2">masc.</th>
<th colspan="2">fem.</th>
<th colspan="2">neut.</th>
<th colspan="2">pl.</th>
</tr>
<tr>
<th>indef.</th>
<th>def.</th>
<th>indef.</th>
<th>def.</th>
<th>indef.</th>
<th>def.</th>
<th>indef.</th>
<th>def.</th>
</tr>
<tr>
<td>Present active participle†</td>
<td colspan="8" align="center">—</td>
</tr>
<tr>
<td>Past active aorist participle</td>
<td><i>позна̀л</i></td>
<td><i>позна̀лият / позна̀лия</i></td>
<td><i>позна̀ла</i></td>
<td><i>позна̀лата</i></td>
<td><i>позна̀ло</i></td>
<td><i>позна̀лото</i></td>
<td><i>позна̀ли</i></td>
<td><i>позна̀лите</i></td>
</tr>
<tr>
<td>Past active imperfect participle</td>
<td><i>позна̀ел</i></td>
<td><i>позна̀елият / позна̀елия</i></td>
<td><i>позна̀ела</i></td>
<td><i>позна̀елата</i></td>
<td><i>позна̀ело</i></td>
<td><i>позна̀елото</i></td>
<td><i>позна̀ели</i></td>
<td><i>позна̀елите</i></td>
</tr>
<tr>
<td>Past passive participle</td>
<td><i>позна̀т</i></td>
<td><i>позна̀тият / позна̀тия</i></td>
<td><i>позна̀та</i></td>
<td><i>позна̀тата</i></td>
<td><i>позна̀то</i></td>
<td><i>позна̀тото</i></td>
<td><i>позна̀ти</i></td>
<td><i>позна̀тите</i></td>
</tr>
<tr>
<td>Verbal noun†</td>
<td colspan="8" align="center">—</td>
</tr>
<tr>
<th bgcolor="#E0E0FF">Indicative</th>
<th><i>аз</i></th>
<th><i>ти</i></th>
<th><i>той</i></th>
<th colspan="2"><i>ние</i></th>
<th colspan="2"><i>вие</i></th>
<th><i>те</i></th>
</tr>
<tr>
<td>Present</td>
<td><i>позна̀я</i></td>
<td><i>позна̀еш</i></td>
<td><i>позна̀е</i></td>
<td colspan="2"><i>позна̀ем</i></td>
<td colspan="2"><i>позна̀ете</i></td>
<td><i>позна̀ят</i></td>
</tr>
<tr>
<td>Past imperfect</td>
<td><i>позна̀ех</i></td>
<td><i>позна̀еше</i></td>
<td><i>позна̀еше</i></td>
<td colspan="2"><i>позна̀ехме</i></td>
<td colspan="2"><i>позна̀ехте</i></td>
<td><i>позна̀еха</i></td>
</tr>
<tr>
<td>Past aorist</td>
<td><i>позна̀х</i></td>
<td><i>позна̀</i></td>
<td><i>позна̀</i></td>
<td colspan="2"><i>позна̀хме</i></td>
<td colspan="2"><i>позна̀хте</i></td>
<td><i>позна̀ха</i></td>
</tr>
<tr>
<th bgcolor="#E0E0FF">Imperativе</th>
<th>&#160;</th>
<th><i>ти</i></th>
<th>&#160;</th>
<th colspan="2">&#160;</th>
<th colspan="2"><i>вие</i></th>
<th>&#160;</th>
</tr>
<tr>
<td>&#160;</td>
<td>&#160;</td>
<td><i>позна̀й</i></td>
<td>&#160;</td>
<td colspan="2">&#160;</td>
<td colspan="2"><i>позна̀йте</i></td>
<td>&#160;</td>
</tr>
</table>
<p>†"позная" is a perfective verb, only imperfective verbs have adverbial or present active participles and verbal nouns.</p>
<ul>
<li><i>запозная</i>, <i>опозная</i>, <i>поопозная</i>, <i>припозная</i>, <i>разпозная</i> and <i>узная</i> follow the same pattern.</li>
</ul>
<p><a name=".D1.80.D0.B5.D0.B6.D0.B0.2C_to_cut"></a></p>
<h2><span class="editsection">[<a href="../../../b/u/l/Bulgarian_conjugation.html" title="Edit section: режа, to cut">edit</a>]</span> <span class="mw-headline"><i>режа</i>, to cut</span></h2>
<table border="2" cellpadding="4" cellspacing="0" style="margin: 1em 1em 1em 0; background: #f9f9f9; border: 1px #aaa solid; border-collapse: collapse; font-size: 95%;">
<tr>
<td bgcolor="#E0E0FF" align="center"><b>Conjugation determiner</b></td>
<td colspan="8"><i>рѐже</i></td>
</tr>
<tr>
<td bgcolor="#E0E0FF" align="center"><b>Non-finite, invariable</b></td>
<td colspan="8"></td>
</tr>
<tr>
<td>Adverbial participle</td>
<td colspan="8"><i>рѐжейки</i></td>
</tr>
<tr>
<th bgcolor="#E0E0FF" rowspan="2">Non-finite, variable</th>
<th colspan="2">masc.</th>
<th colspan="2">fem.</th>
<th colspan="2">neut.</th>
<th colspan="2">pl.</th>
</tr>
<tr>
<th>indef.</th>
<th>def.</th>
<th>indef.</th>
<th>def.</th>
<th>indef.</th>
<th>def.</th>
<th>indef.</th>
<th>def.</th>
</tr>
<tr>
<td>Present active participle</td>
<td><i>рѐжещ</i></td>
<td><i>рѐжещият / рѐжещия</i></td>
<td><i>рѐжеща</i></td>
<td><i>рѐжещата</i></td>
<td><i>рѐжещо</i></td>
<td><i>рѐжещото</i></td>
<td><i>рѐжещи</i></td>
<td><i>рѐжещите</i></td>
</tr>
<tr>
<td>Past active aorist participle</td>
<td><i>ря̀зал</i></td>
<td><i>ря̀залият / ря̀залия</i></td>
<td><i>ря̀зала</i></td>
<td><i>ря̀залата</i></td>
<td><i>ря̀зало</i></td>
<td><i>ря̀залото</i></td>
<td><i>ря̀зали</i></td>
<td><i>ря̀залите</i></td>
</tr>
<tr>
<td>Past active imperfect participle</td>
<td><i>рѐжел</i></td>
<td><i>рѐжелият / рѐжелия</i></td>
<td><i>рѐжела</i></td>
<td><i>рѐжелата</i></td>
<td><i>рѐжело</i></td>
<td><i>рѐжелото</i></td>
<td><i>рѐжели</i></td>
<td><i>рѐжелите</i></td>
</tr>
<tr>
<td>Past passive participle</td>
<td><i>ря̀зан</i></td>
<td><i>ря̀заният / ря̀зания</i></td>
<td><i>ря̀зана</i></td>
<td><i>ря̀заната</i></td>
<td><i>ря̀зано</i></td>
<td><i>ря̀заното</i></td>
<td><i>ря̀зани</i></td>
<td><i>ря̀заните</i></td>
</tr>
<tr>
<td rowspan="2">Verbal noun</td>
<td colspan="2" align="center"><b>Neuter singular indefinite</b></td>
<td colspan="2" align="center"><b>Neuter singular definite</b></td>
<td colspan="2" align="center"><b>Plural indefinite</b></td>
<td colspan="2" align="center"><b>Plural definite</b></td>
</tr>
<tr>
<td colspan="2"><i>ря̀зане</i></td>
<td colspan="2"><i>ря̀зането</i></td>
<td colspan="2"><i>ря̀зания</i></td>
<td colspan="2"><i>ря̀занията</i></td>
</tr>
<tr>
<th bgcolor="#E0E0FF">Indicative</th>
<th><i>аз</i></th>
<th><i>ти</i></th>
<th><i>той</i></th>
<th colspan="2"><i>ние</i></th>
<th colspan="2"><i>вие</i></th>
<th><i>те</i></th>
</tr>
<tr>
<td>Present</td>
<td><i>рѐжа</i></td>
<td><i>рѐжеш</i></td>
<td><i>рѐже</i></td>
<td colspan="2"><i>рѐжем</i></td>
<td colspan="2"><i>рѐжете</i></td>
<td><i>рѐжат</i></td>
</tr>
<tr>
<td>Past imperfect</td>
<td><i>рѐжех</i></td>
<td><i>рѐжеше</i></td>
<td><i>рѐжеше</i></td>
<td colspan="2"><i>рѐжехме</i></td>
<td colspan="2"><i>рѐжехте</i></td>
<td><i>рѐжеха</i></td>
</tr>
<tr>
<td>Past aorist</td>
<td><i>ря̀зах</i></td>
<td><i>ря̀за</i></td>
<td><i>ря̀за</i></td>
<td colspan="2"><i>ря̀захме</i></td>
<td colspan="2"><i>ря̀захте</i></td>
<td><i>ря̀заха</i></td>
</tr>
<tr>
<th bgcolor="#E0E0FF">Imperativе</th>
<th>&#160;</th>
<th><i>ти</i></th>
<th>&#160;</th>
<th colspan="2">&#160;</th>
<th colspan="2"><i>вие</i></th>
<th>&#160;</th>
</tr>
<tr>
<td>&#160;</td>
<td>&#160;</td>
<td><i>режѝ</i></td>
<td>&#160;</td>
<td colspan="2">&#160;</td>
<td colspan="2"><i>режѐте</i></td>
<td>&#160;</td>
</tr>
</table>
<ul>
<li><i>врежа</i>, <i>дорежа</i>, <i>зарежа</i>, <i>изпорежа</i>, <i>изрежа</i>, <i>надрежа</i>, <i>нарежа</i>, <i>обрежа</i>, <i>орежа</i>, <i>отрежа</i>, <i>подрежа</i>, <i>позарежа</i>, <i>поизрежа</i>, <i>понарежа</i>, <i>поорежа</i>, <i>поотрежа</i>, <i>попрережа</i>, <i>поразрежа</i>, <i>порежа</i>, <i>прережа</i>, <i>прорежа</i>, <i>разрежа</i> and <i>срежа</i> follow the same pattern.</li>
</ul>
<p><a name=".D1.80.D0.B0.D1.81.D1.82.D0.B0.2C_to_grow"></a></p>
<h2><span class="editsection">[<a href="../../../b/u/l/Bulgarian_conjugation.html" title="Edit section: раста, to grow">edit</a>]</span> <span class="mw-headline"><i>раста</i>, to grow</span></h2>
<table border="2" cellpadding="4" cellspacing="0" style="margin: 1em 1em 1em 0; background: #f9f9f9; border: 1px #aaa solid; border-collapse: collapse; font-size: 95%;">
<tr>
<td bgcolor="#E0E0FF" align="center"><b>Conjugation determiner</b></td>
<td colspan="8"><i>растѐ</i></td>
</tr>
<tr>
<td bgcolor="#E0E0FF" align="center"><b>Non-finite, invariable</b></td>
<td colspan="8"></td>
</tr>
<tr>
<td>Adverbial participle</td>
<td colspan="8"><i>растѐйки</i></td>
</tr>
<tr>
<th bgcolor="#E0E0FF" rowspan="2">Non-finite, variable</th>
<th colspan="2">masc.</th>
<th colspan="2">fem.</th>
<th colspan="2">neut.</th>
<th colspan="2">pl.</th>
</tr>
<tr>
<th>indef.</th>
<th>def.</th>
<th>indef.</th>
<th>def.</th>
<th>indef.</th>
<th>def.</th>
<th>indef.</th>
<th>def.</th>
</tr>
<tr>
<td>Present active participle</td>
<td><i>растя̀щ</i></td>
<td><i>растя̀щият / растя̀щия</i></td>
<td><i>растя̀ща</i></td>
<td><i>растя̀щата</i></td>
<td><i>растя̀що</i></td>
<td><i>растя̀щото</i></td>
<td><i>растя̀щи</i></td>
<td><i>растя̀щите</i></td>
</tr>
<tr>
<td>Past active aorist participle</td>
<td><i>ра̀съл</i></td>
<td><i>ра̀слият / ра̀слия</i></td>
<td><i>ра̀сла</i></td>
<td><i>ра̀слата</i></td>
<td><i>ра̀сло</i></td>
<td><i>ра̀слото</i></td>
<td><i>ра̀сли</i></td>
<td><i>ра̀слите</i></td>
</tr>
<tr>
<td>Past active imperfect participle</td>
<td><i>растя̀л</i></td>
<td><i>растя̀лият / растя̀лия</i></td>
<td><i>растя̀ла</i></td>
<td><i>растя̀лата</i></td>
<td><i>растя̀ло</i></td>
<td><i>растя̀лото</i></td>
<td><i>растя̀ли</i></td>
<td><i>растя̀лите</i></td>
</tr>
<tr>
<td>Past passive participle††</td>
<td colspan="8" align="center">—</td>
</tr>
<tr>
<td rowspan="2">Verbal noun</td>
<td colspan="2" align="center"><b>Neuter singular indefinite</b></td>
<td colspan="2" align="center"><b>Neuter singular definite</b></td>
<td colspan="2" align="center"><b>Plural indefinite</b></td>
<td colspan="2" align="center"><b>Plural definite</b></td>
</tr>
<tr>
<td colspan="2"><i>растѐне</i></td>
<td colspan="2"><i>растѐнето</i></td>
<td colspan="2"><i>растѐния</i></td>
<td colspan="2"><i>растѐнията</i></td>
</tr>
<tr>
<th bgcolor="#E0E0FF">Indicative</th>
<th><i>аз</i></th>
<th><i>ти</i></th>
<th><i>той</i></th>
<th colspan="2"><i>ние</i></th>
<th colspan="2"><i>вие</i></th>
<th><i>те</i></th>
</tr>
<tr>
<td>Present</td>
<td><i>раста̀</i></td>
<td><i>растѐш</i></td>
<td><i>растѐ</i></td>
<td colspan="2"><i>растѐм</i></td>
<td colspan="2"><i>растѐте</i></td>
<td><i>раста̀т</i></td>
</tr>
<tr>
<td>Past imperfect</td>
<td><i>растя̀х</i></td>
<td><i>растèше</i></td>
<td><i>растѐше</i></td>
<td colspan="2"><i>растя̀хме</i></td>
<td colspan="2"><i>растя̀хте</i></td>
<td><i>растя̀ха</i></td>
</tr>
<tr>
<td>Past aorist</td>
<td><i>ра̀стох</i></td>
<td><i>ра̀сте</i></td>
<td><i>ра̀сте</i></td>
<td colspan="2"><i>ра̀стохме</i></td>
<td colspan="2"><i>ра̀стохте</i></td>
<td><i>ра̀стоха</i></td>
</tr>
<tr>
<th bgcolor="#E0E0FF">Imperativе</th>
<th>&#160;</th>
<th><i>ти</i></th>
<th>&#160;</th>
<th colspan="2">&#160;</th>
<th colspan="2"><i>вие</i></th>
<th>&#160;</th>
</tr>
<tr>
<td>&#160;</td>
<td>&#160;</td>
<td><i>растѝ</i></td>
<td>&#160;</td>
<td colspan="2">&#160;</td>
<td colspan="2"><i>растѐте</i></td>
<td>&#160;</td>
</tr>
</table>
<p>††"раста" is an <a href="../../../i/n/t/Intransitive_verb.html" title="Intransitive verb">intransitive verb</a>, so it can't have a <a href="../../../p/a/s/Passive_participle.html" title="Passive participle">passive participle</a>.</p>
<ul>
<li><i>враста</i>, <i>дораста</i>, <i>зараста</i>, <i>израста</i>, <i>надраста</i>, <i>нараста</i>, <i>обраста</i>, <i>отраста</i>, <i>подраста</i>, <i>позараста</i>, <i>поотраста</i>, <i>попораста</i>, <i>пораста</i>, <i>прераста</i>, <i>прираста</i>, <i>прораста</i>, <i>разраста</i> and <i>сраста</i> follow the same pattern.</li>
</ul>
<p><a name=".D0.B4.D1.8A.D1.80.D0.B6.D0.B0.2C_to_hold.2C_to_keep"></a></p>
<h2><span class="editsection">[<a href="../../../b/u/l/Bulgarian_conjugation.html" title="Edit section: държа, to hold, to keep">edit</a>]</span> <span class="mw-headline"><i>държа</i>, to hold, to keep</span></h2>
<table border="2" cellpadding="4" cellspacing="0" style="margin: 1em 1em 1em 0; background: #f9f9f9; border: 1px #aaa solid; border-collapse: collapse; font-size: 95%;">
<tr>
<td bgcolor="#E0E0FF" align="center"><b>Conjugation determiner</b></td>
<td colspan="8"><i>държѝ</i></td>
</tr>
<tr>
<td bgcolor="#E0E0FF" align="center"><b>Non-finite, invariable</b></td>
<td colspan="8"></td>
</tr>
<tr>
<td>Adverbial participle</td>
<td colspan="8"><i>държѐйки</i></td>
</tr>
<tr>
<th bgcolor="#E0E0FF" rowspan="2">Non-finite, variable</th>
<th colspan="2">masc.</th>
<th colspan="2">fem.</th>
<th colspan="2">neut.</th>
<th colspan="2">pl.</th>
</tr>
<tr>
<th>indef.</th>
<th>def.</th>
<th>indef.</th>
<th>def.</th>
<th>indef.</th>
<th>def.</th>
<th>indef.</th>
<th>def.</th>
</tr>
<tr>
<td>Present active participle</td>
<td><i>държа̀щ</i></td>
<td><i>държа̀щият / държа̀щия</i></td>
<td><i>държа̀ща</i></td>
<td><i>държа̀щата</i></td>
<td><i>държа̀що</i></td>
<td><i>държа̀щото</i></td>
<td><i>държа̀щи</i></td>
<td><i>държа̀щите</i></td>
</tr>
<tr>
<td>Past active aorist participle</td>
<td><i>държа̀л</i></td>
<td><i>държа̀лият / държа̀лия</i></td>
<td><i>държа̀ла</i></td>
<td><i>държа̀лата</i></td>
<td><i>държа̀ло</i></td>
<td><i>държа̀лото</i></td>
<td><i>държа̀ли</i></td>
<td><i>държа̀лите</i></td>
</tr>
<tr>
<td>Past active imperfect participle</td>
<td><i>държа̀л</i></td>
<td><i>държа̀лият / държа̀лия</i></td>
<td><i>държа̀ла</i></td>
<td><i>държа̀лата</i></td>
<td><i>държа̀ло</i></td>
<td><i>държа̀лото</i></td>
<td><i>държа̀ли</i></td>
<td><i>държа̀лите</i></td>
</tr>
<tr>
<td>Past passive participle</td>
<td><i>държа̀н</i></td>
<td><i>държа̀ният / държа̀ния</i></td>
<td><i>държа̀на</i></td>
<td><i>държа̀ната</i></td>
<td><i>държа̀но</i></td>
<td><i>държа̀ното</i></td>
<td><i>държа̀ни</i></td>
<td><i>държа̀ните</i></td>
</tr>
<tr>
<td rowspan="2">Verbal noun</td>
<td colspan="2" align="center"><b>Neuter singular indefinite</b></td>
<td colspan="2" align="center"><b>Neuter singular definite</b></td>
<td colspan="2" align="center"><b>Plural indefinite</b></td>
<td colspan="2" align="center"><b>Plural definite</b></td>
</tr>
<tr>
<td colspan="2"><i>държа̀не</i></td>
<td colspan="2"><i>държа̀нето</i></td>
<td colspan="2"><i>държа̀ния</i></td>
<td colspan="2"><i>държа̀нията</i></td>
</tr>
<tr>
<th bgcolor="#E0E0FF">Indicative</th>
<th><i>аз</i></th>
<th><i>ти</i></th>
<th><i>той</i></th>
<th colspan="2"><i>ние</i></th>
<th colspan="2"><i>вие</i></th>
<th><i>те</i></th>
</tr>
<tr>
<td>Present</td>
<td><i>държа̀</i></td>
<td><i>държѝш</i></td>
<td><i>държѝ</i></td>
<td colspan="2"><i>държѝм</i></td>
<td colspan="2"><i>държѝте</i></td>
<td><i>държа̀т</i></td>
</tr>
<tr>
<td>Past imperfect</td>
<td><i>държа̀х</i></td>
<td><i>държèше</i></td>
<td><i>държѐше</i></td>
<td colspan="2"><i>държа̀хме</i></td>
<td colspan="2"><i>държа̀хте</i></td>
<td><i>държа̀ха</i></td>
</tr>
<tr>
<td>Past aorist</td>
<td><i>държа̀х</i></td>
<td><i>държа̀</i></td>
<td><i>държа̀</i></td>
<td colspan="2"><i>държа̀хме</i></td>
<td colspan="2"><i>държа̀хте</i></td>
<td><i>държа̀ха</i></td>
</tr>
<tr>
<th bgcolor="#E0E0FF">Imperativе</th>
<th>&#160;</th>
<th><i>ти</i></th>
<th>&#160;</th>
<th colspan="2">&#160;</th>
<th colspan="2"><i>вие</i></th>
<th>&#160;</th>
</tr>
<tr>
<td>&#160;</td>
<td>&#160;</td>
<td><i>дръж</i></td>
<td>&#160;</td>
<td colspan="2">&#160;</td>
<td colspan="2"><i>дръ̀жте</i></td>
<td>&#160;</td>
</tr>
</table>
<ul>
<li><i>въздържа</i>, <i>задържа</i>, <i>издържа</i>, <i>позадържа</i>, <i>придържа</i>, <i>сдържа</i> and <i>удържа</i> follow the same pattern.</li>
</ul>
<p><a name=".D1.81.D1.82.D0.BE.D1.8F.2C_to_stand.2C_to_stay"></a></p>
<h2><span class="editsection">[<a href="../../../b/u/l/Bulgarian_conjugation.html" title="Edit section: стоя, to stand, to stay">edit</a>]</span> <span class="mw-headline"><i>стоя</i>, to stand, to stay</span></h2>
<table border="2" cellpadding="4" cellspacing="0" style="margin: 1em 1em 1em 0; background: #f9f9f9; border: 1px #aaa solid; border-collapse: collapse; font-size: 95%;">
<tr>
<td bgcolor="#E0E0FF" align="center"><b>Conjugation determiner</b></td>
<td colspan="8"><i>стоѝ</i></td>
</tr>
<tr>
<td bgcolor="#E0E0FF" align="center"><b>Non-finite, invariable</b></td>
<td colspan="8"></td>
</tr>
<tr>
<td>Adverbial participle</td>
<td colspan="8"><i>стоѐйки</i></td>
</tr>
<tr>
<th bgcolor="#E0E0FF" rowspan="2">Non-finite, variable</th>
<th colspan="2">masc.</th>
<th colspan="2">fem.</th>
<th colspan="2">neut.</th>
<th colspan="2">pl.</th>
</tr>
<tr>
<th>indef.</th>
<th>def.</th>
<th>indef.</th>
<th>def.</th>
<th>indef.</th>
<th>def.</th>
<th>indef.</th>
<th>def.</th>
</tr>
<tr>
<td>Present active participle</td>
<td><i>стоя̀щ</i></td>
<td><i>стоя̀щият / стоя̀щия</i></td>
<td><i>стоя̀ща</i></td>
<td><i>стоя̀щата</i></td>
<td><i>стоя̀що</i></td>
<td><i>стоя̀щото</i></td>
<td><i>стоя̀щи</i></td>
<td><i>стоя̀щите</i></td>
</tr>
<tr>
<td>Past active aorist participle</td>
<td><i>стоя̀л</i></td>
<td><i>стоя̀лият / стоя̀лия</i></td>
<td><i>стоя̀ла</i></td>
<td><i>стоя̀лата</i></td>
<td><i>стоя̀ло</i></td>
<td><i>стоя̀лото</i></td>
<td><i>стоя̀ли</i></td>
<td><i>стоя̀лите</i></td>
</tr>
<tr>
<td>Past active imperfect participle</td>
<td><i>стоя̀л</i></td>
<td><i>стоя̀лият / стоя̀лия</i></td>
<td><i>стоя̀ла</i></td>
<td><i>стоя̀лата</i></td>
<td><i>стоя̀ло</i></td>
<td><i>стоя̀лото</i></td>
<td><i>стоя̀ли</i></td>
<td><i>стоя̀лите</i></td>
</tr>
<tr>
<td>Past passive participle†</td>
<td colspan="8" align="center">—</td>
</tr>
<tr>
<td rowspan="2">Verbal noun</td>
<td colspan="2" align="center"><b>Neuter singular indefinite</b></td>
<td colspan="2" align="center"><b>Neuter singular definite</b></td>
<td colspan="2" align="center"><b>Plural indefinite</b></td>
<td colspan="2" align="center"><b>Plural definite</b></td>
</tr>
<tr>
<td colspan="2"><i>стоѐне</i></td>
<td colspan="2"><i>стоѐнето</i></td>
<td colspan="2"><i>стоѐния</i></td>
<td colspan="2"><i>стоѐнията</i></td>
</tr>
<tr>
<th bgcolor="#E0E0FF">Indicative</th>
<th><i>аз</i></th>
<th><i>ти</i></th>
<th><i>той</i></th>
<th colspan="2"><i>ние</i></th>
<th colspan="2"><i>вие</i></th>
<th><i>те</i></th>
</tr>
<tr>
<td>Present</td>
<td><i>стоя̀</i></td>
<td><i>стоѝш</i></td>
<td><i>стоѝ</i></td>
<td colspan="2"><i>стоѝм</i></td>
<td colspan="2"><i>стоѝте</i></td>
<td><i>стоя̀т</i></td>
</tr>
<tr>
<td>Past imperfect</td>
<td><i>стоя̀х</i></td>
<td><i>стоèше</i></td>
<td><i>стоѐше</i></td>
<td colspan="2"><i>стоя̀хме</i></td>
<td colspan="2"><i>стоя̀хте</i></td>
<td><i>стоя̀ха</i></td>
</tr>
<tr>
<td>Past aorist</td>
<td><i>стоя̀х</i></td>
<td><i>стоя̀</i></td>
<td><i>стоя̀</i></td>
<td colspan="2"><i>стоя̀хме</i></td>
<td colspan="2"><i>стоя̀хте</i></td>
<td><i>стоя̀ха</i></td>
</tr>
<tr>
<th bgcolor="#E0E0FF">Imperativе</th>
<th>&#160;</th>
<th><i>ти</i></th>
<th>&#160;</th>
<th colspan="2">&#160;</th>
<th colspan="2"><i>вие</i></th>
<th>&#160;</th>
</tr>
<tr>
<td>&#160;</td>
<td>&#160;</td>
<td><i>стой</i></td>
<td>&#160;</td>
<td colspan="2">&#160;</td>
<td colspan="2"><i>сто̀йте</i></td>
<td>&#160;</td>
</tr>
</table>
<p>†"стоя" is an <a href="../../../i/n/t/Intransitive_verb.html" title="Intransitive verb">intransitive verb</a>, so it can't have a <a href="../../../p/a/s/Passive_participle.html" title="Passive participle">passive participle</a>.</p>
<ul>
<li><i>достоя</i>, <i>застоя</i>, <i>изстоя</i>, <i>настоя</i>, <i>отстоя</i>, <i>позастоя</i>, <i>постоя</i>, <i>предстоя</i>, <i>престоя</i>, <i>противостоя</i>, <i>равноотстоя</i>, <i>състоя</i>, <i>удостоя</i> and <i>устоя</i> follow the same pattern.</li>
</ul>
<p><a name=".D1.82.D1.8A.D0.BA.D0.B0.2C_to_weave"></a></p>
<h2><span class="editsection">[<a href="../../../b/u/l/Bulgarian_conjugation.html" title="Edit section: тъка, to weave">edit</a>]</span> <span class="mw-headline"><i>тъка</i>, to weave</span></h2>
<table border="2" cellpadding="4" cellspacing="0" style="margin: 1em 1em 1em 0; background: #f9f9f9; border: 1px #aaa solid; border-collapse: collapse; font-size: 95%;">
<tr>
<td bgcolor="#E0E0FF" align="center"><b>Conjugation determiner</b></td>
<td colspan="8"><i>тъчѐ</i></td>
</tr>
<tr>
<td bgcolor="#E0E0FF" align="center"><b>Non-finite, invariable</b></td>
<td colspan="8"></td>
</tr>
<tr>
<td>Adverbial participle</td>
<td colspan="8"><i>тъчѐйки</i></td>
</tr>
<tr>
<th bgcolor="#E0E0FF" rowspan="2">Non-finite, variable</th>
<th colspan="2">masc.</th>
<th colspan="2">fem.</th>
<th colspan="2">neut.</th>
<th colspan="2">pl.</th>
</tr>
<tr>
<th>indef.</th>
<th>def.</th>
<th>indef.</th>
<th>def.</th>
<th>indef.</th>
<th>def.</th>
<th>indef.</th>
<th>def.</th>
</tr>
<tr>
<td>Present active participle</td>
<td><i>тъча̀щ</i></td>
<td><i>тъча̀щият / тъча̀щия</i></td>
<td><i>тъча̀ща</i></td>
<td><i>тъча̀щата</i></td>
<td><i>тъча̀що</i></td>
<td><i>тъча̀щото</i></td>
<td><i>тъча̀щи</i></td>
<td><i>тъча̀щите</i></td>
</tr>
<tr>
<td>Past active aorist participle</td>
<td><i>тъка̀л</i></td>
<td><i>тъка̀лият / тъка̀лия</i></td>
<td><i>тъка̀ла</i></td>
<td><i>тъка̀лата</i></td>
<td><i>тъка̀ло</i></td>
<td><i>тъка̀лото</i></td>
<td><i>тъка̀ли</i></td>
<td><i>тъка̀лите</i></td>
</tr>
<tr>
<td>Past active imperfect participle</td>
<td><i>тъча̀л</i></td>
<td><i>тъча̀лият / тъча̀лия</i></td>
<td><i>тъча̀ла</i></td>
<td><i>тъча̀лата</i></td>
<td><i>тъча̀ло</i></td>
<td><i>тъча̀лото</i></td>
<td><i>тъча̀ли</i></td>
<td><i>тъча̀лите</i></td>
</tr>
<tr>
<td>Past passive participle</td>
<td><i>тъка̀н</i></td>
<td><i>тъка̀ният / тъка̀ния</i></td>
<td><i>тъка̀на</i></td>
<td><i>тъка̀ната</i></td>
<td><i>тъка̀но</i></td>
<td><i>тъка̀ното</i></td>
<td><i>тъка̀ни</i></td>
<td><i>тъка̀ните</i></td>
</tr>
<tr>
<td rowspan="2">Verbal noun</td>
<td colspan="2" align="center"><b>Neuter singular indefinite</b></td>
<td colspan="2" align="center"><b>Neuter singular definite</b></td>
<td colspan="2" align="center"><b>Plural indefinite</b></td>
<td colspan="2" align="center"><b>Plural definite</b></td>
</tr>
<tr>
<td colspan="2"><i>тъчѐне</i></td>
<td colspan="2"><i>тъчѐнето</i></td>
<td colspan="2"><i>тъчѐния</i></td>
<td colspan="2"><i>тъчѐнията</i></td>
</tr>
<tr>
<th bgcolor="#E0E0FF">Indicative</th>
<th><i>аз</i></th>
<th><i>ти</i></th>
<th><i>той</i></th>
<th colspan="2"><i>ние</i></th>
<th colspan="2"><i>вие</i></th>
<th><i>те</i></th>
</tr>
<tr>
<td>Present</td>
<td><i>тъка̀</i></td>
<td><i>тъчѐш</i></td>
<td><i>тъчѐ</i></td>
<td colspan="2"><i>тъчѐм</i></td>
<td colspan="2"><i>тъчѐте</i></td>
<td><i>тъка̀т</i></td>
</tr>
<tr>
<td>Past imperfect</td>
<td><i>тъча̀х</i></td>
<td><i>тъчѐше</i></td>
<td><i>тъчѐше</i></td>
<td colspan="2"><i>тъча̀хме</i></td>
<td colspan="2"><i>тъча̀хте</i></td>
<td><i>тъча̀ха</i></td>
</tr>
<tr>
<td>Past aorist</td>
<td><i>тъка̀х</i></td>
<td><i>тъка̀</i></td>
<td><i>тъка̀</i></td>
<td colspan="2"><i>тъка̀хме</i></td>
<td colspan="2"><i>тъка̀хте</i></td>
<td><i>тъка̀ха</i></td>
</tr>
<tr>
<th bgcolor="#E0E0FF">Imperativе</th>
<th>&#160;</th>
<th><i>ти</i></th>
<th>&#160;</th>
<th colspan="2">&#160;</th>
<th colspan="2"><i>вие</i></th>
<th>&#160;</th>
</tr>
<tr>
<td>&#160;</td>
<td>&#160;</td>
<td><i>тъчѝ</i></td>
<td>&#160;</td>
<td colspan="2">&#160;</td>
<td colspan="2"><i>тъчѐте</i></td>
<td>&#160;</td>
</tr>
</table>
<ul>
<li><i>втъка</i>, <i>дотъка</i>, <i>изтъка</i>, <i>натъка</i>, <i>поизтъка</i>, <i>претъка</i>, and <i>разтъка</i> follow the same pattern.</li>
</ul>
<p><a name=".D0.B1.D0.B5.D0.BB.D0.B5.D0.B6.D0.B0.2C_to_mark"></a></p>
<h2><span class="editsection">[<a href="../../../b/u/l/Bulgarian_conjugation.html" title="Edit section: бележа, to mark">edit</a>]</span> <span class="mw-headline"><i>бележа</i>, to mark</span></h2>
<table border="2" cellpadding="4" cellspacing="0" style="margin: 1em 1em 1em 0; background: #f9f9f9; border: 1px #aaa solid; border-collapse: collapse; font-size: 95%;">
<tr>
<td bgcolor="#E0E0FF" align="center"><b>Conjugation determiner</b></td>
<td colspan="8"><i>белѐжи</i></td>
</tr>
<tr>
<td bgcolor="#E0E0FF" align="center"><b>Non-finite, invariable</b></td>
<td colspan="8"></td>
</tr>
<tr>
<td>Adverbial participle</td>
<td colspan="8"><i>белѐжейки</i></td>
</tr>
<tr>
<th bgcolor="#E0E0FF" rowspan="2">Non-finite, variable</th>
<th colspan="2">masc.</th>
<th colspan="2">fem.</th>
<th colspan="2">neut.</th>
<th colspan="2">pl.</th>
</tr>
<tr>
<th>indef.</th>
<th>def.</th>
<th>indef.</th>
<th>def.</th>
<th>indef.</th>
<th>def.</th>
<th>indef.</th>
<th>def.</th>
</tr>
<tr>
<td>Present active participle</td>
<td><i>белѐжещ</i></td>
<td><i>белѐжещият / белѐжещия</i></td>
<td><i>белѐжеща</i></td>
<td><i>белѐжещата</i></td>
<td><i>белѐжещо</i></td>
<td><i>белѐжещото</i></td>
<td><i>белѐжещи</i></td>
<td><i>белѐжещите</i></td>
</tr>
<tr>
<td>Past active aorist participle</td>
<td><i>беля̀зал</i></td>
<td><i>беля̀залият / беля̀залия</i></td>
<td><i>беля̀зала</i></td>
<td><i>беля̀залата</i></td>
<td><i>беля̀зало</i></td>
<td><i>беля̀залото</i></td>
<td><i>беля̀зали</i></td>
<td><i>беля̀залите</i></td>
</tr>
<tr>
<td>Past active imperfect participle</td>
<td><i>белѐжел</i></td>
<td><i>белѐжелият / белѐжелия</i></td>
<td><i>белѐжела</i></td>
<td><i>белѐжелата</i></td>
<td><i>белѐжело</i></td>
<td><i>белѐжелото</i></td>
<td><i>белѐжели</i></td>
<td><i>белѐжелите</i></td>
</tr>
<tr>
<td>Past passive participle</td>
<td><i>беля̀зан</i></td>
<td><i>беля̀заният / беля̀зания</i></td>
<td><i>беля̀зана</i></td>
<td><i>беля̀заната</i></td>
<td><i>беля̀зано</i></td>
<td><i>беля̀заното</i></td>
<td><i>беля̀зани</i></td>
<td><i>беля̀заните</i></td>
</tr>
<tr>
<td rowspan="2">Verbal noun</td>
<td colspan="2" align="center"><b>Neuter singular indefinite</b></td>
<td colspan="2" align="center"><b>Neuter singular definite</b></td>
<td colspan="2" align="center"><b>Plural indefinite</b></td>
<td colspan="2" align="center"><b>Plural definite</b></td>
</tr>
<tr>
<td colspan="2"><i>белѐжене</i></td>
<td colspan="2"><i>белѐженето</i></td>
<td colspan="2"><i>белѐжения</i></td>
<td colspan="2"><i>белѐженията</i></td>
</tr>
<tr>
<th bgcolor="#E0E0FF">Indicative</th>
<th><i>аз</i></th>
<th><i>ти</i></th>
<th><i>той</i></th>
<th colspan="2"><i>ние</i></th>
<th colspan="2"><i>вие</i></th>
<th><i>те</i></th>
</tr>
<tr>
<td>Present</td>
<td><i>белѐжа</i></td>
<td><i>белѐжиш</i></td>
<td><i>белѐжи</i></td>
<td colspan="2"><i>белѐжим</i></td>
<td colspan="2"><i>белѐжите</i></td>
<td><i>белѐжат</i></td>
</tr>
<tr>
<td>Past imperfect</td>
<td><i>белѐжех</i></td>
<td><i>белѐжеше</i></td>
<td><i>белѐжеше</i></td>
<td colspan="2"><i>белѐжехме</i></td>
<td colspan="2"><i>белѐжехте</i></td>
<td><i>белѐжеха</i></td>
</tr>
<tr>
<td>Past aorist</td>
<td><i>беля̀зах</i></td>
<td><i>беля̀за</i></td>
<td><i>беля̀за</i></td>
<td colspan="2"><i>беля̀захме</i></td>
<td colspan="2"><i>беля̀захте</i></td>
<td><i>беля̀заха</i></td>
</tr>
<tr>
<th bgcolor="#E0E0FF">Imperativе</th>
<th>&#160;</th>
<th><i>ти</i></th>
<th>&#160;</th>
<th colspan="2">&#160;</th>
<th colspan="2"><i>вие</i></th>
<th>&#160;</th>
</tr>
<tr>
<td>&#160;</td>
<td>&#160;</td>
<td><i>бележѝ</i></td>
<td>&#160;</td>
<td colspan="2">&#160;</td>
<td colspan="2"><i>бележѐте</i></td>
<td>&#160;</td>
</tr>
</table>
<ul>
<li><i>забележа</i>, <i>набележа</i> and <i>отбележа</i> follow the same pattern.</li>
</ul>
<p><a name=".D0.B4.D1.80.D0.B5.D0.BC.D1.8F.2C_to_doze"></a></p>
<h2><span class="editsection">[<a href="../../../b/u/l/Bulgarian_conjugation.html" title="Edit section: дремя, to doze">edit</a>]</span> <span class="mw-headline"><i>дремя</i>, to doze</span></h2>
<table border="2" cellpadding="4" cellspacing="0" style="margin: 1em 1em 1em 0; background: #f9f9f9; border: 1px #aaa solid; border-collapse: collapse; font-size: 95%;">
<tr>
<td bgcolor="#E0E0FF" align="center"><b>Conjugation determiner</b></td>
<td colspan="8"><i>дрѐме</i></td>
</tr>
<tr>
<td bgcolor="#E0E0FF" align="center"><b>Non-finite, invariable</b></td>
<td colspan="8"></td>
</tr>
<tr>
<td>Adverbial participle</td>
<td colspan="8"><i>дрѐмейки</i></td>
</tr>
<tr>
<th bgcolor="#E0E0FF" rowspan="2">Non-finite, variable</th>
<th colspan="2">masc.</th>
<th colspan="2">fem.</th>
<th colspan="2">neut.</th>
<th colspan="2">pl.</th>
</tr>
<tr>
<th>indef.</th>
<th>def.</th>
<th>indef.</th>
<th>def.</th>
<th>indef.</th>
<th>def.</th>
<th>indef.</th>
<th>def.</th>
</tr>
<tr>
<td>Present active participle</td>
<td><i>дрѐмещ</i></td>
<td><i>дрѐмещият / дрѐмещия</i></td>
<td><i>дрѐмеща</i></td>
<td><i>дрѐмещата</i></td>
<td><i>дрѐмещо</i></td>
<td><i>дрѐмещото</i></td>
<td><i>дрѐмещи</i></td>
<td><i>дрѐмещите</i></td>
</tr>
<tr>
<td>Past active aorist participle</td>
<td><i>дря̀мал</i></td>
<td><i>дря̀малият / дря̀малия</i></td>
<td><i>дря̀мала</i></td>
<td><i>дря̀малата</i></td>
<td><i>дря̀мало</i></td>
<td><i>дря̀малото</i></td>
<td><i>дря̀мали</i></td>
<td><i>дря̀малите</i></td>
</tr>
<tr>
<td>Past active imperfect participle</td>
<td><i>дрѐмел</i></td>
<td><i>дрѐмелият / дрѐмелия</i></td>
<td><i>дрѐмела</i></td>
<td><i>дрѐмелата</i></td>
<td><i>дрѐмело</i></td>
<td><i>дрѐмелото</i></td>
<td><i>дрѐмели</i></td>
<td><i>дрѐмелите</i></td>
</tr>
<tr>
<td>Past passive participle</td>
<td><i>дря̀ман</i></td>
<td><i>дря̀маният / дря̀мания</i></td>
<td><i>дря̀мана</i></td>
<td><i>дря̀маната</i></td>
<td><i>дря̀мано</i></td>
<td><i>дря̀маното</i></td>
<td><i>дря̀мани</i></td>
<td><i>дря̀маните</i></td>
</tr>
<tr>
<td rowspan="2">Verbal noun</td>
<td colspan="2" align="center"><b>Neuter singular indefinite</b></td>
<td colspan="2" align="center"><b>Neuter singular definite</b></td>
<td colspan="2" align="center"><b>Plural indefinite</b></td>
<td colspan="2" align="center"><b>Plural definite</b></td>
</tr>
<tr>
<td colspan="2"><i>дрѐмене</i></td>
<td colspan="2"><i>дрѐменето</i></td>
<td colspan="2"><i>дрѐмения</i></td>
<td colspan="2"><i>дрѐменията</i></td>
</tr>
<tr>
<th bgcolor="#E0E0FF">Indicative</th>
<th><i>аз</i></th>
<th><i>ти</i></th>
<th><i>той</i></th>
<th colspan="2"><i>ние</i></th>
<th colspan="2"><i>вие</i></th>
<th><i>те</i></th>
</tr>
<tr>
<td>Present</td>
<td><i>дрѐмя</i></td>
<td><i>дрѐмеш</i></td>
<td><i>дрѐме</i></td>
<td colspan="2"><i>дрѐмем</i></td>
<td colspan="2"><i>дрѐмете</i></td>
<td><i>дрѐмят</i></td>
</tr>
<tr>
<td>Past imperfect</td>
<td><i>дрѐмех</i></td>
<td><i>дрѐмеше</i></td>
<td><i>дрѐмеше</i></td>
<td colspan="2"><i>дрѐмехме</i></td>
<td colspan="2"><i>дрѐмехте</i></td>
<td><i>дрѐмеха</i></td>
</tr>
<tr>
<td>Past aorist</td>
<td><i>дря̀мах</i></td>
<td><i>дря̀ма</i></td>
<td><i>дря̀ма</i></td>
<td colspan="2"><i>дря̀махме</i></td>
<td colspan="2"><i>дря̀махте</i></td>
<td><i>дря̀маха</i></td>
</tr>
<tr>
<th bgcolor="#E0E0FF">Imperativе</th>
<th>&#160;</th>
<th><i>ти</i></th>
<th>&#160;</th>
<th colspan="2">&#160;</th>
<th colspan="2"><i>вие</i></th>
<th>&#160;</th>
</tr>
<tr>
<td>&#160;</td>
<td>&#160;</td>
<td><i>дремѝ</i></td>
<td>&#160;</td>
<td colspan="2">&#160;</td>
<td colspan="2"><i>дремѐте</i></td>
<td>&#160;</td>
</tr>
</table>
<ul>
<li><i>задремя</i>, <i>надремя</i>, <i>одремя</i>, <i>подремя</i>, <i>позадремя</i>, <i>предремя</i>, <i>предремя</i>, and <i>удремя</i> follow the same pattern.</li>
</ul>
<p><a name=".D0.BA.D1.8A.D0.BB.D0.BD.D0.B0.2C_to_curse"></a></p>
<h2><span class="editsection">[<a href="../../../b/u/l/Bulgarian_conjugation.html" title="Edit section: кълна, to curse">edit</a>]</span> <span class="mw-headline"><i>кълна</i>, to curse</span></h2>
<table border="2" cellpadding="4" cellspacing="0" style="margin: 1em 1em 1em 0; background: #f9f9f9; border: 1px #aaa solid; border-collapse: collapse; font-size: 95%;">
<tr>
<td bgcolor="#E0E0FF" align="center"><b>Conjugation determiner</b></td>
<td colspan="8"><i>кълнѐ</i></td>
</tr>
<tr>
<td bgcolor="#E0E0FF" align="center"><b>Non-finite, invariable</b></td>
<td colspan="8"></td>
</tr>
<tr>
<td>Adverbial participle</td>
<td colspan="8"><i>кълнѐйки</i></td>
</tr>
<tr>
<th bgcolor="#E0E0FF" rowspan="2">Non-finite, variable</th>
<th colspan="2">masc.</th>
<th colspan="2">fem.</th>
<th colspan="2">neut.</th>
<th colspan="2">pl.</th>
</tr>
<tr>
<th>indef.</th>
<th>def.</th>
<th>indef.</th>
<th>def.</th>
<th>indef.</th>
<th>def.</th>
<th>indef.</th>
<th>def.</th>
</tr>
<tr>
<td>Present active participle</td>
<td><i>кълня̀щ</i></td>
<td><i>кълня̀щият / кълня̀щия</i></td>
<td><i>кълня̀ща</i></td>
<td><i>кълня̀щата</i></td>
<td><i>кълня̀що</i></td>
<td><i>кълня̀щото</i></td>
<td><i>кълня̀щи</i></td>
<td><i>кълня̀щите</i></td>
</tr>
<tr>
<td>Past active aorist participle</td>
<td><i>клел</i></td>
<td><i>клѐлият / клѐлия</i></td>
<td><i>клѐла</i></td>
<td><i>клѐлата</i></td>
<td><i>клѐло</i></td>
<td><i>клѐлото</i></td>
<td><i>клѐли</i></td>
<td><i>клѐлите</i></td>
</tr>
<tr>
<td>Past active imperfect participle</td>
<td><i>кълня̀л</i></td>
<td><i>кълня̀лият / кълня̀лия</i></td>
<td><i>кълня̀ла</i></td>
<td><i>кълня̀лата</i></td>
<td><i>кълня̀ло</i></td>
<td><i>кълня̀лото</i></td>
<td><i>кълня̀ли</i></td>
<td><i>кълня̀лите</i></td>
</tr>
<tr>
<td>Past passive participle</td>
<td><i>клет</i></td>
<td><i>клѐтият / клѐтия</i></td>
<td><i>клѐта</i></td>
<td><i>клѐтата</i></td>
<td><i>клѐто</i></td>
<td><i>клѐтото</i></td>
<td><i>клѐти</i></td>
<td><i>клѐтите</i></td>
</tr>
<tr>
<td rowspan="2">Verbal noun</td>
<td colspan="2" align="center"><b>Neuter singular indefinite</b></td>
<td colspan="2" align="center"><b>Neuter singular definite</b></td>
<td colspan="2" align="center"><b>Plural indefinite</b></td>
<td colspan="2" align="center"><b>Plural definite</b></td>
</tr>
<tr>
<td colspan="2"><i>кълнѐне</i></td>
<td colspan="2"><i>кълнѐнето</i></td>
<td colspan="2"><i>кълнѐния</i></td>
<td colspan="2"><i>кълнѐнията</i></td>
</tr>
<tr>
<th bgcolor="#E0E0FF">Indicative</th>
<th><i>аз</i></th>
<th><i>ти</i></th>
<th><i>той</i></th>
<th colspan="2"><i>ние</i></th>
<th colspan="2"><i>вие</i></th>
<th><i>те</i></th>
</tr>
<tr>
<td>Present</td>
<td><i>кълна̀</i></td>
<td><i>кълнѐш</i></td>
<td><i>кълнѐ</i></td>
<td colspan="2"><i>кълнѐм</i></td>
<td colspan="2"><i>кълнѐте</i></td>
<td><i>кълна̀т</i></td>
</tr>
<tr>
<td>Past imperfect</td>
<td><i>кълня̀х</i></td>
<td><i>кълнѐше</i></td>
<td><i>кълнѐше</i></td>
<td colspan="2"><i>кълня̀хме</i></td>
<td colspan="2"><i>кълня̀хте</i></td>
<td><i>кълня̀ха</i></td>
</tr>
<tr>
<td>Past aorist</td>
<td><i>клех</i></td>
<td><i>кле</i></td>
<td><i>кле</i></td>
<td colspan="2"><i>клѐхме</i></td>
<td colspan="2"><i>клѐхте</i></td>
<td><i>клѐха</i></td>
</tr>
<tr>
<th bgcolor="#E0E0FF">Imperativе</th>
<th>&#160;</th>
<th><i>ти</i></th>
<th>&#160;</th>
<th colspan="2">&#160;</th>
<th colspan="2"><i>вие</i></th>
<th>&#160;</th>
</tr>
<tr>
<td>&#160;</td>
<td>&#160;</td>
<td><i>кълнѝ</i></td>
<td>&#160;</td>
<td colspan="2">&#160;</td>
<td colspan="2"><i>кълнѐте</i></td>
<td>&#160;</td>
</tr>
</table>
<ul>
<li><i>закълна</i>, <i>покълна̀</i> and <i>прокълна</i> follow the same pattern.</li>
</ul>
<p><a name=".D0.BC.D0.B5.D0.BB.D1.8F.2C_to_grind.2C_to_mill.2C_to_mince"></a></p>
<h2><span class="editsection">[<a href="../../../b/u/l/Bulgarian_conjugation.html" title="Edit section: меля, to grind, to mill, to mince">edit</a>]</span> <span class="mw-headline"><i>меля</i>, to grind, to mill, to mince</span></h2>
<table border="2" cellpadding="4" cellspacing="0" style="margin: 1em 1em 1em 0; background: #f9f9f9; border: 1px #aaa solid; border-collapse: collapse; font-size: 95%;">
<tr>
<td bgcolor="#E0E0FF" align="center"><b>Conjugation determiner</b></td>
<td colspan="8"><i>мѐли</i></td>
</tr>
<tr>
<td bgcolor="#E0E0FF" align="center"><b>Non-finite, invariable</b></td>
<td colspan="8"></td>
</tr>
<tr>
<td>Adverbial participle</td>
<td colspan="8"><i>мѐлейки</i></td>
</tr>
<tr>
<th bgcolor="#E0E0FF" rowspan="2">Non-finite, variable</th>
<th colspan="2">masc.</th>
<th colspan="2">fem.</th>
<th colspan="2">neut.</th>
<th colspan="2">pl.</th>
</tr>
<tr>
<th>indef.</th>
<th>def.</th>
<th>indef.</th>
<th>def.</th>
<th>indef.</th>
<th>def.</th>
<th>indef.</th>
<th>def.</th>
</tr>
<tr>
<td>Present active participle</td>
<td><i>мѐлещ</i></td>
<td><i>мѐлещият / мѐлещия</i></td>
<td><i>мѐлеща</i></td>
<td><i>мѐлещата</i></td>
<td><i>мѐлещо</i></td>
<td><i>мѐлещото</i></td>
<td><i>мѐлещи</i></td>
<td><i>мѐлещите</i></td>
</tr>
<tr>
<td>Past active aorist participle</td>
<td><i>млял</i></td>
<td><i>мля̀лият / мля̀лия</i></td>
<td><i>мля̀ла</i></td>
<td><i>мля̀лата</i></td>
<td><i>мля̀ло</i></td>
<td><i>мля̀лото</i></td>
<td><i>мля̀ли</i></td>
<td><i>мля̀лите</i></td>
</tr>
<tr>
<td>Past active imperfect participle</td>
<td><i>мѐлел</i></td>
<td><i>мѐлелият / мѐлелия</i></td>
<td><i>мѐлела</i></td>
<td><i>мѐлелата</i></td>
<td><i>мѐлело</i></td>
<td><i>мѐлелото</i></td>
<td><i>мѐлели</i></td>
<td><i>мѐлелите</i></td>
</tr>
<tr>
<td>Past passive participle</td>
<td><i>млян, млят</i></td>
<td><i>мля̀ният / мля̀ния, мля̀тият / мля̀тия</i></td>
<td><i>мля̀на, мля̀та</i></td>
<td><i>мля̀ната, мля̀тата</i></td>
<td><i>мля̀но, мля̀то</i></td>
<td><i>мля̀ното, мля̀тото</i></td>
<td><i>мля̀ни, мля̀ти</i></td>
<td><i>мля̀ните, мля̀тите</i></td>
</tr>
<tr>
<td rowspan="2">Verbal noun</td>
<td colspan="2" align="center"><b>Neuter singular indefinite</b></td>
<td colspan="2" align="center"><b>Neuter singular definite</b></td>
<td colspan="2" align="center"><b>Plural indefinite</b></td>
<td colspan="2" align="center"><b>Plural definite</b></td>
</tr>
<tr>
<td colspan="2"><i>мѐлене</i></td>
<td colspan="2"><i>мѐленето</i></td>
<td colspan="2"><i>мѐления</i></td>
<td colspan="2"><i>мѐленията</i></td>
</tr>
<tr>
<th bgcolor="#E0E0FF">Indicative</th>
<th><i>аз</i></th>
<th><i>ти</i></th>
<th><i>той</i></th>
<th colspan="2"><i>ние</i></th>
<th colspan="2"><i>вие</i></th>
<th><i>те</i></th>
</tr>
<tr>
<td>Present</td>
<td><i>мѐля</i></td>
<td><i>мѐлиш</i></td>
<td><i>мѐли</i></td>
<td colspan="2"><i>мѐлим</i></td>
<td colspan="2"><i>мѐлите</i></td>
<td><i>мѐлят</i></td>
</tr>
<tr>
<td>Past imperfect</td>
<td><i>мѐлех</i></td>
<td><i>мѐлеше</i></td>
<td><i>мѐлеше</i></td>
<td colspan="2"><i>мѐлехме</i></td>
<td colspan="2"><i>мѐлехте</i></td>
<td><i>мѐлеха</i></td>
</tr>
<tr>
<td>Past aorist</td>
<td><i>млях</i></td>
<td><i>мля</i></td>
<td><i>мля</i></td>
<td colspan="2"><i>мля̀хме</i></td>
<td colspan="2"><i>мля̀хте</i></td>
<td><i>мля̀ха</i></td>
</tr>
<tr>
<th bgcolor="#E0E0FF">Imperativе</th>
<th>&#160;</th>
<th><i>ти</i></th>
<th>&#160;</th>
<th colspan="2">&#160;</th>
<th colspan="2"><i>вие</i></th>
<th>&#160;</th>
</tr>
<tr>
<td>&#160;</td>
<td>&#160;</td>
<td><i>мелѝ</i></td>
<td>&#160;</td>
<td colspan="2">&#160;</td>
<td colspan="2"><i>мелѐте</i></td>
<td>&#160;</td>
</tr>
</table>
<ul>
<li><i>домеля</i>, <i>замеля</i>, <i>измеля</i>, <i>намеля</i>, <i>помеля</i>, <i>посмеля</i>, <i>премеля</i> and <i>смеля</i> follow the same pattern.</li>
</ul>
<p><a name=".D0.BA.D0.BE.D0.BB.D1.8F.2C_to_butcher"></a></p>
<h2><span class="editsection">[<a href="../../../b/u/l/Bulgarian_conjugation.html" title="Edit section: коля, to butcher">edit</a>]</span> <span class="mw-headline"><i>коля</i>, to butcher</span></h2>
<table border="2" cellpadding="4" cellspacing="0" style="margin: 1em 1em 1em 0; background: #f9f9f9; border: 1px #aaa solid; border-collapse: collapse; font-size: 95%;">
<tr>
<td bgcolor="#E0E0FF" align="center"><b>Conjugation determiner</b></td>
<td colspan="8"><i>ко̀ли</i></td>
</tr>
<tr>
<td bgcolor="#E0E0FF" align="center"><b>Non-finite, invariable</b></td>
<td colspan="8"></td>
</tr>
<tr>
<td>Adverbial participle</td>
<td colspan="8"><i>ко̀лейки</i></td>
</tr>
<tr>
<th bgcolor="#E0E0FF" rowspan="2">Non-finite, variable</th>
<th colspan="2">masc.</th>
<th colspan="2">fem.</th>
<th colspan="2">neut.</th>
<th colspan="2">pl.</th>
</tr>
<tr>
<th>indef.</th>
<th>def.</th>
<th>indef.</th>
<th>def.</th>
<th>indef.</th>
<th>def.</th>
<th>indef.</th>
<th>def.</th>
</tr>
<tr>
<td>Present active participle</td>
<td><i>ко̀лещ</i></td>
<td><i>ко̀лещият / ко̀лещия</i></td>
<td><i>ко̀леща</i></td>
<td><i>ко̀лещата</i></td>
<td><i>ко̀лещо</i></td>
<td><i>ко̀лещото</i></td>
<td><i>ко̀лещи</i></td>
<td><i>ко̀лещите</i></td>
</tr>
<tr>
<td>Past active aorist participle</td>
<td><i>клал</i></td>
<td><i>кла̀лият / кла̀лия</i></td>
<td><i>кла̀ла</i></td>
<td><i>кла̀лата</i></td>
<td><i>кла̀ло</i></td>
<td><i>кла̀лото</i></td>
<td><i>кла̀ли</i></td>
<td><i>кла̀лите</i></td>
</tr>
<tr>
<td>Past active imperfect participle</td>
<td><i>ко̀лел</i></td>
<td><i>ко̀лелият / ко̀лелия</i></td>
<td><i>ко̀лела</i></td>
<td><i>ко̀лелата</i></td>
<td><i>ко̀лело</i></td>
<td><i>ко̀лелото</i></td>
<td><i>ко̀лели</i></td>
<td><i>ко̀лелите</i></td>
</tr>
<tr>
<td>Past passive participle</td>
<td><i>клан</i></td>
<td><i>кла̀ният / кла̀ния</i></td>
<td><i>кла̀на</i></td>
<td><i>кла̀ната</i></td>
<td><i>кла̀но</i></td>
<td><i>кла̀ното</i></td>
<td><i>кла̀ни</i></td>
<td><i>кла̀ните</i></td>
</tr>
<tr>
<td rowspan="2">Verbal noun</td>
<td colspan="2" align="center"><b>Neuter singular indefinite</b></td>
<td colspan="2" align="center"><b>Neuter singular definite</b></td>
<td colspan="2" align="center"><b>Plural indefinite</b></td>
<td colspan="2" align="center"><b>Plural definite</b></td>
</tr>
<tr>
<td colspan="2"><i>ко̀лене</i></td>
<td colspan="2"><i>ко̀ленето</i></td>
<td colspan="2"><i>ко̀ления</i></td>
<td colspan="2"><i>ко̀ленията</i></td>
</tr>
<tr>
<th bgcolor="#E0E0FF">Indicative</th>
<th><i>аз</i></th>
<th><i>ти</i></th>
<th><i>той</i></th>
<th colspan="2"><i>ние</i></th>
<th colspan="2"><i>вие</i></th>
<th><i>те</i></th>
</tr>
<tr>
<td>Present</td>
<td><i>ко̀ля</i></td>
<td><i>ко̀лиш</i></td>
<td><i>ко̀ли</i></td>
<td colspan="2"><i>ко̀лим</i></td>
<td colspan="2"><i>ко̀лите</i></td>
<td><i>ко̀лят</i></td>
</tr>
<tr>
<td>Past imperfect</td>
<td><i>ко̀лех</i></td>
<td><i>ко̀леше</i></td>
<td><i>ко̀леше</i></td>
<td colspan="2"><i>ко̀лехме</i></td>
<td colspan="2"><i>ко̀лехте</i></td>
<td><i>ко̀леха</i></td>
</tr>
<tr>
<td>Past aorist</td>
<td><i>клах</i></td>
<td><i>кла</i></td>
<td><i>кла</i></td>
<td colspan="2"><i>кла̀хме</i></td>
<td colspan="2"><i>кла̀хте</i></td>
<td><i>кла̀ха</i></td>
</tr>
<tr>
<th bgcolor="#E0E0FF">Imperativе</th>
<th>&#160;</th>
<th><i>ти</i></th>
<th>&#160;</th>
<th colspan="2">&#160;</th>
<th colspan="2"><i>вие</i></th>
<th>&#160;</th>
</tr>
<tr>
<td>&#160;</td>
<td>&#160;</td>
<td><i>колѝ</i></td>
<td>&#160;</td>
<td colspan="2">&#160;</td>
<td colspan="2"><i>колѐте</i></td>
<td>&#160;</td>
</tr>
</table>
<ul>
<li><i>доколя</i>, <i>заколя</i>, <i>изколя</i> and <i>наколя</i> follow the same pattern.</li>
</ul>

<!-- 
Pre-expand include size: 1114 bytes
Post-expand include size: 197 bytes
Template argument size: 239 bytes
Maximum: 2048000 bytes
-->
<div class="printfooter">
Retrieved from "<a href="http://en.wikipedia.org../../../b/u/l/Bulgarian_conjugation.html">http://en.wikipedia.org../../../b/u/l/Bulgarian_conjugation.html</a>"</div>
	    <div id="catlinks"><p class='catlinks'><a href="../../../c/a/t/Special%7ECategories_101d.html" title="Special:Categories">Category</a>: <span dir='ltr'><a href="../../../b/u/l/Category%7EBulgarian_grammar_5a26.html" title="Category:Bulgarian grammar">Bulgarian grammar</a></span></p></div>	    <!-- end content -->
	    <div class="visualClear"></div>
	  </div>
	</div>
      </div>
      <div id="column-one">
	<div id="p-cactions" class="portlet">
	  <h5>Views</h5>
	  <ul>
	    <li id="ca-nstab-main"
	       class="selected"	       ><a href="../../../b/u/l/Bulgarian_conjugation.html">Article</a></li><li id="ca-talk"
	       	       ><a href="../../../b/u/l/Talk%7EBulgarian_conjugation_2d69.html">Discussion</a></li><li id="ca-current"
	       	       ><a href="http://en.wikipedia.org/wiki/Bulgarian_conjugation">Current revision</a></li>	  </ul>
	</div>
	<div class="portlet" id="p-logo">
	  <a style="background-image: url(../../../images/wiki-en.png);"
	    href="../../../index.html"
	    title="Main Page"></a>
	</div>
	<script type="text/javascript"> if (window.isMSIE55) fixalpha(); </script>
		<div class='portlet' id='p-navigation'>
	  <h5>Navigation</h5>
	  <div class='pBody'>
	    <ul>
	    	      <li id="n-Main-page"><a href="../../../index.html">Main page</a></li>
	     	      <li id="n-Contents"><a href="../../../c/o/n/Wikipedia%7EContents_3181.html">Contents</a></li>
	     	      <li id="n-Featured-content"><a href="../../../f/e/a/Wikipedia%7EFeatured_content_24ba.html">Featured content</a></li>
	     	      <li id="n-currentevents"><a href="../../../c/u/r/Portal%7ECurrent_events_bb60.html">Current events</a></li>
	     	    </ul>
	  </div>
	</div>
		<div class='portlet' id='p-interaction'>
	  <h5>interaction</h5>
	  <div class='pBody'>
	    <ul>
	    	      <li id="n-About-Wikipedia"><a href="../../../a/b/o/Wikipedia%7EAbout_8d82.html">About Wikipedia</a></li>
	     	      <li id="n-portal"><a href="../../../c/o/m/Wikipedia%7ECommunity_Portal_6a3c.html">Community portal</a></li>
	     	      <li id="n-contact"><a href="../../../c/o/n/Wikipedia%7EContact_us_afd6.html">Contact us</a></li>
	     	      <li id="n-sitesupport"><a href="http://wikimediafoundation.org/wiki/Fundraising">Make a donation</a></li>
	     	      <li id="n-help"><a href="../../../c/o/n/Help%7EContents_22de.html">Help</a></li>
	     	    </ul>
	  </div>
	</div>
		<div id="p-search" class="portlet">
	  <h5><label for="searchInput">Search</label></h5>
	  <div id="searchBody" class="pBody">
	    <form action="javascript:goToStatic(3)" id="searchform"><div>
	      <input id="searchInput" name="search" type="text"
	        accesskey="f" value="" />
	      <input type='submit' name="go" class="searchButton" id="searchGoButton"
	        value="Go" />
	    </div></form>
	  </div>
	</div>
	      </div><!-- end of the left (by default at least) column -->
      <div class="visualClear"></div>
      <div id="footer">
    <div id="f-poweredbyico"><a href="http://www.mediawiki.org/"><img src="../../../skins/common/images/poweredby_mediawiki_88x31.png" alt="Powered by MediaWiki" /></a></div>	<div id="f-copyrightico"><a href="http://wikimediafoundation.org/"><img src="../../../images/wikimedia-button.png" border="0" alt="Wikimedia Foundation"/></a></div>	<ul id="f-list">
	  	  	  <li id="f-credits">This page was last modified 15:00, 3 April 2007 by Wikipedia user <a href="../../../r/y/a/User%7ERyanjunk_9f8a.html" title="User:Ryanjunk">Ryanjunk</a>. Based on work by Wikipedia user(s) <a href="../../../f/r/a/User%7EFrancisco_Valverde_0ec9.html" title="User:Francisco Valverde">Francisco Valverde</a>, Jeffrey O. Gustafson, <a href="../../../a/r/a/User%7EArath_c3ee.html" title="User:Arath">Arath</a>, <a href="../../../y/l/e/User%7EYlem_102d.html" title="User:Ylem">Ylem</a> and <a href="../../../b/i/g/User%7EBigrTex_3847.html" title="User:BigrTex">BigrTex</a>.</li>	  <li id="f-copyright">All text is available under the terms of the <a class='internal' href="../../../t/e/x/Wikipedia%7EText_of_the_GNU_Free_Documentation_License_702a.html" title="Wikipedia:Text of the GNU Free Documentation License">GNU Free Documentation License</a>. (See <b><a class='internal' href="../../../c/o/p/Wikipedia%7ECopyrights_92c4.html" title="Wikipedia:Copyrights">Copyrights</a></b> for details.) <br /> Wikipedia&reg; is a registered trademark of the <a href="http://www.wikimediafoundation.org">Wikimedia Foundation, Inc</a>., a US-registered <a class='internal' href="../../../5/0/1/501%28c%29.html#501.28c.29.283.29" title="501(c)(3)">501(c)(3)</a> <a href="http://wikimediafoundation.org/wiki/Deductibility_of_donations">tax-deductible</a> <a class='internal' href="../../../n/o/n/Non-profit_organization.html" title="Non-profit organization">nonprofit</a> <a href="../../../c/h/a/Charitable_organization.html" title="Charitable organization">charity</a>.<br /></li>	  <li id="f-about"><a href="../../../a/b/o/Wikipedia%7EAbout_8d82.html" title="Wikipedia:About">About Wikipedia</a></li>	  <li id="f-disclaimer"><a href="../../../g/e/n/Wikipedia%7EGeneral_disclaimer_3e44.html" title="Wikipedia:General disclaimer">Disclaimers</a></li>	  	</ul>
      </div>
    </div>
  </body>
</html>
